# =======================================================================================
#                              Corrector ortogràfic català
#                          Fitxer d'afixos i llista de paraules
# =======================================================================================
#                                Versió 3.0.3 (07-10-2018)
# =======================================================================================
# Copyright (C) 2015 Jaume Ortolà <jaumeortola@gmail.com>
# Copyright (C) 2002-2008 Joan Moratinos <jmo@softcatala.org>
# 
# Dual license:
# 
#   * GNU General Public License, version 2 
#     https://www.gnu.org/licenses/gpl-2.0.txt
# 
#   * GNU Lesser General Public License, version 2.1 
#     https://www.gnu.org/licenses/lgpl-2.1.txt
# 
# =======================================================================================
# Fonts: Diccionari de l'Institut d'Estudis Catalans, primera edició (1996)
#        Diccionari de l'Institut d'Estudis Catalans, segona edició (2007)
#        Diccionari Català/Castellà - Castellà/Català, de Francesc de B. Moll
#        Diccionari d'Ispell, d'Ignasi Labastida
#        Recull de gentilicis, de M.M. Ramon i C. Rigo
#        Diccionari Ortogràfic i de Pronúncia del Valencià (AVL)
#        Diccionari Normatiu Valencià (AVL)
#        ésAdir (Corporació Catalana de Mitjans Audiovisuals)
#        Termcat
# Amb aportacions de: Miquel Font, Francesc Xavier Moratinos, Jordi Mas, Jordi Mallach,
#                     Joan Montané, Pere Farrando
# =======================================================================================
SET UTF-8
FLAG long
FULLSTRIP
FORBIDDENWORD ZZ

WORDCHARS ·-'

TRY easirtocnlumdpgvfbqjwxyzhàèéïíòóúüç·-'
KEY qwertyuiop|asdfghjklñ|zxcvbnm|qaw|saz|wse|dsx|sz|edr|fdc|dx|rft|gfv|fc|tgz|hgb|gv|zhu|jhn|hb|uji|kjm|jn|iko|lkmñ|plñç

MAP 24
MAP aàáäâ
MAP eèéëê
MAP iíïî
MAP oòóöô
MAP uúüû
MAP ae
MAP uo
MAP bv
MAP jg
MAP (ja)(ge)
MAP (ga)(gue)
MAP (ca)(que)
MAP (ça)(ce)
MAP i(ll)
MAP l(l·l)
MAP (ch)(tx)(x)(ix)
MAP ñ(ny)
MAP s(ss)ç
MAP à(ar)
MAP é(er)
MAP í(ir)
MAP ó(or)
MAP ú(ur)
MAP (-los)('ls)

REP 48
REP a à
REP e é
REP e è
REP é è
REP i í
REP i ï
REP í ï
REP o ó
REP o ò
REP ó ò
REP u ú
REP u ü
REP ú ü
REP l l·l
REP e E
REP a A
REP s S
REP i I
REP r R
REP t T
REP o O
REP c C
REP n N
REP l L
REP u U
REP m M
REP d D
REP p P
REP g G
REP v V
REP f F
REP b B
REP q Q
REP j J
REP w W
REP x X
REP y Y
REP z Z
REP h H
REP à À
REP è È
REP é É
REP í Í
REP ï Ï
REP ò Ò
REP ó Ó
REP ú Ú
REP ü Ü


SFX _C Y 85
SFX _C 0 -ne .
SFX _C 0 -me .
SFX _C 0 -nos .
SFX _C 0 -te .
SFX _C 0 -vos .
SFX _C 0 -se .
SFX _C 0 -lo .
SFX _C 0 -la .
SFX _C 0 -li .
SFX _C 0 -los .
SFX _C 0 -les .
SFX _C 0 -ho .
SFX _C 0 -hi .
SFX _C 0 -se't .
SFX _C 0 -se-us .
SFX _C 0 -se'm .
SFX _C 0 -te'm .
SFX _C 0 -vos-em .
SFX _C 0 -se'ns .
SFX _C 0 -te'ns .
SFX _C 0 -vos-ens .
SFX _C 0 -se'l .
SFX _C 0 -te'l .
SFX _C 0 -vos-el .
SFX _C 0 -me'l .
SFX _C 0 -nos-el .
SFX _C 0 -los-el .
SFX _C 0 -l'hi .
SFX _C 0 -se'ls .
SFX _C 0 -te'ls .
SFX _C 0 -vos-els .
SFX _C 0 -me'ls .
SFX _C 0 -nos-els .
SFX _C 0 -los-els .
SFX _C 0 -los-hi .
SFX _C 0 -se-la .
SFX _C 0 -te-la .
SFX _C 0 -vos-la .
SFX _C 0 -me-la .
SFX _C 0 -nos-la .
SFX _C 0 -los-la .
SFX _C 0 -la-hi .
SFX _C 0 -se-les .
SFX _C 0 -te-les .
SFX _C 0 -vos-les .
SFX _C 0 -me-les .
SFX _C 0 -nos-les .
SFX _C 0 -los-les .
SFX _C 0 -les-hi .
SFX _C 0 -se-li .
SFX _C 0 -te-li .
SFX _C 0 -vos-li .
SFX _C 0 -me-li .
SFX _C 0 -nos-li .
SFX _C 0 -s'ho .
SFX _C 0 -t'ho .
SFX _C 0 -vos-ho .
SFX _C 0 -m'ho .
SFX _C 0 -nos-ho .
SFX _C 0 -los-ho .
SFX _C 0 -li-ho .
SFX _C 0 -se'n .
SFX _C 0 -te'n .
SFX _C 0 -vos-en .
SFX _C 0 -me'n .
SFX _C 0 -nos-en .
SFX _C 0 -l'en .
SFX _C 0 -los-en .
SFX _C 0 -la'n .
SFX _C 0 -les-en .
SFX _C 0 -li'n .
SFX _C 0 -s'hi .
SFX _C 0 -t'hi .
SFX _C 0 -vos-hi .
SFX _C 0 -m'hi .
SFX _C 0 -nos-hi .
SFX _C 0 -l'hi .
SFX _C 0 -los-hi .
SFX _C 0 -la-hi .
SFX _C 0 -les-hi .
SFX _C 0 -n'hi .
SFX _C 0 -li'l .
SFX _C 0 -li'ls .
SFX _C 0 -li-la .
SFX _C 0 -li-les .

SFX _D Y 85
SFX _D 0 'n .
SFX _D 0 'm .
SFX _D 0 'ns .
SFX _D 0 't .
SFX _D 0 -us .
SFX _D 0 's .
SFX _D 0 'l .
SFX _D 0 -la .
SFX _D 0 -li .
SFX _D 0 'ls .
SFX _D 0 -les .
SFX _D 0 -ho .
SFX _D 0 -hi .
SFX _D 0 -se't .
SFX _D 0 -se-us .
SFX _D 0 -se'm .
SFX _D 0 -te'm .
SFX _D 0 -us-em .
SFX _D 0 -se'ns .
SFX _D 0 -te'ns .
SFX _D 0 -us-ens .
SFX _D 0 -se'l .
SFX _D 0 -te'l .
SFX _D 0 -us-el .
SFX _D 0 -me'l .
SFX _D 0 'ns-el .
SFX _D 0 'ls-el .
SFX _D 0 -l'hi .
SFX _D 0 -se'ls .
SFX _D 0 -te'ls .
SFX _D 0 -us-els .
SFX _D 0 -me'ls .
SFX _D 0 'ns-els .
SFX _D 0 'ls-els .
SFX _D 0 'ls-hi .
SFX _D 0 -se-la .
SFX _D 0 -te-la .
SFX _D 0 -us-la .
SFX _D 0 -me-la .
SFX _D 0 'ns-la .
SFX _D 0 'ls-la .
SFX _D 0 -la-hi .
SFX _D 0 -se-les .
SFX _D 0 -te-les .
SFX _D 0 -us-les .
SFX _D 0 -me-les .
SFX _D 0 'ns-les .
SFX _D 0 'ls-les .
SFX _D 0 -les-hi .
SFX _D 0 -se-li .
SFX _D 0 -te-li .
SFX _D 0 -us-li .
SFX _D 0 -me-li .
SFX _D 0 'ns-li .
SFX _D 0 -s'ho .
SFX _D 0 -t'ho .
SFX _D 0 -us-ho .
SFX _D 0 -m'ho .
SFX _D 0 'ns-ho .
SFX _D 0 'ls-ho .
SFX _D 0 -li-ho .
SFX _D 0 -se'n .
SFX _D 0 -te'n .
SFX _D 0 -us-en .
SFX _D 0 -me'n .
SFX _D 0 'ns-en .
SFX _D 0 -l'en .
SFX _D 0 'ls-en .
SFX _D 0 -la'n .
SFX _D 0 -les-en .
SFX _D 0 -li'n .
SFX _D 0 -s'hi .
SFX _D 0 -t'hi .
SFX _D 0 -us-hi .
SFX _D 0 -m'hi .
SFX _D 0 'ns-hi .
SFX _D 0 -l'hi .
SFX _D 0 'ls-hi .
SFX _D 0 -la-hi .
SFX _D 0 -les-hi .
SFX _D 0 -n'hi .
SFX _D 0 -li'l .
SFX _D 0 -li'ls .
SFX _D 0 -li-la .
SFX _D 0 -li-les .

SFX _E Y 17
SFX _E èn én/_v_Y èn
SFX _E è é/_v_Y è
SFX _E 0 s [^ans]
SFX _E è és è
SFX _E 0 s [^íéè]n
SFX _E ín ins ín
SFX _E èn ens èn
SFX _E én ens én
SFX _E 0 os [sx][ct]
SFX _E ig jos [aeo]ig
SFX _E a es [^cçgju]a
SFX _E a es [^gq]ua
SFX _E ua ües [gq]ua
SFX _E ca ques ca
SFX _E ça ces ça
SFX _E ga gues ga
SFX _E ja ges ja

SFX _I Y 14
SFX _I ès és/_v_Y ès
SFX _I 0 os [^s]
SFX _I 0 os [^àèéíòóú]s
SFX _I às asos às
SFX _I ès esos ès
SFX _I és esos és
SFX _I ís isos [^aeou]ís
SFX _I ís ïsos [aeo]ís
SFX _I ís isos [gq]uís
SFX _I ís ïsos [^gq]uís
SFX _I òs osos òs
SFX _I ós osos ós
SFX _I ús usos [^aeoi]ús
SFX _I ús üsos [aeoi]ús

SFX _i Y 12
SFX _i ès és/_v_Y ès
SFX _i às assos às
SFX _i ès essos ès
SFX _i és essos és
SFX _i ís issos [^aeou]ís
SFX _i ís ïssos [aeo]ís
SFX _i ís issos [gq]uís
SFX _i ís ïssos [^gq]uís
SFX _i òs ossos òs
SFX _i ós ossos ós
SFX _i ús ussos [^aeoi]ús
SFX _i ús üssos [aeoi]ús

SFX _G Y 16
SFX _G è é/_v_Y è
SFX _G 0 ns a
SFX _G 0 ns e
SFX _G 0 ns i
SFX _G 0 ns o
SFX _G 0 ns u
SFX _G à ans à
SFX _G è ens è
SFX _G é ens é
SFX _G í ins [^aeou]í
SFX _G í ins [gqaeoi]uí
SFX _G í ïns [^gqaeoi]uí
SFX _G í ïns [aeo]í
SFX _G ò ons ò
SFX _G ó ons ó
SFX _G ú uns ú

SFX _F Y 19
SFX _F 0 a [^eosxç]
SFX _F e a e
SFX _F o a o
SFX _F 0 s [^asçx]
SFX _F a es a
SFX _F 0 os [sx][ct]
SFX _F 0 os ç
SFX _F 0 es [^aeocçgsux]
SFX _F a es a
SFX _F 0 s e
SFX _F o es [^jgc]o
SFX _F jo ges jo
SFX _F go gues go
SFX _F co ques co
SFX _F c ques c
SFX _F ç ces ç
SFX _F g gues g
SFX _F 0 es [^gq]u
SFX _F u ües [gq]u

SFX _B Y 46
SFX _B ès és/_v_Y ès
SFX _B t da t
SFX _B u va u
SFX _B c ga c
SFX _B 0 sa [^àèéíòóú]s
SFX _B às assa às
SFX _B ès essa ès
SFX _B és essa és
SFX _B ís issa [^aeou]ís
SFX _B ís ïssa [aeo]ís
SFX _B ís issa [gq]uís
SFX _B ís ïssa [^gq]uís
SFX _B òs ossa òs
SFX _B ós ossa ós
SFX _B ús ussa [^aeoi]ús
SFX _B ús üssa [aeoi]ús
SFX _B 0 s t
SFX _B 0 s u
SFX _B 0 s c
SFX _B 0 sos [^àèéíòóú]s
SFX _B às assos às
SFX _B ès essos ès
SFX _B és essos és
SFX _B ís issos [^aeou]ís
SFX _B ís ïssos [aeo]ís
SFX _B ís issos [gq]uís
SFX _B ís ïssos [^gq]uís
SFX _B òs ossos òs
SFX _B ós ossos ós
SFX _B ús ussos [^aeoi]ús
SFX _B ús üssos [aeoi]ús
SFX _B t des t
SFX _B u ves u
SFX _B c gues c
SFX _B 0 ses [^àèéíòóú]s
SFX _B às asses às
SFX _B ès esses ès
SFX _B és esses és
SFX _B ís isses [^aeou]ís
SFX _B ís ïsses [aeo]ís
SFX _B ís isses [gq]uís
SFX _B ís ïsses [^gq]uís
SFX _B òs osses òs
SFX _B ós osses ós
SFX _B ús usses [^aeoi]ús
SFX _B ús üsses [aeoi]ús

SFX _H Y 34
SFX _H è é/_v_Y è
SFX _H 0 na [aeiou]
SFX _H à ana à
SFX _H è ena è
SFX _H é ena é
SFX _H í ina [^aeou]í
SFX _H í ina [gq]uí
SFX _H í ïna [^gq]uí
SFX _H í ïna [aeo]í
SFX _H ò ona ò
SFX _H ó ona ó
SFX _H ú una ú
SFX _H 0 ns [aeiou]
SFX _H à ans à
SFX _H è ens è
SFX _H é ens é
SFX _H í ins [^aeou]í
SFX _H í ins [gq]uí
SFX _H í ïns [^gq]uí
SFX _H í ïns [aeo]í
SFX _H ò ons ò
SFX _H ó ons ó
SFX _H ú uns ú
SFX _H 0 nes [aeiou]
SFX _H à anes à
SFX _H è enes è
SFX _H é enes é
SFX _H í ines [^aeou]í
SFX _H í ines [gq]uí
SFX _H í ïnes [^gq]uí
SFX _H í ïnes [aeo]í
SFX _H ò ones ò
SFX _H ó ones ó
SFX _H ú unes ú

SFX _J Y 29
SFX _J ès és/_v_Y ès
SFX _J 0 a [^s]
SFX _J 0 a [^àèéíòóú]s
SFX _J às asa às
SFX _J ès esa ès
SFX _J és esa és
SFX _J ís isa ís
SFX _J òs osa òs
SFX _J ós osa ós
SFX _J ús usa ús
SFX _J 0 os [^s]
SFX _J 0 os [^àèéíòóú]s
SFX _J às asos às
SFX _J ès esos ès
SFX _J és esos és
SFX _J ís isos ís
SFX _J òs osos òs
SFX _J ós osos ós
SFX _J ús usos ús
SFX _J 0 es [^sç]
SFX _J ç ces ç
SFX _J 0 es [^àèéíòóú]s
SFX _J às ases às
SFX _J ès eses ès
SFX _J és eses és
SFX _J ís ises ís
SFX _J òs oses òs
SFX _J ós oses ós
SFX _J ús uses ús

SFX _K Y 25
SFX _K ari ària ari
SFX _K aci àcia aci
SFX _K adi àdia adi
SFX _K ori òria ori
SFX _K emi èmia emi
SFX _K oli òlia oli
SFX _K ogen ògena ogen
SFX _K ogin ògina ogin
SFX _K òleg òloga òleg
SFX _K eu ea eu
SFX _K ani ània ani
SFX _K 0 s [aeioug]
SFX _K ogen ògens ogen
SFX _K ogin ògins ogin
SFX _K ari àries ari
SFX _K adi àdies adi
SFX _K aci àcies aci
SFX _K ori òries ori
SFX _K emi èmies emi
SFX _K oli òlies oli
SFX _K ogen ògenes ogen
SFX _K ogin ògines ogin
SFX _K òleg òlogues òleg
SFX _K eu ees eu
SFX _K ani ànies ani

SFX _L Y 19
SFX _L ini ínia ini
SFX _L igi ígia igi
SFX _L igin ígina igin
SFX _L igen ígena igen
SFX _L agen àgena agen
SFX _L umen úmena umen
SFX _L ici ícia ici
SFX _L 0 s i
SFX _L igin ígins igin
SFX _L igen ígens igen
SFX _L agen àgens agen
SFX _L umen úmens umen
SFX _L ini ínies ini
SFX _L igi ígies igi
SFX _L igin ígines igin
SFX _L igen ígenes igen
SFX _L agen àgenes agen
SFX _L umen úmenes umen
SFX _L ici ícies ici

PFX _V N 60
PFX _V 0 l' [1aàeèéiíoòóhuú]
PFX _V 0 L' [1aàeèéiíoòóhuú]
PFX _V 0 l' [AÀEÈÉIÍOÒÓHUÚ]
PFX _V 0 L' [AÀEÈÉIÍOÒÓHUÚ]
PFX _V 0 s' [aàeèéiíoòóhuú]
PFX _V 0 S' [aàeèéiíoòóhuú]
PFX _V 0 s' [AÀEÈÉIÍOÒÓHUÚ]
PFX _V 0 S' [AÀEÈÉIÍOÒÓHUÚ]
PFX _V a l'A a
PFX _V a L'A a
PFX _V a s'A a
PFX _V a S'A a
PFX _V à l'À à
PFX _V à L'À à
PFX _V à s'À à
PFX _V à S'À à
PFX _V e l'E e
PFX _V e L'E e
PFX _V e s'E e
PFX _V e S'E e
PFX _V è l'È è
PFX _V è L'È è
PFX _V è s'È è
PFX _V è S'È è
PFX _V é l'É é
PFX _V é L'É é
PFX _V é s'É é
PFX _V é S'É é
PFX _V i l'I i
PFX _V i L'I i
PFX _V i s'I i
PFX _V i S'I i
PFX _V í l'Í í
PFX _V í L'Í í
PFX _V í s'Í í
PFX _V í S'Í í
PFX _V o l'O o
PFX _V o L'O o
PFX _V o s'O o
PFX _V o S'O o
PFX _V ò l'Ò ò
PFX _V ò L'Ò ò
PFX _V ò s'Ò ò
PFX _V ò S'Ò ò
PFX _V ó l'Ó ó
PFX _V ó L'Ó ó
PFX _V ó s'Ó ó
PFX _V ó S'Ó ó
PFX _V u l'U u
PFX _V u L'U u
PFX _V u s'U u
PFX _V u S'U u
PFX _V ú l'Ú ú
PFX _V ú L'Ú ú
PFX _V ú s'Ú ú
PFX _V ú S'Ú ú
PFX _V h l'H h
PFX _V h L'H h
PFX _V h s'H h
PFX _V h S'H h

PFX _v Y 30
PFX _v 0 l' [1aàeèéiíoòóhuú]
PFX _v 0 L' [1aàeèéiíoòóhuú]
PFX _v 0 l' [AÀEÈÉIÍOÒÓHUÚ]
PFX _v 0 L' [AÀEÈÉIÍOÒÓHUÚ]
PFX _v a l'A a
PFX _v a L'A a
PFX _v à l'À à
PFX _v à L'À à
PFX _v e l'E e
PFX _v e L'E e
PFX _v è l'È è
PFX _v è L'È è
PFX _v é l'É é
PFX _v é L'É é
PFX _v i l'I i
PFX _v i L'I i
PFX _v í l'Í í
PFX _v í L'Í í
PFX _v o l'O o
PFX _v o L'O o
PFX _v ò l'Ò ò
PFX _v ò L'Ò ò
PFX _v ó l'Ó ó
PFX _v ó L'Ó ó
PFX _v u l'U u
PFX _v u L'U u
PFX _v ú l'Ú ú
PFX _v ú L'Ú ú
PFX _v h l'H h
PFX _v h L'H h

PFX _W N 4
PFX _W 0 n' [AÀEÈÉIÍOÒÓHUÚ]
PFX _W 0 l' [AÀEÈÉIÍOÒÓHUÚ]
PFX _W 0 N' [AÀEÈÉIÍOÒÓHUÚ]
PFX _W 0 L' [AÀEÈÉIÍOÒÓHUÚ]

PFX _Y Y 28
PFX _Y 0 d' [1aàeèéiíoòóhuúAÀEÈÉIÍOÒÓHUÚ]
PFX _Y 0 D' [1aàeèéiíoòóhuúAÀEÈÉIÍOÒÓHUÚ]
PFX _Y a d'A a
PFX _Y a D'A a
PFX _Y à d'À à
PFX _Y à D'À à
PFX _Y e d'E e
PFX _Y e D'E e
PFX _Y è d'È è
PFX _Y è D'È è
PFX _Y é d'É é
PFX _Y é D'É é
PFX _Y i d'I i
PFX _Y i D'I i
PFX _Y í d'Í í
PFX _Y í D'Í í
PFX _Y o d'O o
PFX _Y o D'O o
PFX _Y ò d'Ò ò
PFX _Y ò D'Ò ò
PFX _Y ó d'Ó ó
PFX _Y ó D'Ó ó
PFX _Y u d'U u
PFX _Y u D'U u
PFX _Y ú d'Ú ú
PFX _Y ú D'Ú ú
PFX _Y h d'H h
PFX _Y h D'H h

PFX _Z Y 5
PFX _Z 0 n' [aàeèéiíoòóhuú]
PFX _Z 0 m' [aàeèéiíoòóhuú]
PFX _Z 0 t' [aàeèéiíoòóhuú]
PFX _Z 0 s' [aàeèéiíoòóhuú]
PFX _Z 0 l' [aàeèéiíoòóhuú]

# Model de conjugació: cantar, sense apostrofació inicial
SFX 00 Y 84
SFX 00 r r/_C ar
SFX 00 r nt/_C ar
SFX 00 r t/ ar
SFX 00 r da/ ar
SFX 00 r ts/ ar
SFX 00 r des/ ar
SFX 00 ar o/ ar
SFX 00 ar e/ ar
SFX 00 ar 0/ ar
SFX 00 ar es/ ar
SFX 00 r 0/ ar
SFX 00 ar em/ ar
SFX 00 r m/ ar
SFX 00 ar eu/ ar
SFX 00 r u/ ar
SFX 00 ar en/ ar
SFX 00 r va/ ar
SFX 00 r ves/ ar
SFX 00 r va/ ar
SFX 00 ar àvem/ ar
SFX 00 ar àveu/ ar
SFX 00 r ven/ ar
SFX 00 ar í/ ar
SFX 00 r res/ ar
SFX 00 ar à/ ar
SFX 00 ar àrem/ ar
SFX 00 ar àreu/ ar
SFX 00 r ren/ ar
SFX 00 r ré/ ar
SFX 00 r ràs/ ar
SFX 00 r rà/ ar
SFX 00 r rem/ ar
SFX 00 r reu/ ar
SFX 00 r ran/ ar
SFX 00 r ria/ ar
SFX 00 r ries/ ar
SFX 00 r ria/ ar
SFX 00 r ríem/ ar
SFX 00 r ríeu/ ar
SFX 00 r rien/ ar
SFX 00 ar e/ ar
SFX 00 ar i/ ar
SFX 00 ar es/ ar
SFX 00 ar is/ ar
SFX 00 ar e/ ar
SFX 00 ar i/ ar
SFX 00 ar em/ ar
SFX 00 ar eu/ ar
SFX 00 ar en/ ar
SFX 00 ar in/ ar
SFX 00 ar és/ ar
SFX 00 r ra/ ar
SFX 00 ar às/ ar
SFX 00 ar essis/ ar
SFX 00 r res/ ar
SFX 00 r ssis/ ar
SFX 00 ar esses/ ar
SFX 00 r sses/ ar
SFX 00 ar és/ ar
SFX 00 r ra/ ar
SFX 00 ar às/ ar
SFX 00 ar éssim/ ar
SFX 00 ar àrem/ ar
SFX 00 ar àssim/ ar
SFX 00 ar éssem/ ar
SFX 00 ar àssem/ ar
SFX 00 ar éssiu/ ar
SFX 00 ar àreu/ ar
SFX 00 ar àssiu/ ar
SFX 00 ar ésseu/ ar
SFX 00 ar àsseu/ ar
SFX 00 ar essin/ ar
SFX 00 r ren/ ar
SFX 00 r ssin/ ar
SFX 00 ar essen/ ar
SFX 00 r ssen/ ar
SFX 00 r 0/_D ar
SFX 00 ar e/_D ar
SFX 00 ar i/_D ar
SFX 00 ar em/_C ar
SFX 00 r u/_C ar
SFX 00 ar eu/_C ar
SFX 00 ar en/_C ar
SFX 00 ar in/_C ar

# Model de conjugació: abalisar
SFX 01 Y 84
SFX 01 r r/_v_C_Y ar
SFX 01 r nt/_C ar
SFX 01 r t/_v_Y ar
SFX 01 r da/_Y ar
SFX 01 r ts/_Y ar
SFX 01 r des/_Y ar
SFX 01 ar o/_Z ar
SFX 01 ar e/_Z ar
SFX 01 isar ís/_Z ar
SFX 01 ar es/_Z ar
SFX 01 r 0/_Z ar
SFX 01 ar em/_Z ar
SFX 01 r m/_Z ar
SFX 01 ar eu/_Z ar
SFX 01 r u/_Z ar
SFX 01 ar en/_Z ar
SFX 01 r va/_Z ar
SFX 01 r ves/_Z ar
SFX 01 r va/_Z ar
SFX 01 ar àvem/_Z ar
SFX 01 ar àveu/_Z ar
SFX 01 r ven/_Z ar
SFX 01 ar í/_Z ar
SFX 01 r res/_Z ar
SFX 01 ar à/_Z ar
SFX 01 ar àrem/_Z ar
SFX 01 ar àreu/_Z ar
SFX 01 r ren/_Z ar
SFX 01 r ré/_Z ar
SFX 01 r ràs/_Z ar
SFX 01 r rà/_Z ar
SFX 01 r rem/_Z ar
SFX 01 r reu/_Z ar
SFX 01 r ran/_Z ar
SFX 01 r ria/_Z ar
SFX 01 r ries/_Z ar
SFX 01 r ria/_Z ar
SFX 01 r ríem/_Z ar
SFX 01 r ríeu/_Z ar
SFX 01 r rien/_Z ar
SFX 01 ar e/_Z ar
SFX 01 ar i/_Z ar
SFX 01 ar es/_Z ar
SFX 01 ar is/_Z ar
SFX 01 ar e/_Z ar
SFX 01 ar i/_Z ar
SFX 01 ar em/_Z ar
SFX 01 ar eu/_Z ar
SFX 01 ar en/_Z ar
SFX 01 ar in/_Z ar
SFX 01 ar és/_Z ar
SFX 01 r ra/_Z ar
SFX 01 ar às/_Z ar
SFX 01 ar essis/_Z ar
SFX 01 r res/_Z ar
SFX 01 r ssis/_Z ar
SFX 01 ar esses/_Z ar
SFX 01 r sses/_Z ar
SFX 01 ar és/_Z ar
SFX 01 r ra/_Z ar
SFX 01 ar às/_Z ar
SFX 01 ar éssim/_Z ar
SFX 01 ar àrem/_Z ar
SFX 01 ar àssim/_Z ar
SFX 01 ar éssem/_Z ar
SFX 01 ar àssem/_Z ar
SFX 01 ar éssiu/_Z ar
SFX 01 ar àreu/_Z ar
SFX 01 ar àssiu/_Z ar
SFX 01 ar ésseu/_Z ar
SFX 01 ar àsseu/_Z ar
SFX 01 ar essin/_Z ar
SFX 01 r ren/_Z ar
SFX 01 r ssin/_Z ar
SFX 01 ar essen/_Z ar
SFX 01 r ssen/_Z ar
SFX 01 r 0/_D ar
SFX 01 ar e/_D ar
SFX 01 ar i/_D ar
SFX 01 ar em/_C ar
SFX 01 r u/_C ar
SFX 01 ar eu/_C ar
SFX 01 ar en/_C ar
SFX 01 ar in/_C ar

# Model de conjugació: abatre
SFX 02 Y 70
SFX 02 e e/_v_D_Y re
SFX 02 re ent/_C re
SFX 02 re ut/_v_Y re
SFX 02 re uda/_Y re
SFX 02 re uts/_Y re
SFX 02 re udes/_Y re
SFX 02 re o/_Z re
SFX 02 re 0/_Z re
SFX 02 re s/_Z re
SFX 02 re 0/_Z re
SFX 02 re em/_Z re
SFX 02 re eu/_Z re
SFX 02 re en/_Z re
SFX 02 re ia/_Z re
SFX 02 re ies/_Z re
SFX 02 re ia/_Z re
SFX 02 re íem/_Z re
SFX 02 re íeu/_Z re
SFX 02 re ien/_Z re
SFX 02 re í/_Z re
SFX 02 re eres/_Z re
SFX 02 re é/_Z re
SFX 02 re érem/_Z re
SFX 02 re éreu/_Z re
SFX 02 re eren/_Z re
SFX 02 e é/_Z re
SFX 02 e às/_Z re
SFX 02 e à/_Z re
SFX 02 e em/_Z re
SFX 02 e eu/_Z re
SFX 02 e an/_Z re
SFX 02 e ia/_Z re
SFX 02 e ies/_Z re
SFX 02 e ia/_Z re
SFX 02 e íem/_Z re
SFX 02 e íeu/_Z re
SFX 02 e ien/_Z re
SFX 02 re a/_Z re
SFX 02 re i/_Z re
SFX 02 re es/_Z re
SFX 02 re is/_Z re
SFX 02 re a/_Z re
SFX 02 re i/_Z re
SFX 02 re em/_Z re
SFX 02 re eu/_Z re
SFX 02 re en/_Z re
SFX 02 re in/_Z re
SFX 02 re és/_Z re
SFX 02 re era/_Z re
SFX 02 re essis/_Z re
SFX 02 re eres/_Z re
SFX 02 re esses/_Z re
SFX 02 re és/_Z re
SFX 02 re era/_Z re
SFX 02 re éssim/_Z re
SFX 02 re érem/_Z re
SFX 02 re éssem/_Z re
SFX 02 re éssiu/_Z re
SFX 02 re éreu/_Z re
SFX 02 re ésseu/_Z re
SFX 02 re essin/_Z re
SFX 02 re eren/_Z re
SFX 02 re essen/_Z re
SFX 02 re 0/_C re
SFX 02 re a/_D re
SFX 02 re i/_D re
SFX 02 re em/_C re
SFX 02 re eu/_C re
SFX 02 re en/_C re
SFX 02 re in/_C re

# Model de conjugació: abominar
SFX 03 Y 84
SFX 03 r r/_v_C_Y ar
SFX 03 r nt/_C ar
SFX 03 r t/_v_Y ar
SFX 03 r da/_Y ar
SFX 03 r ts/_Y ar
SFX 03 r des/_Y ar
SFX 03 ar o/_Z ar
SFX 03 ar e/_Z ar
SFX 03 inar ín/_Z ar
SFX 03 ar es/_Z ar
SFX 03 r 0/_Z ar
SFX 03 ar em/_Z ar
SFX 03 r m/_Z ar
SFX 03 ar eu/_Z ar
SFX 03 r u/_Z ar
SFX 03 ar en/_Z ar
SFX 03 r va/_Z ar
SFX 03 r ves/_Z ar
SFX 03 r va/_Z ar
SFX 03 ar àvem/_Z ar
SFX 03 ar àveu/_Z ar
SFX 03 r ven/_Z ar
SFX 03 ar í/_Z ar
SFX 03 r res/_Z ar
SFX 03 ar à/_Z ar
SFX 03 ar àrem/_Z ar
SFX 03 ar àreu/_Z ar
SFX 03 r ren/_Z ar
SFX 03 r ré/_Z ar
SFX 03 r ràs/_Z ar
SFX 03 r rà/_Z ar
SFX 03 r rem/_Z ar
SFX 03 r reu/_Z ar
SFX 03 r ran/_Z ar
SFX 03 r ria/_Z ar
SFX 03 r ries/_Z ar
SFX 03 r ria/_Z ar
SFX 03 r ríem/_Z ar
SFX 03 r ríeu/_Z ar
SFX 03 r rien/_Z ar
SFX 03 ar e/_Z ar
SFX 03 ar i/_Z ar
SFX 03 ar es/_Z ar
SFX 03 ar is/_Z ar
SFX 03 ar e/_Z ar
SFX 03 ar i/_Z ar
SFX 03 ar em/_Z ar
SFX 03 ar eu/_Z ar
SFX 03 ar en/_Z ar
SFX 03 ar in/_Z ar
SFX 03 ar és/_Z ar
SFX 03 r ra/_Z ar
SFX 03 ar às/_Z ar
SFX 03 ar essis/_Z ar
SFX 03 r res/_Z ar
SFX 03 r ssis/_Z ar
SFX 03 ar esses/_Z ar
SFX 03 r sses/_Z ar
SFX 03 ar és/_Z ar
SFX 03 r ra/_Z ar
SFX 03 ar às/_Z ar
SFX 03 ar éssim/_Z ar
SFX 03 ar àrem/_Z ar
SFX 03 ar àssim/_Z ar
SFX 03 ar éssem/_Z ar
SFX 03 ar àssem/_Z ar
SFX 03 ar éssiu/_Z ar
SFX 03 ar àreu/_Z ar
SFX 03 ar àssiu/_Z ar
SFX 03 ar ésseu/_Z ar
SFX 03 ar àsseu/_Z ar
SFX 03 ar essin/_Z ar
SFX 03 r ren/_Z ar
SFX 03 r ssin/_Z ar
SFX 03 ar essen/_Z ar
SFX 03 r ssen/_Z ar
SFX 03 r 0/_D ar
SFX 03 ar e/_D ar
SFX 03 ar i/_D ar
SFX 03 ar em/_C ar
SFX 03 r u/_C ar
SFX 03 ar eu/_C ar
SFX 03 ar en/_C ar
SFX 03 ar in/_C ar

# Model de conjugació: abrusar
SFX 04 Y 84
SFX 04 r r/_v_C_Y ar
SFX 04 r nt/_C ar
SFX 04 r t/_v_Y ar
SFX 04 r da/_Y ar
SFX 04 r ts/_Y ar
SFX 04 r des/_Y ar
SFX 04 ar o/_Z ar
SFX 04 ar e/_Z ar
SFX 04 usar ús/_Z ar
SFX 04 ar es/_Z ar
SFX 04 r 0/_Z ar
SFX 04 ar em/_Z ar
SFX 04 r m/_Z ar
SFX 04 ar eu/_Z ar
SFX 04 r u/_Z ar
SFX 04 ar en/_Z ar
SFX 04 r va/_Z ar
SFX 04 r ves/_Z ar
SFX 04 r va/_Z ar
SFX 04 ar àvem/_Z ar
SFX 04 ar àveu/_Z ar
SFX 04 r ven/_Z ar
SFX 04 ar í/_Z ar
SFX 04 r res/_Z ar
SFX 04 ar à/_Z ar
SFX 04 ar àrem/_Z ar
SFX 04 ar àreu/_Z ar
SFX 04 r ren/_Z ar
SFX 04 r ré/_Z ar
SFX 04 r ràs/_Z ar
SFX 04 r rà/_Z ar
SFX 04 r rem/_Z ar
SFX 04 r reu/_Z ar
SFX 04 r ran/_Z ar
SFX 04 r ria/_Z ar
SFX 04 r ries/_Z ar
SFX 04 r ria/_Z ar
SFX 04 r ríem/_Z ar
SFX 04 r ríeu/_Z ar
SFX 04 r rien/_Z ar
SFX 04 ar e/_Z ar
SFX 04 ar i/_Z ar
SFX 04 ar es/_Z ar
SFX 04 ar is/_Z ar
SFX 04 ar e/_Z ar
SFX 04 ar i/_Z ar
SFX 04 ar em/_Z ar
SFX 04 ar eu/_Z ar
SFX 04 ar en/_Z ar
SFX 04 ar in/_Z ar
SFX 04 ar és/_Z ar
SFX 04 r ra/_Z ar
SFX 04 ar às/_Z ar
SFX 04 ar essis/_Z ar
SFX 04 r res/_Z ar
SFX 04 r ssis/_Z ar
SFX 04 ar esses/_Z ar
SFX 04 r sses/_Z ar
SFX 04 ar és/_Z ar
SFX 04 r ra/_Z ar
SFX 04 ar às/_Z ar
SFX 04 ar éssim/_Z ar
SFX 04 ar àrem/_Z ar
SFX 04 ar àssim/_Z ar
SFX 04 ar éssem/_Z ar
SFX 04 ar àssem/_Z ar
SFX 04 ar éssiu/_Z ar
SFX 04 ar àreu/_Z ar
SFX 04 ar àssiu/_Z ar
SFX 04 ar ésseu/_Z ar
SFX 04 ar àsseu/_Z ar
SFX 04 ar essin/_Z ar
SFX 04 r ren/_Z ar
SFX 04 r ssin/_Z ar
SFX 04 ar essen/_Z ar
SFX 04 r ssen/_Z ar
SFX 04 r 0/_D ar
SFX 04 ar e/_D ar
SFX 04 ar i/_D ar
SFX 04 ar em/_C ar
SFX 04 r u/_C ar
SFX 04 ar eu/_C ar
SFX 04 ar en/_C ar
SFX 04 ar in/_C ar

# Model de conjugació: absoldre
SFX 05 Y 69
SFX 05 e e/_v_D_Y re
SFX 05 dre ent/_C re
SFX 05 dre t/_v_Y re
SFX 05 dre ta/_Y re
SFX 05 dre ts/_Y re
SFX 05 dre tes/_Y re
SFX 05 dre c/_Z re
SFX 05 dre s/_Z re
SFX 05 dre 0/_Z re
SFX 05 dre em/_Z re
SFX 05 dre eu/_Z re
SFX 05 dre en/_Z re
SFX 05 dre ia/_Z re
SFX 05 dre ies/_Z re
SFX 05 dre ia/_Z re
SFX 05 dre íem/_Z re
SFX 05 dre íeu/_Z re
SFX 05 dre ien/_Z re
SFX 05 dre guí/_Z re
SFX 05 dre gueres/_Z re
SFX 05 dre gué/_Z re
SFX 05 dre guérem/_Z re
SFX 05 dre guéreu/_Z re
SFX 05 dre gueren/_Z re
SFX 05 e é/_Z re
SFX 05 e às/_Z re
SFX 05 e à/_Z re
SFX 05 e em/_Z re
SFX 05 e eu/_Z re
SFX 05 e an/_Z re
SFX 05 e ia/_Z re
SFX 05 e ies/_Z re
SFX 05 e ia/_Z re
SFX 05 e íem/_Z re
SFX 05 e íeu/_Z re
SFX 05 e ien/_Z re
SFX 05 dre ga/_Z re
SFX 05 dre gui/_Z re
SFX 05 dre gues/_Z re
SFX 05 dre guis/_Z re
SFX 05 dre ga/_Z re
SFX 05 dre gui/_Z re
SFX 05 dre guem/_Z re
SFX 05 dre gueu/_Z re
SFX 05 dre guen/_Z re
SFX 05 dre guin/_Z re
SFX 05 dre gués/_Z re
SFX 05 dre guera/_Z re
SFX 05 dre guessis/_Z re
SFX 05 dre gueres/_Z re
SFX 05 dre guesses/_Z re
SFX 05 dre gués/_Z re
SFX 05 dre guera/_Z re
SFX 05 dre guéssim/_Z re
SFX 05 dre guérem/_Z re
SFX 05 dre guéssem/_Z re
SFX 05 dre guéssiu/_Z re
SFX 05 dre guéreu/_Z re
SFX 05 dre guésseu/_Z re
SFX 05 dre guessin/_Z re
SFX 05 dre gueren/_Z re
SFX 05 dre guessen/_Z re
SFX 05 dre 0/_C re
SFX 05 dre ga/_D re
SFX 05 dre gui/_D re
SFX 05 dre guem/_C re
SFX 05 dre eu/_C re
SFX 05 dre guen/_C re
SFX 05 dre guin/_C re

# Model de conjugació: abstenir
SFX 06 Y 112
SFX 06 r r/_v_C_Y ir
SFX 06 enir indre/_v_D_Y ir
SFX 06 r nt/_C ir
SFX 06 enir ingut/_v_Y ir
SFX 06 ir gut/_v_Y ir
SFX 06 enir inguda/_Y ir
SFX 06 ir guda/_Y ir
SFX 06 enir inguts/_Y ir
SFX 06 ir guts/_Y ir
SFX 06 enir ingudes/_Y ir
SFX 06 ir gudes/_Y ir
SFX 06 enir inc/_Z ir
SFX 06 ir c/_Z ir
SFX 06 ir s/_Z ir
SFX 06 enir é/_Z ir
SFX 06 r m/_Z ir
SFX 06 r u/_Z ir
SFX 06 ir en/_Z ir
SFX 06 r a/_Z ir
SFX 06 r es/_Z ir
SFX 06 r a/_Z ir
SFX 06 ir íem/_Z ir
SFX 06 ir íeu/_Z ir
SFX 06 r en/_Z ir
SFX 06 enir inguí/_Z ir
SFX 06 ir guí/_Z ir
SFX 06 enir ingueres/_Z ir
SFX 06 ir gueres/_Z ir
SFX 06 enir ingué/_Z ir
SFX 06 ir gué/_Z ir
SFX 06 enir inguérem/_Z ir
SFX 06 ir guérem/_Z ir
SFX 06 enir inguéreu/_Z ir
SFX 06 ir guéreu/_Z ir
SFX 06 enir ingueren/_Z ir
SFX 06 ir gueren/_Z ir
SFX 06 enir indré/_Z ir
SFX 06 ir dré/_Z ir
SFX 06 enir indràs/_Z ir
SFX 06 ir dràs/_Z ir
SFX 06 enir indrà/_Z ir
SFX 06 ir drà/_Z ir
SFX 06 enir indrem/_Z ir
SFX 06 ir drem/_Z ir
SFX 06 enir indreu/_Z ir
SFX 06 ir dreu/_Z ir
SFX 06 enir indran/_Z ir
SFX 06 ir dran/_Z ir
SFX 06 enir indria/_Z ir
SFX 06 ir dria/_Z ir
SFX 06 enir indries/_Z ir
SFX 06 ir dries/_Z ir
SFX 06 enir indria/_Z ir
SFX 06 ir dria/_Z ir
SFX 06 enir indríem/_Z ir
SFX 06 ir dríem/_Z ir
SFX 06 enir indríeu/_Z ir
SFX 06 ir dríeu/_Z ir
SFX 06 enir indrien/_Z ir
SFX 06 ir drien/_Z ir
SFX 06 enir inga/_Z ir
SFX 06 ir gui/_Z ir
SFX 06 enir ingui/_Z ir
SFX 06 enir ingues/_Z ir
SFX 06 ir guis/_Z ir
SFX 06 enir inguis/_Z ir
SFX 06 enir inga/_Z ir
SFX 06 ir gui/_Z ir
SFX 06 enir ingui/_Z ir
SFX 06 enir inguem/_Z ir
SFX 06 ir guem/_Z ir
SFX 06 enir ingueu/_Z ir
SFX 06 ir gueu/_Z ir
SFX 06 enir inguen/_Z ir
SFX 06 ir guin/_Z ir
SFX 06 enir inguin/_Z ir
SFX 06 enir ingués/_Z ir
SFX 06 enir inguera/_Z ir
SFX 06 ir gués/_Z ir
SFX 06 enir inguessis/_Z ir
SFX 06 enir ingueres/_Z ir
SFX 06 enir inguesses/_Z ir
SFX 06 ir guessis/_Z ir
SFX 06 enir ingués/_Z ir
SFX 06 enir inguera/_Z ir
SFX 06 ir gués/_Z ir
SFX 06 enir inguéssim/_Z ir
SFX 06 enir inguérem/_Z ir
SFX 06 enir inguéssem/_Z ir
SFX 06 ir guéssim/_Z ir
SFX 06 enir inguéssiu/_Z ir
SFX 06 enir inguéreu/_Z ir
SFX 06 enir inguésseu/_Z ir
SFX 06 ir guéssiu/_Z ir
SFX 06 enir inguessin/_Z ir
SFX 06 enir ingueren/_Z ir
SFX 06 enir inguessen/_Z ir
SFX 06 ir guessin/_Z ir
SFX 06 enir ingues/_C ir
SFX 06 enir é/_C ir
SFX 06 enir én/_C ir
SFX 06 enir ín/_C ir
SFX 06 enir inga/_D ir
SFX 06 ir gui/_D ir
SFX 06 enir ingui/_D ir
SFX 06 enir inguem/_C ir
SFX 06 ir guem/_C ir
SFX 06 r u/_C ir
SFX 06 enir ingueu/_C ir
SFX 06 enir inguen/_C ir
SFX 06 ir guin/_C ir
SFX 06 enir inguin/_C ir

# Model de conjugació: abstreure
SFX 07 Y 96
SFX 07 eure aure/_v_D_Y re
SFX 07 e e/_v_D_Y re
SFX 07 eure aient/_C re
SFX 07 eure aent/_C re
SFX 07 ure t/_v_Y re
SFX 07 ure ta/_Y re
SFX 07 ure ts/_Y re
SFX 07 ure tes/_Y re
SFX 07 eure ac/_Z re
SFX 07 ure c/_Z re
SFX 07 eure aus/_Z re
SFX 07 re s/_Z re
SFX 07 eure au/_Z re
SFX 07 re 0/_Z re
SFX 07 eure aiem/_Z re
SFX 07 eure aem/_Z re
SFX 07 ure im/_Z re
SFX 07 eure aieu/_Z re
SFX 07 eure aeu/_Z re
SFX 07 ure is/_Z re
SFX 07 eure auen/_Z re
SFX 07 re en/_Z re
SFX 07 ure ia/_Z re
SFX 07 ure ies/_Z re
SFX 07 ure ia/_Z re
SFX 07 eure èiem/_Z re
SFX 07 eure éiem/_Z re
SFX 07 eure èieu/_Z re
SFX 07 eure éieu/_Z re
SFX 07 ure ien/_Z re
SFX 07 eure aguí/_Z re
SFX 07 eure agueres/_Z re
SFX 07 eure agué/_Z re
SFX 07 eure aguérem/_Z re
SFX 07 eure aguéreu/_Z re
SFX 07 eure agueren/_Z re
SFX 07 eure auré/_Z re
SFX 07 eure auràs/_Z re
SFX 07 eure aurà/_Z re
SFX 07 eure aurem/_Z re
SFX 07 eure aureu/_Z re
SFX 07 eure auran/_Z re
SFX 07 eure auria/_Z re
SFX 07 eure auries/_Z re
SFX 07 eure auria/_Z re
SFX 07 eure auríem/_Z re
SFX 07 eure auríeu/_Z re
SFX 07 eure aurien/_Z re
SFX 07 eure aga/_Z re
SFX 07 ure ga/_Z re
SFX 07 eure agui/_Z re
SFX 07 ure gui/_Z re
SFX 07 eure agues/_Z re
SFX 07 ure gues/_Z re
SFX 07 eure aguis/_Z re
SFX 07 ure guis/_Z re
SFX 07 eure aga/_Z re
SFX 07 ure ga/_Z re
SFX 07 eure agui/_Z re
SFX 07 ure gui/_Z re
SFX 07 eure aguem/_Z re
SFX 07 eure agueu/_Z re
SFX 07 eure aguen/_Z re
SFX 07 ure guen/_Z re
SFX 07 eure aguin/_Z re
SFX 07 ure guin/_Z re
SFX 07 eure agués/_Z re
SFX 07 eure aguera/_Z re
SFX 07 eure aguessis/_Z re
SFX 07 eure agueres/_Z re
SFX 07 eure aguesses/_Z re
SFX 07 eure agués/_Z re
SFX 07 eure aguera/_Z re
SFX 07 eure aguéssim/_Z re
SFX 07 eure aguérem/_Z re
SFX 07 eure aguéssem/_Z re
SFX 07 eure aguéssiu/_Z re
SFX 07 eure aguéreu/_Z re
SFX 07 eure aguésseu/_Z re
SFX 07 eure aguessin/_Z re
SFX 07 eure agueren/_Z re
SFX 07 eure aguessen/_Z re
SFX 07 eure au/_C re
SFX 07 re 0/_C re
SFX 07 eure aga/_D re
SFX 07 ure ga/_D re
SFX 07 eure agui/_D re
SFX 07 ure gui/_D re
SFX 07 eure aguem/_C re
SFX 07 eure aieu/_C re
SFX 07 eure aeu/_C re
SFX 07 ure is/_C re
SFX 07 eure aguen/_C re
SFX 07 ure guen/_C re
SFX 07 eure aguin/_C re
SFX 07 ure guin/_C re

# Model de conjugació: aburgesar
SFX 08 Y 84
SFX 08 r r/_v_C_Y ar
SFX 08 r nt/_C ar
SFX 08 r t/_v_Y ar
SFX 08 r da/_Y ar
SFX 08 r ts/_Y ar
SFX 08 r des/_Y ar
SFX 08 ar o/_Z ar
SFX 08 ar e/_Z ar
SFX 08 esar ès/_Z ar
SFX 08 ar es/_Z ar
SFX 08 r 0/_Z ar
SFX 08 ar em/_Z ar
SFX 08 r m/_Z ar
SFX 08 ar eu/_Z ar
SFX 08 r u/_Z ar
SFX 08 ar en/_Z ar
SFX 08 r va/_Z ar
SFX 08 r ves/_Z ar
SFX 08 r va/_Z ar
SFX 08 ar àvem/_Z ar
SFX 08 ar àveu/_Z ar
SFX 08 r ven/_Z ar
SFX 08 ar í/_Z ar
SFX 08 r res/_Z ar
SFX 08 ar à/_Z ar
SFX 08 ar àrem/_Z ar
SFX 08 ar àreu/_Z ar
SFX 08 r ren/_Z ar
SFX 08 r ré/_Z ar
SFX 08 r ràs/_Z ar
SFX 08 r rà/_Z ar
SFX 08 r rem/_Z ar
SFX 08 r reu/_Z ar
SFX 08 r ran/_Z ar
SFX 08 r ria/_Z ar
SFX 08 r ries/_Z ar
SFX 08 r ria/_Z ar
SFX 08 r ríem/_Z ar
SFX 08 r ríeu/_Z ar
SFX 08 r rien/_Z ar
SFX 08 ar e/_Z ar
SFX 08 ar i/_Z ar
SFX 08 ar es/_Z ar
SFX 08 ar is/_Z ar
SFX 08 ar e/_Z ar
SFX 08 ar i/_Z ar
SFX 08 ar em/_Z ar
SFX 08 ar eu/_Z ar
SFX 08 ar en/_Z ar
SFX 08 ar in/_Z ar
SFX 08 ar és/_Z ar
SFX 08 r ra/_Z ar
SFX 08 ar às/_Z ar
SFX 08 ar essis/_Z ar
SFX 08 r res/_Z ar
SFX 08 r ssis/_Z ar
SFX 08 ar esses/_Z ar
SFX 08 r sses/_Z ar
SFX 08 ar és/_Z ar
SFX 08 r ra/_Z ar
SFX 08 ar às/_Z ar
SFX 08 ar éssim/_Z ar
SFX 08 ar àrem/_Z ar
SFX 08 ar àssim/_Z ar
SFX 08 ar éssem/_Z ar
SFX 08 ar àssem/_Z ar
SFX 08 ar éssiu/_Z ar
SFX 08 ar àreu/_Z ar
SFX 08 ar àssiu/_Z ar
SFX 08 ar ésseu/_Z ar
SFX 08 ar àsseu/_Z ar
SFX 08 ar essin/_Z ar
SFX 08 r ren/_Z ar
SFX 08 r ssin/_Z ar
SFX 08 ar essen/_Z ar
SFX 08 r ssen/_Z ar
SFX 08 r 0/_D ar
SFX 08 ar e/_D ar
SFX 08 ar i/_D ar
SFX 08 ar em/_C ar
SFX 08 r u/_C ar
SFX 08 ar eu/_C ar
SFX 08 ar en/_C ar
SFX 08 ar in/_C ar

# Model de conjugació: acarnissar
SFX 09 Y 84
SFX 09 r r/_v_C_Y ar
SFX 09 r nt/_C ar
SFX 09 r t/_v_Y ar
SFX 09 r da/_Y ar
SFX 09 r ts/_Y ar
SFX 09 r des/_Y ar
SFX 09 ar o/_Z ar
SFX 09 ar e/_Z ar
SFX 09 issar ís/_Z ar
SFX 09 ar es/_Z ar
SFX 09 r 0/_Z ar
SFX 09 ar em/_Z ar
SFX 09 r m/_Z ar
SFX 09 ar eu/_Z ar
SFX 09 r u/_Z ar
SFX 09 ar en/_Z ar
SFX 09 r va/_Z ar
SFX 09 r ves/_Z ar
SFX 09 r va/_Z ar
SFX 09 ar àvem/_Z ar
SFX 09 ar àveu/_Z ar
SFX 09 r ven/_Z ar
SFX 09 ar í/_Z ar
SFX 09 r res/_Z ar
SFX 09 ar à/_Z ar
SFX 09 ar àrem/_Z ar
SFX 09 ar àreu/_Z ar
SFX 09 r ren/_Z ar
SFX 09 r ré/_Z ar
SFX 09 r ràs/_Z ar
SFX 09 r rà/_Z ar
SFX 09 r rem/_Z ar
SFX 09 r reu/_Z ar
SFX 09 r ran/_Z ar
SFX 09 r ria/_Z ar
SFX 09 r ries/_Z ar
SFX 09 r ria/_Z ar
SFX 09 r ríem/_Z ar
SFX 09 r ríeu/_Z ar
SFX 09 r rien/_Z ar
SFX 09 ar e/_Z ar
SFX 09 ar i/_Z ar
SFX 09 ar es/_Z ar
SFX 09 ar is/_Z ar
SFX 09 ar e/_Z ar
SFX 09 ar i/_Z ar
SFX 09 ar em/_Z ar
SFX 09 ar eu/_Z ar
SFX 09 ar en/_Z ar
SFX 09 ar in/_Z ar
SFX 09 ar és/_Z ar
SFX 09 r ra/_Z ar
SFX 09 ar às/_Z ar
SFX 09 ar essis/_Z ar
SFX 09 r res/_Z ar
SFX 09 r ssis/_Z ar
SFX 09 ar esses/_Z ar
SFX 09 r sses/_Z ar
SFX 09 ar és/_Z ar
SFX 09 r ra/_Z ar
SFX 09 ar às/_Z ar
SFX 09 ar éssim/_Z ar
SFX 09 ar àrem/_Z ar
SFX 09 ar àssim/_Z ar
SFX 09 ar éssem/_Z ar
SFX 09 ar àssem/_Z ar
SFX 09 ar éssiu/_Z ar
SFX 09 ar àreu/_Z ar
SFX 09 ar àssiu/_Z ar
SFX 09 ar ésseu/_Z ar
SFX 09 ar àsseu/_Z ar
SFX 09 ar essin/_Z ar
SFX 09 r ren/_Z ar
SFX 09 r ssin/_Z ar
SFX 09 ar essen/_Z ar
SFX 09 r ssen/_Z ar
SFX 09 r 0/_D ar
SFX 09 ar e/_D ar
SFX 09 ar i/_D ar
SFX 09 ar em/_C ar
SFX 09 r u/_C ar
SFX 09 ar eu/_C ar
SFX 09 ar en/_C ar
SFX 09 ar in/_C ar

# Model de conjugació: acollir
SFX 0A Y 70
SFX 0A r r/_v_C_Y ir
SFX 0A r nt/_C ir
SFX 0A r t/_v_Y ir
SFX 0A r da/_Y ir
SFX 0A r ts/_Y ir
SFX 0A r des/_Y ir
SFX 0A ollir ullo/_Z ir
SFX 0A ollir ull/_Z ir
SFX 0A ollir ulls/_Z ir
SFX 0A ollir ull/_Z ir
SFX 0A r m/_Z ir
SFX 0A r u/_Z ir
SFX 0A ollir ullen/_Z ir
SFX 0A r a/_Z ir
SFX 0A r es/_Z ir
SFX 0A r a/_Z ir
SFX 0A ir íem/_Z ir
SFX 0A ir íeu/_Z ir
SFX 0A r en/_Z ir
SFX 0A ir í/_Z ir
SFX 0A r res/_Z ir
SFX 0A ir í/_Z ir
SFX 0A ir írem/_Z ir
SFX 0A ir íreu/_Z ir
SFX 0A r ren/_Z ir
SFX 0A r ré/_Z ir
SFX 0A r ràs/_Z ir
SFX 0A r rà/_Z ir
SFX 0A r rem/_Z ir
SFX 0A r reu/_Z ir
SFX 0A r ran/_Z ir
SFX 0A r ria/_Z ir
SFX 0A r ries/_Z ir
SFX 0A r ria/_Z ir
SFX 0A r ríem/_Z ir
SFX 0A r ríeu/_Z ir
SFX 0A r rien/_Z ir
SFX 0A ollir ulla/_Z ir
SFX 0A ollir ulli/_Z ir
SFX 0A ollir ulles/_Z ir
SFX 0A ollir ullis/_Z ir
SFX 0A ollir ulla/_Z ir
SFX 0A ollir ulli/_Z ir
SFX 0A r m/_Z ir
SFX 0A r u/_Z ir
SFX 0A ollir ullen/_Z ir
SFX 0A ollir ullin/_Z ir
SFX 0A ir ís/_Z ir
SFX 0A r ra/_Z ir
SFX 0A r ssis/_Z ir
SFX 0A r res/_Z ir
SFX 0A r sses/_Z ir
SFX 0A ir ís/_Z ir
SFX 0A r ra/_Z ir
SFX 0A ir íssim/_Z ir
SFX 0A ir írem/_Z ir
SFX 0A ir íssem/_Z ir
SFX 0A ir íssiu/_Z ir
SFX 0A ir íreu/_Z ir
SFX 0A ir ísseu/_Z ir
SFX 0A r ssin/_Z ir
SFX 0A r ren/_Z ir
SFX 0A r ssen/_Z ir
SFX 0A ollir ull/_C ir
SFX 0A ollir ulla/_D ir
SFX 0A ollir ulli/_D ir
SFX 0A r m/_C ir
SFX 0A r u/_C ir
SFX 0A ollir ullen/_C ir
SFX 0A ollir ullin/_C ir

# Model de conjugació: acomplir
SFX 0B Y 94
SFX 0B r r/_v_C_Y ir
SFX 0B r nt/_C ir
SFX 0B ir ert/_v_Y ir
SFX 0B r t/_v_Y ir
SFX 0B ir erta/_Y ir
SFX 0B r da/_Y ir
SFX 0B ir erts/_Y ir
SFX 0B r ts/_Y ir
SFX 0B ir ertes/_Y ir
SFX 0B r des/_Y ir
SFX 0B ir eixo/_Z ir
SFX 0B r sc/_Z ir
SFX 0B ir esc/_Z ir
SFX 0B ir eixes/_Z ir
SFX 0B r xes/_Z ir
SFX 0B ir eix/_Z ir
SFX 0B r x/_Z ir
SFX 0B r m/_Z ir
SFX 0B r u/_Z ir
SFX 0B ir eixen/_Z ir
SFX 0B r xen/_Z ir
SFX 0B r a/_Z ir
SFX 0B r es/_Z ir
SFX 0B r a/_Z ir
SFX 0B ir íem/_Z ir
SFX 0B ir íeu/_Z ir
SFX 0B r en/_Z ir
SFX 0B ir í/_Z ir
SFX 0B r res/_Z ir
SFX 0B ir í/_Z ir
SFX 0B ir írem/_Z ir
SFX 0B ir íreu/_Z ir
SFX 0B r ren/_Z ir
SFX 0B r ré/_Z ir
SFX 0B r ràs/_Z ir
SFX 0B r rà/_Z ir
SFX 0B r rem/_Z ir
SFX 0B r reu/_Z ir
SFX 0B r ran/_Z ir
SFX 0B r ria/_Z ir
SFX 0B r ries/_Z ir
SFX 0B r ria/_Z ir
SFX 0B r ríem/_Z ir
SFX 0B r ríeu/_Z ir
SFX 0B r rien/_Z ir
SFX 0B ir esca/_Z ir
SFX 0B r sca/_Z ir
SFX 0B ir esqui/_Z ir
SFX 0B ir eixi/_Z ir
SFX 0B ir esques/_Z ir
SFX 0B r sques/_Z ir
SFX 0B ir esquis/_Z ir
SFX 0B ir eixis/_Z ir
SFX 0B ir esca/_Z ir
SFX 0B r sca/_Z ir
SFX 0B ir esqui/_Z ir
SFX 0B ir eixi/_Z ir
SFX 0B r m/_Z ir
SFX 0B r guem/_Z ir
SFX 0B r u/_Z ir
SFX 0B r gueu/_Z ir
SFX 0B ir esquen/_Z ir
SFX 0B r squen/_Z ir
SFX 0B ir esquin/_Z ir
SFX 0B ir eixin/_Z ir
SFX 0B ir ís/_Z ir
SFX 0B r ra/_Z ir
SFX 0B r ssis/_Z ir
SFX 0B r res/_Z ir
SFX 0B r sses/_Z ir
SFX 0B ir ís/_Z ir
SFX 0B r ra/_Z ir
SFX 0B ir íssim/_Z ir
SFX 0B ir írem/_Z ir
SFX 0B ir íssem/_Z ir
SFX 0B ir íssiu/_Z ir
SFX 0B ir íreu/_Z ir
SFX 0B ir ísseu/_Z ir
SFX 0B r ssin/_Z ir
SFX 0B r ren/_Z ir
SFX 0B r ssen/_Z ir
SFX 0B ir eix/_C ir
SFX 0B r x/_C ir
SFX 0B ir esca/_D ir
SFX 0B r sca/_D ir
SFX 0B ir esqui/_D ir
SFX 0B ir eixi/_D ir
SFX 0B r m/_C ir
SFX 0B r guem/_C ir
SFX 0B r u/_C ir
SFX 0B ir esquen/_C ir
SFX 0B r squen/_C ir
SFX 0B ir esquin/_C ir
SFX 0B ir eixin/_C ir

# Model de conjugació: acréixer
SFX 0C Y 91
SFX 0C r r/_v_C_Y er
SFX 0C éixer eixent/_C er
SFX 0C éixer escut/_v_Y er
SFX 0C éixer escuda/_Y er
SFX 0C éixer escuts/_Y er
SFX 0C éixer escudes/_Y er
SFX 0C éixer eixo/_Z er
SFX 0C éixer esc/_Z er
SFX 0C éixer eixes/_Z er
SFX 0C éixer eix/_Z er
SFX 0C éixer eixem/_Z er
SFX 0C éixer eixeu/_Z er
SFX 0C éixer eixen/_Z er
SFX 0C éixer eixia/_Z er
SFX 0C éixer eixies/_Z er
SFX 0C éixer eixia/_Z er
SFX 0C éixer eixíem/_Z er
SFX 0C éixer eixíeu/_Z er
SFX 0C éixer eixien/_Z er
SFX 0C éixer eixí/_Z er
SFX 0C éixer esquí/_Z er
SFX 0C éixer eixeres/_Z er
SFX 0C éixer esqueres/_Z er
SFX 0C éixer eixé/_Z er
SFX 0C éixer esqué/_Z er
SFX 0C éixer eixérem/_Z er
SFX 0C éixer esquérem/_Z er
SFX 0C éixer eixéreu/_Z er
SFX 0C éixer esquéreu/_Z er
SFX 0C éixer eixeren/_Z er
SFX 0C éixer esqueren/_Z er
SFX 0C éixer eixeré/_Z er
SFX 0C éixer eixeràs/_Z er
SFX 0C éixer eixerà/_Z er
SFX 0C éixer eixerem/_Z er
SFX 0C éixer eixereu/_Z er
SFX 0C éixer eixeran/_Z er
SFX 0C éixer eixeria/_Z er
SFX 0C éixer eixeries/_Z er
SFX 0C éixer eixeria/_Z er
SFX 0C éixer eixeríem/_Z er
SFX 0C éixer eixeríeu/_Z er
SFX 0C éixer eixerien/_Z er
SFX 0C éixer esca/_Z er
SFX 0C éixer esqui/_Z er
SFX 0C éixer eixi/_Z er
SFX 0C éixer esques/_Z er
SFX 0C éixer esquis/_Z er
SFX 0C éixer eixis/_Z er
SFX 0C éixer esca/_Z er
SFX 0C éixer esqui/_Z er
SFX 0C éixer eixi/_Z er
SFX 0C éixer eixem/_Z er
SFX 0C éixer esquem/_Z er
SFX 0C éixer eixeu/_Z er
SFX 0C éixer esqueu/_Z er
SFX 0C éixer esquen/_Z er
SFX 0C éixer esquin/_Z er
SFX 0C éixer eixin/_Z er
SFX 0C éixer eixés/_Z er
SFX 0C éixer esqués/_Z er
SFX 0C éixer esquera/_Z er
SFX 0C éixer eixessis/_Z er
SFX 0C éixer esquessis/_Z er
SFX 0C éixer esqueres/_Z er
SFX 0C éixer esquesses/_Z er
SFX 0C éixer eixés/_Z er
SFX 0C éixer esqués/_Z er
SFX 0C éixer esquera/_Z er
SFX 0C éixer eixéssim/_Z er
SFX 0C éixer esquéssim/_Z er
SFX 0C éixer esquérem/_Z er
SFX 0C éixer esquéssem/_Z er
SFX 0C éixer eixéssiu/_Z er
SFX 0C éixer esquéssiu/_Z er
SFX 0C éixer esquéreu/_Z er
SFX 0C éixer esquésseu/_Z er
SFX 0C éixer eixessin/_Z er
SFX 0C éixer esquessin/_Z er
SFX 0C éixer esqueren/_Z er
SFX 0C éixer esquessen/_Z er
SFX 0C éixer eix/_C er
SFX 0C éixer esca/_D er
SFX 0C éixer esqui/_D er
SFX 0C éixer eixi/_D er
SFX 0C éixer eixem/_C er
SFX 0C éixer esquem/_C er
SFX 0C éixer eixeu/_C er
SFX 0C éixer esquen/_C er
SFX 0C éixer esquin/_C er
SFX 0C éixer eixin/_C er

# Model de conjugació: acudir
SFX 0D Y 108
SFX 0D r r/_v_C_Y ir
SFX 0D r nt/_C ir
SFX 0D r t/_v_Y ir
SFX 0D r da/_Y ir
SFX 0D r ts/_Y ir
SFX 0D r des/_Y ir
SFX 0D ir eixo/_Z ir
SFX 0D ir o/_Z ir
SFX 0D r sc/_Z ir
SFX 0D ir esc/_Z ir
SFX 0D dir t/_Z ir
SFX 0D ir eixes/_Z ir
SFX 0D dir ts/_Z ir
SFX 0D r xes/_Z ir
SFX 0D ir eix/_Z ir
SFX 0D dir t/_Z ir
SFX 0D r x/_Z ir
SFX 0D r m/_Z ir
SFX 0D r u/_Z ir
SFX 0D ir eixen/_Z ir
SFX 0D ir en/_Z ir
SFX 0D r xen/_Z ir
SFX 0D r a/_Z ir
SFX 0D r es/_Z ir
SFX 0D r a/_Z ir
SFX 0D ir íem/_Z ir
SFX 0D ir íeu/_Z ir
SFX 0D r en/_Z ir
SFX 0D ir í/_Z ir
SFX 0D r res/_Z ir
SFX 0D ir í/_Z ir
SFX 0D ir írem/_Z ir
SFX 0D ir íreu/_Z ir
SFX 0D r ren/_Z ir
SFX 0D r ré/_Z ir
SFX 0D r ràs/_Z ir
SFX 0D r rà/_Z ir
SFX 0D r rem/_Z ir
SFX 0D r reu/_Z ir
SFX 0D r ran/_Z ir
SFX 0D r ria/_Z ir
SFX 0D r ries/_Z ir
SFX 0D r ria/_Z ir
SFX 0D r ríem/_Z ir
SFX 0D r ríeu/_Z ir
SFX 0D r rien/_Z ir
SFX 0D ir a/_Z ir
SFX 0D ir esca/_Z ir
SFX 0D r sca/_Z ir
SFX 0D ir esqui/_Z ir
SFX 0D ir eixi/_Z ir
SFX 0D r 0/_Z ir
SFX 0D ir es/_Z ir
SFX 0D ir esques/_Z ir
SFX 0D r sques/_Z ir
SFX 0D ir esquis/_Z ir
SFX 0D ir eixis/_Z ir
SFX 0D r s/_Z ir
SFX 0D ir a/_Z ir
SFX 0D ir esca/_Z ir
SFX 0D r sca/_Z ir
SFX 0D ir esqui/_Z ir
SFX 0D ir eixi/_Z ir
SFX 0D r 0/_Z ir
SFX 0D r m/_Z ir
SFX 0D r guem/_Z ir
SFX 0D r u/_Z ir
SFX 0D r gueu/_Z ir
SFX 0D ir en/_Z ir
SFX 0D ir esquen/_Z ir
SFX 0D r squen/_Z ir
SFX 0D ir esquin/_Z ir
SFX 0D ir eixin/_Z ir
SFX 0D r n/_Z ir
SFX 0D ir ís/_Z ir
SFX 0D r ra/_Z ir
SFX 0D r ssis/_Z ir
SFX 0D r res/_Z ir
SFX 0D r sses/_Z ir
SFX 0D ir ís/_Z ir
SFX 0D r ra/_Z ir
SFX 0D ir íssim/_Z ir
SFX 0D ir írem/_Z ir
SFX 0D ir íssem/_Z ir
SFX 0D ir íssiu/_Z ir
SFX 0D ir íreu/_Z ir
SFX 0D ir ísseu/_Z ir
SFX 0D r ssin/_Z ir
SFX 0D r ren/_Z ir
SFX 0D r ssen/_Z ir
SFX 0D ir eix/_C ir
SFX 0D dir t/_C ir
SFX 0D r x/_C ir
SFX 0D ir a/_D ir
SFX 0D ir esca/_D ir
SFX 0D r sca/_D ir
SFX 0D ir esqui/_D ir
SFX 0D ir eixi/_D ir
SFX 0D r 0/_D ir
SFX 0D r m/_C ir
SFX 0D r guem/_C ir
SFX 0D r u/_C ir
SFX 0D ir en/_C ir
SFX 0D ir esquen/_C ir
SFX 0D r squen/_C ir
SFX 0D ir esquin/_C ir
SFX 0D ir eixin/_C ir
SFX 0D r n/_C ir

# Model de conjugació: acórrer
SFX 0E Y 77
SFX 0E r r/_v_C_Y er
SFX 0E órrer orrent/_C er
SFX 0E órrer orregut/_v_Y er
SFX 0E órrer orreguda/_Y er
SFX 0E órrer orreguts/_Y er
SFX 0E órrer orregudes/_Y er
SFX 0E órrer orro/_Z er
SFX 0E r c/_Z er
SFX 0E órrer orr/_Z er
SFX 0E órrer orres/_Z er
SFX 0E órrer orrs/_Z er
SFX 0E órrer orre/_Z er
SFX 0E órrer orr/_Z er
SFX 0E órrer orrem/_Z er
SFX 0E órrer orreu/_Z er
SFX 0E órrer orren/_Z er
SFX 0E órrer orria/_Z er
SFX 0E órrer orries/_Z er
SFX 0E órrer orria/_Z er
SFX 0E órrer orríem/_Z er
SFX 0E órrer orríeu/_Z er
SFX 0E órrer orrien/_Z er
SFX 0E órrer orreguí/_Z er
SFX 0E órrer orregueres/_Z er
SFX 0E órrer orregué/_Z er
SFX 0E órrer orreguérem/_Z er
SFX 0E órrer orreguéreu/_Z er
SFX 0E órrer orregueren/_Z er
SFX 0E órrer orreré/_Z er
SFX 0E órrer orreràs/_Z er
SFX 0E órrer orrerà/_Z er
SFX 0E órrer orrerem/_Z er
SFX 0E órrer orrereu/_Z er
SFX 0E órrer orreran/_Z er
SFX 0E órrer orreria/_Z er
SFX 0E órrer orreries/_Z er
SFX 0E órrer orreria/_Z er
SFX 0E órrer orreríem/_Z er
SFX 0E órrer orreríeu/_Z er
SFX 0E órrer orrerien/_Z er
SFX 0E r ga/_Z er
SFX 0E órrer orri/_Z er
SFX 0E r gues/_Z er
SFX 0E órrer orris/_Z er
SFX 0E r ga/_Z er
SFX 0E órrer orri/_Z er
SFX 0E órrer orreguem/_Z er
SFX 0E órrer orrem/_Z er
SFX 0E órrer orregueu/_Z er
SFX 0E órrer orreu/_Z er
SFX 0E r guen/_Z er
SFX 0E órrer orrin/_Z er
SFX 0E órrer orregués/_Z er
SFX 0E órrer orreguera/_Z er
SFX 0E órrer orreguessis/_Z er
SFX 0E órrer orregueres/_Z er
SFX 0E órrer orreguesses/_Z er
SFX 0E órrer orregués/_Z er
SFX 0E órrer orreguera/_Z er
SFX 0E órrer orreguéssim/_Z er
SFX 0E órrer orreguérem/_Z er
SFX 0E órrer orreguéssem/_Z er
SFX 0E órrer orreguéssiu/_Z er
SFX 0E órrer orreguéreu/_Z er
SFX 0E órrer orreguésseu/_Z er
SFX 0E órrer orreguessin/_Z er
SFX 0E órrer orregueren/_Z er
SFX 0E órrer orreguessen/_Z er
SFX 0E órrer orre/_D er
SFX 0E órrer orr/_C er
SFX 0E r ga/_D er
SFX 0E órrer orri/_D er
SFX 0E órrer orreguem/_C er
SFX 0E órrer orrem/_C er
SFX 0E órrer orreu/_C er
SFX 0E r guen/_C er
SFX 0E órrer orrin/_C er

# Model de conjugació: adequar
SFX 0F Y 83
SFX 0F r r/_v_C_Y ar
SFX 0F r nt/_C ar
SFX 0F r t/_v_Y ar
SFX 0F r da/_Y ar
SFX 0F r ts/_Y ar
SFX 0F r des/_Y ar
SFX 0F uar üe/_Z ar
SFX 0F ar o/_Z ar
SFX 0F uar ües/_Z ar
SFX 0F r 0/_Z ar
SFX 0F uar üem/_Z ar
SFX 0F r m/_Z ar
SFX 0F uar üeu/_Z ar
SFX 0F r u/_Z ar
SFX 0F uar üen/_Z ar
SFX 0F r va/_Z ar
SFX 0F r ves/_Z ar
SFX 0F r va/_Z ar
SFX 0F ar àvem/_Z ar
SFX 0F ar àveu/_Z ar
SFX 0F r ven/_Z ar
SFX 0F uar üí/_Z ar
SFX 0F r res/_Z ar
SFX 0F ar à/_Z ar
SFX 0F ar àrem/_Z ar
SFX 0F ar àreu/_Z ar
SFX 0F r ren/_Z ar
SFX 0F r ré/_Z ar
SFX 0F r ràs/_Z ar
SFX 0F r rà/_Z ar
SFX 0F r rem/_Z ar
SFX 0F r reu/_Z ar
SFX 0F r ran/_Z ar
SFX 0F r ria/_Z ar
SFX 0F r ries/_Z ar
SFX 0F r ria/_Z ar
SFX 0F r ríem/_Z ar
SFX 0F r ríeu/_Z ar
SFX 0F r rien/_Z ar
SFX 0F uar üe/_Z ar
SFX 0F uar üi/_Z ar
SFX 0F uar ües/_Z ar
SFX 0F uar üis/_Z ar
SFX 0F uar üe/_Z ar
SFX 0F uar üi/_Z ar
SFX 0F uar üem/_Z ar
SFX 0F uar üeu/_Z ar
SFX 0F uar üen/_Z ar
SFX 0F uar üin/_Z ar
SFX 0F uar üés/_Z ar
SFX 0F r ra/_Z ar
SFX 0F ar às/_Z ar
SFX 0F uar üessis/_Z ar
SFX 0F r res/_Z ar
SFX 0F r ssis/_Z ar
SFX 0F uar üesses/_Z ar
SFX 0F r sses/_Z ar
SFX 0F uar üés/_Z ar
SFX 0F r ra/_Z ar
SFX 0F ar às/_Z ar
SFX 0F uar üéssim/_Z ar
SFX 0F ar àrem/_Z ar
SFX 0F ar àssim/_Z ar
SFX 0F uar üéssem/_Z ar
SFX 0F ar àssem/_Z ar
SFX 0F uar üéssiu/_Z ar
SFX 0F ar àreu/_Z ar
SFX 0F ar àssiu/_Z ar
SFX 0F uar üésseu/_Z ar
SFX 0F ar àsseu/_Z ar
SFX 0F uar üessin/_Z ar
SFX 0F r ren/_Z ar
SFX 0F r ssin/_Z ar
SFX 0F uar üessen/_Z ar
SFX 0F r ssen/_Z ar
SFX 0F r 0/_D ar
SFX 0F uar üe/_D ar
SFX 0F uar üi/_D ar
SFX 0F uar üem/_C ar
SFX 0F r u/_C ar
SFX 0F uar üeu/_C ar
SFX 0F uar üen/_C ar
SFX 0F uar üin/_C ar

# Model de conjugació: admetre
SFX 10 Y 71
SFX 10 e e/_v_D_Y re
SFX 10 re ent/_C re
SFX 10 etre ès/_v_Y re
SFX 10 etre és/_v_Y re
SFX 10 tre sa/_Y re
SFX 10 tre sos/_Y re
SFX 10 tre ses/_Y re
SFX 10 re o/_Z re
SFX 10 re 0/_Z re
SFX 10 re s/_Z re
SFX 10 re 0/_Z re
SFX 10 re em/_Z re
SFX 10 re eu/_Z re
SFX 10 re en/_Z re
SFX 10 re ia/_Z re
SFX 10 re ies/_Z re
SFX 10 re ia/_Z re
SFX 10 re íem/_Z re
SFX 10 re íeu/_Z re
SFX 10 re ien/_Z re
SFX 10 re í/_Z re
SFX 10 re eres/_Z re
SFX 10 re é/_Z re
SFX 10 re érem/_Z re
SFX 10 re éreu/_Z re
SFX 10 re eren/_Z re
SFX 10 e é/_Z re
SFX 10 e às/_Z re
SFX 10 e à/_Z re
SFX 10 e em/_Z re
SFX 10 e eu/_Z re
SFX 10 e an/_Z re
SFX 10 e ia/_Z re
SFX 10 e ies/_Z re
SFX 10 e ia/_Z re
SFX 10 e íem/_Z re
SFX 10 e íeu/_Z re
SFX 10 e ien/_Z re
SFX 10 re a/_Z re
SFX 10 re i/_Z re
SFX 10 re es/_Z re
SFX 10 re is/_Z re
SFX 10 re a/_Z re
SFX 10 re i/_Z re
SFX 10 re em/_Z re
SFX 10 re eu/_Z re
SFX 10 re en/_Z re
SFX 10 re in/_Z re
SFX 10 re és/_Z re
SFX 10 re era/_Z re
SFX 10 re essis/_Z re
SFX 10 re eres/_Z re
SFX 10 re esses/_Z re
SFX 10 re és/_Z re
SFX 10 re era/_Z re
SFX 10 re éssim/_Z re
SFX 10 re érem/_Z re
SFX 10 re éssem/_Z re
SFX 10 re éssiu/_Z re
SFX 10 re éreu/_Z re
SFX 10 re ésseu/_Z re
SFX 10 re essin/_Z re
SFX 10 re eren/_Z re
SFX 10 re essen/_Z re
SFX 10 re 0/_C re
SFX 10 re a/_D re
SFX 10 re i/_D re
SFX 10 re em/_C re
SFX 10 re eu/_C re
SFX 10 re en/_C re
SFX 10 re in/_C re

# Model de conjugació: adobassar
SFX 11 Y 84
SFX 11 r r/_v_C_Y ar
SFX 11 r nt/_C ar
SFX 11 r t/_v_Y ar
SFX 11 r da/_Y ar
SFX 11 r ts/_Y ar
SFX 11 r des/_Y ar
SFX 11 ar o/_Z ar
SFX 11 ar e/_Z ar
SFX 11 assar às/_Z ar
SFX 11 ar es/_Z ar
SFX 11 r 0/_Z ar
SFX 11 ar em/_Z ar
SFX 11 r m/_Z ar
SFX 11 ar eu/_Z ar
SFX 11 r u/_Z ar
SFX 11 ar en/_Z ar
SFX 11 r va/_Z ar
SFX 11 r ves/_Z ar
SFX 11 r va/_Z ar
SFX 11 ar àvem/_Z ar
SFX 11 ar àveu/_Z ar
SFX 11 r ven/_Z ar
SFX 11 ar í/_Z ar
SFX 11 r res/_Z ar
SFX 11 ar à/_Z ar
SFX 11 ar àrem/_Z ar
SFX 11 ar àreu/_Z ar
SFX 11 r ren/_Z ar
SFX 11 r ré/_Z ar
SFX 11 r ràs/_Z ar
SFX 11 r rà/_Z ar
SFX 11 r rem/_Z ar
SFX 11 r reu/_Z ar
SFX 11 r ran/_Z ar
SFX 11 r ria/_Z ar
SFX 11 r ries/_Z ar
SFX 11 r ria/_Z ar
SFX 11 r ríem/_Z ar
SFX 11 r ríeu/_Z ar
SFX 11 r rien/_Z ar
SFX 11 ar e/_Z ar
SFX 11 ar i/_Z ar
SFX 11 ar es/_Z ar
SFX 11 ar is/_Z ar
SFX 11 ar e/_Z ar
SFX 11 ar i/_Z ar
SFX 11 ar em/_Z ar
SFX 11 ar eu/_Z ar
SFX 11 ar en/_Z ar
SFX 11 ar in/_Z ar
SFX 11 ar és/_Z ar
SFX 11 r ra/_Z ar
SFX 11 ar às/_Z ar
SFX 11 ar essis/_Z ar
SFX 11 r res/_Z ar
SFX 11 r ssis/_Z ar
SFX 11 ar esses/_Z ar
SFX 11 r sses/_Z ar
SFX 11 ar és/_Z ar
SFX 11 r ra/_Z ar
SFX 11 ar às/_Z ar
SFX 11 ar éssim/_Z ar
SFX 11 ar àrem/_Z ar
SFX 11 ar àssim/_Z ar
SFX 11 ar éssem/_Z ar
SFX 11 ar àssem/_Z ar
SFX 11 ar éssiu/_Z ar
SFX 11 ar àreu/_Z ar
SFX 11 ar àssiu/_Z ar
SFX 11 ar ésseu/_Z ar
SFX 11 ar àsseu/_Z ar
SFX 11 ar essin/_Z ar
SFX 11 r ren/_Z ar
SFX 11 r ssin/_Z ar
SFX 11 ar essen/_Z ar
SFX 11 r ssen/_Z ar
SFX 11 r 0/_D ar
SFX 11 ar e/_D ar
SFX 11 ar i/_D ar
SFX 11 ar em/_C ar
SFX 11 r u/_C ar
SFX 11 ar eu/_C ar
SFX 11 ar en/_C ar
SFX 11 ar in/_C ar

# Model de conjugació: adossar
SFX 12 Y 84
SFX 12 r r/_v_C_Y ar
SFX 12 r nt/_C ar
SFX 12 r t/_v_Y ar
SFX 12 r da/_Y ar
SFX 12 r ts/_Y ar
SFX 12 r des/_Y ar
SFX 12 ar o/_Z ar
SFX 12 ar e/_Z ar
SFX 12 ossar òs/_Z ar
SFX 12 ar es/_Z ar
SFX 12 r 0/_Z ar
SFX 12 ar em/_Z ar
SFX 12 r m/_Z ar
SFX 12 ar eu/_Z ar
SFX 12 r u/_Z ar
SFX 12 ar en/_Z ar
SFX 12 r va/_Z ar
SFX 12 r ves/_Z ar
SFX 12 r va/_Z ar
SFX 12 ar àvem/_Z ar
SFX 12 ar àveu/_Z ar
SFX 12 r ven/_Z ar
SFX 12 ar í/_Z ar
SFX 12 r res/_Z ar
SFX 12 ar à/_Z ar
SFX 12 ar àrem/_Z ar
SFX 12 ar àreu/_Z ar
SFX 12 r ren/_Z ar
SFX 12 r ré/_Z ar
SFX 12 r ràs/_Z ar
SFX 12 r rà/_Z ar
SFX 12 r rem/_Z ar
SFX 12 r reu/_Z ar
SFX 12 r ran/_Z ar
SFX 12 r ria/_Z ar
SFX 12 r ries/_Z ar
SFX 12 r ria/_Z ar
SFX 12 r ríem/_Z ar
SFX 12 r ríeu/_Z ar
SFX 12 r rien/_Z ar
SFX 12 ar e/_Z ar
SFX 12 ar i/_Z ar
SFX 12 ar es/_Z ar
SFX 12 ar is/_Z ar
SFX 12 ar e/_Z ar
SFX 12 ar i/_Z ar
SFX 12 ar em/_Z ar
SFX 12 ar eu/_Z ar
SFX 12 ar en/_Z ar
SFX 12 ar in/_Z ar
SFX 12 ar és/_Z ar
SFX 12 r ra/_Z ar
SFX 12 ar às/_Z ar
SFX 12 ar essis/_Z ar
SFX 12 r res/_Z ar
SFX 12 r ssis/_Z ar
SFX 12 ar esses/_Z ar
SFX 12 r sses/_Z ar
SFX 12 ar és/_Z ar
SFX 12 r ra/_Z ar
SFX 12 ar às/_Z ar
SFX 12 ar éssim/_Z ar
SFX 12 ar àrem/_Z ar
SFX 12 ar àssim/_Z ar
SFX 12 ar éssem/_Z ar
SFX 12 ar àssem/_Z ar
SFX 12 ar éssiu/_Z ar
SFX 12 ar àreu/_Z ar
SFX 12 ar àssiu/_Z ar
SFX 12 ar ésseu/_Z ar
SFX 12 ar àsseu/_Z ar
SFX 12 ar essin/_Z ar
SFX 12 r ren/_Z ar
SFX 12 r ssin/_Z ar
SFX 12 ar essen/_Z ar
SFX 12 r ssen/_Z ar
SFX 12 r 0/_D ar
SFX 12 ar e/_D ar
SFX 12 ar i/_D ar
SFX 12 ar em/_C ar
SFX 12 r u/_C ar
SFX 12 ar eu/_C ar
SFX 12 ar en/_C ar
SFX 12 ar in/_C ar

# Model de conjugació: adscriure
SFX 13 Y 91
SFX 13 e e/_v_D_Y re
SFX 13 ure vint/_C re
SFX 13 ure t/_v_Y re
SFX 13 ure ta/_Y re
SFX 13 ure ts/_Y re
SFX 13 ure tes/_Y re
SFX 13 ure c/_Z re
SFX 13 re s/_Z re
SFX 13 re 0/_Z re
SFX 13 ure vim/_Z re
SFX 13 ure viu/_Z re
SFX 13 re en/_Z re
SFX 13 ure via/_Z re
SFX 13 ure vies/_Z re
SFX 13 ure via/_Z re
SFX 13 ure víem/_Z re
SFX 13 ure víeu/_Z re
SFX 13 ure vien/_Z re
SFX 13 ure guí/_Z re
SFX 13 ure ví/_Z re
SFX 13 ure gueres/_Z re
SFX 13 ure vires/_Z re
SFX 13 ure gué/_Z re
SFX 13 ure ví/_Z re
SFX 13 ure guérem/_Z re
SFX 13 ure vírem/_Z re
SFX 13 ure guéreu/_Z re
SFX 13 ure víreu/_Z re
SFX 13 ure gueren/_Z re
SFX 13 ure viren/_Z re
SFX 13 e é/_Z re
SFX 13 e às/_Z re
SFX 13 e à/_Z re
SFX 13 e em/_Z re
SFX 13 e eu/_Z re
SFX 13 e an/_Z re
SFX 13 e ia/_Z re
SFX 13 e ies/_Z re
SFX 13 e ia/_Z re
SFX 13 e íem/_Z re
SFX 13 e íeu/_Z re
SFX 13 e ien/_Z re
SFX 13 ure ga/_Z re
SFX 13 ure gui/_Z re
SFX 13 ure gues/_Z re
SFX 13 ure guis/_Z re
SFX 13 ure ga/_Z re
SFX 13 ure gui/_Z re
SFX 13 ure guem/_Z re
SFX 13 ure gueu/_Z re
SFX 13 ure guen/_Z re
SFX 13 ure guin/_Z re
SFX 13 ure gués/_Z re
SFX 13 ure vís/_Z re
SFX 13 ure guera/_Z re
SFX 13 ure vira/_Z re
SFX 13 ure guessis/_Z re
SFX 13 ure vissis/_Z re
SFX 13 ure gueres/_Z re
SFX 13 ure vires/_Z re
SFX 13 ure guesses/_Z re
SFX 13 ure visses/_Z re
SFX 13 ure gués/_Z re
SFX 13 ure vís/_Z re
SFX 13 ure guera/_Z re
SFX 13 ure vira/_Z re
SFX 13 ure guéssim/_Z re
SFX 13 ure víssim/_Z re
SFX 13 ure guérem/_Z re
SFX 13 ure vírem/_Z re
SFX 13 ure guéssem/_Z re
SFX 13 ure víssem/_Z re
SFX 13 ure guéssiu/_Z re
SFX 13 ure víssiu/_Z re
SFX 13 ure guéreu/_Z re
SFX 13 ure víreu/_Z re
SFX 13 ure guésseu/_Z re
SFX 13 ure vísseu/_Z re
SFX 13 ure guessin/_Z re
SFX 13 ure vissin/_Z re
SFX 13 ure gueren/_Z re
SFX 13 ure viren/_Z re
SFX 13 ure guessen/_Z re
SFX 13 ure vissen/_Z re
SFX 13 re 0/_C re
SFX 13 ure ga/_D re
SFX 13 ure gui/_D re
SFX 13 ure guem/_C re
SFX 13 ure viu/_C re
SFX 13 ure guen/_C re
SFX 13 ure guin/_C re

# Model de conjugació: advenir
SFX 14 Y 108
SFX 14 r r/_v_C_Y ir
SFX 14 enir indre/_v_D_Y ir
SFX 14 r nt/_C ir
SFX 14 enir ingut/_v_Y ir
SFX 14 ir gut/_v_Y ir
SFX 14 enir inguda/_Y ir
SFX 14 ir guda/_Y ir
SFX 14 enir inguts/_Y ir
SFX 14 ir guts/_Y ir
SFX 14 enir ingudes/_Y ir
SFX 14 ir gudes/_Y ir
SFX 14 enir inc/_Z ir
SFX 14 ir c/_Z ir
SFX 14 ir s/_Z ir
SFX 14 enir é/_Z ir
SFX 14 r m/_Z ir
SFX 14 r u/_Z ir
SFX 14 ir en/_Z ir
SFX 14 r a/_Z ir
SFX 14 r es/_Z ir
SFX 14 r a/_Z ir
SFX 14 ir íem/_Z ir
SFX 14 ir íeu/_Z ir
SFX 14 r en/_Z ir
SFX 14 enir inguí/_Z ir
SFX 14 ir guí/_Z ir
SFX 14 enir ingueres/_Z ir
SFX 14 ir gueres/_Z ir
SFX 14 enir ingué/_Z ir
SFX 14 ir gué/_Z ir
SFX 14 enir inguérem/_Z ir
SFX 14 ir guérem/_Z ir
SFX 14 enir inguéreu/_Z ir
SFX 14 ir guéreu/_Z ir
SFX 14 enir ingueren/_Z ir
SFX 14 ir gueren/_Z ir
SFX 14 enir indré/_Z ir
SFX 14 ir dré/_Z ir
SFX 14 enir indràs/_Z ir
SFX 14 ir dràs/_Z ir
SFX 14 enir indrà/_Z ir
SFX 14 ir drà/_Z ir
SFX 14 enir indrem/_Z ir
SFX 14 ir drem/_Z ir
SFX 14 enir indreu/_Z ir
SFX 14 ir dreu/_Z ir
SFX 14 enir indran/_Z ir
SFX 14 ir dran/_Z ir
SFX 14 enir indria/_Z ir
SFX 14 ir dria/_Z ir
SFX 14 enir indries/_Z ir
SFX 14 ir dries/_Z ir
SFX 14 enir indria/_Z ir
SFX 14 ir dria/_Z ir
SFX 14 enir indríem/_Z ir
SFX 14 ir dríem/_Z ir
SFX 14 enir indríeu/_Z ir
SFX 14 ir dríeu/_Z ir
SFX 14 enir indrien/_Z ir
SFX 14 ir drien/_Z ir
SFX 14 enir inga/_Z ir
SFX 14 ir gui/_Z ir
SFX 14 enir ingui/_Z ir
SFX 14 enir ingues/_Z ir
SFX 14 ir guis/_Z ir
SFX 14 enir inguis/_Z ir
SFX 14 enir inga/_Z ir
SFX 14 ir gui/_Z ir
SFX 14 enir ingui/_Z ir
SFX 14 enir inguem/_Z ir
SFX 14 ir guem/_Z ir
SFX 14 enir ingueu/_Z ir
SFX 14 ir gueu/_Z ir
SFX 14 enir inguen/_Z ir
SFX 14 ir guin/_Z ir
SFX 14 enir inguin/_Z ir
SFX 14 enir ingués/_Z ir
SFX 14 enir inguera/_Z ir
SFX 14 ir gués/_Z ir
SFX 14 enir inguessis/_Z ir
SFX 14 enir ingueres/_Z ir
SFX 14 enir inguesses/_Z ir
SFX 14 ir guessis/_Z ir
SFX 14 enir ingués/_Z ir
SFX 14 enir inguera/_Z ir
SFX 14 ir gués/_Z ir
SFX 14 enir inguéssim/_Z ir
SFX 14 enir inguérem/_Z ir
SFX 14 enir inguéssem/_Z ir
SFX 14 ir guéssim/_Z ir
SFX 14 enir inguéssiu/_Z ir
SFX 14 enir inguéreu/_Z ir
SFX 14 enir inguésseu/_Z ir
SFX 14 ir guéssiu/_Z ir
SFX 14 enir inguessin/_Z ir
SFX 14 enir ingueren/_Z ir
SFX 14 enir inguessen/_Z ir
SFX 14 ir guessin/_Z ir
SFX 14 enir én/_C ir
SFX 14 enir inga/_D ir
SFX 14 ir gui/_D ir
SFX 14 enir ingui/_D ir
SFX 14 enir inguem/_C ir
SFX 14 ir guem/_C ir
SFX 14 r u/_C ir
SFX 14 enir inguen/_C ir
SFX 14 ir guin/_C ir
SFX 14 enir inguin/_C ir

# Model de conjugació: afegir
SFX 15 Y 107
SFX 15 r r/_v_C_Y ir
SFX 15 r nt/_C ir
SFX 15 r t/_v_Y ir
SFX 15 r da/_Y ir
SFX 15 r ts/_Y ir
SFX 15 r des/_Y ir
SFX 15 ir eixo/_Z ir
SFX 15 r sc/_Z ir
SFX 15 ir esc/_Z ir
SFX 15 egir ig/_Z ir
SFX 15 ir eixes/_Z ir
SFX 15 r xes/_Z ir
SFX 15 egir iges/_Z ir
SFX 15 ir eix/_Z ir
SFX 15 r x/_Z ir
SFX 15 egir ig/_Z ir
SFX 15 r m/_Z ir
SFX 15 r u/_Z ir
SFX 15 ir eixen/_Z ir
SFX 15 r xen/_Z ir
SFX 15 egir igen/_Z ir
SFX 15 r a/_Z ir
SFX 15 r es/_Z ir
SFX 15 r a/_Z ir
SFX 15 ir íem/_Z ir
SFX 15 ir íeu/_Z ir
SFX 15 r en/_Z ir
SFX 15 ir í/_Z ir
SFX 15 r res/_Z ir
SFX 15 ir í/_Z ir
SFX 15 ir írem/_Z ir
SFX 15 ir íreu/_Z ir
SFX 15 r ren/_Z ir
SFX 15 r ré/_Z ir
SFX 15 r ràs/_Z ir
SFX 15 r rà/_Z ir
SFX 15 r rem/_Z ir
SFX 15 r reu/_Z ir
SFX 15 r ran/_Z ir
SFX 15 r ria/_Z ir
SFX 15 r ries/_Z ir
SFX 15 r ria/_Z ir
SFX 15 r ríem/_Z ir
SFX 15 r ríeu/_Z ir
SFX 15 r rien/_Z ir
SFX 15 ir esca/_Z ir
SFX 15 r sca/_Z ir
SFX 15 egir ija/_Z ir
SFX 15 ir esqui/_Z ir
SFX 15 egir igi/_Z ir
SFX 15 ir eixi/_Z ir
SFX 15 ir esques/_Z ir
SFX 15 r sques/_Z ir
SFX 15 egir iges/_Z ir
SFX 15 ir esquis/_Z ir
SFX 15 egir igis/_Z ir
SFX 15 ir eixis/_Z ir
SFX 15 ir esca/_Z ir
SFX 15 r sca/_Z ir
SFX 15 egir ija/_Z ir
SFX 15 ir esqui/_Z ir
SFX 15 egir igi/_Z ir
SFX 15 ir eixi/_Z ir
SFX 15 r m/_Z ir
SFX 15 r guem/_Z ir
SFX 15 r u/_Z ir
SFX 15 r gueu/_Z ir
SFX 15 ir esquen/_Z ir
SFX 15 r squen/_Z ir
SFX 15 egir igen/_Z ir
SFX 15 ir esquin/_Z ir
SFX 15 egir igin/_Z ir
SFX 15 ir eixin/_Z ir
SFX 15 ir ís/_Z ir
SFX 15 r ra/_Z ir
SFX 15 r ssis/_Z ir
SFX 15 r res/_Z ir
SFX 15 r sses/_Z ir
SFX 15 ir ís/_Z ir
SFX 15 r ra/_Z ir
SFX 15 ir íssim/_Z ir
SFX 15 ir írem/_Z ir
SFX 15 ir íssem/_Z ir
SFX 15 ir íssiu/_Z ir
SFX 15 ir íreu/_Z ir
SFX 15 ir ísseu/_Z ir
SFX 15 r ssin/_Z ir
SFX 15 r ren/_Z ir
SFX 15 r ssen/_Z ir
SFX 15 ir eix/_C ir
SFX 15 r x/_C ir
SFX 15 egir ig/_C ir
SFX 15 ir esca/_D ir
SFX 15 r sca/_D ir
SFX 15 egir ija/_D ir
SFX 15 ir esqui/_D ir
SFX 15 egir igi/_D ir
SFX 15 ir eixi/_D ir
SFX 15 r m/_C ir
SFX 15 r guem/_C ir
SFX 15 r u/_C ir
SFX 15 ir esquen/_C ir
SFX 15 r squen/_C ir
SFX 15 egir igen/_C ir
SFX 15 ir esquin/_C ir
SFX 15 egir igin/_C ir
SFX 15 ir eixin/_C ir

# Model de conjugació: aguar
SFX 16 Y 84
SFX 16 r r/_v_C_Y ar
SFX 16 r nt/_C ar
SFX 16 r t/_v_Y ar
SFX 16 r da/_Y ar
SFX 16 r ts/_Y ar
SFX 16 r des/_Y ar
SFX 16 uar úe/_Z ar
SFX 16 uar úu/_Z ar
SFX 16 uar úo/_Z ar
SFX 16 uar ües/_Z ar
SFX 16 uar úa/_Z ar
SFX 16 uar üem/_Z ar
SFX 16 r m/_Z ar
SFX 16 uar üeu/_Z ar
SFX 16 r u/_Z ar
SFX 16 uar üen/_Z ar
SFX 16 r va/_Z ar
SFX 16 r ves/_Z ar
SFX 16 r va/_Z ar
SFX 16 ar àvem/_Z ar
SFX 16 ar àveu/_Z ar
SFX 16 r ven/_Z ar
SFX 16 uar üí/_Z ar
SFX 16 r res/_Z ar
SFX 16 ar à/_Z ar
SFX 16 ar àrem/_Z ar
SFX 16 ar àreu/_Z ar
SFX 16 r ren/_Z ar
SFX 16 r ré/_Z ar
SFX 16 r ràs/_Z ar
SFX 16 r rà/_Z ar
SFX 16 r rem/_Z ar
SFX 16 r reu/_Z ar
SFX 16 r ran/_Z ar
SFX 16 r ria/_Z ar
SFX 16 r ries/_Z ar
SFX 16 r ria/_Z ar
SFX 16 r ríem/_Z ar
SFX 16 r ríeu/_Z ar
SFX 16 r rien/_Z ar
SFX 16 uar úe/_Z ar
SFX 16 ar ï/_Z ar
SFX 16 uar úes/_Z ar
SFX 16 ar ïs/_Z ar
SFX 16 uar úe/_Z ar
SFX 16 ar ï/_Z ar
SFX 16 uar üem/_Z ar
SFX 16 uar üeu/_Z ar
SFX 16 uar úen/_Z ar
SFX 16 ar ïn/_Z ar
SFX 16 uar üés/_Z ar
SFX 16 r ra/_Z ar
SFX 16 ar às/_Z ar
SFX 16 uar üessis/_Z ar
SFX 16 r res/_Z ar
SFX 16 r ssis/_Z ar
SFX 16 uar üesses/_Z ar
SFX 16 r sses/_Z ar
SFX 16 uar üés/_Z ar
SFX 16 r ra/_Z ar
SFX 16 ar às/_Z ar
SFX 16 uar üéssim/_Z ar
SFX 16 ar àrem/_Z ar
SFX 16 ar àssim/_Z ar
SFX 16 uar üéssem/_Z ar
SFX 16 ar àssem/_Z ar
SFX 16 uar üéssiu/_Z ar
SFX 16 ar àreu/_Z ar
SFX 16 ar àssiu/_Z ar
SFX 16 uar üésseu/_Z ar
SFX 16 ar àsseu/_Z ar
SFX 16 uar üessin/_Z ar
SFX 16 r ren/_Z ar
SFX 16 r ssin/_Z ar
SFX 16 uar üessen/_Z ar
SFX 16 r ssen/_Z ar
SFX 16 uar úa/_D ar
SFX 16 uar úe/_D ar
SFX 16 ar ï/_D ar
SFX 16 uar üem/_C ar
SFX 16 r u/_C ar
SFX 16 uar üeu/_C ar
SFX 16 uar úen/_C ar
SFX 16 ar ïn/_C ar

# Model de conjugació: anar
SFX 17 Y 116
SFX 17 anar vaig/_Z ar
SFX 17 anar vares/_Z ar
SFX 17 anar vas/_Z ar
SFX 17 anar va/_Z ar
SFX 17 anar vam/_Z ar
SFX 17 anar vàrem/_Z ar
SFX 17 anar vau/_Z ar
SFX 17 anar vàreu/_Z ar
SFX 17 anar van/_Z ar
SFX 17 anar varen/_Z ar
SFX 17 anar vaja/_Z ar
SFX 17 anar vagi/_Z ar
SFX 17 anar vages/_Z ar
SFX 17 anar vagis/_Z ar
SFX 17 anar vaja/_Z ar
SFX 17 anar vagi/_Z ar
SFX 17 anar vàgem/_Z ar
SFX 17 anar vàgim/_Z ar
SFX 17 anar vàgeu/_Z ar
SFX 17 anar vàgiu/_Z ar
SFX 17 anar vagen/_Z ar
SFX 17 anar vagin/_Z ar
SFX 17 r r/_v_C_Y ar
SFX 17 r nt/_C ar
SFX 17 r t/_v_Y ar
SFX 17 r da/_Y ar
SFX 17 r ts/_Y ar
SFX 17 r des/_Y ar
SFX 17 anar vaig/_Z ar
SFX 17 anar vas/_Z ar
SFX 17 anar va/_Z ar
SFX 17 ar em/_Z ar
SFX 17 r m/_Z ar
SFX 17 ar eu/_Z ar
SFX 17 r u/_Z ar
SFX 17 anar van/_Z ar
SFX 17 r va/_Z ar
SFX 17 r ves/_Z ar
SFX 17 r va/_Z ar
SFX 17 ar àvem/_Z ar
SFX 17 ar àveu/_Z ar
SFX 17 r ven/_Z ar
SFX 17 ar í/_Z ar
SFX 17 r res/_Z ar
SFX 17 ar à/_Z ar
SFX 17 ar àrem/_Z ar
SFX 17 ar àreu/_Z ar
SFX 17 r ren/_Z ar
SFX 17 ar iré/_Z ar
SFX 17 anar iré/_Z ar
SFX 17 ar iràs/_Z ar
SFX 17 anar iràs/_Z ar
SFX 17 ar irà/_Z ar
SFX 17 anar irà/_Z ar
SFX 17 ar irem/_Z ar
SFX 17 anar irem/_Z ar
SFX 17 ar ireu/_Z ar
SFX 17 anar ireu/_Z ar
SFX 17 ar iran/_Z ar
SFX 17 anar iran/_Z ar
SFX 17 ar iria/_Z ar
SFX 17 anar iria/_Z ar
SFX 17 ar iries/_Z ar
SFX 17 anar iries/_Z ar
SFX 17 ar iria/_Z ar
SFX 17 anar iria/_Z ar
SFX 17 ar iríem/_Z ar
SFX 17 anar iríem/_Z ar
SFX 17 ar iríeu/_Z ar
SFX 17 anar iríeu/_Z ar
SFX 17 ar irien/_Z ar
SFX 17 anar irien/_Z ar
SFX 17 anar vaja/_Z ar
SFX 17 anar vagi/_Z ar
SFX 17 anar vages/_Z ar
SFX 17 anar vagis/_Z ar
SFX 17 anar vaja/_Z ar
SFX 17 anar vagi/_Z ar
SFX 17 ar em/_Z ar
SFX 17 ar eu/_Z ar
SFX 17 anar vagen/_Z ar
SFX 17 anar vagin/_Z ar
SFX 17 ar és/_Z ar
SFX 17 r ra/_Z ar
SFX 17 ar às/_Z ar
SFX 17 ar essis/_Z ar
SFX 17 r res/_Z ar
SFX 17 r ssis/_Z ar
SFX 17 ar esses/_Z ar
SFX 17 r sses/_Z ar
SFX 17 ar és/_Z ar
SFX 17 r ra/_Z ar
SFX 17 ar às/_Z ar
SFX 17 ar éssim/_Z ar
SFX 17 ar àrem/_Z ar
SFX 17 ar àssim/_Z ar
SFX 17 ar éssem/_Z ar
SFX 17 ar àssem/_Z ar
SFX 17 ar éssiu/_Z ar
SFX 17 ar àreu/_Z ar
SFX 17 ar àssiu/_Z ar
SFX 17 ar ésseu/_Z ar
SFX 17 ar àsseu/_Z ar
SFX 17 ar essin/_Z ar
SFX 17 r ren/_Z ar
SFX 17 r ssin/_Z ar
SFX 17 ar essen/_Z ar
SFX 17 r ssen/_Z ar
SFX 17 anar vés/_C ar
SFX 17 anar vaja/_D ar
SFX 17 anar vagi/_D ar
SFX 17 ar em/_C ar
SFX 17 r u/_C ar
SFX 17 ar eu/_C ar
SFX 17 anar vagen/_C ar
SFX 17 anar vagin/_C ar

# Model de conjugació: anquilosar
SFX 18 Y 84
SFX 18 r r/_v_C_Y ar
SFX 18 r nt/_C ar
SFX 18 r t/_v_Y ar
SFX 18 r da/_Y ar
SFX 18 r ts/_Y ar
SFX 18 r des/_Y ar
SFX 18 ar o/_Z ar
SFX 18 ar e/_Z ar
SFX 18 osar òs/_Z ar
SFX 18 ar es/_Z ar
SFX 18 r 0/_Z ar
SFX 18 ar em/_Z ar
SFX 18 r m/_Z ar
SFX 18 ar eu/_Z ar
SFX 18 r u/_Z ar
SFX 18 ar en/_Z ar
SFX 18 r va/_Z ar
SFX 18 r ves/_Z ar
SFX 18 r va/_Z ar
SFX 18 ar àvem/_Z ar
SFX 18 ar àveu/_Z ar
SFX 18 r ven/_Z ar
SFX 18 ar í/_Z ar
SFX 18 r res/_Z ar
SFX 18 ar à/_Z ar
SFX 18 ar àrem/_Z ar
SFX 18 ar àreu/_Z ar
SFX 18 r ren/_Z ar
SFX 18 r ré/_Z ar
SFX 18 r ràs/_Z ar
SFX 18 r rà/_Z ar
SFX 18 r rem/_Z ar
SFX 18 r reu/_Z ar
SFX 18 r ran/_Z ar
SFX 18 r ria/_Z ar
SFX 18 r ries/_Z ar
SFX 18 r ria/_Z ar
SFX 18 r ríem/_Z ar
SFX 18 r ríeu/_Z ar
SFX 18 r rien/_Z ar
SFX 18 ar e/_Z ar
SFX 18 ar i/_Z ar
SFX 18 ar es/_Z ar
SFX 18 ar is/_Z ar
SFX 18 ar e/_Z ar
SFX 18 ar i/_Z ar
SFX 18 ar em/_Z ar
SFX 18 ar eu/_Z ar
SFX 18 ar en/_Z ar
SFX 18 ar in/_Z ar
SFX 18 ar és/_Z ar
SFX 18 r ra/_Z ar
SFX 18 ar às/_Z ar
SFX 18 ar essis/_Z ar
SFX 18 r res/_Z ar
SFX 18 r ssis/_Z ar
SFX 18 ar esses/_Z ar
SFX 18 r sses/_Z ar
SFX 18 ar és/_Z ar
SFX 18 r ra/_Z ar
SFX 18 ar às/_Z ar
SFX 18 ar éssim/_Z ar
SFX 18 ar àrem/_Z ar
SFX 18 ar àssim/_Z ar
SFX 18 ar éssem/_Z ar
SFX 18 ar àssem/_Z ar
SFX 18 ar éssiu/_Z ar
SFX 18 ar àreu/_Z ar
SFX 18 ar àssiu/_Z ar
SFX 18 ar ésseu/_Z ar
SFX 18 ar àsseu/_Z ar
SFX 18 ar essin/_Z ar
SFX 18 r ren/_Z ar
SFX 18 r ssin/_Z ar
SFX 18 ar essen/_Z ar
SFX 18 r ssen/_Z ar
SFX 18 r 0/_D ar
SFX 18 ar e/_D ar
SFX 18 ar i/_D ar
SFX 18 ar em/_C ar
SFX 18 r u/_C ar
SFX 18 ar eu/_C ar
SFX 18 ar en/_C ar
SFX 18 ar in/_C ar

# Model de conjugació: anul·lar
SFX 19 Y 84
SFX 19 r r/_v_C_Y ar
SFX 19 r nt/_C ar
SFX 19 r t/_v_Y ar
SFX 19 r da/_Y ar
SFX 19 r ts/_Y ar
SFX 19 r des/_Y ar
SFX 19 ar o/_Z ar
SFX 19 ar e/_Z ar
SFX 19 ·lar 0/_Z ar
SFX 19 ar es/_Z ar
SFX 19 r 0/_Z ar
SFX 19 ar em/_Z ar
SFX 19 r m/_Z ar
SFX 19 ar eu/_Z ar
SFX 19 r u/_Z ar
SFX 19 ar en/_Z ar
SFX 19 r va/_Z ar
SFX 19 r ves/_Z ar
SFX 19 r va/_Z ar
SFX 19 ar àvem/_Z ar
SFX 19 ar àveu/_Z ar
SFX 19 r ven/_Z ar
SFX 19 ar í/_Z ar
SFX 19 r res/_Z ar
SFX 19 ar à/_Z ar
SFX 19 ar àrem/_Z ar
SFX 19 ar àreu/_Z ar
SFX 19 r ren/_Z ar
SFX 19 r ré/_Z ar
SFX 19 r ràs/_Z ar
SFX 19 r rà/_Z ar
SFX 19 r rem/_Z ar
SFX 19 r reu/_Z ar
SFX 19 r ran/_Z ar
SFX 19 r ria/_Z ar
SFX 19 r ries/_Z ar
SFX 19 r ria/_Z ar
SFX 19 r ríem/_Z ar
SFX 19 r ríeu/_Z ar
SFX 19 r rien/_Z ar
SFX 19 ar e/_Z ar
SFX 19 ar i/_Z ar
SFX 19 ar es/_Z ar
SFX 19 ar is/_Z ar
SFX 19 ar e/_Z ar
SFX 19 ar i/_Z ar
SFX 19 ar em/_Z ar
SFX 19 ar eu/_Z ar
SFX 19 ar en/_Z ar
SFX 19 ar in/_Z ar
SFX 19 ar és/_Z ar
SFX 19 r ra/_Z ar
SFX 19 ar às/_Z ar
SFX 19 ar essis/_Z ar
SFX 19 r res/_Z ar
SFX 19 r ssis/_Z ar
SFX 19 ar esses/_Z ar
SFX 19 r sses/_Z ar
SFX 19 ar és/_Z ar
SFX 19 r ra/_Z ar
SFX 19 ar às/_Z ar
SFX 19 ar éssim/_Z ar
SFX 19 ar àrem/_Z ar
SFX 19 ar àssim/_Z ar
SFX 19 ar éssem/_Z ar
SFX 19 ar àssem/_Z ar
SFX 19 ar éssiu/_Z ar
SFX 19 ar àreu/_Z ar
SFX 19 ar àssiu/_Z ar
SFX 19 ar ésseu/_Z ar
SFX 19 ar àsseu/_Z ar
SFX 19 ar essin/_Z ar
SFX 19 r ren/_Z ar
SFX 19 r ssin/_Z ar
SFX 19 ar essen/_Z ar
SFX 19 r ssen/_Z ar
SFX 19 r 0/_D ar
SFX 19 ar e/_D ar
SFX 19 ar i/_D ar
SFX 19 ar em/_C ar
SFX 19 r u/_C ar
SFX 19 ar eu/_C ar
SFX 19 ar en/_C ar
SFX 19 ar in/_C ar

# Model de conjugació: aparer
SFX 1A Y 64
SFX 1A r r/_v_C_Y er
SFX 1A er ut/_v_Y er
SFX 1A er uda/_Y er
SFX 1A er uts/_Y er
SFX 1A er udes/_Y er
SFX 1A er o/_Z er
SFX 1A er 0/_Z er
SFX 1A er s/_Z er
SFX 1A er 0/_Z er
SFX 1A r m/_Z er
SFX 1A r u/_Z er
SFX 1A r n/_Z er
SFX 1A er íem/_Z er
SFX 1A er íeu/_Z er
SFX 1A er í/_Z er
SFX 1A r res/_Z er
SFX 1A er é/_Z er
SFX 1A er érem/_Z er
SFX 1A er éreu/_Z er
SFX 1A r ren/_Z er
SFX 1A r ré/_Z er
SFX 1A r ràs/_Z er
SFX 1A r rà/_Z er
SFX 1A r rem/_Z er
SFX 1A r reu/_Z er
SFX 1A r ran/_Z er
SFX 1A r ria/_Z er
SFX 1A r ries/_Z er
SFX 1A r ria/_Z er
SFX 1A r ríem/_Z er
SFX 1A r ríeu/_Z er
SFX 1A r rien/_Z er
SFX 1A er a/_Z er
SFX 1A er i/_Z er
SFX 1A r s/_Z er
SFX 1A er is/_Z er
SFX 1A er a/_Z er
SFX 1A er i/_Z er
SFX 1A r m/_Z er
SFX 1A r u/_Z er
SFX 1A r n/_Z er
SFX 1A er in/_Z er
SFX 1A er és/_Z er
SFX 1A r ra/_Z er
SFX 1A r ssis/_Z er
SFX 1A r res/_Z er
SFX 1A r sses/_Z er
SFX 1A er és/_Z er
SFX 1A r ra/_Z er
SFX 1A er éssim/_Z er
SFX 1A er érem/_Z er
SFX 1A er éssem/_Z er
SFX 1A er éssiu/_Z er
SFX 1A er éreu/_Z er
SFX 1A er ésseu/_Z er
SFX 1A r ssin/_Z er
SFX 1A r ren/_Z er
SFX 1A r ssen/_Z er
SFX 1A er a/_D er
SFX 1A er i/_D er
SFX 1A r m/_C er
SFX 1A r u/_C er
SFX 1A r n/_C er
SFX 1A er in/_C er

# Model de conjugació: apercebre
SFX 1B Y 70
SFX 1B e e/_v_D_Y re
SFX 1B re ent/_C re
SFX 1B re ut/_v_Y re
SFX 1B re uda/_Y re
SFX 1B re uts/_Y re
SFX 1B re udes/_Y re
SFX 1B re o/_Z re
SFX 1B bre p/_Z re
SFX 1B bre ps/_Z re
SFX 1B bre p/_Z re
SFX 1B re em/_Z re
SFX 1B re eu/_Z re
SFX 1B re en/_Z re
SFX 1B re ia/_Z re
SFX 1B re ies/_Z re
SFX 1B re ia/_Z re
SFX 1B re íem/_Z re
SFX 1B re íeu/_Z re
SFX 1B re ien/_Z re
SFX 1B re í/_Z re
SFX 1B re eres/_Z re
SFX 1B re é/_Z re
SFX 1B re érem/_Z re
SFX 1B re éreu/_Z re
SFX 1B re eren/_Z re
SFX 1B e é/_Z re
SFX 1B e às/_Z re
SFX 1B e à/_Z re
SFX 1B e em/_Z re
SFX 1B e eu/_Z re
SFX 1B e an/_Z re
SFX 1B e ia/_Z re
SFX 1B e ies/_Z re
SFX 1B e ia/_Z re
SFX 1B e íem/_Z re
SFX 1B e íeu/_Z re
SFX 1B e ien/_Z re
SFX 1B re a/_Z re
SFX 1B re i/_Z re
SFX 1B re es/_Z re
SFX 1B re is/_Z re
SFX 1B re a/_Z re
SFX 1B re i/_Z re
SFX 1B re em/_Z re
SFX 1B re eu/_Z re
SFX 1B re en/_Z re
SFX 1B re in/_Z re
SFX 1B re és/_Z re
SFX 1B re era/_Z re
SFX 1B re essis/_Z re
SFX 1B re eres/_Z re
SFX 1B re esses/_Z re
SFX 1B re és/_Z re
SFX 1B re era/_Z re
SFX 1B re éssim/_Z re
SFX 1B re érem/_Z re
SFX 1B re éssem/_Z re
SFX 1B re éssiu/_Z re
SFX 1B re éreu/_Z re
SFX 1B re ésseu/_Z re
SFX 1B re essin/_Z re
SFX 1B re eren/_Z re
SFX 1B re essen/_Z re
SFX 1B bre p/_C re
SFX 1B re a/_D re
SFX 1B re i/_D re
SFX 1B re em/_C re
SFX 1B re eu/_C re
SFX 1B re en/_C re
SFX 1B re in/_C re

# Model de conjugació: argüir
SFX 1C Y 90
SFX 1C r r/_v_C_Y ir
SFX 1C r nt/_C ir
SFX 1C üir uït/_v_Y ir
SFX 1C üir uïda/_Y ir
SFX 1C üir uïts/_Y ir
SFX 1C üir uïdes/_Y ir
SFX 1C ir eixo/_Z ir
SFX 1C üir uïsc/_Z ir
SFX 1C ir esc/_Z ir
SFX 1C ir eixes/_Z ir
SFX 1C üir uïxes/_Z ir
SFX 1C ir eix/_Z ir
SFX 1C üir uïx/_Z ir
SFX 1C üir uïm/_Z ir
SFX 1C üir uïu/_Z ir
SFX 1C ir eixen/_Z ir
SFX 1C üir uïxen/_Z ir
SFX 1C üir uïa/_Z ir
SFX 1C üir uïes/_Z ir
SFX 1C üir uïa/_Z ir
SFX 1C ir íem/_Z ir
SFX 1C ir íeu/_Z ir
SFX 1C üir uïen/_Z ir
SFX 1C ir í/_Z ir
SFX 1C üir uïres/_Z ir
SFX 1C ir í/_Z ir
SFX 1C ir írem/_Z ir
SFX 1C ir íreu/_Z ir
SFX 1C üir uïren/_Z ir
SFX 1C r ré/_Z ir
SFX 1C r ràs/_Z ir
SFX 1C r rà/_Z ir
SFX 1C r rem/_Z ir
SFX 1C r reu/_Z ir
SFX 1C r ran/_Z ir
SFX 1C r ria/_Z ir
SFX 1C r ries/_Z ir
SFX 1C r ria/_Z ir
SFX 1C r ríem/_Z ir
SFX 1C r ríeu/_Z ir
SFX 1C r rien/_Z ir
SFX 1C üir uïsca/_Z ir
SFX 1C ir esca/_Z ir
SFX 1C ir esqui/_Z ir
SFX 1C ir eixi/_Z ir
SFX 1C üir uïsques/_Z ir
SFX 1C ir esques/_Z ir
SFX 1C ir esquis/_Z ir
SFX 1C ir eixis/_Z ir
SFX 1C üir uïsca/_Z ir
SFX 1C ir esca/_Z ir
SFX 1C ir esqui/_Z ir
SFX 1C ir eixi/_Z ir
SFX 1C üir uïm/_Z ir
SFX 1C üir uïguem/_Z ir
SFX 1C üir uïu/_Z ir
SFX 1C üir uïgueu/_Z ir
SFX 1C üir uïsquen/_Z ir
SFX 1C ir esquen/_Z ir
SFX 1C ir esquin/_Z ir
SFX 1C ir eixin/_Z ir
SFX 1C ir ís/_Z ir
SFX 1C üir uïra/_Z ir
SFX 1C üir uïssis/_Z ir
SFX 1C üir uïres/_Z ir
SFX 1C üir uïsses/_Z ir
SFX 1C ir ís/_Z ir
SFX 1C üir uïra/_Z ir
SFX 1C ir íssim/_Z ir
SFX 1C ir írem/_Z ir
SFX 1C ir íssem/_Z ir
SFX 1C ir íssiu/_Z ir
SFX 1C ir íreu/_Z ir
SFX 1C ir ísseu/_Z ir
SFX 1C üir uïssin/_Z ir
SFX 1C üir uïren/_Z ir
SFX 1C üir uïssen/_Z ir
SFX 1C ir eix/_C ir
SFX 1C üir uïx/_C ir
SFX 1C üir uïsca/_D ir
SFX 1C ir esca/_D ir
SFX 1C ir esqui/_D ir
SFX 1C ir eixi/_D ir
SFX 1C üir uïm/_C ir
SFX 1C üir uïguem/_C ir
SFX 1C üir uïu/_C ir
SFX 1C üir uïsquen/_C ir
SFX 1C ir esquen/_C ir
SFX 1C ir esquin/_C ir
SFX 1C ir eixin/_C ir

# Model de conjugació: arrasar
SFX 1D Y 84
SFX 1D r r/_v_C_Y ar
SFX 1D r nt/_C ar
SFX 1D r t/_v_Y ar
SFX 1D r da/_Y ar
SFX 1D r ts/_Y ar
SFX 1D r des/_Y ar
SFX 1D ar o/_Z ar
SFX 1D ar e/_Z ar
SFX 1D asar às/_Z ar
SFX 1D ar es/_Z ar
SFX 1D r 0/_Z ar
SFX 1D ar em/_Z ar
SFX 1D r m/_Z ar
SFX 1D ar eu/_Z ar
SFX 1D r u/_Z ar
SFX 1D ar en/_Z ar
SFX 1D r va/_Z ar
SFX 1D r ves/_Z ar
SFX 1D r va/_Z ar
SFX 1D ar àvem/_Z ar
SFX 1D ar àveu/_Z ar
SFX 1D r ven/_Z ar
SFX 1D ar í/_Z ar
SFX 1D r res/_Z ar
SFX 1D ar à/_Z ar
SFX 1D ar àrem/_Z ar
SFX 1D ar àreu/_Z ar
SFX 1D r ren/_Z ar
SFX 1D r ré/_Z ar
SFX 1D r ràs/_Z ar
SFX 1D r rà/_Z ar
SFX 1D r rem/_Z ar
SFX 1D r reu/_Z ar
SFX 1D r ran/_Z ar
SFX 1D r ria/_Z ar
SFX 1D r ries/_Z ar
SFX 1D r ria/_Z ar
SFX 1D r ríem/_Z ar
SFX 1D r ríeu/_Z ar
SFX 1D r rien/_Z ar
SFX 1D ar e/_Z ar
SFX 1D ar i/_Z ar
SFX 1D ar es/_Z ar
SFX 1D ar is/_Z ar
SFX 1D ar e/_Z ar
SFX 1D ar i/_Z ar
SFX 1D ar em/_Z ar
SFX 1D ar eu/_Z ar
SFX 1D ar en/_Z ar
SFX 1D ar in/_Z ar
SFX 1D ar és/_Z ar
SFX 1D r ra/_Z ar
SFX 1D ar às/_Z ar
SFX 1D ar essis/_Z ar
SFX 1D r res/_Z ar
SFX 1D r ssis/_Z ar
SFX 1D ar esses/_Z ar
SFX 1D r sses/_Z ar
SFX 1D ar és/_Z ar
SFX 1D r ra/_Z ar
SFX 1D ar às/_Z ar
SFX 1D ar éssim/_Z ar
SFX 1D ar àrem/_Z ar
SFX 1D ar àssim/_Z ar
SFX 1D ar éssem/_Z ar
SFX 1D ar àssem/_Z ar
SFX 1D ar éssiu/_Z ar
SFX 1D ar àreu/_Z ar
SFX 1D ar àssiu/_Z ar
SFX 1D ar ésseu/_Z ar
SFX 1D ar àsseu/_Z ar
SFX 1D ar essin/_Z ar
SFX 1D r ren/_Z ar
SFX 1D r ssin/_Z ar
SFX 1D ar essen/_Z ar
SFX 1D r ssen/_Z ar
SFX 1D r 0/_D ar
SFX 1D ar e/_D ar
SFX 1D ar i/_D ar
SFX 1D ar em/_C ar
SFX 1D r u/_C ar
SFX 1D ar eu/_C ar
SFX 1D ar en/_C ar
SFX 1D ar in/_C ar

# Model de conjugació: assecar
SFX 1E Y 84
SFX 1E r r/_v_C_Y ar
SFX 1E r nt/_C ar
SFX 1E r t/_v_Y ar
SFX 1E r da/_Y ar
SFX 1E r ts/_Y ar
SFX 1E r des/_Y ar
SFX 1E ar 0/_Z ar
SFX 1E ar o/_Z ar
SFX 1E car que/_Z ar
SFX 1E car ques/_Z ar
SFX 1E r 0/_Z ar
SFX 1E car quem/_Z ar
SFX 1E r m/_Z ar
SFX 1E car queu/_Z ar
SFX 1E r u/_Z ar
SFX 1E car quen/_Z ar
SFX 1E r va/_Z ar
SFX 1E r ves/_Z ar
SFX 1E r va/_Z ar
SFX 1E ar àvem/_Z ar
SFX 1E ar àveu/_Z ar
SFX 1E r ven/_Z ar
SFX 1E car quí/_Z ar
SFX 1E r res/_Z ar
SFX 1E ar à/_Z ar
SFX 1E ar àrem/_Z ar
SFX 1E ar àreu/_Z ar
SFX 1E r ren/_Z ar
SFX 1E r ré/_Z ar
SFX 1E r ràs/_Z ar
SFX 1E r rà/_Z ar
SFX 1E r rem/_Z ar
SFX 1E r reu/_Z ar
SFX 1E r ran/_Z ar
SFX 1E r ria/_Z ar
SFX 1E r ries/_Z ar
SFX 1E r ria/_Z ar
SFX 1E r ríem/_Z ar
SFX 1E r ríeu/_Z ar
SFX 1E r rien/_Z ar
SFX 1E car que/_Z ar
SFX 1E car qui/_Z ar
SFX 1E car ques/_Z ar
SFX 1E car quis/_Z ar
SFX 1E car que/_Z ar
SFX 1E car qui/_Z ar
SFX 1E car quem/_Z ar
SFX 1E car queu/_Z ar
SFX 1E car quen/_Z ar
SFX 1E car quin/_Z ar
SFX 1E car qués/_Z ar
SFX 1E r ra/_Z ar
SFX 1E ar às/_Z ar
SFX 1E car quessis/_Z ar
SFX 1E r res/_Z ar
SFX 1E r ssis/_Z ar
SFX 1E car quesses/_Z ar
SFX 1E r sses/_Z ar
SFX 1E car qués/_Z ar
SFX 1E r ra/_Z ar
SFX 1E ar às/_Z ar
SFX 1E car quéssim/_Z ar
SFX 1E ar àrem/_Z ar
SFX 1E ar àssim/_Z ar
SFX 1E car quéssem/_Z ar
SFX 1E ar àssem/_Z ar
SFX 1E car quéssiu/_Z ar
SFX 1E ar àreu/_Z ar
SFX 1E ar àssiu/_Z ar
SFX 1E car quésseu/_Z ar
SFX 1E ar àsseu/_Z ar
SFX 1E car quessin/_Z ar
SFX 1E r ren/_Z ar
SFX 1E r ssin/_Z ar
SFX 1E car quessen/_Z ar
SFX 1E r ssen/_Z ar
SFX 1E r 0/_D ar
SFX 1E car que/_D ar
SFX 1E car qui/_D ar
SFX 1E car quem/_C ar
SFX 1E r u/_C ar
SFX 1E car queu/_C ar
SFX 1E car quen/_C ar
SFX 1E car quin/_C ar

# Model de conjugació: asseure
SFX 1F Y 78
SFX 1F e e/_v_D_Y re
SFX 1F ure ient/_C re
SFX 1F ure ent/_C re
SFX 1F ure gut/_v_Y re
SFX 1F ure guda/_Y re
SFX 1F ure guts/_Y re
SFX 1F ure gudes/_Y re
SFX 1F ure c/_Z re
SFX 1F re s/_Z re
SFX 1F re 0/_Z re
SFX 1F ure iem/_Z re
SFX 1F ure em/_Z re
SFX 1F ure im/_Z re
SFX 1F ure ieu/_Z re
SFX 1F ure eu/_Z re
SFX 1F ure is/_Z re
SFX 1F re en/_Z re
SFX 1F ure ia/_Z re
SFX 1F ure ies/_Z re
SFX 1F ure ia/_Z re
SFX 1F eure èiem/_Z re
SFX 1F eure éiem/_Z re
SFX 1F eure èieu/_Z re
SFX 1F eure éieu/_Z re
SFX 1F ure ien/_Z re
SFX 1F ure guí/_Z re
SFX 1F ure gueres/_Z re
SFX 1F ure gué/_Z re
SFX 1F ure guérem/_Z re
SFX 1F ure guéreu/_Z re
SFX 1F ure gueren/_Z re
SFX 1F e é/_Z re
SFX 1F e às/_Z re
SFX 1F e à/_Z re
SFX 1F e em/_Z re
SFX 1F e eu/_Z re
SFX 1F e an/_Z re
SFX 1F e ia/_Z re
SFX 1F e ies/_Z re
SFX 1F e ia/_Z re
SFX 1F e íem/_Z re
SFX 1F e íeu/_Z re
SFX 1F e ien/_Z re
SFX 1F ure ga/_Z re
SFX 1F ure gui/_Z re
SFX 1F ure gues/_Z re
SFX 1F ure guis/_Z re
SFX 1F ure ga/_Z re
SFX 1F ure gui/_Z re
SFX 1F ure guem/_Z re
SFX 1F ure gueu/_Z re
SFX 1F ure guen/_Z re
SFX 1F ure guin/_Z re
SFX 1F ure gués/_Z re
SFX 1F ure guera/_Z re
SFX 1F ure guessis/_Z re
SFX 1F ure gueres/_Z re
SFX 1F ure guesses/_Z re
SFX 1F ure gués/_Z re
SFX 1F ure guera/_Z re
SFX 1F ure guéssim/_Z re
SFX 1F ure guérem/_Z re
SFX 1F ure guéssem/_Z re
SFX 1F ure guéssiu/_Z re
SFX 1F ure guéreu/_Z re
SFX 1F ure guésseu/_Z re
SFX 1F ure guessin/_Z re
SFX 1F ure gueren/_Z re
SFX 1F ure guessen/_Z re
SFX 1F re 0/_C re
SFX 1F ure ga/_D re
SFX 1F ure gui/_D re
SFX 1F ure guem/_C re
SFX 1F ure ieu/_C re
SFX 1F ure eu/_C re
SFX 1F ure is/_C re
SFX 1F ure guen/_C re
SFX 1F ure guin/_C re

# Model de conjugació: atendre
SFX 20 Y 70
SFX 20 e e/_v_D_Y re
SFX 20 dre ent/_C re
SFX 20 endre ès/_v_Y re
SFX 20 endre és/_v_Y re
SFX 20 ndre sa/_Y re
SFX 20 ndre sos/_Y re
SFX 20 ndre ses/_Y re
SFX 20 dre c/_Z re
SFX 20 dre s/_Z re
SFX 20 endre én/_Z re
SFX 20 dre em/_Z re
SFX 20 dre eu/_Z re
SFX 20 dre en/_Z re
SFX 20 dre ia/_Z re
SFX 20 dre ies/_Z re
SFX 20 dre ia/_Z re
SFX 20 dre íem/_Z re
SFX 20 dre íeu/_Z re
SFX 20 dre ien/_Z re
SFX 20 dre guí/_Z re
SFX 20 dre gueres/_Z re
SFX 20 dre gué/_Z re
SFX 20 dre guérem/_Z re
SFX 20 dre guéreu/_Z re
SFX 20 dre gueren/_Z re
SFX 20 e é/_Z re
SFX 20 e às/_Z re
SFX 20 e à/_Z re
SFX 20 e em/_Z re
SFX 20 e eu/_Z re
SFX 20 e an/_Z re
SFX 20 e ia/_Z re
SFX 20 e ies/_Z re
SFX 20 e ia/_Z re
SFX 20 e íem/_Z re
SFX 20 e íeu/_Z re
SFX 20 e ien/_Z re
SFX 20 dre ga/_Z re
SFX 20 dre gui/_Z re
SFX 20 dre gues/_Z re
SFX 20 dre guis/_Z re
SFX 20 dre ga/_Z re
SFX 20 dre gui/_Z re
SFX 20 dre guem/_Z re
SFX 20 dre gueu/_Z re
SFX 20 dre guen/_Z re
SFX 20 dre guin/_Z re
SFX 20 dre gués/_Z re
SFX 20 dre guera/_Z re
SFX 20 dre guessis/_Z re
SFX 20 dre gueres/_Z re
SFX 20 dre guesses/_Z re
SFX 20 dre gués/_Z re
SFX 20 dre guera/_Z re
SFX 20 dre guéssim/_Z re
SFX 20 dre guérem/_Z re
SFX 20 dre guéssem/_Z re
SFX 20 dre guéssiu/_Z re
SFX 20 dre guéreu/_Z re
SFX 20 dre guésseu/_Z re
SFX 20 dre guessin/_Z re
SFX 20 dre gueren/_Z re
SFX 20 dre guessen/_Z re
SFX 20 endre én/_C re
SFX 20 dre ga/_D re
SFX 20 dre gui/_D re
SFX 20 dre guem/_C re
SFX 20 dre eu/_C re
SFX 20 dre guen/_C re
SFX 20 dre guin/_C re

# Model de conjugació: atènyer
SFX 21 Y 72
SFX 21 r r/_v_C_Y er
SFX 21 ènyer ényer/_v_C_Y er
SFX 21 ènyer enyent/_C er
SFX 21 nyer s/_v_Y er
SFX 21 ènyer és/_v_Y er
SFX 21 ènyer esa/_Y er
SFX 21 ènyer esos/_Y er
SFX 21 ènyer eses/_Y er
SFX 21 ènyer enyo/_Z er
SFX 21 ènyer eny/_Z er
SFX 21 ènyer enys/_Z er
SFX 21 ènyer eny/_Z er
SFX 21 ènyer enyem/_Z er
SFX 21 ènyer enyeu/_Z er
SFX 21 ènyer enyen/_Z er
SFX 21 ènyer enyia/_Z er
SFX 21 ènyer enyies/_Z er
SFX 21 ènyer enyia/_Z er
SFX 21 ènyer enyíem/_Z er
SFX 21 ènyer enyíeu/_Z er
SFX 21 ènyer enyien/_Z er
SFX 21 ènyer enyí/_Z er
SFX 21 ènyer enyeres/_Z er
SFX 21 ènyer enyé/_Z er
SFX 21 ènyer enyérem/_Z er
SFX 21 ènyer enyéreu/_Z er
SFX 21 ènyer enyeren/_Z er
SFX 21 ènyer enyeré/_Z er
SFX 21 ènyer enyeràs/_Z er
SFX 21 ènyer enyerà/_Z er
SFX 21 ènyer enyerem/_Z er
SFX 21 ènyer enyereu/_Z er
SFX 21 ènyer enyeran/_Z er
SFX 21 ènyer enyeria/_Z er
SFX 21 ènyer enyeries/_Z er
SFX 21 ènyer enyeria/_Z er
SFX 21 ènyer enyeríem/_Z er
SFX 21 ènyer enyeríeu/_Z er
SFX 21 ènyer enyerien/_Z er
SFX 21 ènyer enya/_Z er
SFX 21 ènyer enyi/_Z er
SFX 21 ènyer enyes/_Z er
SFX 21 ènyer enyis/_Z er
SFX 21 ènyer enya/_Z er
SFX 21 ènyer enyi/_Z er
SFX 21 ènyer enyem/_Z er
SFX 21 ènyer enyeu/_Z er
SFX 21 ènyer enyen/_Z er
SFX 21 ènyer enyin/_Z er
SFX 21 ènyer enyés/_Z er
SFX 21 ènyer enyera/_Z er
SFX 21 ènyer enyessis/_Z er
SFX 21 ènyer enyeres/_Z er
SFX 21 ènyer enyesses/_Z er
SFX 21 ènyer enyés/_Z er
SFX 21 ènyer enyera/_Z er
SFX 21 ènyer enyéssim/_Z er
SFX 21 ènyer enyérem/_Z er
SFX 21 ènyer enyéssem/_Z er
SFX 21 ènyer enyéssiu/_Z er
SFX 21 ènyer enyéreu/_Z er
SFX 21 ènyer enyésseu/_Z er
SFX 21 ènyer enyessin/_Z er
SFX 21 ènyer enyeren/_Z er
SFX 21 ènyer enyessen/_Z er
SFX 21 ènyer eny/_C er
SFX 21 ènyer enya/_D er
SFX 21 ènyer enyi/_D er
SFX 21 ènyer enyem/_C er
SFX 21 ènyer enyeu/_C er
SFX 21 ènyer enyen/_C er
SFX 21 ènyer enyin/_C er

# Model de conjugació: aïnar
SFX 22 Y 84
SFX 22 r r/_v_C_Y ar
SFX 22 r nt/_C ar
SFX 22 r t/_v_Y ar
SFX 22 r da/_Y ar
SFX 22 r ts/_Y ar
SFX 22 r des/_Y ar
SFX 22 ar o/_Z ar
SFX 22 ar e/_Z ar
SFX 22 ïnar ín/_Z ar
SFX 22 ar es/_Z ar
SFX 22 r 0/_Z ar
SFX 22 ar em/_Z ar
SFX 22 r m/_Z ar
SFX 22 ar eu/_Z ar
SFX 22 r u/_Z ar
SFX 22 ar en/_Z ar
SFX 22 r va/_Z ar
SFX 22 r ves/_Z ar
SFX 22 r va/_Z ar
SFX 22 ar àvem/_Z ar
SFX 22 ar àveu/_Z ar
SFX 22 r ven/_Z ar
SFX 22 ar í/_Z ar
SFX 22 r res/_Z ar
SFX 22 ar à/_Z ar
SFX 22 ar àrem/_Z ar
SFX 22 ar àreu/_Z ar
SFX 22 r ren/_Z ar
SFX 22 r ré/_Z ar
SFX 22 r ràs/_Z ar
SFX 22 r rà/_Z ar
SFX 22 r rem/_Z ar
SFX 22 r reu/_Z ar
SFX 22 r ran/_Z ar
SFX 22 r ria/_Z ar
SFX 22 r ries/_Z ar
SFX 22 r ria/_Z ar
SFX 22 r ríem/_Z ar
SFX 22 r ríeu/_Z ar
SFX 22 r rien/_Z ar
SFX 22 ar e/_Z ar
SFX 22 ar i/_Z ar
SFX 22 ar es/_Z ar
SFX 22 ar is/_Z ar
SFX 22 ar e/_Z ar
SFX 22 ar i/_Z ar
SFX 22 ar em/_Z ar
SFX 22 ar eu/_Z ar
SFX 22 ar en/_Z ar
SFX 22 ar in/_Z ar
SFX 22 ar és/_Z ar
SFX 22 r ra/_Z ar
SFX 22 ar às/_Z ar
SFX 22 ar essis/_Z ar
SFX 22 r res/_Z ar
SFX 22 r ssis/_Z ar
SFX 22 ar esses/_Z ar
SFX 22 r sses/_Z ar
SFX 22 ar és/_Z ar
SFX 22 r ra/_Z ar
SFX 22 ar às/_Z ar
SFX 22 ar éssim/_Z ar
SFX 22 ar àrem/_Z ar
SFX 22 ar àssim/_Z ar
SFX 22 ar éssem/_Z ar
SFX 22 ar àssem/_Z ar
SFX 22 ar éssiu/_Z ar
SFX 22 ar àreu/_Z ar
SFX 22 ar àssiu/_Z ar
SFX 22 ar ésseu/_Z ar
SFX 22 ar àsseu/_Z ar
SFX 22 ar essin/_Z ar
SFX 22 r ren/_Z ar
SFX 22 r ssin/_Z ar
SFX 22 ar essen/_Z ar
SFX 22 r ssen/_Z ar
SFX 22 r 0/_D ar
SFX 22 ar e/_D ar
SFX 22 ar i/_D ar
SFX 22 ar em/_C ar
SFX 22 r u/_C ar
SFX 22 ar eu/_C ar
SFX 22 ar en/_C ar
SFX 22 ar in/_C ar

# Model de conjugació: aüssar
SFX 23 Y 84
SFX 23 r r/_v_C_Y ar
SFX 23 r nt/_C ar
SFX 23 r t/_v_Y ar
SFX 23 r da/_Y ar
SFX 23 r ts/_Y ar
SFX 23 r des/_Y ar
SFX 23 ar o/_Z ar
SFX 23 ar e/_Z ar
SFX 23 üssar ús/_Z ar
SFX 23 ar es/_Z ar
SFX 23 r 0/_Z ar
SFX 23 ar em/_Z ar
SFX 23 r m/_Z ar
SFX 23 ar eu/_Z ar
SFX 23 r u/_Z ar
SFX 23 ar en/_Z ar
SFX 23 r va/_Z ar
SFX 23 r ves/_Z ar
SFX 23 r va/_Z ar
SFX 23 ar àvem/_Z ar
SFX 23 ar àveu/_Z ar
SFX 23 r ven/_Z ar
SFX 23 ar í/_Z ar
SFX 23 r res/_Z ar
SFX 23 ar à/_Z ar
SFX 23 ar àrem/_Z ar
SFX 23 ar àreu/_Z ar
SFX 23 r ren/_Z ar
SFX 23 r ré/_Z ar
SFX 23 r ràs/_Z ar
SFX 23 r rà/_Z ar
SFX 23 r rem/_Z ar
SFX 23 r reu/_Z ar
SFX 23 r ran/_Z ar
SFX 23 r ria/_Z ar
SFX 23 r ries/_Z ar
SFX 23 r ria/_Z ar
SFX 23 r ríem/_Z ar
SFX 23 r ríeu/_Z ar
SFX 23 r rien/_Z ar
SFX 23 ar e/_Z ar
SFX 23 ar i/_Z ar
SFX 23 ar es/_Z ar
SFX 23 ar is/_Z ar
SFX 23 ar e/_Z ar
SFX 23 ar i/_Z ar
SFX 23 ar em/_Z ar
SFX 23 ar eu/_Z ar
SFX 23 ar en/_Z ar
SFX 23 ar in/_Z ar
SFX 23 ar és/_Z ar
SFX 23 r ra/_Z ar
SFX 23 ar às/_Z ar
SFX 23 ar essis/_Z ar
SFX 23 r res/_Z ar
SFX 23 r ssis/_Z ar
SFX 23 ar esses/_Z ar
SFX 23 r sses/_Z ar
SFX 23 ar és/_Z ar
SFX 23 r ra/_Z ar
SFX 23 ar às/_Z ar
SFX 23 ar éssim/_Z ar
SFX 23 ar àrem/_Z ar
SFX 23 ar àssim/_Z ar
SFX 23 ar éssem/_Z ar
SFX 23 ar àssem/_Z ar
SFX 23 ar éssiu/_Z ar
SFX 23 ar àreu/_Z ar
SFX 23 ar àssiu/_Z ar
SFX 23 ar ésseu/_Z ar
SFX 23 ar àsseu/_Z ar
SFX 23 ar essin/_Z ar
SFX 23 r ren/_Z ar
SFX 23 r ssin/_Z ar
SFX 23 ar essen/_Z ar
SFX 23 r ssen/_Z ar
SFX 23 r 0/_D ar
SFX 23 ar e/_D ar
SFX 23 ar i/_D ar
SFX 23 ar em/_C ar
SFX 23 r u/_C ar
SFX 23 ar eu/_C ar
SFX 23 ar en/_C ar
SFX 23 ar in/_C ar

# Model de conjugació: beure
SFX 24 Y 69
SFX 24 e e/_v_D_Y re
SFX 24 ure vent/_C re
SFX 24 ure gut/_v_Y re
SFX 24 ure guda/_Y re
SFX 24 ure guts/_Y re
SFX 24 ure gudes/_Y re
SFX 24 ure c/_Z re
SFX 24 re s/_Z re
SFX 24 re 0/_Z re
SFX 24 ure vem/_Z re
SFX 24 ure veu/_Z re
SFX 24 re en/_Z re
SFX 24 ure via/_Z re
SFX 24 ure vies/_Z re
SFX 24 ure via/_Z re
SFX 24 ure víem/_Z re
SFX 24 ure víeu/_Z re
SFX 24 ure vien/_Z re
SFX 24 ure guí/_Z re
SFX 24 ure gueres/_Z re
SFX 24 ure gué/_Z re
SFX 24 ure guérem/_Z re
SFX 24 ure guéreu/_Z re
SFX 24 ure gueren/_Z re
SFX 24 e é/_Z re
SFX 24 e às/_Z re
SFX 24 e à/_Z re
SFX 24 e em/_Z re
SFX 24 e eu/_Z re
SFX 24 e an/_Z re
SFX 24 e ia/_Z re
SFX 24 e ies/_Z re
SFX 24 e ia/_Z re
SFX 24 e íem/_Z re
SFX 24 e íeu/_Z re
SFX 24 e ien/_Z re
SFX 24 ure ga/_Z re
SFX 24 ure gui/_Z re
SFX 24 ure gues/_Z re
SFX 24 ure guis/_Z re
SFX 24 ure ga/_Z re
SFX 24 ure gui/_Z re
SFX 24 ure guem/_Z re
SFX 24 ure gueu/_Z re
SFX 24 ure guen/_Z re
SFX 24 ure guin/_Z re
SFX 24 ure gués/_Z re
SFX 24 ure guera/_Z re
SFX 24 ure guessis/_Z re
SFX 24 ure gueres/_Z re
SFX 24 ure guesses/_Z re
SFX 24 ure gués/_Z re
SFX 24 ure guera/_Z re
SFX 24 ure guéssim/_Z re
SFX 24 ure guérem/_Z re
SFX 24 ure guéssem/_Z re
SFX 24 ure guéssiu/_Z re
SFX 24 ure guéreu/_Z re
SFX 24 ure guésseu/_Z re
SFX 24 ure guessin/_Z re
SFX 24 ure gueren/_Z re
SFX 24 ure guessen/_Z re
SFX 24 re 0/_C re
SFX 24 ure ga/_D re
SFX 24 ure gui/_D re
SFX 24 ure guem/_C re
SFX 24 ure veu/_C re
SFX 24 ure guen/_C re
SFX 24 ure guin/_C re

# Model de conjugació: bressar
SFX 25 Y 84
SFX 25 r r/_v_C_Y ar
SFX 25 r nt/_C ar
SFX 25 r t/_v_Y ar
SFX 25 r da/_Y ar
SFX 25 r ts/_Y ar
SFX 25 r des/_Y ar
SFX 25 ar o/_Z ar
SFX 25 ar e/_Z ar
SFX 25 sar 0/_Z ar
SFX 25 ar es/_Z ar
SFX 25 r 0/_Z ar
SFX 25 ar em/_Z ar
SFX 25 r m/_Z ar
SFX 25 ar eu/_Z ar
SFX 25 r u/_Z ar
SFX 25 ar en/_Z ar
SFX 25 r va/_Z ar
SFX 25 r ves/_Z ar
SFX 25 r va/_Z ar
SFX 25 ar àvem/_Z ar
SFX 25 ar àveu/_Z ar
SFX 25 r ven/_Z ar
SFX 25 ar í/_Z ar
SFX 25 r res/_Z ar
SFX 25 ar à/_Z ar
SFX 25 ar àrem/_Z ar
SFX 25 ar àreu/_Z ar
SFX 25 r ren/_Z ar
SFX 25 r ré/_Z ar
SFX 25 r ràs/_Z ar
SFX 25 r rà/_Z ar
SFX 25 r rem/_Z ar
SFX 25 r reu/_Z ar
SFX 25 r ran/_Z ar
SFX 25 r ria/_Z ar
SFX 25 r ries/_Z ar
SFX 25 r ria/_Z ar
SFX 25 r ríem/_Z ar
SFX 25 r ríeu/_Z ar
SFX 25 r rien/_Z ar
SFX 25 ar e/_Z ar
SFX 25 ar i/_Z ar
SFX 25 ar es/_Z ar
SFX 25 ar is/_Z ar
SFX 25 ar e/_Z ar
SFX 25 ar i/_Z ar
SFX 25 ar em/_Z ar
SFX 25 ar eu/_Z ar
SFX 25 ar en/_Z ar
SFX 25 ar in/_Z ar
SFX 25 ar és/_Z ar
SFX 25 r ra/_Z ar
SFX 25 ar às/_Z ar
SFX 25 ar essis/_Z ar
SFX 25 r res/_Z ar
SFX 25 r ssis/_Z ar
SFX 25 ar esses/_Z ar
SFX 25 r sses/_Z ar
SFX 25 ar és/_Z ar
SFX 25 r ra/_Z ar
SFX 25 ar às/_Z ar
SFX 25 ar éssim/_Z ar
SFX 25 ar àrem/_Z ar
SFX 25 ar àssim/_Z ar
SFX 25 ar éssem/_Z ar
SFX 25 ar àssem/_Z ar
SFX 25 ar éssiu/_Z ar
SFX 25 ar àreu/_Z ar
SFX 25 ar àssiu/_Z ar
SFX 25 ar ésseu/_Z ar
SFX 25 ar àsseu/_Z ar
SFX 25 ar essin/_Z ar
SFX 25 r ren/_Z ar
SFX 25 r ssin/_Z ar
SFX 25 ar essen/_Z ar
SFX 25 r ssen/_Z ar
SFX 25 r 0/_D ar
SFX 25 ar e/_D ar
SFX 25 ar i/_D ar
SFX 25 ar em/_C ar
SFX 25 r u/_C ar
SFX 25 ar eu/_C ar
SFX 25 ar en/_C ar
SFX 25 ar in/_C ar

# Model de conjugació: brunzir
SFX 26 Y 108
SFX 26 r r/_v_C_Y ir
SFX 26 r nt/_C ir
SFX 26 r t/_v_Y ir
SFX 26 r da/_Y ir
SFX 26 r ts/_Y ir
SFX 26 r des/_Y ir
SFX 26 ir eixo/_Z ir
SFX 26 ir o/_Z ir
SFX 26 r sc/_Z ir
SFX 26 ir 0/_Z ir
SFX 26 ir esc/_Z ir
SFX 26 ir eixes/_Z ir
SFX 26 ir es/_Z ir
SFX 26 r xes/_Z ir
SFX 26 ir 0/_Z ir
SFX 26 ir eix/_Z ir
SFX 26 r x/_Z ir
SFX 26 r m/_Z ir
SFX 26 r u/_Z ir
SFX 26 ir eixen/_Z ir
SFX 26 ir en/_Z ir
SFX 26 r xen/_Z ir
SFX 26 r a/_Z ir
SFX 26 r es/_Z ir
SFX 26 r a/_Z ir
SFX 26 ir íem/_Z ir
SFX 26 ir íeu/_Z ir
SFX 26 r en/_Z ir
SFX 26 ir í/_Z ir
SFX 26 r res/_Z ir
SFX 26 ir í/_Z ir
SFX 26 ir írem/_Z ir
SFX 26 ir íreu/_Z ir
SFX 26 r ren/_Z ir
SFX 26 r ré/_Z ir
SFX 26 r ràs/_Z ir
SFX 26 r rà/_Z ir
SFX 26 r rem/_Z ir
SFX 26 r reu/_Z ir
SFX 26 r ran/_Z ir
SFX 26 r ria/_Z ir
SFX 26 r ries/_Z ir
SFX 26 r ria/_Z ir
SFX 26 r ríem/_Z ir
SFX 26 r ríeu/_Z ir
SFX 26 r rien/_Z ir
SFX 26 ir a/_Z ir
SFX 26 ir esca/_Z ir
SFX 26 r sca/_Z ir
SFX 26 ir esqui/_Z ir
SFX 26 ir eixi/_Z ir
SFX 26 r 0/_Z ir
SFX 26 ir es/_Z ir
SFX 26 ir esques/_Z ir
SFX 26 r sques/_Z ir
SFX 26 ir esquis/_Z ir
SFX 26 ir eixis/_Z ir
SFX 26 r s/_Z ir
SFX 26 ir a/_Z ir
SFX 26 ir esca/_Z ir
SFX 26 r sca/_Z ir
SFX 26 ir esqui/_Z ir
SFX 26 ir eixi/_Z ir
SFX 26 r 0/_Z ir
SFX 26 r m/_Z ir
SFX 26 r guem/_Z ir
SFX 26 r u/_Z ir
SFX 26 r gueu/_Z ir
SFX 26 ir en/_Z ir
SFX 26 ir esquen/_Z ir
SFX 26 r squen/_Z ir
SFX 26 ir esquin/_Z ir
SFX 26 ir eixin/_Z ir
SFX 26 r n/_Z ir
SFX 26 ir ís/_Z ir
SFX 26 r ra/_Z ir
SFX 26 r ssis/_Z ir
SFX 26 r res/_Z ir
SFX 26 r sses/_Z ir
SFX 26 ir ís/_Z ir
SFX 26 r ra/_Z ir
SFX 26 ir íssim/_Z ir
SFX 26 ir írem/_Z ir
SFX 26 ir íssem/_Z ir
SFX 26 ir íssiu/_Z ir
SFX 26 ir íreu/_Z ir
SFX 26 ir ísseu/_Z ir
SFX 26 r ssin/_Z ir
SFX 26 r ren/_Z ir
SFX 26 r ssen/_Z ir
SFX 26 ir 0/_C ir
SFX 26 ir eix/_C ir
SFX 26 r x/_C ir
SFX 26 ir a/_D ir
SFX 26 ir esca/_D ir
SFX 26 r sca/_D ir
SFX 26 ir esqui/_D ir
SFX 26 ir eixi/_D ir
SFX 26 r 0/_D ir
SFX 26 r m/_C ir
SFX 26 r guem/_C ir
SFX 26 r u/_C ir
SFX 26 ir en/_C ir
SFX 26 ir esquen/_C ir
SFX 26 r squen/_C ir
SFX 26 ir esquin/_C ir
SFX 26 ir eixin/_C ir
SFX 26 r n/_C ir

# Model de conjugació: cabre
SFX 27 Y 74
SFX 27 re er/_v_C_Y re
SFX 27 e e/_v_D_Y re
SFX 27 re ent/_C re
SFX 27 re ut/_v_Y re
SFX 27 re uda/_Y re
SFX 27 re uts/_Y re
SFX 27 re udes/_Y re
SFX 27 re o/_Z re
SFX 27 bre p/_Z re
SFX 27 bre ps/_Z re
SFX 27 bre p/_Z re
SFX 27 re em/_Z re
SFX 27 re eu/_Z re
SFX 27 re en/_Z re
SFX 27 re ia/_Z re
SFX 27 re ies/_Z re
SFX 27 re ia/_Z re
SFX 27 re íem/_Z re
SFX 27 re íeu/_Z re
SFX 27 re ien/_Z re
SFX 27 re í/_Z re
SFX 27 re eres/_Z re
SFX 27 re é/_Z re
SFX 27 re érem/_Z re
SFX 27 re éreu/_Z re
SFX 27 re eren/_Z re
SFX 27 e é/_Z re
SFX 27 e às/_Z re
SFX 27 e à/_Z re
SFX 27 e em/_Z re
SFX 27 e eu/_Z re
SFX 27 e an/_Z re
SFX 27 e ia/_Z re
SFX 27 e ies/_Z re
SFX 27 e ia/_Z re
SFX 27 e íem/_Z re
SFX 27 e íeu/_Z re
SFX 27 e ien/_Z re
SFX 27 abre àpiga/_Z re
SFX 27 abre àpia/_Z re
SFX 27 abre àpigues/_Z re
SFX 27 abre àpies/_Z re
SFX 27 abre àpiga/_Z re
SFX 27 abre àpia/_Z re
SFX 27 bre piguem/_Z re
SFX 27 bre piem/_Z re
SFX 27 bre pigueu/_Z re
SFX 27 bre pieu/_Z re
SFX 27 abre àpiguen/_Z re
SFX 27 abre àpien/_Z re
SFX 27 re és/_Z re
SFX 27 re era/_Z re
SFX 27 re essis/_Z re
SFX 27 re eres/_Z re
SFX 27 re esses/_Z re
SFX 27 re és/_Z re
SFX 27 re era/_Z re
SFX 27 re éssim/_Z re
SFX 27 re érem/_Z re
SFX 27 re éssem/_Z re
SFX 27 re éssiu/_Z re
SFX 27 re éreu/_Z re
SFX 27 re ésseu/_Z re
SFX 27 re essin/_Z re
SFX 27 re eren/_Z re
SFX 27 re essen/_Z re
SFX 27 bre p/_C re
SFX 27 abre àpiga/_D re
SFX 27 abre àpia/_D re
SFX 27 bre piguem/_C re
SFX 27 bre piem/_C re
SFX 27 re eu/_C re
SFX 27 abre àpiguen/_C re
SFX 27 abre àpien/_C re

# Model de conjugació: caldre
SFX 28 Y 26
SFX 28 e e/_v_D_Y re
SFX 28 dre er/_v_C_Y re
SFX 28 dre ent/_C re
SFX 28 dre gut/_v_Y re
SFX 28 dre guda/_Y re
SFX 28 dre guts/_Y re
SFX 28 dre gudes/_Y re
SFX 28 dre 0/_Z re
SFX 28 dre en/_Z re
SFX 28 dre ia/_Z re
SFX 28 dre ien/_Z re
SFX 28 dre gué/_Z re
SFX 28 dre gueren/_Z re
SFX 28 e à/_Z re
SFX 28 e an/_Z re
SFX 28 e ia/_Z re
SFX 28 e ien/_Z re
SFX 28 dre ga/_Z re
SFX 28 dre gui/_Z re
SFX 28 dre guen/_Z re
SFX 28 dre guin/_Z re
SFX 28 dre gués/_Z re
SFX 28 dre guera/_Z re
SFX 28 dre guessin/_Z re
SFX 28 dre gueren/_Z re
SFX 28 dre guessen/_Z re

# Model de conjugació: cantar
SFX 29 Y 84
SFX 29 r r/_v_C_Y ar
SFX 29 r nt/_C ar
SFX 29 r t/_v_Y ar
SFX 29 r da/_Y ar
SFX 29 r ts/_Y ar
SFX 29 r des/_Y ar
SFX 29 ar o/_Z ar
SFX 29 ar e/_Z ar
SFX 29 ar 0/_Z ar
SFX 29 ar es/_Z ar
SFX 29 r 0/_Z ar
SFX 29 ar em/_Z ar
SFX 29 r m/_Z ar
SFX 29 ar eu/_Z ar
SFX 29 r u/_Z ar
SFX 29 ar en/_Z ar
SFX 29 r va/_Z ar
SFX 29 r ves/_Z ar
SFX 29 r va/_Z ar
SFX 29 ar àvem/_Z ar
SFX 29 ar àveu/_Z ar
SFX 29 r ven/_Z ar
SFX 29 ar í/_Z ar
SFX 29 r res/_Z ar
SFX 29 ar à/_Z ar
SFX 29 ar àrem/_Z ar
SFX 29 ar àreu/_Z ar
SFX 29 r ren/_Z ar
SFX 29 r ré/_Z ar
SFX 29 r ràs/_Z ar
SFX 29 r rà/_Z ar
SFX 29 r rem/_Z ar
SFX 29 r reu/_Z ar
SFX 29 r ran/_Z ar
SFX 29 r ria/_Z ar
SFX 29 r ries/_Z ar
SFX 29 r ria/_Z ar
SFX 29 r ríem/_Z ar
SFX 29 r ríeu/_Z ar
SFX 29 r rien/_Z ar
SFX 29 ar e/_Z ar
SFX 29 ar i/_Z ar
SFX 29 ar es/_Z ar
SFX 29 ar is/_Z ar
SFX 29 ar e/_Z ar
SFX 29 ar i/_Z ar
SFX 29 ar em/_Z ar
SFX 29 ar eu/_Z ar
SFX 29 ar en/_Z ar
SFX 29 ar in/_Z ar
SFX 29 ar és/_Z ar
SFX 29 r ra/_Z ar
SFX 29 ar às/_Z ar
SFX 29 ar essis/_Z ar
SFX 29 r res/_Z ar
SFX 29 r ssis/_Z ar
SFX 29 ar esses/_Z ar
SFX 29 r sses/_Z ar
SFX 29 ar és/_Z ar
SFX 29 r ra/_Z ar
SFX 29 ar às/_Z ar
SFX 29 ar éssim/_Z ar
SFX 29 ar àrem/_Z ar
SFX 29 ar àssim/_Z ar
SFX 29 ar éssem/_Z ar
SFX 29 ar àssem/_Z ar
SFX 29 ar éssiu/_Z ar
SFX 29 ar àreu/_Z ar
SFX 29 ar àssiu/_Z ar
SFX 29 ar ésseu/_Z ar
SFX 29 ar àsseu/_Z ar
SFX 29 ar essin/_Z ar
SFX 29 r ren/_Z ar
SFX 29 r ssin/_Z ar
SFX 29 ar essen/_Z ar
SFX 29 r ssen/_Z ar
SFX 29 r 0/_D ar
SFX 29 ar e/_D ar
SFX 29 ar i/_D ar
SFX 29 ar em/_C ar
SFX 29 r u/_C ar
SFX 29 ar eu/_C ar
SFX 29 ar en/_C ar
SFX 29 ar in/_C ar

# Model de conjugació: capbussar
SFX 2A Y 84
SFX 2A r r/_v_C_Y ar
SFX 2A r nt/_C ar
SFX 2A r t/_v_Y ar
SFX 2A r da/_Y ar
SFX 2A r ts/_Y ar
SFX 2A r des/_Y ar
SFX 2A ar o/_Z ar
SFX 2A ar e/_Z ar
SFX 2A ussar ús/_Z ar
SFX 2A ar es/_Z ar
SFX 2A r 0/_Z ar
SFX 2A ar em/_Z ar
SFX 2A r m/_Z ar
SFX 2A ar eu/_Z ar
SFX 2A r u/_Z ar
SFX 2A ar en/_Z ar
SFX 2A r va/_Z ar
SFX 2A r ves/_Z ar
SFX 2A r va/_Z ar
SFX 2A ar àvem/_Z ar
SFX 2A ar àveu/_Z ar
SFX 2A r ven/_Z ar
SFX 2A ar í/_Z ar
SFX 2A r res/_Z ar
SFX 2A ar à/_Z ar
SFX 2A ar àrem/_Z ar
SFX 2A ar àreu/_Z ar
SFX 2A r ren/_Z ar
SFX 2A r ré/_Z ar
SFX 2A r ràs/_Z ar
SFX 2A r rà/_Z ar
SFX 2A r rem/_Z ar
SFX 2A r reu/_Z ar
SFX 2A r ran/_Z ar
SFX 2A r ria/_Z ar
SFX 2A r ries/_Z ar
SFX 2A r ria/_Z ar
SFX 2A r ríem/_Z ar
SFX 2A r ríeu/_Z ar
SFX 2A r rien/_Z ar
SFX 2A ar e/_Z ar
SFX 2A ar i/_Z ar
SFX 2A ar es/_Z ar
SFX 2A ar is/_Z ar
SFX 2A ar e/_Z ar
SFX 2A ar i/_Z ar
SFX 2A ar em/_Z ar
SFX 2A ar eu/_Z ar
SFX 2A ar en/_Z ar
SFX 2A ar in/_Z ar
SFX 2A ar és/_Z ar
SFX 2A r ra/_Z ar
SFX 2A ar às/_Z ar
SFX 2A ar essis/_Z ar
SFX 2A r res/_Z ar
SFX 2A r ssis/_Z ar
SFX 2A ar esses/_Z ar
SFX 2A r sses/_Z ar
SFX 2A ar és/_Z ar
SFX 2A r ra/_Z ar
SFX 2A ar às/_Z ar
SFX 2A ar éssim/_Z ar
SFX 2A ar àrem/_Z ar
SFX 2A ar àssim/_Z ar
SFX 2A ar éssem/_Z ar
SFX 2A ar àssem/_Z ar
SFX 2A ar éssiu/_Z ar
SFX 2A ar àreu/_Z ar
SFX 2A ar àssiu/_Z ar
SFX 2A ar ésseu/_Z ar
SFX 2A ar àsseu/_Z ar
SFX 2A ar essin/_Z ar
SFX 2A r ren/_Z ar
SFX 2A r ssin/_Z ar
SFX 2A ar essen/_Z ar
SFX 2A r ssen/_Z ar
SFX 2A r 0/_D ar
SFX 2A ar e/_D ar
SFX 2A ar i/_D ar
SFX 2A ar em/_C ar
SFX 2A r u/_C ar
SFX 2A ar eu/_C ar
SFX 2A ar en/_C ar
SFX 2A ar in/_C ar

# Model de conjugació: caure
SFX 2B Y 78
SFX 2B e e/_v_D_Y re
SFX 2B ure ient/_C re
SFX 2B ure ent/_C re
SFX 2B ure igut/_v_Y re
SFX 2B ure iguda/_Y re
SFX 2B ure iguts/_Y re
SFX 2B ure igudes/_Y re
SFX 2B ure ic/_Z re
SFX 2B re s/_Z re
SFX 2B re 0/_Z re
SFX 2B ure iem/_Z re
SFX 2B ure em/_Z re
SFX 2B caure queim/_Z re
SFX 2B ure ieu/_Z re
SFX 2B ure eu/_Z re
SFX 2B caure queis/_Z re
SFX 2B re en/_Z re
SFX 2B caure queia/_Z re
SFX 2B caure queies/_Z re
SFX 2B caure queia/_Z re
SFX 2B caure quèiem/_Z re
SFX 2B caure quéiem/_Z re
SFX 2B caure quèieu/_Z re
SFX 2B caure quéieu/_Z re
SFX 2B caure queien/_Z re
SFX 2B ure iguí/_Z re
SFX 2B ure igueres/_Z re
SFX 2B ure igué/_Z re
SFX 2B ure iguérem/_Z re
SFX 2B ure iguéreu/_Z re
SFX 2B ure igueren/_Z re
SFX 2B e é/_Z re
SFX 2B e às/_Z re
SFX 2B e à/_Z re
SFX 2B e em/_Z re
SFX 2B e eu/_Z re
SFX 2B e an/_Z re
SFX 2B e ia/_Z re
SFX 2B e ies/_Z re
SFX 2B e ia/_Z re
SFX 2B e íem/_Z re
SFX 2B e íeu/_Z re
SFX 2B e ien/_Z re
SFX 2B ure iga/_Z re
SFX 2B ure igui/_Z re
SFX 2B ure igues/_Z re
SFX 2B ure iguis/_Z re
SFX 2B ure iga/_Z re
SFX 2B ure igui/_Z re
SFX 2B ure iguem/_Z re
SFX 2B ure igueu/_Z re
SFX 2B ure iguen/_Z re
SFX 2B ure iguin/_Z re
SFX 2B ure igués/_Z re
SFX 2B ure iguera/_Z re
SFX 2B ure iguessis/_Z re
SFX 2B ure igueres/_Z re
SFX 2B ure iguesses/_Z re
SFX 2B ure igués/_Z re
SFX 2B ure iguera/_Z re
SFX 2B ure iguéssim/_Z re
SFX 2B ure iguérem/_Z re
SFX 2B ure iguéssem/_Z re
SFX 2B ure iguéssiu/_Z re
SFX 2B ure iguéreu/_Z re
SFX 2B ure iguésseu/_Z re
SFX 2B ure iguessin/_Z re
SFX 2B ure igueren/_Z re
SFX 2B ure iguessen/_Z re
SFX 2B re 0/_C re
SFX 2B ure iga/_D re
SFX 2B ure igui/_D re
SFX 2B ure iguem/_C re
SFX 2B ure ieu/_C re
SFX 2B ure eu/_C re
SFX 2B caure queis/_C re
SFX 2B ure iguen/_C re
SFX 2B ure iguin/_C re

# Model de conjugació: cerndre
SFX 2C Y 70
SFX 2C e e/_v_D_Y re
SFX 2C dre ent/_C re
SFX 2C dre ut/_v_Y re
SFX 2C dre uda/_Y re
SFX 2C dre uts/_Y re
SFX 2C dre udes/_Y re
SFX 2C dre o/_Z re
SFX 2C dre 0/_Z re
SFX 2C dre s/_Z re
SFX 2C dre 0/_Z re
SFX 2C dre em/_Z re
SFX 2C dre eu/_Z re
SFX 2C dre en/_Z re
SFX 2C dre ia/_Z re
SFX 2C dre ies/_Z re
SFX 2C dre ia/_Z re
SFX 2C dre íem/_Z re
SFX 2C dre íeu/_Z re
SFX 2C dre ien/_Z re
SFX 2C dre í/_Z re
SFX 2C dre eres/_Z re
SFX 2C dre é/_Z re
SFX 2C dre érem/_Z re
SFX 2C dre éreu/_Z re
SFX 2C dre eren/_Z re
SFX 2C e é/_Z re
SFX 2C e às/_Z re
SFX 2C e à/_Z re
SFX 2C e em/_Z re
SFX 2C e eu/_Z re
SFX 2C e an/_Z re
SFX 2C e ia/_Z re
SFX 2C e ies/_Z re
SFX 2C e ia/_Z re
SFX 2C e íem/_Z re
SFX 2C e íeu/_Z re
SFX 2C e ien/_Z re
SFX 2C dre a/_Z re
SFX 2C dre i/_Z re
SFX 2C dre es/_Z re
SFX 2C dre is/_Z re
SFX 2C dre a/_Z re
SFX 2C dre i/_Z re
SFX 2C dre em/_Z re
SFX 2C dre eu/_Z re
SFX 2C dre en/_Z re
SFX 2C dre in/_Z re
SFX 2C dre és/_Z re
SFX 2C dre era/_Z re
SFX 2C dre essis/_Z re
SFX 2C dre eres/_Z re
SFX 2C dre esses/_Z re
SFX 2C dre és/_Z re
SFX 2C dre era/_Z re
SFX 2C dre éssim/_Z re
SFX 2C dre érem/_Z re
SFX 2C dre éssem/_Z re
SFX 2C dre éssiu/_Z re
SFX 2C dre éreu/_Z re
SFX 2C dre ésseu/_Z re
SFX 2C dre essin/_Z re
SFX 2C dre eren/_Z re
SFX 2C dre essen/_Z re
SFX 2C dre 0/_C re
SFX 2C dre a/_D re
SFX 2C dre i/_D re
SFX 2C dre em/_C re
SFX 2C dre eu/_C re
SFX 2C dre en/_C re
SFX 2C dre in/_C re

# Model de conjugació: cloure
SFX 2D Y 69
SFX 2D e e/_v_D_Y re
SFX 2D ure ent/_C re
SFX 2D ure s/_v_Y re
SFX 2D ure sa/_Y re
SFX 2D ure sos/_Y re
SFX 2D ure ses/_Y re
SFX 2D ure c/_Z re
SFX 2D re s/_Z re
SFX 2D re 0/_Z re
SFX 2D ure em/_Z re
SFX 2D ure eu/_Z re
SFX 2D re en/_Z re
SFX 2D ure ïa/_Z re
SFX 2D ure ïes/_Z re
SFX 2D ure ïa/_Z re
SFX 2D ure íem/_Z re
SFX 2D ure íeu/_Z re
SFX 2D ure ïen/_Z re
SFX 2D ure guí/_Z re
SFX 2D ure gueres/_Z re
SFX 2D ure gué/_Z re
SFX 2D ure guérem/_Z re
SFX 2D ure guéreu/_Z re
SFX 2D ure gueren/_Z re
SFX 2D e é/_Z re
SFX 2D e às/_Z re
SFX 2D e à/_Z re
SFX 2D e em/_Z re
SFX 2D e eu/_Z re
SFX 2D e an/_Z re
SFX 2D e ia/_Z re
SFX 2D e ies/_Z re
SFX 2D e ia/_Z re
SFX 2D e íem/_Z re
SFX 2D e íeu/_Z re
SFX 2D e ien/_Z re
SFX 2D ure ga/_Z re
SFX 2D ure gui/_Z re
SFX 2D ure gues/_Z re
SFX 2D ure guis/_Z re
SFX 2D ure ga/_Z re
SFX 2D ure gui/_Z re
SFX 2D ure guem/_Z re
SFX 2D ure gueu/_Z re
SFX 2D ure guen/_Z re
SFX 2D ure guin/_Z re
SFX 2D ure gués/_Z re
SFX 2D ure guera/_Z re
SFX 2D ure guessis/_Z re
SFX 2D ure gueres/_Z re
SFX 2D ure guesses/_Z re
SFX 2D ure gués/_Z re
SFX 2D ure guera/_Z re
SFX 2D ure guéssim/_Z re
SFX 2D ure guérem/_Z re
SFX 2D ure guéssem/_Z re
SFX 2D ure guéssiu/_Z re
SFX 2D ure guéreu/_Z re
SFX 2D ure guésseu/_Z re
SFX 2D ure guessin/_Z re
SFX 2D ure gueren/_Z re
SFX 2D ure guessen/_Z re
SFX 2D re 0/_C re
SFX 2D ure ga/_D re
SFX 2D ure gui/_D re
SFX 2D ure guem/_C re
SFX 2D ure eu/_C re
SFX 2D ure guen/_C re
SFX 2D ure guin/_C re

# Model de conjugació: cobrir
SFX 2E Y 90
SFX 2E r r/_v_C_Y ir
SFX 2E r nt/_C ir
SFX 2E rir ert/_v_Y ir
SFX 2E rir erta/_Y ir
SFX 2E rir erts/_Y ir
SFX 2E rir ertes/_Y ir
SFX 2E ir eixo/_Z ir
SFX 2E r sc/_Z ir
SFX 2E ir esc/_Z ir
SFX 2E ir eixes/_Z ir
SFX 2E r xes/_Z ir
SFX 2E ir eix/_Z ir
SFX 2E r x/_Z ir
SFX 2E r m/_Z ir
SFX 2E r u/_Z ir
SFX 2E ir eixen/_Z ir
SFX 2E r xen/_Z ir
SFX 2E r a/_Z ir
SFX 2E r es/_Z ir
SFX 2E r a/_Z ir
SFX 2E ir íem/_Z ir
SFX 2E ir íeu/_Z ir
SFX 2E r en/_Z ir
SFX 2E ir í/_Z ir
SFX 2E r res/_Z ir
SFX 2E ir í/_Z ir
SFX 2E ir írem/_Z ir
SFX 2E ir íreu/_Z ir
SFX 2E r ren/_Z ir
SFX 2E r ré/_Z ir
SFX 2E r ràs/_Z ir
SFX 2E r rà/_Z ir
SFX 2E r rem/_Z ir
SFX 2E r reu/_Z ir
SFX 2E r ran/_Z ir
SFX 2E r ria/_Z ir
SFX 2E r ries/_Z ir
SFX 2E r ria/_Z ir
SFX 2E r ríem/_Z ir
SFX 2E r ríeu/_Z ir
SFX 2E r rien/_Z ir
SFX 2E ir esca/_Z ir
SFX 2E r sca/_Z ir
SFX 2E ir esqui/_Z ir
SFX 2E ir eixi/_Z ir
SFX 2E ir esques/_Z ir
SFX 2E r sques/_Z ir
SFX 2E ir esquis/_Z ir
SFX 2E ir eixis/_Z ir
SFX 2E ir esca/_Z ir
SFX 2E r sca/_Z ir
SFX 2E ir esqui/_Z ir
SFX 2E ir eixi/_Z ir
SFX 2E r m/_Z ir
SFX 2E r guem/_Z ir
SFX 2E r u/_Z ir
SFX 2E r gueu/_Z ir
SFX 2E ir esquen/_Z ir
SFX 2E r squen/_Z ir
SFX 2E ir esquin/_Z ir
SFX 2E ir eixin/_Z ir
SFX 2E ir ís/_Z ir
SFX 2E r ra/_Z ir
SFX 2E r ssis/_Z ir
SFX 2E r res/_Z ir
SFX 2E r sses/_Z ir
SFX 2E ir ís/_Z ir
SFX 2E r ra/_Z ir
SFX 2E ir íssim/_Z ir
SFX 2E ir írem/_Z ir
SFX 2E ir íssem/_Z ir
SFX 2E ir íssiu/_Z ir
SFX 2E ir íreu/_Z ir
SFX 2E ir ísseu/_Z ir
SFX 2E r ssin/_Z ir
SFX 2E r ren/_Z ir
SFX 2E r ssen/_Z ir
SFX 2E ir eix/_C ir
SFX 2E r x/_C ir
SFX 2E ir esca/_D ir
SFX 2E r sca/_D ir
SFX 2E ir esqui/_D ir
SFX 2E ir eixi/_D ir
SFX 2E r m/_C ir
SFX 2E r guem/_C ir
SFX 2E r u/_C ir
SFX 2E ir esquen/_C ir
SFX 2E r squen/_C ir
SFX 2E ir esquin/_C ir
SFX 2E ir eixin/_C ir

# Model de conjugació: començar
SFX 2F Y 84
SFX 2F r r/_v_C_Y ar
SFX 2F r nt/_C ar
SFX 2F r t/_v_Y ar
SFX 2F r da/_Y ar
SFX 2F r ts/_Y ar
SFX 2F r des/_Y ar
SFX 2F ar o/_Z ar
SFX 2F çar ce/_Z ar
SFX 2F ar 0/_Z ar
SFX 2F çar ces/_Z ar
SFX 2F r 0/_Z ar
SFX 2F çar cem/_Z ar
SFX 2F r m/_Z ar
SFX 2F çar ceu/_Z ar
SFX 2F r u/_Z ar
SFX 2F çar cen/_Z ar
SFX 2F r va/_Z ar
SFX 2F r ves/_Z ar
SFX 2F r va/_Z ar
SFX 2F ar àvem/_Z ar
SFX 2F ar àveu/_Z ar
SFX 2F r ven/_Z ar
SFX 2F çar cí/_Z ar
SFX 2F r res/_Z ar
SFX 2F ar à/_Z ar
SFX 2F ar àrem/_Z ar
SFX 2F ar àreu/_Z ar
SFX 2F r ren/_Z ar
SFX 2F r ré/_Z ar
SFX 2F r ràs/_Z ar
SFX 2F r rà/_Z ar
SFX 2F r rem/_Z ar
SFX 2F r reu/_Z ar
SFX 2F r ran/_Z ar
SFX 2F r ria/_Z ar
SFX 2F r ries/_Z ar
SFX 2F r ria/_Z ar
SFX 2F r ríem/_Z ar
SFX 2F r ríeu/_Z ar
SFX 2F r rien/_Z ar
SFX 2F çar ce/_Z ar
SFX 2F çar ci/_Z ar
SFX 2F çar ces/_Z ar
SFX 2F çar cis/_Z ar
SFX 2F çar ce/_Z ar
SFX 2F çar ci/_Z ar
SFX 2F çar cem/_Z ar
SFX 2F çar ceu/_Z ar
SFX 2F çar cen/_Z ar
SFX 2F çar cin/_Z ar
SFX 2F çar cés/_Z ar
SFX 2F r ra/_Z ar
SFX 2F ar às/_Z ar
SFX 2F çar cessis/_Z ar
SFX 2F r res/_Z ar
SFX 2F r ssis/_Z ar
SFX 2F çar cesses/_Z ar
SFX 2F r sses/_Z ar
SFX 2F çar cés/_Z ar
SFX 2F r ra/_Z ar
SFX 2F ar às/_Z ar
SFX 2F çar céssim/_Z ar
SFX 2F ar àrem/_Z ar
SFX 2F ar àssim/_Z ar
SFX 2F çar céssem/_Z ar
SFX 2F ar àssem/_Z ar
SFX 2F çar céssiu/_Z ar
SFX 2F ar àreu/_Z ar
SFX 2F ar àssiu/_Z ar
SFX 2F çar césseu/_Z ar
SFX 2F ar àsseu/_Z ar
SFX 2F çar cessin/_Z ar
SFX 2F r ren/_Z ar
SFX 2F r ssin/_Z ar
SFX 2F çar cessen/_Z ar
SFX 2F r ssen/_Z ar
SFX 2F r 0/_D ar
SFX 2F çar ce/_D ar
SFX 2F çar ci/_D ar
SFX 2F çar cem/_C ar
SFX 2F r u/_C ar
SFX 2F çar ceu/_C ar
SFX 2F çar cen/_C ar
SFX 2F çar cin/_C ar

# Model de conjugació: commoure
SFX 30 Y 73
SFX 30 e e/_v_D_Y re
SFX 30 ure vent/_C re
SFX 30 ure gut/_v_Y re
SFX 30 oure òs/_v_Y re
SFX 30 ure guda/_Y re
SFX 30 ure sa/_Y re
SFX 30 ure guts/_Y re
SFX 30 ure sos/_Y re
SFX 30 ure gudes/_Y re
SFX 30 ure ses/_Y re
SFX 30 ure c/_Z re
SFX 30 re s/_Z re
SFX 30 re 0/_Z re
SFX 30 ure vem/_Z re
SFX 30 ure veu/_Z re
SFX 30 re en/_Z re
SFX 30 ure via/_Z re
SFX 30 ure vies/_Z re
SFX 30 ure via/_Z re
SFX 30 ure víem/_Z re
SFX 30 ure víeu/_Z re
SFX 30 ure vien/_Z re
SFX 30 ure guí/_Z re
SFX 30 ure gueres/_Z re
SFX 30 ure gué/_Z re
SFX 30 ure guérem/_Z re
SFX 30 ure guéreu/_Z re
SFX 30 ure gueren/_Z re
SFX 30 e é/_Z re
SFX 30 e às/_Z re
SFX 30 e à/_Z re
SFX 30 e em/_Z re
SFX 30 e eu/_Z re
SFX 30 e an/_Z re
SFX 30 e ia/_Z re
SFX 30 e ies/_Z re
SFX 30 e ia/_Z re
SFX 30 e íem/_Z re
SFX 30 e íeu/_Z re
SFX 30 e ien/_Z re
SFX 30 ure ga/_Z re
SFX 30 ure gui/_Z re
SFX 30 ure gues/_Z re
SFX 30 ure guis/_Z re
SFX 30 ure ga/_Z re
SFX 30 ure gui/_Z re
SFX 30 ure guem/_Z re
SFX 30 ure gueu/_Z re
SFX 30 ure guen/_Z re
SFX 30 ure guin/_Z re
SFX 30 ure gués/_Z re
SFX 30 ure guera/_Z re
SFX 30 ure guessis/_Z re
SFX 30 ure gueres/_Z re
SFX 30 ure guesses/_Z re
SFX 30 ure gués/_Z re
SFX 30 ure guera/_Z re
SFX 30 ure guéssim/_Z re
SFX 30 ure guérem/_Z re
SFX 30 ure guéssem/_Z re
SFX 30 ure guéssiu/_Z re
SFX 30 ure guéreu/_Z re
SFX 30 ure guésseu/_Z re
SFX 30 ure guessin/_Z re
SFX 30 ure gueren/_Z re
SFX 30 ure guessen/_Z re
SFX 30 re 0/_C re
SFX 30 ure ga/_D re
SFX 30 ure gui/_D re
SFX 30 ure guem/_C re
SFX 30 ure veu/_C re
SFX 30 ure guen/_C re
SFX 30 ure guin/_C re

# Model de conjugació: complaure
SFX 31 Y 69
SFX 31 e e/_v_D_Y re
SFX 31 ure ent/_C re
SFX 31 ure gut/_v_Y re
SFX 31 ure guda/_Y re
SFX 31 ure guts/_Y re
SFX 31 ure gudes/_Y re
SFX 31 ure c/_Z re
SFX 31 re s/_Z re
SFX 31 re 0/_Z re
SFX 31 ure em/_Z re
SFX 31 ure eu/_Z re
SFX 31 re en/_Z re
SFX 31 ure ïa/_Z re
SFX 31 ure ïes/_Z re
SFX 31 ure ïa/_Z re
SFX 31 ure íem/_Z re
SFX 31 ure íeu/_Z re
SFX 31 ure ïen/_Z re
SFX 31 ure guí/_Z re
SFX 31 ure gueres/_Z re
SFX 31 ure gué/_Z re
SFX 31 ure guérem/_Z re
SFX 31 ure guéreu/_Z re
SFX 31 ure gueren/_Z re
SFX 31 e é/_Z re
SFX 31 e às/_Z re
SFX 31 e à/_Z re
SFX 31 e em/_Z re
SFX 31 e eu/_Z re
SFX 31 e an/_Z re
SFX 31 e ia/_Z re
SFX 31 e ies/_Z re
SFX 31 e ia/_Z re
SFX 31 e íem/_Z re
SFX 31 e íeu/_Z re
SFX 31 e ien/_Z re
SFX 31 ure ga/_Z re
SFX 31 ure gui/_Z re
SFX 31 ure gues/_Z re
SFX 31 ure guis/_Z re
SFX 31 ure ga/_Z re
SFX 31 ure gui/_Z re
SFX 31 ure guem/_Z re
SFX 31 ure gueu/_Z re
SFX 31 ure guen/_Z re
SFX 31 ure guin/_Z re
SFX 31 ure gués/_Z re
SFX 31 ure guera/_Z re
SFX 31 ure guessis/_Z re
SFX 31 ure gueres/_Z re
SFX 31 ure guesses/_Z re
SFX 31 ure gués/_Z re
SFX 31 ure guera/_Z re
SFX 31 ure guéssim/_Z re
SFX 31 ure guérem/_Z re
SFX 31 ure guéssem/_Z re
SFX 31 ure guéssiu/_Z re
SFX 31 ure guéreu/_Z re
SFX 31 ure guésseu/_Z re
SFX 31 ure guessin/_Z re
SFX 31 ure gueren/_Z re
SFX 31 ure guessen/_Z re
SFX 31 re 0/_C re
SFX 31 ure ga/_D re
SFX 31 ure gui/_D re
SFX 31 ure guem/_C re
SFX 31 ure eu/_C re
SFX 31 ure guen/_C re
SFX 31 ure guin/_C re

# Model de conjugació: compondre
SFX 32 Y 70
SFX 32 e e/_v_D_Y re
SFX 32 dre ent/_C re
SFX 32 ndre st/_v_Y re
SFX 32 ndre sta/_Y re
SFX 32 ndre stos/_Y re
SFX 32 ndre sts/_Y re
SFX 32 ndre stes/_Y re
SFX 32 dre c/_Z re
SFX 32 dre s/_Z re
SFX 32 dre 0/_Z re
SFX 32 dre em/_Z re
SFX 32 dre eu/_Z re
SFX 32 dre en/_Z re
SFX 32 dre ia/_Z re
SFX 32 dre ies/_Z re
SFX 32 dre ia/_Z re
SFX 32 dre íem/_Z re
SFX 32 dre íeu/_Z re
SFX 32 dre ien/_Z re
SFX 32 dre guí/_Z re
SFX 32 dre gueres/_Z re
SFX 32 dre gué/_Z re
SFX 32 dre guérem/_Z re
SFX 32 dre guéreu/_Z re
SFX 32 dre gueren/_Z re
SFX 32 e é/_Z re
SFX 32 e às/_Z re
SFX 32 e à/_Z re
SFX 32 e em/_Z re
SFX 32 e eu/_Z re
SFX 32 e an/_Z re
SFX 32 e ia/_Z re
SFX 32 e ies/_Z re
SFX 32 e ia/_Z re
SFX 32 e íem/_Z re
SFX 32 e íeu/_Z re
SFX 32 e ien/_Z re
SFX 32 dre ga/_Z re
SFX 32 dre gui/_Z re
SFX 32 dre gues/_Z re
SFX 32 dre guis/_Z re
SFX 32 dre ga/_Z re
SFX 32 dre gui/_Z re
SFX 32 dre guem/_Z re
SFX 32 dre gueu/_Z re
SFX 32 dre guen/_Z re
SFX 32 dre guin/_Z re
SFX 32 dre gués/_Z re
SFX 32 dre guera/_Z re
SFX 32 dre guessis/_Z re
SFX 32 dre gueres/_Z re
SFX 32 dre guesses/_Z re
SFX 32 dre gués/_Z re
SFX 32 dre guera/_Z re
SFX 32 dre guéssim/_Z re
SFX 32 dre guérem/_Z re
SFX 32 dre guéssem/_Z re
SFX 32 dre guéssiu/_Z re
SFX 32 dre guéreu/_Z re
SFX 32 dre guésseu/_Z re
SFX 32 dre guessin/_Z re
SFX 32 dre gueren/_Z re
SFX 32 dre guessen/_Z re
SFX 32 dre 0/_C re
SFX 32 dre ga/_D re
SFX 32 dre gui/_D re
SFX 32 dre guem/_C re
SFX 32 dre eu/_C re
SFX 32 dre guen/_C re
SFX 32 dre guin/_C re

# Model de conjugació: concloure
SFX 33 Y 69
SFX 33 e e/_v_D_Y re
SFX 33 ure ent/_C re
SFX 33 oure òs/_v_Y re
SFX 33 ure sa/_Y re
SFX 33 ure sos/_Y re
SFX 33 ure ses/_Y re
SFX 33 ure c/_Z re
SFX 33 re s/_Z re
SFX 33 re 0/_Z re
SFX 33 ure em/_Z re
SFX 33 ure eu/_Z re
SFX 33 re en/_Z re
SFX 33 ure ïa/_Z re
SFX 33 ure ïes/_Z re
SFX 33 ure ïa/_Z re
SFX 33 ure íem/_Z re
SFX 33 ure íeu/_Z re
SFX 33 ure ïen/_Z re
SFX 33 ure guí/_Z re
SFX 33 ure gueres/_Z re
SFX 33 ure gué/_Z re
SFX 33 ure guérem/_Z re
SFX 33 ure guéreu/_Z re
SFX 33 ure gueren/_Z re
SFX 33 e é/_Z re
SFX 33 e às/_Z re
SFX 33 e à/_Z re
SFX 33 e em/_Z re
SFX 33 e eu/_Z re
SFX 33 e an/_Z re
SFX 33 e ia/_Z re
SFX 33 e ies/_Z re
SFX 33 e ia/_Z re
SFX 33 e íem/_Z re
SFX 33 e íeu/_Z re
SFX 33 e ien/_Z re
SFX 33 ure ga/_Z re
SFX 33 ure gui/_Z re
SFX 33 ure gues/_Z re
SFX 33 ure guis/_Z re
SFX 33 ure ga/_Z re
SFX 33 ure gui/_Z re
SFX 33 ure guem/_Z re
SFX 33 ure gueu/_Z re
SFX 33 ure guen/_Z re
SFX 33 ure guin/_Z re
SFX 33 ure gués/_Z re
SFX 33 ure guera/_Z re
SFX 33 ure guessis/_Z re
SFX 33 ure gueres/_Z re
SFX 33 ure guesses/_Z re
SFX 33 ure gués/_Z re
SFX 33 ure guera/_Z re
SFX 33 ure guéssim/_Z re
SFX 33 ure guérem/_Z re
SFX 33 ure guéssem/_Z re
SFX 33 ure guéssiu/_Z re
SFX 33 ure guéreu/_Z re
SFX 33 ure guésseu/_Z re
SFX 33 ure guessin/_Z re
SFX 33 ure gueren/_Z re
SFX 33 ure guessen/_Z re
SFX 33 re 0/_C re
SFX 33 ure ga/_D re
SFX 33 ure gui/_D re
SFX 33 ure guem/_C re
SFX 33 ure eu/_C re
SFX 33 ure guen/_C re
SFX 33 ure guin/_C re

# Model de conjugació: condoldre
SFX 34 Y 69
SFX 34 e e/_v_D_Y re
SFX 34 dre ent/_C re
SFX 34 dre gut/_v_Y re
SFX 34 dre guda/_Y re
SFX 34 dre guts/_Y re
SFX 34 dre gudes/_Y re
SFX 34 dre c/_Z re
SFX 34 dre s/_Z re
SFX 34 dre 0/_Z re
SFX 34 dre em/_Z re
SFX 34 dre eu/_Z re
SFX 34 dre en/_Z re
SFX 34 dre ia/_Z re
SFX 34 dre ies/_Z re
SFX 34 dre ia/_Z re
SFX 34 dre íem/_Z re
SFX 34 dre íeu/_Z re
SFX 34 dre ien/_Z re
SFX 34 dre guí/_Z re
SFX 34 dre gueres/_Z re
SFX 34 dre gué/_Z re
SFX 34 dre guérem/_Z re
SFX 34 dre guéreu/_Z re
SFX 34 dre gueren/_Z re
SFX 34 e é/_Z re
SFX 34 e às/_Z re
SFX 34 e à/_Z re
SFX 34 e em/_Z re
SFX 34 e eu/_Z re
SFX 34 e an/_Z re
SFX 34 e ia/_Z re
SFX 34 e ies/_Z re
SFX 34 e ia/_Z re
SFX 34 e íem/_Z re
SFX 34 e íeu/_Z re
SFX 34 e ien/_Z re
SFX 34 dre ga/_Z re
SFX 34 dre gui/_Z re
SFX 34 dre gues/_Z re
SFX 34 dre guis/_Z re
SFX 34 dre ga/_Z re
SFX 34 dre gui/_Z re
SFX 34 dre guem/_Z re
SFX 34 dre gueu/_Z re
SFX 34 dre guen/_Z re
SFX 34 dre guin/_Z re
SFX 34 dre gués/_Z re
SFX 34 dre guera/_Z re
SFX 34 dre guessis/_Z re
SFX 34 dre gueres/_Z re
SFX 34 dre guesses/_Z re
SFX 34 dre gués/_Z re
SFX 34 dre guera/_Z re
SFX 34 dre guéssim/_Z re
SFX 34 dre guérem/_Z re
SFX 34 dre guéssem/_Z re
SFX 34 dre guéssiu/_Z re
SFX 34 dre guéreu/_Z re
SFX 34 dre guésseu/_Z re
SFX 34 dre guessin/_Z re
SFX 34 dre gueren/_Z re
SFX 34 dre guessen/_Z re
SFX 34 dre 0/_C re
SFX 34 dre ga/_D re
SFX 34 dre gui/_D re
SFX 34 dre guem/_C re
SFX 34 dre eu/_C re
SFX 34 dre guen/_C re
SFX 34 dre guin/_C re

# Model de conjugació: confessar
SFX 35 Y 84
SFX 35 r r/_v_C_Y ar
SFX 35 r nt/_C ar
SFX 35 r t/_v_Y ar
SFX 35 r da/_Y ar
SFX 35 r ts/_Y ar
SFX 35 r des/_Y ar
SFX 35 ar o/_Z ar
SFX 35 ar e/_Z ar
SFX 35 essar és/_Z ar
SFX 35 ar es/_Z ar
SFX 35 r 0/_Z ar
SFX 35 ar em/_Z ar
SFX 35 r m/_Z ar
SFX 35 ar eu/_Z ar
SFX 35 r u/_Z ar
SFX 35 ar en/_Z ar
SFX 35 r va/_Z ar
SFX 35 r ves/_Z ar
SFX 35 r va/_Z ar
SFX 35 ar àvem/_Z ar
SFX 35 ar àveu/_Z ar
SFX 35 r ven/_Z ar
SFX 35 ar í/_Z ar
SFX 35 r res/_Z ar
SFX 35 ar à/_Z ar
SFX 35 ar àrem/_Z ar
SFX 35 ar àreu/_Z ar
SFX 35 r ren/_Z ar
SFX 35 r ré/_Z ar
SFX 35 r ràs/_Z ar
SFX 35 r rà/_Z ar
SFX 35 r rem/_Z ar
SFX 35 r reu/_Z ar
SFX 35 r ran/_Z ar
SFX 35 r ria/_Z ar
SFX 35 r ries/_Z ar
SFX 35 r ria/_Z ar
SFX 35 r ríem/_Z ar
SFX 35 r ríeu/_Z ar
SFX 35 r rien/_Z ar
SFX 35 ar e/_Z ar
SFX 35 ar i/_Z ar
SFX 35 ar es/_Z ar
SFX 35 ar is/_Z ar
SFX 35 ar e/_Z ar
SFX 35 ar i/_Z ar
SFX 35 ar em/_Z ar
SFX 35 ar eu/_Z ar
SFX 35 ar en/_Z ar
SFX 35 ar in/_Z ar
SFX 35 ar és/_Z ar
SFX 35 r ra/_Z ar
SFX 35 ar às/_Z ar
SFX 35 ar essis/_Z ar
SFX 35 r res/_Z ar
SFX 35 r ssis/_Z ar
SFX 35 ar esses/_Z ar
SFX 35 r sses/_Z ar
SFX 35 ar és/_Z ar
SFX 35 r ra/_Z ar
SFX 35 ar às/_Z ar
SFX 35 ar éssim/_Z ar
SFX 35 ar àrem/_Z ar
SFX 35 ar àssim/_Z ar
SFX 35 ar éssem/_Z ar
SFX 35 ar àssem/_Z ar
SFX 35 ar éssiu/_Z ar
SFX 35 ar àreu/_Z ar
SFX 35 ar àssiu/_Z ar
SFX 35 ar ésseu/_Z ar
SFX 35 ar àsseu/_Z ar
SFX 35 ar essin/_Z ar
SFX 35 r ren/_Z ar
SFX 35 r ssin/_Z ar
SFX 35 ar essen/_Z ar
SFX 35 r ssen/_Z ar
SFX 35 r 0/_D ar
SFX 35 ar e/_D ar
SFX 35 ar i/_D ar
SFX 35 ar em/_C ar
SFX 35 r u/_C ar
SFX 35 ar eu/_C ar
SFX 35 ar en/_C ar
SFX 35 ar in/_C ar

# Model de conjugació: confondre
SFX 36 Y 69
SFX 36 e e/_v_D_Y re
SFX 36 dre ent/_C re
SFX 36 ondre ós/_v_Y re
SFX 36 ndre sa/_Y re
SFX 36 ndre sos/_Y re
SFX 36 ndre ses/_Y re
SFX 36 dre c/_Z re
SFX 36 dre s/_Z re
SFX 36 dre 0/_Z re
SFX 36 dre em/_Z re
SFX 36 dre eu/_Z re
SFX 36 dre en/_Z re
SFX 36 dre ia/_Z re
SFX 36 dre ies/_Z re
SFX 36 dre ia/_Z re
SFX 36 dre íem/_Z re
SFX 36 dre íeu/_Z re
SFX 36 dre ien/_Z re
SFX 36 dre guí/_Z re
SFX 36 dre gueres/_Z re
SFX 36 dre gué/_Z re
SFX 36 dre guérem/_Z re
SFX 36 dre guéreu/_Z re
SFX 36 dre gueren/_Z re
SFX 36 e é/_Z re
SFX 36 e às/_Z re
SFX 36 e à/_Z re
SFX 36 e em/_Z re
SFX 36 e eu/_Z re
SFX 36 e an/_Z re
SFX 36 e ia/_Z re
SFX 36 e ies/_Z re
SFX 36 e ia/_Z re
SFX 36 e íem/_Z re
SFX 36 e íeu/_Z re
SFX 36 e ien/_Z re
SFX 36 dre ga/_Z re
SFX 36 dre gui/_Z re
SFX 36 dre gues/_Z re
SFX 36 dre guis/_Z re
SFX 36 dre ga/_Z re
SFX 36 dre gui/_Z re
SFX 36 dre guem/_Z re
SFX 36 dre gueu/_Z re
SFX 36 dre guen/_Z re
SFX 36 dre guin/_Z re
SFX 36 dre gués/_Z re
SFX 36 dre guera/_Z re
SFX 36 dre guessis/_Z re
SFX 36 dre gueres/_Z re
SFX 36 dre guesses/_Z re
SFX 36 dre gués/_Z re
SFX 36 dre guera/_Z re
SFX 36 dre guéssim/_Z re
SFX 36 dre guérem/_Z re
SFX 36 dre guéssem/_Z re
SFX 36 dre guéssiu/_Z re
SFX 36 dre guéreu/_Z re
SFX 36 dre guésseu/_Z re
SFX 36 dre guessin/_Z re
SFX 36 dre gueren/_Z re
SFX 36 dre guessen/_Z re
SFX 36 dre 0/_C re
SFX 36 dre ga/_D re
SFX 36 dre gui/_D re
SFX 36 dre guem/_C re
SFX 36 dre eu/_C re
SFX 36 dre guen/_C re
SFX 36 dre guin/_C re

# Model de conjugació: confugir
SFX 37 Y 77
SFX 37 r r/_v_C_Y ir
SFX 37 r nt/_C ir
SFX 37 r t/_v_Y ir
SFX 37 gir it/_v_Y ir
SFX 37 r da/_Y ir
SFX 37 gir ita/_Y ir
SFX 37 r ts/_Y ir
SFX 37 gir its/_Y ir
SFX 37 r des/_Y ir
SFX 37 gir ites/_Y ir
SFX 37 gir jo/_Z ir
SFX 37 gir ig/_Z ir
SFX 37 ir es/_Z ir
SFX 37 gir ig/_Z ir
SFX 37 r m/_Z ir
SFX 37 r u/_Z ir
SFX 37 ir en/_Z ir
SFX 37 r a/_Z ir
SFX 37 r es/_Z ir
SFX 37 r a/_Z ir
SFX 37 ir íem/_Z ir
SFX 37 ir íeu/_Z ir
SFX 37 r en/_Z ir
SFX 37 ir í/_Z ir
SFX 37 r res/_Z ir
SFX 37 ir í/_Z ir
SFX 37 ir írem/_Z ir
SFX 37 ir íreu/_Z ir
SFX 37 r ren/_Z ir
SFX 37 r ré/_Z ir
SFX 37 r ràs/_Z ir
SFX 37 r rà/_Z ir
SFX 37 r rem/_Z ir
SFX 37 r reu/_Z ir
SFX 37 r ran/_Z ir
SFX 37 r ria/_Z ir
SFX 37 r ries/_Z ir
SFX 37 r ria/_Z ir
SFX 37 r ríem/_Z ir
SFX 37 r ríeu/_Z ir
SFX 37 r rien/_Z ir
SFX 37 gir ja/_Z ir
SFX 37 r 0/_Z ir
SFX 37 ir es/_Z ir
SFX 37 r s/_Z ir
SFX 37 gir ja/_Z ir
SFX 37 r 0/_Z ir
SFX 37 r m/_Z ir
SFX 37 r guem/_Z ir
SFX 37 r u/_Z ir
SFX 37 r gueu/_Z ir
SFX 37 ir en/_Z ir
SFX 37 r n/_Z ir
SFX 37 ir ís/_Z ir
SFX 37 r ra/_Z ir
SFX 37 r ssis/_Z ir
SFX 37 r res/_Z ir
SFX 37 r sses/_Z ir
SFX 37 ir ís/_Z ir
SFX 37 r ra/_Z ir
SFX 37 ir íssim/_Z ir
SFX 37 ir írem/_Z ir
SFX 37 ir íssem/_Z ir
SFX 37 ir íssiu/_Z ir
SFX 37 ir íreu/_Z ir
SFX 37 ir ísseu/_Z ir
SFX 37 r ssin/_Z ir
SFX 37 r ren/_Z ir
SFX 37 r ssen/_Z ir
SFX 37 gir ig/_C ir
SFX 37 gir ja/_D ir
SFX 37 r 0/_D ir
SFX 37 r m/_C ir
SFX 37 r guem/_C ir
SFX 37 r u/_C ir
SFX 37 ir en/_C ir
SFX 37 r n/_C ir

# Model de conjugació: constrènyer
SFX 38 Y 71
SFX 38 r r/_v_C_Y er
SFX 38 ènyer ényer/_v_C_Y er
SFX 38 ènyer enyent/_C er
SFX 38 ènyer et/_v_Y er
SFX 38 ènyer eta/_Y er
SFX 38 ènyer ets/_Y er
SFX 38 ènyer etes/_Y er
SFX 38 ènyer enyo/_Z er
SFX 38 ènyer eny/_Z er
SFX 38 ènyer enys/_Z er
SFX 38 ènyer eny/_Z er
SFX 38 ènyer enyem/_Z er
SFX 38 ènyer enyeu/_Z er
SFX 38 ènyer enyen/_Z er
SFX 38 ènyer enyia/_Z er
SFX 38 ènyer enyies/_Z er
SFX 38 ènyer enyia/_Z er
SFX 38 ènyer enyíem/_Z er
SFX 38 ènyer enyíeu/_Z er
SFX 38 ènyer enyien/_Z er
SFX 38 ènyer enyí/_Z er
SFX 38 ènyer enyeres/_Z er
SFX 38 ènyer enyé/_Z er
SFX 38 ènyer enyérem/_Z er
SFX 38 ènyer enyéreu/_Z er
SFX 38 ènyer enyeren/_Z er
SFX 38 ènyer enyeré/_Z er
SFX 38 ènyer enyeràs/_Z er
SFX 38 ènyer enyerà/_Z er
SFX 38 ènyer enyerem/_Z er
SFX 38 ènyer enyereu/_Z er
SFX 38 ènyer enyeran/_Z er
SFX 38 ènyer enyeria/_Z er
SFX 38 ènyer enyeries/_Z er
SFX 38 ènyer enyeria/_Z er
SFX 38 ènyer enyeríem/_Z er
SFX 38 ènyer enyeríeu/_Z er
SFX 38 ènyer enyerien/_Z er
SFX 38 ènyer enya/_Z er
SFX 38 ènyer enyi/_Z er
SFX 38 ènyer enyes/_Z er
SFX 38 ènyer enyis/_Z er
SFX 38 ènyer enya/_Z er
SFX 38 ènyer enyi/_Z er
SFX 38 ènyer enyem/_Z er
SFX 38 ènyer enyeu/_Z er
SFX 38 ènyer enyen/_Z er
SFX 38 ènyer enyin/_Z er
SFX 38 ènyer enyés/_Z er
SFX 38 ènyer enyera/_Z er
SFX 38 ènyer enyessis/_Z er
SFX 38 ènyer enyeres/_Z er
SFX 38 ènyer enyesses/_Z er
SFX 38 ènyer enyés/_Z er
SFX 38 ènyer enyera/_Z er
SFX 38 ènyer enyéssim/_Z er
SFX 38 ènyer enyérem/_Z er
SFX 38 ènyer enyéssem/_Z er
SFX 38 ènyer enyéssiu/_Z er
SFX 38 ènyer enyéreu/_Z er
SFX 38 ènyer enyésseu/_Z er
SFX 38 ènyer enyessin/_Z er
SFX 38 ènyer enyeren/_Z er
SFX 38 ènyer enyessen/_Z er
SFX 38 ènyer eny/_C er
SFX 38 ènyer enya/_D er
SFX 38 ènyer enyi/_D er
SFX 38 ènyer enyem/_C er
SFX 38 ènyer enyeu/_C er
SFX 38 ènyer enyen/_C er
SFX 38 ènyer enyin/_C er

# Model de conjugació: contradir
SFX 39 Y 75
SFX 39 r r/_v_C_Y ir
SFX 39 r ent/_C ir
SFX 39 r t/_v_Y ir
SFX 39 r ta/_Y ir
SFX 39 r ts/_Y ir
SFX 39 r tes/_Y ir
SFX 39 r c/_Z ir
SFX 39 r us/_Z ir
SFX 39 r u/_Z ir
SFX 39 r em/_Z ir
SFX 39 ir eim/_Z ir
SFX 39 r eu/_Z ir
SFX 39 ir eis/_Z ir
SFX 39 r uen/_Z ir
SFX 39 ir eia/_Z ir
SFX 39 ir eies/_Z ir
SFX 39 ir eia/_Z ir
SFX 39 ir èiem/_Z ir
SFX 39 ir éiem/_Z ir
SFX 39 ir èieu/_Z ir
SFX 39 ir éieu/_Z ir
SFX 39 ir eien/_Z ir
SFX 39 r guí/_Z ir
SFX 39 r gueres/_Z ir
SFX 39 r gué/_Z ir
SFX 39 r guérem/_Z ir
SFX 39 r guéreu/_Z ir
SFX 39 r gueren/_Z ir
SFX 39 r ré/_Z ir
SFX 39 r ràs/_Z ir
SFX 39 r rà/_Z ir
SFX 39 r rem/_Z ir
SFX 39 r reu/_Z ir
SFX 39 r ran/_Z ir
SFX 39 r ria/_Z ir
SFX 39 r ries/_Z ir
SFX 39 r ria/_Z ir
SFX 39 r ríem/_Z ir
SFX 39 r ríeu/_Z ir
SFX 39 r rien/_Z ir
SFX 39 r ga/_Z ir
SFX 39 r gui/_Z ir
SFX 39 r gues/_Z ir
SFX 39 r guis/_Z ir
SFX 39 r ga/_Z ir
SFX 39 r gui/_Z ir
SFX 39 r guem/_Z ir
SFX 39 r gueu/_Z ir
SFX 39 r guen/_Z ir
SFX 39 r guin/_Z ir
SFX 39 r gués/_Z ir
SFX 39 r guera/_Z ir
SFX 39 r guessis/_Z ir
SFX 39 r gueres/_Z ir
SFX 39 r guesses/_Z ir
SFX 39 r gués/_Z ir
SFX 39 r guera/_Z ir
SFX 39 r guéssim/_Z ir
SFX 39 r guérem/_Z ir
SFX 39 r guéssem/_Z ir
SFX 39 r guéssiu/_Z ir
SFX 39 r guéreu/_Z ir
SFX 39 r guésseu/_Z ir
SFX 39 r guessin/_Z ir
SFX 39 r gueren/_Z ir
SFX 39 r guessen/_Z ir
SFX 39 r gues/_C ir
SFX 39 ir ís/_C ir
SFX 39 r ga/_D ir
SFX 39 r gui/_D ir
SFX 39 r guem/_C ir
SFX 39 r gau/_C ir
SFX 39 r gueu/_C ir
SFX 39 r guen/_C ir
SFX 39 r guin/_C ir

# Model de conjugació: contrafer
SFX 3A Y 80
SFX 3A r r/_v_C_Y er
SFX 3A r nt/_C er
SFX 3A r t/_v_Y er
SFX 3A r ta/_Y er
SFX 3A r ts/_Y er
SFX 3A r tes/_Y er
SFX 3A er aig/_Z er
SFX 3A er aç/_Z er
SFX 3A er às/_Z er
SFX 3A er à/_Z er
SFX 3A r m/_Z er
SFX 3A r im/_Z er
SFX 3A r u/_Z er
SFX 3A r is/_Z er
SFX 3A er an/_Z er
SFX 3A r ia/_Z er
SFX 3A r ies/_Z er
SFX 3A r ia/_Z er
SFX 3A er èiem/_Z er
SFX 3A er éiem/_Z er
SFX 3A er èieu/_Z er
SFX 3A er éieu/_Z er
SFX 3A r ien/_Z er
SFX 3A er iu/_Z er
SFX 3A r res/_Z er
SFX 3A er éu/_Z er
SFX 3A er é/_Z er
SFX 3A er érem/_Z er
SFX 3A er éreu/_Z er
SFX 3A r ren/_Z er
SFX 3A er aré/_Z er
SFX 3A er aràs/_Z er
SFX 3A er arà/_Z er
SFX 3A er arem/_Z er
SFX 3A er areu/_Z er
SFX 3A er aran/_Z er
SFX 3A er aria/_Z er
SFX 3A er aries/_Z er
SFX 3A er aria/_Z er
SFX 3A er aríem/_Z er
SFX 3A er aríeu/_Z er
SFX 3A er arien/_Z er
SFX 3A er aça/_Z er
SFX 3A er aci/_Z er
SFX 3A er aces/_Z er
SFX 3A er acis/_Z er
SFX 3A er aça/_Z er
SFX 3A er aci/_Z er
SFX 3A r m/_Z er
SFX 3A er acem/_Z er
SFX 3A r u/_Z er
SFX 3A er aceu/_Z er
SFX 3A er acen/_Z er
SFX 3A er acin/_Z er
SFX 3A er és/_Z er
SFX 3A r ra/_Z er
SFX 3A r ssis/_Z er
SFX 3A r res/_Z er
SFX 3A r sses/_Z er
SFX 3A er és/_Z er
SFX 3A r ra/_Z er
SFX 3A er éssim/_Z er
SFX 3A er érem/_Z er
SFX 3A er éssem/_Z er
SFX 3A er éssiu/_Z er
SFX 3A er éreu/_Z er
SFX 3A er ésseu/_Z er
SFX 3A r ssin/_Z er
SFX 3A r ren/_Z er
SFX 3A r ssen/_Z er
SFX 3A er és/_C er
SFX 3A er é/_C er
SFX 3A er aça/_D er
SFX 3A er aci/_D er
SFX 3A r m/_C er
SFX 3A er acem/_C er
SFX 3A r u/_C er
SFX 3A r is/_C er
SFX 3A er acen/_C er
SFX 3A er acin/_C er

# Model de conjugació: contrapesar
SFX 3B Y 84
SFX 3B r r/_v_C_Y ar
SFX 3B r nt/_C ar
SFX 3B r t/_v_Y ar
SFX 3B r da/_Y ar
SFX 3B r ts/_Y ar
SFX 3B r des/_Y ar
SFX 3B ar o/_Z ar
SFX 3B ar e/_Z ar
SFX 3B esar és/_Z ar
SFX 3B ar es/_Z ar
SFX 3B r 0/_Z ar
SFX 3B ar em/_Z ar
SFX 3B r m/_Z ar
SFX 3B ar eu/_Z ar
SFX 3B r u/_Z ar
SFX 3B ar en/_Z ar
SFX 3B r va/_Z ar
SFX 3B r ves/_Z ar
SFX 3B r va/_Z ar
SFX 3B ar àvem/_Z ar
SFX 3B ar àveu/_Z ar
SFX 3B r ven/_Z ar
SFX 3B ar í/_Z ar
SFX 3B r res/_Z ar
SFX 3B ar à/_Z ar
SFX 3B ar àrem/_Z ar
SFX 3B ar àreu/_Z ar
SFX 3B r ren/_Z ar
SFX 3B r ré/_Z ar
SFX 3B r ràs/_Z ar
SFX 3B r rà/_Z ar
SFX 3B r rem/_Z ar
SFX 3B r reu/_Z ar
SFX 3B r ran/_Z ar
SFX 3B r ria/_Z ar
SFX 3B r ries/_Z ar
SFX 3B r ria/_Z ar
SFX 3B r ríem/_Z ar
SFX 3B r ríeu/_Z ar
SFX 3B r rien/_Z ar
SFX 3B ar e/_Z ar
SFX 3B ar i/_Z ar
SFX 3B ar es/_Z ar
SFX 3B ar is/_Z ar
SFX 3B ar e/_Z ar
SFX 3B ar i/_Z ar
SFX 3B ar em/_Z ar
SFX 3B ar eu/_Z ar
SFX 3B ar en/_Z ar
SFX 3B ar in/_Z ar
SFX 3B ar és/_Z ar
SFX 3B r ra/_Z ar
SFX 3B ar às/_Z ar
SFX 3B ar essis/_Z ar
SFX 3B r res/_Z ar
SFX 3B r ssis/_Z ar
SFX 3B ar esses/_Z ar
SFX 3B r sses/_Z ar
SFX 3B ar és/_Z ar
SFX 3B r ra/_Z ar
SFX 3B ar às/_Z ar
SFX 3B ar éssim/_Z ar
SFX 3B ar àrem/_Z ar
SFX 3B ar àssim/_Z ar
SFX 3B ar éssem/_Z ar
SFX 3B ar àssem/_Z ar
SFX 3B ar éssiu/_Z ar
SFX 3B ar àreu/_Z ar
SFX 3B ar àssiu/_Z ar
SFX 3B ar ésseu/_Z ar
SFX 3B ar àsseu/_Z ar
SFX 3B ar essin/_Z ar
SFX 3B r ren/_Z ar
SFX 3B r ssin/_Z ar
SFX 3B ar essen/_Z ar
SFX 3B r ssen/_Z ar
SFX 3B r 0/_D ar
SFX 3B ar e/_D ar
SFX 3B ar i/_D ar
SFX 3B ar em/_C ar
SFX 3B r u/_C ar
SFX 3B ar eu/_C ar
SFX 3B ar en/_C ar
SFX 3B ar in/_C ar

# Model de conjugació: conviure
SFX 3C Y 69
SFX 3C e e/_v_D_Y re
SFX 3C ure vint/_C re
SFX 3C ure scut/_v_Y re
SFX 3C ure scuda/_Y re
SFX 3C ure scuts/_Y re
SFX 3C ure scudes/_Y re
SFX 3C ure sc/_Z re
SFX 3C re s/_Z re
SFX 3C re 0/_Z re
SFX 3C ure vim/_Z re
SFX 3C ure viu/_Z re
SFX 3C re en/_Z re
SFX 3C ure via/_Z re
SFX 3C ure vies/_Z re
SFX 3C ure via/_Z re
SFX 3C ure víem/_Z re
SFX 3C ure víeu/_Z re
SFX 3C ure vien/_Z re
SFX 3C ure squí/_Z re
SFX 3C ure squeres/_Z re
SFX 3C ure squé/_Z re
SFX 3C ure squérem/_Z re
SFX 3C ure squéreu/_Z re
SFX 3C ure squeren/_Z re
SFX 3C e é/_Z re
SFX 3C e às/_Z re
SFX 3C e à/_Z re
SFX 3C e em/_Z re
SFX 3C e eu/_Z re
SFX 3C e an/_Z re
SFX 3C e ia/_Z re
SFX 3C e ies/_Z re
SFX 3C e ia/_Z re
SFX 3C e íem/_Z re
SFX 3C e íeu/_Z re
SFX 3C e ien/_Z re
SFX 3C ure sca/_Z re
SFX 3C ure squi/_Z re
SFX 3C ure sques/_Z re
SFX 3C ure squis/_Z re
SFX 3C ure sca/_Z re
SFX 3C ure squi/_Z re
SFX 3C ure squem/_Z re
SFX 3C ure squeu/_Z re
SFX 3C ure squen/_Z re
SFX 3C ure squin/_Z re
SFX 3C ure squés/_Z re
SFX 3C ure squera/_Z re
SFX 3C ure squessis/_Z re
SFX 3C ure squeres/_Z re
SFX 3C ure squesses/_Z re
SFX 3C ure squés/_Z re
SFX 3C ure squera/_Z re
SFX 3C ure squéssim/_Z re
SFX 3C ure squérem/_Z re
SFX 3C ure squéssem/_Z re
SFX 3C ure squéssiu/_Z re
SFX 3C ure squéreu/_Z re
SFX 3C ure squésseu/_Z re
SFX 3C ure squessin/_Z re
SFX 3C ure squeren/_Z re
SFX 3C ure squessen/_Z re
SFX 3C re 0/_C re
SFX 3C ure sca/_D re
SFX 3C ure squi/_D re
SFX 3C ure squem/_C re
SFX 3C ure viu/_C re
SFX 3C ure squen/_C re
SFX 3C ure squin/_C re

# Model de conjugació: convèncer
SFX 3D Y 71
SFX 3D r r/_v_C_Y er
SFX 3D èncer éncer/_v_C_Y er
SFX 3D èncer encent/_C er
SFX 3D èncer ençut/_v_Y er
SFX 3D èncer ençuda/_Y er
SFX 3D èncer ençuts/_Y er
SFX 3D èncer ençudes/_Y er
SFX 3D èncer enço/_Z er
SFX 3D èncer enç/_Z er
SFX 3D èncer ences/_Z er
SFX 3D èncer enç/_Z er
SFX 3D èncer encem/_Z er
SFX 3D èncer enceu/_Z er
SFX 3D èncer encen/_Z er
SFX 3D èncer encia/_Z er
SFX 3D èncer encies/_Z er
SFX 3D èncer encia/_Z er
SFX 3D èncer encíem/_Z er
SFX 3D èncer encíeu/_Z er
SFX 3D èncer encien/_Z er
SFX 3D èncer encí/_Z er
SFX 3D èncer enceres/_Z er
SFX 3D èncer encé/_Z er
SFX 3D èncer encérem/_Z er
SFX 3D èncer encéreu/_Z er
SFX 3D èncer enceren/_Z er
SFX 3D èncer enceré/_Z er
SFX 3D èncer enceràs/_Z er
SFX 3D èncer encerà/_Z er
SFX 3D èncer encerem/_Z er
SFX 3D èncer encereu/_Z er
SFX 3D èncer enceran/_Z er
SFX 3D èncer enceria/_Z er
SFX 3D èncer enceries/_Z er
SFX 3D èncer enceria/_Z er
SFX 3D èncer enceríem/_Z er
SFX 3D èncer enceríeu/_Z er
SFX 3D èncer encerien/_Z er
SFX 3D èncer ença/_Z er
SFX 3D èncer enci/_Z er
SFX 3D èncer ences/_Z er
SFX 3D èncer encis/_Z er
SFX 3D èncer ença/_Z er
SFX 3D èncer enci/_Z er
SFX 3D èncer encem/_Z er
SFX 3D èncer enceu/_Z er
SFX 3D èncer encen/_Z er
SFX 3D èncer encin/_Z er
SFX 3D èncer encés/_Z er
SFX 3D èncer encera/_Z er
SFX 3D èncer encessis/_Z er
SFX 3D èncer enceres/_Z er
SFX 3D èncer encesses/_Z er
SFX 3D èncer encés/_Z er
SFX 3D èncer encera/_Z er
SFX 3D èncer encéssim/_Z er
SFX 3D èncer encérem/_Z er
SFX 3D èncer encéssem/_Z er
SFX 3D èncer encéssiu/_Z er
SFX 3D èncer encéreu/_Z er
SFX 3D èncer encésseu/_Z er
SFX 3D èncer encessin/_Z er
SFX 3D èncer enceren/_Z er
SFX 3D èncer encessen/_Z er
SFX 3D èncer enç/_C er
SFX 3D èncer ença/_D er
SFX 3D èncer enci/_D er
SFX 3D èncer encem/_C er
SFX 3D èncer enceu/_C er
SFX 3D èncer encen/_C er
SFX 3D èncer encin/_C er

# Model de conjugació: conèixer
SFX 3E Y 70
SFX 3E r r/_v_C_Y er
SFX 3E èixer éixer/_v_C_Y er
SFX 3E èixer eixent/_C er
SFX 3E èixer egut/_v_Y er
SFX 3E èixer eguda/_Y er
SFX 3E èixer eguts/_Y er
SFX 3E èixer egudes/_Y er
SFX 3E èixer ec/_Z er
SFX 3E èixer eixes/_Z er
SFX 3E èixer eix/_Z er
SFX 3E èixer eixem/_Z er
SFX 3E èixer eixeu/_Z er
SFX 3E èixer eixen/_Z er
SFX 3E èixer eixia/_Z er
SFX 3E èixer eixies/_Z er
SFX 3E èixer eixia/_Z er
SFX 3E èixer eixíem/_Z er
SFX 3E èixer eixíeu/_Z er
SFX 3E èixer eixien/_Z er
SFX 3E èixer eguí/_Z er
SFX 3E èixer egueres/_Z er
SFX 3E èixer egué/_Z er
SFX 3E èixer eguérem/_Z er
SFX 3E èixer eguéreu/_Z er
SFX 3E èixer egueren/_Z er
SFX 3E èixer eixeré/_Z er
SFX 3E èixer eixeràs/_Z er
SFX 3E èixer eixerà/_Z er
SFX 3E èixer eixerem/_Z er
SFX 3E èixer eixereu/_Z er
SFX 3E èixer eixeran/_Z er
SFX 3E èixer eixeria/_Z er
SFX 3E èixer eixeries/_Z er
SFX 3E èixer eixeria/_Z er
SFX 3E èixer eixeríem/_Z er
SFX 3E èixer eixeríeu/_Z er
SFX 3E èixer eixerien/_Z er
SFX 3E èixer ega/_Z er
SFX 3E èixer egui/_Z er
SFX 3E èixer egues/_Z er
SFX 3E èixer eguis/_Z er
SFX 3E èixer ega/_Z er
SFX 3E èixer egui/_Z er
SFX 3E èixer eguem/_Z er
SFX 3E èixer egueu/_Z er
SFX 3E èixer eguen/_Z er
SFX 3E èixer eguin/_Z er
SFX 3E èixer egués/_Z er
SFX 3E èixer eguera/_Z er
SFX 3E èixer eguessis/_Z er
SFX 3E èixer egueres/_Z er
SFX 3E èixer eguesses/_Z er
SFX 3E èixer egués/_Z er
SFX 3E èixer eguera/_Z er
SFX 3E èixer eguéssim/_Z er
SFX 3E èixer eguérem/_Z er
SFX 3E èixer eguéssem/_Z er
SFX 3E èixer eguéssiu/_Z er
SFX 3E èixer eguéreu/_Z er
SFX 3E èixer eguésseu/_Z er
SFX 3E èixer eguessin/_Z er
SFX 3E èixer egueren/_Z er
SFX 3E èixer eguessen/_Z er
SFX 3E èixer eix/_C er
SFX 3E èixer ega/_D er
SFX 3E èixer egui/_D er
SFX 3E èixer eguem/_C er
SFX 3E èixer eixeu/_C er
SFX 3E èixer eguen/_C er
SFX 3E èixer eguin/_C er

# Model de conjugació: cosir
SFX 3F Y 73
SFX 3F r r/_v_C_Y ir
SFX 3F r nt/_C ir
SFX 3F r t/_v_Y ir
SFX 3F r da/_Y ir
SFX 3F r ts/_Y ir
SFX 3F r des/_Y ir
SFX 3F osir uso/_Z ir
SFX 3F osir us/_Z ir
SFX 3F osir uses/_Z ir
SFX 3F osir us/_Z ir
SFX 3F r m/_Z ir
SFX 3F r u/_Z ir
SFX 3F osir usen/_Z ir
SFX 3F r a/_Z ir
SFX 3F r es/_Z ir
SFX 3F r a/_Z ir
SFX 3F ir íem/_Z ir
SFX 3F ir íeu/_Z ir
SFX 3F r en/_Z ir
SFX 3F ir í/_Z ir
SFX 3F r res/_Z ir
SFX 3F ir í/_Z ir
SFX 3F ir írem/_Z ir
SFX 3F ir íreu/_Z ir
SFX 3F r ren/_Z ir
SFX 3F r ré/_Z ir
SFX 3F r ràs/_Z ir
SFX 3F r rà/_Z ir
SFX 3F r rem/_Z ir
SFX 3F r reu/_Z ir
SFX 3F r ran/_Z ir
SFX 3F r ria/_Z ir
SFX 3F r ries/_Z ir
SFX 3F r ria/_Z ir
SFX 3F r ríem/_Z ir
SFX 3F r ríeu/_Z ir
SFX 3F r rien/_Z ir
SFX 3F osir usa/_Z ir
SFX 3F osir usi/_Z ir
SFX 3F osir uses/_Z ir
SFX 3F osir usis/_Z ir
SFX 3F osir usa/_Z ir
SFX 3F osir usi/_Z ir
SFX 3F r m/_Z ir
SFX 3F r guem/_Z ir
SFX 3F r u/_Z ir
SFX 3F r gueu/_Z ir
SFX 3F osir usen/_Z ir
SFX 3F osir usin/_Z ir
SFX 3F ir ís/_Z ir
SFX 3F r ra/_Z ir
SFX 3F r ssis/_Z ir
SFX 3F r res/_Z ir
SFX 3F r sses/_Z ir
SFX 3F ir ís/_Z ir
SFX 3F r ra/_Z ir
SFX 3F ir íssim/_Z ir
SFX 3F ir írem/_Z ir
SFX 3F ir íssem/_Z ir
SFX 3F ir íssiu/_Z ir
SFX 3F ir íreu/_Z ir
SFX 3F ir ísseu/_Z ir
SFX 3F r ssin/_Z ir
SFX 3F r ren/_Z ir
SFX 3F r ssen/_Z ir
SFX 3F osir us/_C ir
SFX 3F osir usa/_D ir
SFX 3F osir usi/_D ir
SFX 3F r m/_C ir
SFX 3F r guem/_C ir
SFX 3F r u/_C ir
SFX 3F osir usen/_C ir
SFX 3F osir usin/_C ir

# Model de conjugació: coure
SFX 40 Y 73
SFX 40 e e/_v_D_Y re
SFX 40 ure ent/_C re
SFX 40 ure gut/_v_Y re
SFX 40 oure uit/_v_Y re
SFX 40 ure guda/_Y re
SFX 40 oure uita/_Y re
SFX 40 ure guts/_Y re
SFX 40 oure uits/_Y re
SFX 40 ure gudes/_Y re
SFX 40 oure uites/_Y re
SFX 40 ure c/_Z re
SFX 40 re s/_Z re
SFX 40 re 0/_Z re
SFX 40 ure em/_Z re
SFX 40 ure eu/_Z re
SFX 40 re en/_Z re
SFX 40 ure ïa/_Z re
SFX 40 ure ïes/_Z re
SFX 40 ure ïa/_Z re
SFX 40 ure íem/_Z re
SFX 40 ure íeu/_Z re
SFX 40 ure ïen/_Z re
SFX 40 ure guí/_Z re
SFX 40 ure gueres/_Z re
SFX 40 ure gué/_Z re
SFX 40 ure guérem/_Z re
SFX 40 ure guéreu/_Z re
SFX 40 ure gueren/_Z re
SFX 40 e é/_Z re
SFX 40 e às/_Z re
SFX 40 e à/_Z re
SFX 40 e em/_Z re
SFX 40 e eu/_Z re
SFX 40 e an/_Z re
SFX 40 e ia/_Z re
SFX 40 e ies/_Z re
SFX 40 e ia/_Z re
SFX 40 e íem/_Z re
SFX 40 e íeu/_Z re
SFX 40 e ien/_Z re
SFX 40 ure ga/_Z re
SFX 40 ure gui/_Z re
SFX 40 ure gues/_Z re
SFX 40 ure guis/_Z re
SFX 40 ure ga/_Z re
SFX 40 ure gui/_Z re
SFX 40 ure guem/_Z re
SFX 40 ure gueu/_Z re
SFX 40 ure guen/_Z re
SFX 40 ure guin/_Z re
SFX 40 ure gués/_Z re
SFX 40 ure guera/_Z re
SFX 40 ure guessis/_Z re
SFX 40 ure gueres/_Z re
SFX 40 ure guesses/_Z re
SFX 40 ure gués/_Z re
SFX 40 ure guera/_Z re
SFX 40 ure guéssim/_Z re
SFX 40 ure guérem/_Z re
SFX 40 ure guéssem/_Z re
SFX 40 ure guéssiu/_Z re
SFX 40 ure guéreu/_Z re
SFX 40 ure guésseu/_Z re
SFX 40 ure guessin/_Z re
SFX 40 ure gueren/_Z re
SFX 40 ure guessen/_Z re
SFX 40 re 0/_C re
SFX 40 ure ga/_D re
SFX 40 ure gui/_D re
SFX 40 ure guem/_C re
SFX 40 ure eu/_C re
SFX 40 ure guen/_C re
SFX 40 ure guin/_C re

# Model de conjugació: crear
SFX 41 Y 84
SFX 41 r r/_v_C_Y ar
SFX 41 r nt/_C ar
SFX 41 r t/_v_Y ar
SFX 41 r da/_Y ar
SFX 41 r ts/_Y ar
SFX 41 r des/_Y ar
SFX 41 ar o/_Z ar
SFX 41 ar e/_Z ar
SFX 41 ar i/_Z ar
SFX 41 ar es/_Z ar
SFX 41 r 0/_Z ar
SFX 41 ar em/_Z ar
SFX 41 r m/_Z ar
SFX 41 ar eu/_Z ar
SFX 41 r u/_Z ar
SFX 41 ar en/_Z ar
SFX 41 r va/_Z ar
SFX 41 r ves/_Z ar
SFX 41 r va/_Z ar
SFX 41 ar àvem/_Z ar
SFX 41 ar àveu/_Z ar
SFX 41 r ven/_Z ar
SFX 41 ar í/_Z ar
SFX 41 r res/_Z ar
SFX 41 ar à/_Z ar
SFX 41 ar àrem/_Z ar
SFX 41 ar àreu/_Z ar
SFX 41 r ren/_Z ar
SFX 41 r ré/_Z ar
SFX 41 r ràs/_Z ar
SFX 41 r rà/_Z ar
SFX 41 r rem/_Z ar
SFX 41 r reu/_Z ar
SFX 41 r ran/_Z ar
SFX 41 r ria/_Z ar
SFX 41 r ries/_Z ar
SFX 41 r ria/_Z ar
SFX 41 r ríem/_Z ar
SFX 41 r ríeu/_Z ar
SFX 41 r rien/_Z ar
SFX 41 ar e/_Z ar
SFX 41 ar ï/_Z ar
SFX 41 ar es/_Z ar
SFX 41 ar ïs/_Z ar
SFX 41 ar e/_Z ar
SFX 41 ar ï/_Z ar
SFX 41 ar em/_Z ar
SFX 41 ar eu/_Z ar
SFX 41 ar en/_Z ar
SFX 41 ar ïn/_Z ar
SFX 41 ar és/_Z ar
SFX 41 r ra/_Z ar
SFX 41 ar às/_Z ar
SFX 41 ar essis/_Z ar
SFX 41 r res/_Z ar
SFX 41 r ssis/_Z ar
SFX 41 ar esses/_Z ar
SFX 41 r sses/_Z ar
SFX 41 ar és/_Z ar
SFX 41 r ra/_Z ar
SFX 41 ar às/_Z ar
SFX 41 ar éssim/_Z ar
SFX 41 ar àrem/_Z ar
SFX 41 ar àssim/_Z ar
SFX 41 ar éssem/_Z ar
SFX 41 ar àssem/_Z ar
SFX 41 ar éssiu/_Z ar
SFX 41 ar àreu/_Z ar
SFX 41 ar àssiu/_Z ar
SFX 41 ar ésseu/_Z ar
SFX 41 ar àsseu/_Z ar
SFX 41 ar essin/_Z ar
SFX 41 r ren/_Z ar
SFX 41 r ssin/_Z ar
SFX 41 ar essen/_Z ar
SFX 41 r ssen/_Z ar
SFX 41 r 0/_D ar
SFX 41 ar e/_D ar
SFX 41 ar ï/_D ar
SFX 41 ar em/_C ar
SFX 41 r u/_C ar
SFX 41 ar eu/_C ar
SFX 41 ar en/_C ar
SFX 41 ar ïn/_C ar

# Model de conjugació: cruixir
SFX 42 Y 73
SFX 42 r r/_v_C_Y ir
SFX 42 r nt/_C ir
SFX 42 r t/_v_Y ir
SFX 42 r da/_Y ir
SFX 42 r ts/_Y ir
SFX 42 r des/_Y ir
SFX 42 ir o/_Z ir
SFX 42 ir 0/_Z ir
SFX 42 ir es/_Z ir
SFX 42 ir 0/_Z ir
SFX 42 r m/_Z ir
SFX 42 r u/_Z ir
SFX 42 ir en/_Z ir
SFX 42 r a/_Z ir
SFX 42 r es/_Z ir
SFX 42 r a/_Z ir
SFX 42 ir íem/_Z ir
SFX 42 ir íeu/_Z ir
SFX 42 r en/_Z ir
SFX 42 ir í/_Z ir
SFX 42 r res/_Z ir
SFX 42 ir í/_Z ir
SFX 42 ir írem/_Z ir
SFX 42 ir íreu/_Z ir
SFX 42 r ren/_Z ir
SFX 42 r ré/_Z ir
SFX 42 r ràs/_Z ir
SFX 42 r rà/_Z ir
SFX 42 r rem/_Z ir
SFX 42 r reu/_Z ir
SFX 42 r ran/_Z ir
SFX 42 r ria/_Z ir
SFX 42 r ries/_Z ir
SFX 42 r ria/_Z ir
SFX 42 r ríem/_Z ir
SFX 42 r ríeu/_Z ir
SFX 42 r rien/_Z ir
SFX 42 ir a/_Z ir
SFX 42 r 0/_Z ir
SFX 42 ir es/_Z ir
SFX 42 r s/_Z ir
SFX 42 ir a/_Z ir
SFX 42 r 0/_Z ir
SFX 42 r m/_Z ir
SFX 42 r guem/_Z ir
SFX 42 r u/_Z ir
SFX 42 r gueu/_Z ir
SFX 42 ir en/_Z ir
SFX 42 r n/_Z ir
SFX 42 ir ís/_Z ir
SFX 42 r ra/_Z ir
SFX 42 r ssis/_Z ir
SFX 42 r res/_Z ir
SFX 42 r sses/_Z ir
SFX 42 ir ís/_Z ir
SFX 42 r ra/_Z ir
SFX 42 ir íssim/_Z ir
SFX 42 ir írem/_Z ir
SFX 42 ir íssem/_Z ir
SFX 42 ir íssiu/_Z ir
SFX 42 ir íreu/_Z ir
SFX 42 ir ísseu/_Z ir
SFX 42 r ssin/_Z ir
SFX 42 r ren/_Z ir
SFX 42 r ssen/_Z ir
SFX 42 ir 0/_C ir
SFX 42 ir a/_D ir
SFX 42 r 0/_D ir
SFX 42 r m/_C ir
SFX 42 r guem/_C ir
SFX 42 r u/_C ir
SFX 42 ir en/_C ir
SFX 42 r n/_C ir

# Model de conjugació: dar
SFX 43 Y 66
SFX 43 r r/_v_C_Y ar
SFX 43 r nt/_C ar
SFX 43 r t/_v_Y ar
SFX 43 r da/_Y ar
SFX 43 r ts/_Y ar
SFX 43 r des/_Y ar
SFX 43 ar em/_Z ar
SFX 43 r m/_Z ar
SFX 43 ar eu/_Z ar
SFX 43 r u/_Z ar
SFX 43 r va/_Z ar
SFX 43 r ves/_Z ar
SFX 43 r va/_Z ar
SFX 43 ar àvem/_Z ar
SFX 43 ar àveu/_Z ar
SFX 43 r ven/_Z ar
SFX 43 ar i/_Z ar
SFX 43 r res/_Z ar
SFX 43 r 0/_Z ar
SFX 43 ar àrem/_Z ar
SFX 43 ar àreu/_Z ar
SFX 43 r ren/_Z ar
SFX 43 r ré/_Z ar
SFX 43 r ràs/_Z ar
SFX 43 r rà/_Z ar
SFX 43 r rem/_Z ar
SFX 43 r reu/_Z ar
SFX 43 r ran/_Z ar
SFX 43 r ria/_Z ar
SFX 43 r ries/_Z ar
SFX 43 r ria/_Z ar
SFX 43 r ríem/_Z ar
SFX 43 r ríeu/_Z ar
SFX 43 r rien/_Z ar
SFX 43 ar em/_Z ar
SFX 43 ar eu/_Z ar
SFX 43 ar es/_Z ar
SFX 43 r ra/_Z ar
SFX 43 r s/_Z ar
SFX 43 ar essis/_Z ar
SFX 43 r res/_Z ar
SFX 43 r ssis/_Z ar
SFX 43 ar esses/_Z ar
SFX 43 r sses/_Z ar
SFX 43 ar es/_Z ar
SFX 43 r ra/_Z ar
SFX 43 r s/_Z ar
SFX 43 ar éssim/_Z ar
SFX 43 ar àrem/_Z ar
SFX 43 ar àssim/_Z ar
SFX 43 ar éssem/_Z ar
SFX 43 ar àssem/_Z ar
SFX 43 ar éssiu/_Z ar
SFX 43 ar àreu/_Z ar
SFX 43 ar àssiu/_Z ar
SFX 43 ar ésseu/_Z ar
SFX 43 ar àsseu/_Z ar
SFX 43 ar essin/_Z ar
SFX 43 r ren/_Z ar
SFX 43 r ssin/_Z ar
SFX 43 ar essen/_Z ar
SFX 43 r ssen/_Z ar
SFX 43 r 0/_D ar
SFX 43 ar em/_C ar
SFX 43 r u/_C ar
SFX 43 ar eu/_C ar

# Model de conjugació: descosir
SFX 44 Y 73
SFX 44 r r/_v_C_Y ir
SFX 44 r nt/_C ir
SFX 44 r t/_v_Y ir
SFX 44 r da/_Y ir
SFX 44 r ts/_Y ir
SFX 44 r des/_Y ir
SFX 44 osir uso/_Z ir
SFX 44 osir ús/_Z ir
SFX 44 osir uses/_Z ir
SFX 44 osir ús/_Z ir
SFX 44 r m/_Z ir
SFX 44 r u/_Z ir
SFX 44 osir usen/_Z ir
SFX 44 r a/_Z ir
SFX 44 r es/_Z ir
SFX 44 r a/_Z ir
SFX 44 ir íem/_Z ir
SFX 44 ir íeu/_Z ir
SFX 44 r en/_Z ir
SFX 44 ir í/_Z ir
SFX 44 r res/_Z ir
SFX 44 ir í/_Z ir
SFX 44 ir írem/_Z ir
SFX 44 ir íreu/_Z ir
SFX 44 r ren/_Z ir
SFX 44 r ré/_Z ir
SFX 44 r ràs/_Z ir
SFX 44 r rà/_Z ir
SFX 44 r rem/_Z ir
SFX 44 r reu/_Z ir
SFX 44 r ran/_Z ir
SFX 44 r ria/_Z ir
SFX 44 r ries/_Z ir
SFX 44 r ria/_Z ir
SFX 44 r ríem/_Z ir
SFX 44 r ríeu/_Z ir
SFX 44 r rien/_Z ir
SFX 44 osir usa/_Z ir
SFX 44 osir usi/_Z ir
SFX 44 osir uses/_Z ir
SFX 44 osir usis/_Z ir
SFX 44 osir usa/_Z ir
SFX 44 osir usi/_Z ir
SFX 44 r m/_Z ir
SFX 44 r guem/_Z ir
SFX 44 r u/_Z ir
SFX 44 r gueu/_Z ir
SFX 44 osir usen/_Z ir
SFX 44 osir usin/_Z ir
SFX 44 ir ís/_Z ir
SFX 44 r ra/_Z ir
SFX 44 r ssis/_Z ir
SFX 44 r res/_Z ir
SFX 44 r sses/_Z ir
SFX 44 ir ís/_Z ir
SFX 44 r ra/_Z ir
SFX 44 ir íssim/_Z ir
SFX 44 ir írem/_Z ir
SFX 44 ir íssem/_Z ir
SFX 44 ir íssiu/_Z ir
SFX 44 ir íreu/_Z ir
SFX 44 ir ísseu/_Z ir
SFX 44 r ssin/_Z ir
SFX 44 r ren/_Z ir
SFX 44 r ssen/_Z ir
SFX 44 osir ús/_C ir
SFX 44 osir usa/_D ir
SFX 44 osir usi/_D ir
SFX 44 r m/_C ir
SFX 44 r guem/_C ir
SFX 44 r u/_C ir
SFX 44 osir usen/_C ir
SFX 44 osir usin/_C ir

# Model de conjugació: deseixir
SFX 45 Y 92
SFX 45 r r/_v_C_Y ir
SFX 45 r nt/_C ir
SFX 45 r t/_v_Y ir
SFX 45 r da/_Y ir
SFX 45 r ts/_Y ir
SFX 45 r des/_Y ir
SFX 45 eixir ixo/_Z ir
SFX 45 eixir isc/_Z ir
SFX 45 eixir ixes/_Z ir
SFX 45 eixir ix/_Z ir
SFX 45 r m/_Z ir
SFX 45 r u/_Z ir
SFX 45 eixir ixen/_Z ir
SFX 45 r a/_Z ir
SFX 45 r es/_Z ir
SFX 45 r a/_Z ir
SFX 45 ir íem/_Z ir
SFX 45 ir íeu/_Z ir
SFX 45 r en/_Z ir
SFX 45 ir í/_Z ir
SFX 45 eixir isquí/_Z ir
SFX 45 r res/_Z ir
SFX 45 eixir isqueres/_Z ir
SFX 45 ir í/_Z ir
SFX 45 eixir isqué/_Z ir
SFX 45 ir írem/_Z ir
SFX 45 eixir isquérem/_Z ir
SFX 45 ir íreu/_Z ir
SFX 45 eixir isquéreu/_Z ir
SFX 45 r ren/_Z ir
SFX 45 eixir isqueren/_Z ir
SFX 45 r ré/_Z ir
SFX 45 r ràs/_Z ir
SFX 45 r rà/_Z ir
SFX 45 r rem/_Z ir
SFX 45 r reu/_Z ir
SFX 45 r ran/_Z ir
SFX 45 r ria/_Z ir
SFX 45 r ries/_Z ir
SFX 45 r ria/_Z ir
SFX 45 r ríem/_Z ir
SFX 45 r ríeu/_Z ir
SFX 45 r rien/_Z ir
SFX 45 eixir isca/_Z ir
SFX 45 eixir ixi/_Z ir
SFX 45 eixir isques/_Z ir
SFX 45 eixir ixis/_Z ir
SFX 45 eixir isca/_Z ir
SFX 45 eixir ixi/_Z ir
SFX 45 r m/_Z ir
SFX 45 eixir isquem/_Z ir
SFX 45 r guem/_Z ir
SFX 45 r u/_Z ir
SFX 45 eixir isqueu/_Z ir
SFX 45 r gueu/_Z ir
SFX 45 eixir isquen/_Z ir
SFX 45 eixir ixin/_Z ir
SFX 45 ir ís/_Z ir
SFX 45 eixir isqués/_Z ir
SFX 45 eixir isquera/_Z ir
SFX 45 r ra/_Z ir
SFX 45 r ssis/_Z ir
SFX 45 eixir isqueres/_Z ir
SFX 45 r res/_Z ir
SFX 45 r sses/_Z ir
SFX 45 eixir isquesses/_Z ir
SFX 45 ir ís/_Z ir
SFX 45 eixir isqués/_Z ir
SFX 45 eixir isquera/_Z ir
SFX 45 r ra/_Z ir
SFX 45 ir íssim/_Z ir
SFX 45 eixir isquérem/_Z ir
SFX 45 ir írem/_Z ir
SFX 45 ir íssem/_Z ir
SFX 45 eixir isquéssem/_Z ir
SFX 45 ir íssiu/_Z ir
SFX 45 eixir isquéreu/_Z ir
SFX 45 ir íreu/_Z ir
SFX 45 ir ísseu/_Z ir
SFX 45 eixir isquésseu/_Z ir
SFX 45 r ssin/_Z ir
SFX 45 eixir isqueren/_Z ir
SFX 45 r ren/_Z ir
SFX 45 r ssen/_Z ir
SFX 45 eixir isquessen/_Z ir
SFX 45 eixir ix/_C ir
SFX 45 eixir isca/_D ir
SFX 45 eixir ixi/_D ir
SFX 45 r m/_C ir
SFX 45 r u/_C ir
SFX 45 eixir isquen/_C ir
SFX 45 eixir ixin/_C ir

# Model de conjugació: desmerèixer
SFX 46 Y 96
SFX 46 r r/_v_C_Y er
SFX 46 èixer éixer/_v_C_Y er
SFX 46 èixer eixent/_C er
SFX 46 èixer escut/_v_Y er
SFX 46 èixer escuda/_Y er
SFX 46 èixer escuts/_Y er
SFX 46 èixer escudes/_Y er
SFX 46 èixer eixo/_Z er
SFX 46 èixer esc/_Z er
SFX 46 èixer eixes/_Z er
SFX 46 èixer eix/_Z er
SFX 46 èixer eixem/_Z er
SFX 46 èixer eixeu/_Z er
SFX 46 èixer eixen/_Z er
SFX 46 èixer eixia/_Z er
SFX 46 èixer eixies/_Z er
SFX 46 èixer eixia/_Z er
SFX 46 èixer eixíem/_Z er
SFX 46 èixer eixíeu/_Z er
SFX 46 èixer eixien/_Z er
SFX 46 èixer eixí/_Z er
SFX 46 èixer esquí/_Z er
SFX 46 èixer eixeres/_Z er
SFX 46 èixer esqueres/_Z er
SFX 46 èixer eixé/_Z er
SFX 46 èixer esqué/_Z er
SFX 46 èixer eixérem/_Z er
SFX 46 èixer esquérem/_Z er
SFX 46 èixer eixéreu/_Z er
SFX 46 èixer esquéreu/_Z er
SFX 46 èixer eixeren/_Z er
SFX 46 èixer esqueren/_Z er
SFX 46 èixer eixeré/_Z er
SFX 46 èixer eixeràs/_Z er
SFX 46 èixer eixerà/_Z er
SFX 46 èixer eixerem/_Z er
SFX 46 èixer eixereu/_Z er
SFX 46 èixer eixeran/_Z er
SFX 46 èixer eixeria/_Z er
SFX 46 èixer eixeries/_Z er
SFX 46 èixer eixeria/_Z er
SFX 46 èixer eixeríem/_Z er
SFX 46 èixer eixeríeu/_Z er
SFX 46 èixer eixerien/_Z er
SFX 46 èixer esca/_Z er
SFX 46 èixer esqui/_Z er
SFX 46 èixer eixi/_Z er
SFX 46 èixer esques/_Z er
SFX 46 èixer esquis/_Z er
SFX 46 èixer eixis/_Z er
SFX 46 èixer esca/_Z er
SFX 46 èixer esqui/_Z er
SFX 46 èixer eixi/_Z er
SFX 46 èixer eixem/_Z er
SFX 46 èixer esquem/_Z er
SFX 46 èixer eixeu/_Z er
SFX 46 èixer esqueu/_Z er
SFX 46 èixer esquen/_Z er
SFX 46 èixer esquin/_Z er
SFX 46 èixer eixin/_Z er
SFX 46 èixer eixés/_Z er
SFX 46 èixer esqués/_Z er
SFX 46 èixer esquera/_Z er
SFX 46 èixer eixessis/_Z er
SFX 46 èixer esquessis/_Z er
SFX 46 èixer esqueres/_Z er
SFX 46 èixer eixesses/_Z er
SFX 46 èixer esquesses/_Z er
SFX 46 èixer eixés/_Z er
SFX 46 èixer esqués/_Z er
SFX 46 èixer esquera/_Z er
SFX 46 èixer eixéssim/_Z er
SFX 46 èixer esquéssim/_Z er
SFX 46 èixer esquérem/_Z er
SFX 46 èixer eixéssem/_Z er
SFX 46 èixer esquéssem/_Z er
SFX 46 èixer eixéssiu/_Z er
SFX 46 èixer esquéssiu/_Z er
SFX 46 èixer esquéreu/_Z er
SFX 46 èixer eixésseu/_Z er
SFX 46 èixer esquésseu/_Z er
SFX 46 èixer eixessin/_Z er
SFX 46 èixer esquessin/_Z er
SFX 46 èixer esqueren/_Z er
SFX 46 èixer eixessen/_Z er
SFX 46 èixer esquessen/_Z er
SFX 46 èixer eix/_C er
SFX 46 èixer esca/_D er
SFX 46 èixer esqui/_D er
SFX 46 èixer eixi/_D er
SFX 46 èixer eixem/_C er
SFX 46 èixer esquem/_C er
SFX 46 èixer eixeu/_C er
SFX 46 èixer esquen/_C er
SFX 46 èixer esquin/_C er
SFX 46 èixer eixin/_C er

# Model de conjugació: dir
SFX 47 Y 75
SFX 47 r r/_v_C_Y ir
SFX 47 r ent/_C ir
SFX 47 r t/_v_Y ir
SFX 47 r ta/_Y ir
SFX 47 r ts/_Y ir
SFX 47 r tes/_Y ir
SFX 47 r c/_Z ir
SFX 47 r us/_Z ir
SFX 47 r u/_Z ir
SFX 47 r em/_Z ir
SFX 47 ir eim/_Z ir
SFX 47 r eu/_Z ir
SFX 47 ir eis/_Z ir
SFX 47 r uen/_Z ir
SFX 47 ir eia/_Z ir
SFX 47 ir eies/_Z ir
SFX 47 ir eia/_Z ir
SFX 47 ir èiem/_Z ir
SFX 47 ir éiem/_Z ir
SFX 47 ir èieu/_Z ir
SFX 47 ir éieu/_Z ir
SFX 47 ir eien/_Z ir
SFX 47 r guí/_Z ir
SFX 47 r gueres/_Z ir
SFX 47 r gué/_Z ir
SFX 47 r guérem/_Z ir
SFX 47 r guéreu/_Z ir
SFX 47 r gueren/_Z ir
SFX 47 r ré/_Z ir
SFX 47 r ràs/_Z ir
SFX 47 r rà/_Z ir
SFX 47 r rem/_Z ir
SFX 47 r reu/_Z ir
SFX 47 r ran/_Z ir
SFX 47 r ria/_Z ir
SFX 47 r ries/_Z ir
SFX 47 r ria/_Z ir
SFX 47 r ríem/_Z ir
SFX 47 r ríeu/_Z ir
SFX 47 r rien/_Z ir
SFX 47 r ga/_Z ir
SFX 47 r gui/_Z ir
SFX 47 r gues/_Z ir
SFX 47 r guis/_Z ir
SFX 47 r ga/_Z ir
SFX 47 r gui/_Z ir
SFX 47 r guem/_Z ir
SFX 47 r gueu/_Z ir
SFX 47 r guen/_Z ir
SFX 47 r guin/_Z ir
SFX 47 r gués/_Z ir
SFX 47 r guera/_Z ir
SFX 47 r guessis/_Z ir
SFX 47 r gueres/_Z ir
SFX 47 r guesses/_Z ir
SFX 47 r gués/_Z ir
SFX 47 r guera/_Z ir
SFX 47 r guéssim/_Z ir
SFX 47 r guérem/_Z ir
SFX 47 r guéssem/_Z ir
SFX 47 r guéssiu/_Z ir
SFX 47 r guéreu/_Z ir
SFX 47 r guésseu/_Z ir
SFX 47 r guessin/_Z ir
SFX 47 r gueren/_Z ir
SFX 47 r guessen/_Z ir
SFX 47 r gues/_C ir
SFX 47 r s/_C ir
SFX 47 r ga/_D ir
SFX 47 r gui/_D ir
SFX 47 r guem/_C ir
SFX 47 r gau/_C ir
SFX 47 r gueu/_C ir
SFX 47 r guen/_C ir
SFX 47 r guin/_C ir

# Model de conjugació: doldre
SFX 48 Y 70
SFX 48 e e/_v_D_Y re
SFX 48 dre er/_v_C_Y re
SFX 48 dre ent/_C re
SFX 48 dre gut/_v_Y re
SFX 48 dre guda/_Y re
SFX 48 dre guts/_Y re
SFX 48 dre gudes/_Y re
SFX 48 dre c/_Z re
SFX 48 dre s/_Z re
SFX 48 dre 0/_Z re
SFX 48 dre em/_Z re
SFX 48 dre eu/_Z re
SFX 48 dre en/_Z re
SFX 48 dre ia/_Z re
SFX 48 dre ies/_Z re
SFX 48 dre ia/_Z re
SFX 48 dre íem/_Z re
SFX 48 dre íeu/_Z re
SFX 48 dre ien/_Z re
SFX 48 dre guí/_Z re
SFX 48 dre gueres/_Z re
SFX 48 dre gué/_Z re
SFX 48 dre guérem/_Z re
SFX 48 dre guéreu/_Z re
SFX 48 dre gueren/_Z re
SFX 48 e é/_Z re
SFX 48 e às/_Z re
SFX 48 e à/_Z re
SFX 48 e em/_Z re
SFX 48 e eu/_Z re
SFX 48 e an/_Z re
SFX 48 e ia/_Z re
SFX 48 e ies/_Z re
SFX 48 e ia/_Z re
SFX 48 e íem/_Z re
SFX 48 e íeu/_Z re
SFX 48 e ien/_Z re
SFX 48 dre ga/_Z re
SFX 48 dre gui/_Z re
SFX 48 dre gues/_Z re
SFX 48 dre guis/_Z re
SFX 48 dre ga/_Z re
SFX 48 dre gui/_Z re
SFX 48 dre guem/_Z re
SFX 48 dre gueu/_Z re
SFX 48 dre guen/_Z re
SFX 48 dre guin/_Z re
SFX 48 dre gués/_Z re
SFX 48 dre guera/_Z re
SFX 48 dre guessis/_Z re
SFX 48 dre gueres/_Z re
SFX 48 dre guesses/_Z re
SFX 48 dre gués/_Z re
SFX 48 dre guera/_Z re
SFX 48 dre guéssim/_Z re
SFX 48 dre guérem/_Z re
SFX 48 dre guéssem/_Z re
SFX 48 dre guéssiu/_Z re
SFX 48 dre guéreu/_Z re
SFX 48 dre guésseu/_Z re
SFX 48 dre guessin/_Z re
SFX 48 dre gueren/_Z re
SFX 48 dre guessen/_Z re
SFX 48 dre 0/_C re
SFX 48 dre ga/_D re
SFX 48 dre gui/_D re
SFX 48 dre guem/_C re
SFX 48 dre eu/_C re
SFX 48 dre guen/_C re
SFX 48 dre guin/_C re

# Model de conjugació: donar
SFX 49 Y 87
SFX 49 r r/_v_C_Y ar
SFX 49 r nt/_C ar
SFX 49 r t/_v_Y ar
SFX 49 r da/_Y ar
SFX 49 r ts/_Y ar
SFX 49 r des/_Y ar
SFX 49 ar o/_Z ar
SFX 49 ar e/_Z ar
SFX 49 ar 0/_Z ar
SFX 49 onar ónes/_Z ar
SFX 49 onar ones/_Z ar
SFX 49 onar óna/_Z ar
SFX 49 onar ona/_Z ar
SFX 49 ar em/_Z ar
SFX 49 r m/_Z ar
SFX 49 ar eu/_Z ar
SFX 49 r u/_Z ar
SFX 49 ar en/_Z ar
SFX 49 r va/_Z ar
SFX 49 r ves/_Z ar
SFX 49 r va/_Z ar
SFX 49 ar àvem/_Z ar
SFX 49 ar àveu/_Z ar
SFX 49 r ven/_Z ar
SFX 49 ar í/_Z ar
SFX 49 r res/_Z ar
SFX 49 ar à/_Z ar
SFX 49 ar àrem/_Z ar
SFX 49 ar àreu/_Z ar
SFX 49 r ren/_Z ar
SFX 49 r ré/_Z ar
SFX 49 r ràs/_Z ar
SFX 49 r rà/_Z ar
SFX 49 r rem/_Z ar
SFX 49 r reu/_Z ar
SFX 49 r ran/_Z ar
SFX 49 r ria/_Z ar
SFX 49 r ries/_Z ar
SFX 49 r ria/_Z ar
SFX 49 r ríem/_Z ar
SFX 49 r ríeu/_Z ar
SFX 49 r rien/_Z ar
SFX 49 ar e/_Z ar
SFX 49 ar i/_Z ar
SFX 49 onar ónes/_Z ar
SFX 49 ar is/_Z ar
SFX 49 ar e/_Z ar
SFX 49 ar i/_Z ar
SFX 49 ar em/_Z ar
SFX 49 ar eu/_Z ar
SFX 49 ar en/_Z ar
SFX 49 ar in/_Z ar
SFX 49 ar és/_Z ar
SFX 49 r ra/_Z ar
SFX 49 ar às/_Z ar
SFX 49 ar essis/_Z ar
SFX 49 r res/_Z ar
SFX 49 r ssis/_Z ar
SFX 49 ar esses/_Z ar
SFX 49 r sses/_Z ar
SFX 49 ar és/_Z ar
SFX 49 r ra/_Z ar
SFX 49 ar às/_Z ar
SFX 49 ar éssim/_Z ar
SFX 49 ar àrem/_Z ar
SFX 49 ar àssim/_Z ar
SFX 49 ar éssem/_Z ar
SFX 49 ar àssem/_Z ar
SFX 49 ar éssiu/_Z ar
SFX 49 ar àreu/_Z ar
SFX 49 ar àssiu/_Z ar
SFX 49 ar ésseu/_Z ar
SFX 49 ar àsseu/_Z ar
SFX 49 ar essin/_Z ar
SFX 49 r ren/_Z ar
SFX 49 r ssin/_Z ar
SFX 49 ar essen/_Z ar
SFX 49 r ssen/_Z ar
SFX 49 onar óna/_D ar
SFX 49 onar ona/_D ar
SFX 49 ar e/_D ar
SFX 49 ar i/_D ar
SFX 49 ar em/_C ar
SFX 49 r u/_C ar
SFX 49 ar eu/_C ar
SFX 49 ar en/_C ar
SFX 49 ar in/_C ar

# Model de conjugació: dormir
SFX 4A Y 73
SFX 4A r r/_v_C_Y ir
SFX 4A r nt/_C ir
SFX 4A r t/_v_Y ir
SFX 4A r da/_Y ir
SFX 4A r ts/_Y ir
SFX 4A r des/_Y ir
SFX 4A ir o/_Z ir
SFX 4A ir 0/_Z ir
SFX 4A ir s/_Z ir
SFX 4A ir 0/_Z ir
SFX 4A r m/_Z ir
SFX 4A r u/_Z ir
SFX 4A ir en/_Z ir
SFX 4A r a/_Z ir
SFX 4A r es/_Z ir
SFX 4A r a/_Z ir
SFX 4A ir íem/_Z ir
SFX 4A ir íeu/_Z ir
SFX 4A r en/_Z ir
SFX 4A ir í/_Z ir
SFX 4A r res/_Z ir
SFX 4A ir í/_Z ir
SFX 4A ir írem/_Z ir
SFX 4A ir íreu/_Z ir
SFX 4A r ren/_Z ir
SFX 4A r ré/_Z ir
SFX 4A r ràs/_Z ir
SFX 4A r rà/_Z ir
SFX 4A r rem/_Z ir
SFX 4A r reu/_Z ir
SFX 4A r ran/_Z ir
SFX 4A r ria/_Z ir
SFX 4A r ries/_Z ir
SFX 4A r ria/_Z ir
SFX 4A r ríem/_Z ir
SFX 4A r ríeu/_Z ir
SFX 4A r rien/_Z ir
SFX 4A ir a/_Z ir
SFX 4A r 0/_Z ir
SFX 4A ir es/_Z ir
SFX 4A r s/_Z ir
SFX 4A ir a/_Z ir
SFX 4A r 0/_Z ir
SFX 4A r m/_Z ir
SFX 4A r guem/_Z ir
SFX 4A r u/_Z ir
SFX 4A r gueu/_Z ir
SFX 4A ir en/_Z ir
SFX 4A r n/_Z ir
SFX 4A ir ís/_Z ir
SFX 4A r ra/_Z ir
SFX 4A r ssis/_Z ir
SFX 4A r res/_Z ir
SFX 4A r sses/_Z ir
SFX 4A ir ís/_Z ir
SFX 4A r ra/_Z ir
SFX 4A ir íssim/_Z ir
SFX 4A ir írem/_Z ir
SFX 4A ir íssem/_Z ir
SFX 4A ir íssiu/_Z ir
SFX 4A ir íreu/_Z ir
SFX 4A ir ísseu/_Z ir
SFX 4A r ssin/_Z ir
SFX 4A r ren/_Z ir
SFX 4A r ssen/_Z ir
SFX 4A ir 0/_C ir
SFX 4A ir a/_D ir
SFX 4A r 0/_D ir
SFX 4A r m/_C ir
SFX 4A r guem/_C ir
SFX 4A r u/_C ir
SFX 4A ir en/_C ir
SFX 4A r n/_C ir

# Model de conjugació: dur
SFX 4B Y 81
SFX 4B r r/_v_C_Y ur
SFX 4B r ent/_C ur
SFX 4B r t/_v_Y ur
SFX 4B r it/_v_Y ur
SFX 4B r ta/_Y ur
SFX 4B r ita/_Y ur
SFX 4B r ts/_Y ur
SFX 4B r its/_Y ur
SFX 4B r tes/_Y ur
SFX 4B r ites/_Y ur
SFX 4B r c/_Z ur
SFX 4B r s/_Z ur
SFX 4B r us/_Z ur
SFX 4B r 0/_Z ur
SFX 4B r u/_Z ur
SFX 4B r em/_Z ur
SFX 4B r im/_Z ur
SFX 4B r eu/_Z ur
SFX 4B r is/_Z ur
SFX 4B r en/_Z ur
SFX 4B r ia/_Z ur
SFX 4B r ies/_Z ur
SFX 4B r ia/_Z ur
SFX 4B ur úiem/_Z ur
SFX 4B ur úieu/_Z ur
SFX 4B r ien/_Z ur
SFX 4B r guí/_Z ur
SFX 4B r gueres/_Z ur
SFX 4B r gué/_Z ur
SFX 4B r guérem/_Z ur
SFX 4B r guéreu/_Z ur
SFX 4B r gueren/_Z ur
SFX 4B r ré/_Z ur
SFX 4B r ràs/_Z ur
SFX 4B r rà/_Z ur
SFX 4B r rem/_Z ur
SFX 4B r reu/_Z ur
SFX 4B r ran/_Z ur
SFX 4B r ria/_Z ur
SFX 4B r ries/_Z ur
SFX 4B r ria/_Z ur
SFX 4B r ríem/_Z ur
SFX 4B r ríeu/_Z ur
SFX 4B r rien/_Z ur
SFX 4B r ga/_Z ur
SFX 4B r gui/_Z ur
SFX 4B r gues/_Z ur
SFX 4B r guis/_Z ur
SFX 4B r ga/_Z ur
SFX 4B r gui/_Z ur
SFX 4B r guem/_Z ur
SFX 4B r gueu/_Z ur
SFX 4B r guen/_Z ur
SFX 4B r guin/_Z ur
SFX 4B r gués/_Z ur
SFX 4B r guera/_Z ur
SFX 4B r guessis/_Z ur
SFX 4B r gueres/_Z ur
SFX 4B r guesses/_Z ur
SFX 4B r gués/_Z ur
SFX 4B r guera/_Z ur
SFX 4B r guéssim/_Z ur
SFX 4B r guérem/_Z ur
SFX 4B r guéssem/_Z ur
SFX 4B r guéssiu/_Z ur
SFX 4B r guéreu/_Z ur
SFX 4B r guésseu/_Z ur
SFX 4B r guessin/_Z ur
SFX 4B r gueren/_Z ur
SFX 4B r guessen/_Z ur
SFX 4B r 0/_C ur
SFX 4B r u/_C ur
SFX 4B r s/_C ur
SFX 4B r us/_C ur
SFX 4B r ga/_D ur
SFX 4B r gui/_D ur
SFX 4B r guem/_C ur
SFX 4B r eu/_C ur
SFX 4B r is/_C ur
SFX 4B r guen/_C ur
SFX 4B r guin/_C ur

# Model de conjugació: endur
SFX 4C Y 81
SFX 4C r r/_v_C_Y ur
SFX 4C r ent/_C ur
SFX 4C r t/_v_Y ur
SFX 4C r it/_v_Y ur
SFX 4C r ta/_Y ur
SFX 4C r ita/_Y ur
SFX 4C r ts/_Y ur
SFX 4C r its/_Y ur
SFX 4C r tes/_Y ur
SFX 4C r ites/_Y ur
SFX 4C r c/_Z ur
SFX 4C r us/_Z ur
SFX 4C ur ús/_Z ur
SFX 4C r u/_Z ur
SFX 4C ur ú/_Z ur
SFX 4C r em/_Z ur
SFX 4C r im/_Z ur
SFX 4C r eu/_Z ur
SFX 4C r is/_Z ur
SFX 4C r en/_Z ur
SFX 4C r ia/_Z ur
SFX 4C r ies/_Z ur
SFX 4C r ia/_Z ur
SFX 4C ur úiem/_Z ur
SFX 4C ur úieu/_Z ur
SFX 4C r ien/_Z ur
SFX 4C r guí/_Z ur
SFX 4C r gueres/_Z ur
SFX 4C r gué/_Z ur
SFX 4C r guérem/_Z ur
SFX 4C r guéreu/_Z ur
SFX 4C r gueren/_Z ur
SFX 4C r ré/_Z ur
SFX 4C r ràs/_Z ur
SFX 4C r rà/_Z ur
SFX 4C r rem/_Z ur
SFX 4C r reu/_Z ur
SFX 4C r ran/_Z ur
SFX 4C r ria/_Z ur
SFX 4C r ries/_Z ur
SFX 4C r ria/_Z ur
SFX 4C r ríem/_Z ur
SFX 4C r ríeu/_Z ur
SFX 4C r rien/_Z ur
SFX 4C r ga/_Z ur
SFX 4C r gui/_Z ur
SFX 4C r gues/_Z ur
SFX 4C r guis/_Z ur
SFX 4C r ga/_Z ur
SFX 4C r gui/_Z ur
SFX 4C r guem/_Z ur
SFX 4C r gueu/_Z ur
SFX 4C r guen/_Z ur
SFX 4C r guin/_Z ur
SFX 4C r gués/_Z ur
SFX 4C r guera/_Z ur
SFX 4C r guessis/_Z ur
SFX 4C r gueres/_Z ur
SFX 4C r guesses/_Z ur
SFX 4C r gués/_Z ur
SFX 4C r guera/_Z ur
SFX 4C r guéssim/_Z ur
SFX 4C r guérem/_Z ur
SFX 4C r guéssem/_Z ur
SFX 4C r guéssiu/_Z ur
SFX 4C r guéreu/_Z ur
SFX 4C r guésseu/_Z ur
SFX 4C r guessin/_Z ur
SFX 4C r gueren/_Z ur
SFX 4C r guessen/_Z ur
SFX 4C r u/_C ur
SFX 4C ur ú/_C ur
SFX 4C r us/_C ur
SFX 4C ur ús/_C ur
SFX 4C r ga/_D ur
SFX 4C r gui/_D ur
SFX 4C r guem/_C ur
SFX 4C r eu/_C ur
SFX 4C r is/_C ur
SFX 4C r guen/_C ur
SFX 4C r guin/_C ur

# Model de conjugació: enfastijar
SFX 4D Y 84
SFX 4D r r/_v_C_Y ar
SFX 4D r nt/_C ar
SFX 4D r t/_v_Y ar
SFX 4D r da/_Y ar
SFX 4D r ts/_Y ar
SFX 4D r des/_Y ar
SFX 4D ar o/_Z ar
SFX 4D jar ge/_Z ar
SFX 4D jar g/_Z ar
SFX 4D jar ges/_Z ar
SFX 4D r 0/_Z ar
SFX 4D jar gem/_Z ar
SFX 4D r m/_Z ar
SFX 4D jar geu/_Z ar
SFX 4D r u/_Z ar
SFX 4D jar gen/_Z ar
SFX 4D r va/_Z ar
SFX 4D r ves/_Z ar
SFX 4D r va/_Z ar
SFX 4D ar àvem/_Z ar
SFX 4D ar àveu/_Z ar
SFX 4D r ven/_Z ar
SFX 4D jar gí/_Z ar
SFX 4D r res/_Z ar
SFX 4D ar à/_Z ar
SFX 4D ar àrem/_Z ar
SFX 4D ar àreu/_Z ar
SFX 4D r ren/_Z ar
SFX 4D r ré/_Z ar
SFX 4D r ràs/_Z ar
SFX 4D r rà/_Z ar
SFX 4D r rem/_Z ar
SFX 4D r reu/_Z ar
SFX 4D r ran/_Z ar
SFX 4D r ria/_Z ar
SFX 4D r ries/_Z ar
SFX 4D r ria/_Z ar
SFX 4D r ríem/_Z ar
SFX 4D r ríeu/_Z ar
SFX 4D r rien/_Z ar
SFX 4D jar ge/_Z ar
SFX 4D jar gi/_Z ar
SFX 4D jar ges/_Z ar
SFX 4D jar gis/_Z ar
SFX 4D jar ge/_Z ar
SFX 4D jar gi/_Z ar
SFX 4D jar gem/_Z ar
SFX 4D jar geu/_Z ar
SFX 4D jar gen/_Z ar
SFX 4D jar gin/_Z ar
SFX 4D jar gés/_Z ar
SFX 4D r ra/_Z ar
SFX 4D ar às/_Z ar
SFX 4D jar gessis/_Z ar
SFX 4D r res/_Z ar
SFX 4D r ssis/_Z ar
SFX 4D jar gesses/_Z ar
SFX 4D r sses/_Z ar
SFX 4D jar gés/_Z ar
SFX 4D r ra/_Z ar
SFX 4D ar às/_Z ar
SFX 4D jar géssim/_Z ar
SFX 4D ar àrem/_Z ar
SFX 4D ar àssim/_Z ar
SFX 4D jar géssem/_Z ar
SFX 4D ar àssem/_Z ar
SFX 4D jar géssiu/_Z ar
SFX 4D ar àreu/_Z ar
SFX 4D ar àssiu/_Z ar
SFX 4D jar gésseu/_Z ar
SFX 4D ar àsseu/_Z ar
SFX 4D jar gessin/_Z ar
SFX 4D r ren/_Z ar
SFX 4D r ssin/_Z ar
SFX 4D jar gessen/_Z ar
SFX 4D r ssen/_Z ar
SFX 4D r 0/_D ar
SFX 4D jar ge/_D ar
SFX 4D jar gi/_D ar
SFX 4D jar gem/_C ar
SFX 4D r u/_C ar
SFX 4D jar geu/_C ar
SFX 4D jar gen/_C ar
SFX 4D jar gin/_C ar

# Model de conjugació: enfondre
SFX 4E Y 69
SFX 4E e e/_v_D_Y re
SFX 4E dre ent/_C re
SFX 4E ondre ús/_v_Y re
SFX 4E ondre usa/_Y re
SFX 4E ondre usos/_Y re
SFX 4E ondre uses/_Y re
SFX 4E dre c/_Z re
SFX 4E dre s/_Z re
SFX 4E dre 0/_Z re
SFX 4E dre em/_Z re
SFX 4E dre eu/_Z re
SFX 4E dre en/_Z re
SFX 4E dre ia/_Z re
SFX 4E dre ies/_Z re
SFX 4E dre ia/_Z re
SFX 4E dre íem/_Z re
SFX 4E dre íeu/_Z re
SFX 4E dre ien/_Z re
SFX 4E dre guí/_Z re
SFX 4E dre gueres/_Z re
SFX 4E dre gué/_Z re
SFX 4E dre guérem/_Z re
SFX 4E dre guéreu/_Z re
SFX 4E dre gueren/_Z re
SFX 4E e é/_Z re
SFX 4E e às/_Z re
SFX 4E e à/_Z re
SFX 4E e em/_Z re
SFX 4E e eu/_Z re
SFX 4E e an/_Z re
SFX 4E e ia/_Z re
SFX 4E e ies/_Z re
SFX 4E e ia/_Z re
SFX 4E e íem/_Z re
SFX 4E e íeu/_Z re
SFX 4E e ien/_Z re
SFX 4E dre ga/_Z re
SFX 4E dre gui/_Z re
SFX 4E dre gues/_Z re
SFX 4E dre guis/_Z re
SFX 4E dre ga/_Z re
SFX 4E dre gui/_Z re
SFX 4E dre guem/_Z re
SFX 4E dre gueu/_Z re
SFX 4E dre guen/_Z re
SFX 4E dre guin/_Z re
SFX 4E dre gués/_Z re
SFX 4E dre guera/_Z re
SFX 4E dre guessis/_Z re
SFX 4E dre gueres/_Z re
SFX 4E dre guesses/_Z re
SFX 4E dre gués/_Z re
SFX 4E dre guera/_Z re
SFX 4E dre guéssim/_Z re
SFX 4E dre guérem/_Z re
SFX 4E dre guéssem/_Z re
SFX 4E dre guéssiu/_Z re
SFX 4E dre guéreu/_Z re
SFX 4E dre guésseu/_Z re
SFX 4E dre guessin/_Z re
SFX 4E dre gueren/_Z re
SFX 4E dre guessen/_Z re
SFX 4E dre 0/_C re
SFX 4E dre ga/_D re
SFX 4E dre gui/_D re
SFX 4E dre guem/_C re
SFX 4E dre eu/_C re
SFX 4E dre guen/_C re
SFX 4E dre guin/_C re

# Model de conjugació: engolir
SFX 4F Y 101
SFX 4F r r/_v_C_Y ir
SFX 4F r nt/_C ir
SFX 4F r t/_v_Y ir
SFX 4F r da/_Y ir
SFX 4F r ts/_Y ir
SFX 4F r des/_Y ir
SFX 4F ir eixo/_Z ir
SFX 4F r sc/_Z ir
SFX 4F olir ul/_Z ir
SFX 4F ir esc/_Z ir
SFX 4F ir eixes/_Z ir
SFX 4F r xes/_Z ir
SFX 4F olir uls/_Z ir
SFX 4F ir eix/_Z ir
SFX 4F r x/_Z ir
SFX 4F olir ul/_Z ir
SFX 4F r m/_Z ir
SFX 4F r u/_Z ir
SFX 4F ir eixen/_Z ir
SFX 4F r xen/_Z ir
SFX 4F olir ulen/_Z ir
SFX 4F r a/_Z ir
SFX 4F r es/_Z ir
SFX 4F r a/_Z ir
SFX 4F ir íem/_Z ir
SFX 4F ir íeu/_Z ir
SFX 4F r en/_Z ir
SFX 4F ir í/_Z ir
SFX 4F r res/_Z ir
SFX 4F ir í/_Z ir
SFX 4F ir írem/_Z ir
SFX 4F ir íreu/_Z ir
SFX 4F r ren/_Z ir
SFX 4F r ré/_Z ir
SFX 4F r ràs/_Z ir
SFX 4F r rà/_Z ir
SFX 4F r rem/_Z ir
SFX 4F r reu/_Z ir
SFX 4F r ran/_Z ir
SFX 4F r ria/_Z ir
SFX 4F r ries/_Z ir
SFX 4F r ria/_Z ir
SFX 4F r ríem/_Z ir
SFX 4F r ríeu/_Z ir
SFX 4F r rien/_Z ir
SFX 4F ir esca/_Z ir
SFX 4F r sca/_Z ir
SFX 4F olir ula/_Z ir
SFX 4F ir esqui/_Z ir
SFX 4F ir eixi/_Z ir
SFX 4F ir esques/_Z ir
SFX 4F r sques/_Z ir
SFX 4F olir ules/_Z ir
SFX 4F ir esquis/_Z ir
SFX 4F ir eixis/_Z ir
SFX 4F ir esca/_Z ir
SFX 4F r sca/_Z ir
SFX 4F olir ula/_Z ir
SFX 4F ir esqui/_Z ir
SFX 4F ir eixi/_Z ir
SFX 4F r m/_Z ir
SFX 4F r guem/_Z ir
SFX 4F r u/_Z ir
SFX 4F r gueu/_Z ir
SFX 4F ir esquen/_Z ir
SFX 4F r squen/_Z ir
SFX 4F olir ulen/_Z ir
SFX 4F ir esquin/_Z ir
SFX 4F ir eixin/_Z ir
SFX 4F ir ís/_Z ir
SFX 4F r ra/_Z ir
SFX 4F r ssis/_Z ir
SFX 4F r res/_Z ir
SFX 4F r sses/_Z ir
SFX 4F ir ís/_Z ir
SFX 4F r ra/_Z ir
SFX 4F ir íssim/_Z ir
SFX 4F ir írem/_Z ir
SFX 4F ir íssem/_Z ir
SFX 4F ir íssiu/_Z ir
SFX 4F ir íreu/_Z ir
SFX 4F ir ísseu/_Z ir
SFX 4F r ssin/_Z ir
SFX 4F r ren/_Z ir
SFX 4F r ssen/_Z ir
SFX 4F ir eix/_C ir
SFX 4F r x/_C ir
SFX 4F olir ul/_C ir
SFX 4F ir esca/_D ir
SFX 4F r sca/_D ir
SFX 4F olir ula/_D ir
SFX 4F ir esqui/_D ir
SFX 4F ir eixi/_D ir
SFX 4F r m/_C ir
SFX 4F r guem/_C ir
SFX 4F r u/_C ir
SFX 4F ir esquen/_C ir
SFX 4F r squen/_C ir
SFX 4F olir ulen/_C ir
SFX 4F ir esquin/_C ir
SFX 4F ir eixin/_C ir

# Model de conjugació: entravessar
SFX 50 Y 84
SFX 50 r r/_v_C_Y ar
SFX 50 r nt/_C ar
SFX 50 r t/_v_Y ar
SFX 50 r da/_Y ar
SFX 50 r ts/_Y ar
SFX 50 r des/_Y ar
SFX 50 ar o/_Z ar
SFX 50 ar e/_Z ar
SFX 50 essar ès/_Z ar
SFX 50 ar es/_Z ar
SFX 50 r 0/_Z ar
SFX 50 ar em/_Z ar
SFX 50 r m/_Z ar
SFX 50 ar eu/_Z ar
SFX 50 r u/_Z ar
SFX 50 ar en/_Z ar
SFX 50 r va/_Z ar
SFX 50 r ves/_Z ar
SFX 50 r va/_Z ar
SFX 50 ar àvem/_Z ar
SFX 50 ar àveu/_Z ar
SFX 50 r ven/_Z ar
SFX 50 ar í/_Z ar
SFX 50 r res/_Z ar
SFX 50 ar à/_Z ar
SFX 50 ar àrem/_Z ar
SFX 50 ar àreu/_Z ar
SFX 50 r ren/_Z ar
SFX 50 r ré/_Z ar
SFX 50 r ràs/_Z ar
SFX 50 r rà/_Z ar
SFX 50 r rem/_Z ar
SFX 50 r reu/_Z ar
SFX 50 r ran/_Z ar
SFX 50 r ria/_Z ar
SFX 50 r ries/_Z ar
SFX 50 r ria/_Z ar
SFX 50 r ríem/_Z ar
SFX 50 r ríeu/_Z ar
SFX 50 r rien/_Z ar
SFX 50 ar e/_Z ar
SFX 50 ar i/_Z ar
SFX 50 ar es/_Z ar
SFX 50 ar is/_Z ar
SFX 50 ar e/_Z ar
SFX 50 ar i/_Z ar
SFX 50 ar em/_Z ar
SFX 50 ar eu/_Z ar
SFX 50 ar en/_Z ar
SFX 50 ar in/_Z ar
SFX 50 ar és/_Z ar
SFX 50 r ra/_Z ar
SFX 50 ar às/_Z ar
SFX 50 ar essis/_Z ar
SFX 50 r res/_Z ar
SFX 50 r ssis/_Z ar
SFX 50 ar esses/_Z ar
SFX 50 r sses/_Z ar
SFX 50 ar és/_Z ar
SFX 50 r ra/_Z ar
SFX 50 ar às/_Z ar
SFX 50 ar éssim/_Z ar
SFX 50 ar àrem/_Z ar
SFX 50 ar àssim/_Z ar
SFX 50 ar éssem/_Z ar
SFX 50 ar àssem/_Z ar
SFX 50 ar éssiu/_Z ar
SFX 50 ar àreu/_Z ar
SFX 50 ar àssiu/_Z ar
SFX 50 ar ésseu/_Z ar
SFX 50 ar àsseu/_Z ar
SFX 50 ar essin/_Z ar
SFX 50 r ren/_Z ar
SFX 50 r ssin/_Z ar
SFX 50 ar essen/_Z ar
SFX 50 r ssen/_Z ar
SFX 50 r 0/_D ar
SFX 50 ar e/_D ar
SFX 50 ar i/_D ar
SFX 50 ar em/_C ar
SFX 50 r u/_C ar
SFX 50 ar eu/_C ar
SFX 50 ar en/_C ar
SFX 50 ar in/_C ar

# Model de conjugació: entrelluir
SFX 51 Y 111
SFX 51 r r/_v_C_Y ir
SFX 51 r nt/_C ir
SFX 51 ir ït/_v_Y ir
SFX 51 ir ïda/_Y ir
SFX 51 ir ïts/_Y ir
SFX 51 ir ïdes/_Y ir
SFX 51 ir eixo/_Z ir
SFX 51 ir o/_Z ir
SFX 51 ir ïsc/_Z ir
SFX 51 ir u/_Z ir
SFX 51 ir esc/_Z ir
SFX 51 ir eixes/_Z ir
SFX 51 ir us/_Z ir
SFX 51 uir ús/_Z ir
SFX 51 ir ïxes/_Z ir
SFX 51 ir eix/_Z ir
SFX 51 ir u/_Z ir
SFX 51 uir ú/_Z ir
SFX 51 ir ïx/_Z ir
SFX 51 ir ïm/_Z ir
SFX 51 ir ïu/_Z ir
SFX 51 ir eixen/_Z ir
SFX 51 ir en/_Z ir
SFX 51 ir ïxen/_Z ir
SFX 51 ir ïa/_Z ir
SFX 51 ir ïes/_Z ir
SFX 51 ir ïa/_Z ir
SFX 51 ir íem/_Z ir
SFX 51 ir íeu/_Z ir
SFX 51 ir ïen/_Z ir
SFX 51 ir í/_Z ir
SFX 51 ir ïres/_Z ir
SFX 51 ir í/_Z ir
SFX 51 ir írem/_Z ir
SFX 51 ir íreu/_Z ir
SFX 51 ir ïren/_Z ir
SFX 51 r ré/_Z ir
SFX 51 r ràs/_Z ir
SFX 51 r rà/_Z ir
SFX 51 r rem/_Z ir
SFX 51 r reu/_Z ir
SFX 51 r ran/_Z ir
SFX 51 r ria/_Z ir
SFX 51 r ries/_Z ir
SFX 51 r ria/_Z ir
SFX 51 r ríem/_Z ir
SFX 51 r ríeu/_Z ir
SFX 51 r rien/_Z ir
SFX 51 ir a/_Z ir
SFX 51 ir esca/_Z ir
SFX 51 ir ïsca/_Z ir
SFX 51 ir esqui/_Z ir
SFX 51 ir eixi/_Z ir
SFX 51 ir ï/_Z ir
SFX 51 ir es/_Z ir
SFX 51 ir esques/_Z ir
SFX 51 ir ïsques/_Z ir
SFX 51 ir esquis/_Z ir
SFX 51 ir eixis/_Z ir
SFX 51 ir ïs/_Z ir
SFX 51 ir a/_Z ir
SFX 51 ir esca/_Z ir
SFX 51 ir ïsca/_Z ir
SFX 51 ir esqui/_Z ir
SFX 51 ir eixi/_Z ir
SFX 51 ir ï/_Z ir
SFX 51 ir ïm/_Z ir
SFX 51 ir ïguem/_Z ir
SFX 51 ir ïu/_Z ir
SFX 51 ir ïgueu/_Z ir
SFX 51 ir en/_Z ir
SFX 51 ir esquen/_Z ir
SFX 51 ir ïsquen/_Z ir
SFX 51 ir esquin/_Z ir
SFX 51 ir eixin/_Z ir
SFX 51 ir ïn/_Z ir
SFX 51 ir ís/_Z ir
SFX 51 ir ïra/_Z ir
SFX 51 ir ïssis/_Z ir
SFX 51 ir ïres/_Z ir
SFX 51 ir ïsses/_Z ir
SFX 51 ir ís/_Z ir
SFX 51 ir ïra/_Z ir
SFX 51 ir íssim/_Z ir
SFX 51 ir írem/_Z ir
SFX 51 ir íssem/_Z ir
SFX 51 ir íssiu/_Z ir
SFX 51 ir íreu/_Z ir
SFX 51 ir ísseu/_Z ir
SFX 51 ir ïssin/_Z ir
SFX 51 ir ïren/_Z ir
SFX 51 ir ïssen/_Z ir
SFX 51 ir eix/_C ir
SFX 51 ir u/_C ir
SFX 51 uir ú/_C ir
SFX 51 ir ïx/_C ir
SFX 51 ir a/_D ir
SFX 51 ir esca/_D ir
SFX 51 ir ïsca/_D ir
SFX 51 ir esqui/_D ir
SFX 51 ir eixi/_D ir
SFX 51 ir ï/_D ir
SFX 51 ir ïm/_C ir
SFX 51 ir ïguem/_C ir
SFX 51 ir ïu/_C ir
SFX 51 ir en/_C ir
SFX 51 ir esquen/_C ir
SFX 51 ir ïsquen/_C ir
SFX 51 ir esquin/_C ir
SFX 51 ir eixin/_C ir
SFX 51 ir ïn/_C ir

# Model de conjugació: entreveure
SFX 52 Y 91
SFX 52 e e/_v_D_Y re
SFX 52 ure ient/_C re
SFX 52 ure ent/_C re
SFX 52 eure ist/_v_Y re
SFX 52 eure ista/_Y re
SFX 52 eure istos/_Y re
SFX 52 eure ists/_Y re
SFX 52 eure istes/_Y re
SFX 52 ure ig/_Z re
SFX 52 re s/_Z re
SFX 52 re 0/_Z re
SFX 52 ure iem/_Z re
SFX 52 ure em/_Z re
SFX 52 ure im/_Z re
SFX 52 ure ieu/_Z re
SFX 52 ure eu/_Z re
SFX 52 ure is/_Z re
SFX 52 re en/_Z re
SFX 52 ure ia/_Z re
SFX 52 ure ies/_Z re
SFX 52 ure ia/_Z re
SFX 52 eure èiem/_Z re
SFX 52 eure éiem/_Z re
SFX 52 eure èieu/_Z re
SFX 52 eure éieu/_Z re
SFX 52 ure ien/_Z re
SFX 52 eure iu/_Z re
SFX 52 ure ieres/_Z re
SFX 52 ure res/_Z re
SFX 52 ure ié/_Z re
SFX 52 eure éu/_Z re
SFX 52 ure iérem/_Z re
SFX 52 eure érem/_Z re
SFX 52 ure iéreu/_Z re
SFX 52 eure éreu/_Z re
SFX 52 ure ieren/_Z re
SFX 52 ure ren/_Z re
SFX 52 e é/_Z re
SFX 52 e às/_Z re
SFX 52 e à/_Z re
SFX 52 e em/_Z re
SFX 52 e eu/_Z re
SFX 52 e an/_Z re
SFX 52 e ia/_Z re
SFX 52 e ies/_Z re
SFX 52 e ia/_Z re
SFX 52 e íem/_Z re
SFX 52 e íeu/_Z re
SFX 52 e ien/_Z re
SFX 52 ure ja/_Z re
SFX 52 ure gi/_Z re
SFX 52 ure ges/_Z re
SFX 52 ure gis/_Z re
SFX 52 ure ja/_Z re
SFX 52 ure gi/_Z re
SFX 52 ure gem/_Z re
SFX 52 ure geu/_Z re
SFX 52 ure gen/_Z re
SFX 52 ure gin/_Z re
SFX 52 ure iés/_Z re
SFX 52 eure és/_Z re
SFX 52 ure ra/_Z re
SFX 52 ure iessis/_Z re
SFX 52 ure ssis/_Z re
SFX 52 ure res/_Z re
SFX 52 ure iesses/_Z re
SFX 52 ure iés/_Z re
SFX 52 eure és/_Z re
SFX 52 ure ra/_Z re
SFX 52 ure iéssim/_Z re
SFX 52 eure éssim/_Z re
SFX 52 eure érem/_Z re
SFX 52 ure iéssem/_Z re
SFX 52 ure iéssiu/_Z re
SFX 52 eure éssiu/_Z re
SFX 52 eure éreu/_Z re
SFX 52 ure iésseu/_Z re
SFX 52 ure iessin/_Z re
SFX 52 ure ssin/_Z re
SFX 52 ure ren/_Z re
SFX 52 ure iessen/_Z re
SFX 52 ure ges/_C re
SFX 52 ure ja/_D re
SFX 52 ure gi/_D re
SFX 52 ure gem/_C re
SFX 52 ure geu/_C re
SFX 52 ure ieu/_C re
SFX 52 ure eu/_C re
SFX 52 ure is/_C re
SFX 52 ure gen/_C re
SFX 52 ure gin/_C re

# Model de conjugació: envejar
SFX 53 Y 84
SFX 53 r r/_v_C_Y ar
SFX 53 r nt/_C ar
SFX 53 r t/_v_Y ar
SFX 53 r da/_Y ar
SFX 53 r ts/_Y ar
SFX 53 r des/_Y ar
SFX 53 ar o/_Z ar
SFX 53 jar ge/_Z ar
SFX 53 jar ig/_Z ar
SFX 53 jar ges/_Z ar
SFX 53 r 0/_Z ar
SFX 53 jar gem/_Z ar
SFX 53 r m/_Z ar
SFX 53 jar geu/_Z ar
SFX 53 r u/_Z ar
SFX 53 jar gen/_Z ar
SFX 53 r va/_Z ar
SFX 53 r ves/_Z ar
SFX 53 r va/_Z ar
SFX 53 ar àvem/_Z ar
SFX 53 ar àveu/_Z ar
SFX 53 r ven/_Z ar
SFX 53 jar gí/_Z ar
SFX 53 r res/_Z ar
SFX 53 ar à/_Z ar
SFX 53 ar àrem/_Z ar
SFX 53 ar àreu/_Z ar
SFX 53 r ren/_Z ar
SFX 53 r ré/_Z ar
SFX 53 r ràs/_Z ar
SFX 53 r rà/_Z ar
SFX 53 r rem/_Z ar
SFX 53 r reu/_Z ar
SFX 53 r ran/_Z ar
SFX 53 r ria/_Z ar
SFX 53 r ries/_Z ar
SFX 53 r ria/_Z ar
SFX 53 r ríem/_Z ar
SFX 53 r ríeu/_Z ar
SFX 53 r rien/_Z ar
SFX 53 jar ge/_Z ar
SFX 53 jar gi/_Z ar
SFX 53 jar ges/_Z ar
SFX 53 jar gis/_Z ar
SFX 53 jar ge/_Z ar
SFX 53 jar gi/_Z ar
SFX 53 jar gem/_Z ar
SFX 53 jar geu/_Z ar
SFX 53 jar gen/_Z ar
SFX 53 jar gin/_Z ar
SFX 53 jar gés/_Z ar
SFX 53 r ra/_Z ar
SFX 53 ar às/_Z ar
SFX 53 jar gessis/_Z ar
SFX 53 r res/_Z ar
SFX 53 r ssis/_Z ar
SFX 53 jar gesses/_Z ar
SFX 53 r sses/_Z ar
SFX 53 jar gés/_Z ar
SFX 53 r ra/_Z ar
SFX 53 ar às/_Z ar
SFX 53 jar géssim/_Z ar
SFX 53 ar àrem/_Z ar
SFX 53 ar àssim/_Z ar
SFX 53 jar géssem/_Z ar
SFX 53 ar àssem/_Z ar
SFX 53 jar géssiu/_Z ar
SFX 53 ar àreu/_Z ar
SFX 53 ar àssiu/_Z ar
SFX 53 jar gésseu/_Z ar
SFX 53 ar àsseu/_Z ar
SFX 53 jar gessin/_Z ar
SFX 53 r ren/_Z ar
SFX 53 r ssin/_Z ar
SFX 53 jar gessen/_Z ar
SFX 53 r ssen/_Z ar
SFX 53 r 0/_D ar
SFX 53 jar ge/_D ar
SFX 53 jar gi/_D ar
SFX 53 jar gem/_C ar
SFX 53 r u/_C ar
SFX 53 jar geu/_C ar
SFX 53 jar gen/_C ar
SFX 53 jar gin/_C ar

# Model de conjugació: escollir
SFX 54 Y 108
SFX 54 r r/_v_C_Y ir
SFX 54 r nt/_C ir
SFX 54 r t/_v_Y ir
SFX 54 r da/_Y ir
SFX 54 r ts/_Y ir
SFX 54 r des/_Y ir
SFX 54 ir eixo/_Z ir
SFX 54 ollir ullo/_Z ir
SFX 54 r sc/_Z ir
SFX 54 ir esc/_Z ir
SFX 54 ollir ull/_Z ir
SFX 54 ir eixes/_Z ir
SFX 54 ollir ulls/_Z ir
SFX 54 r xes/_Z ir
SFX 54 ir eix/_Z ir
SFX 54 ollir ull/_Z ir
SFX 54 r x/_Z ir
SFX 54 r m/_Z ir
SFX 54 r u/_Z ir
SFX 54 ir eixen/_Z ir
SFX 54 ollir ullen/_Z ir
SFX 54 r xen/_Z ir
SFX 54 r a/_Z ir
SFX 54 r es/_Z ir
SFX 54 r a/_Z ir
SFX 54 ir íem/_Z ir
SFX 54 ir íeu/_Z ir
SFX 54 r en/_Z ir
SFX 54 ir í/_Z ir
SFX 54 r res/_Z ir
SFX 54 ir í/_Z ir
SFX 54 ir írem/_Z ir
SFX 54 ir íreu/_Z ir
SFX 54 r ren/_Z ir
SFX 54 r ré/_Z ir
SFX 54 r ràs/_Z ir
SFX 54 r rà/_Z ir
SFX 54 r rem/_Z ir
SFX 54 r reu/_Z ir
SFX 54 r ran/_Z ir
SFX 54 r ria/_Z ir
SFX 54 r ries/_Z ir
SFX 54 r ria/_Z ir
SFX 54 r ríem/_Z ir
SFX 54 r ríeu/_Z ir
SFX 54 r rien/_Z ir
SFX 54 ir esca/_Z ir
SFX 54 r sca/_Z ir
SFX 54 ollir ulla/_Z ir
SFX 54 ir esqui/_Z ir
SFX 54 ir eixi/_Z ir
SFX 54 ollir ulli/_Z ir
SFX 54 ir esques/_Z ir
SFX 54 r sques/_Z ir
SFX 54 ollir ulles/_Z ir
SFX 54 ir esquis/_Z ir
SFX 54 ir eixis/_Z ir
SFX 54 ollir ullis/_Z ir
SFX 54 ir esca/_Z ir
SFX 54 r sca/_Z ir
SFX 54 ollir ulla/_Z ir
SFX 54 ir esqui/_Z ir
SFX 54 ir eixi/_Z ir
SFX 54 ollir ulli/_Z ir
SFX 54 r m/_Z ir
SFX 54 r guem/_Z ir
SFX 54 r u/_Z ir
SFX 54 r gueu/_Z ir
SFX 54 ir esquen/_Z ir
SFX 54 r squen/_Z ir
SFX 54 ollir ullen/_Z ir
SFX 54 ir esquin/_Z ir
SFX 54 ir eixin/_Z ir
SFX 54 ollir ullin/_Z ir
SFX 54 ir ís/_Z ir
SFX 54 r ra/_Z ir
SFX 54 r ssis/_Z ir
SFX 54 r res/_Z ir
SFX 54 r sses/_Z ir
SFX 54 ir ís/_Z ir
SFX 54 r ra/_Z ir
SFX 54 ir íssim/_Z ir
SFX 54 ir írem/_Z ir
SFX 54 ir íssem/_Z ir
SFX 54 ir íssiu/_Z ir
SFX 54 ir íreu/_Z ir
SFX 54 ir ísseu/_Z ir
SFX 54 r ssin/_Z ir
SFX 54 r ren/_Z ir
SFX 54 r ssen/_Z ir
SFX 54 ir eix/_C ir
SFX 54 ollir ull/_C ir
SFX 54 r x/_C ir
SFX 54 ir esca/_D ir
SFX 54 r sca/_D ir
SFX 54 ollir ulla/_D ir
SFX 54 ir esqui/_D ir
SFX 54 ir eixi/_D ir
SFX 54 ollir ulli/_D ir
SFX 54 r m/_C ir
SFX 54 r guem/_C ir
SFX 54 r u/_C ir
SFX 54 ir esquen/_C ir
SFX 54 r squen/_C ir
SFX 54 ollir ullen/_C ir
SFX 54 ir esquin/_C ir
SFX 54 ir eixin/_C ir
SFX 54 ollir ullin/_C ir

# Model de conjugació: escopir
SFX 55 Y 70
SFX 55 r r/_v_C_Y ir
SFX 55 r nt/_C ir
SFX 55 r t/_v_Y ir
SFX 55 r da/_Y ir
SFX 55 r ts/_Y ir
SFX 55 r des/_Y ir
SFX 55 opir upo/_Z ir
SFX 55 opir up/_Z ir
SFX 55 opir ups/_Z ir
SFX 55 opir up/_Z ir
SFX 55 r m/_Z ir
SFX 55 r u/_Z ir
SFX 55 opir upen/_Z ir
SFX 55 r a/_Z ir
SFX 55 r es/_Z ir
SFX 55 r a/_Z ir
SFX 55 ir íem/_Z ir
SFX 55 ir íeu/_Z ir
SFX 55 r en/_Z ir
SFX 55 ir í/_Z ir
SFX 55 r res/_Z ir
SFX 55 ir í/_Z ir
SFX 55 ir írem/_Z ir
SFX 55 ir íreu/_Z ir
SFX 55 r ren/_Z ir
SFX 55 r ré/_Z ir
SFX 55 r ràs/_Z ir
SFX 55 r rà/_Z ir
SFX 55 r rem/_Z ir
SFX 55 r reu/_Z ir
SFX 55 r ran/_Z ir
SFX 55 r ria/_Z ir
SFX 55 r ries/_Z ir
SFX 55 r ria/_Z ir
SFX 55 r ríem/_Z ir
SFX 55 r ríeu/_Z ir
SFX 55 r rien/_Z ir
SFX 55 opir upa/_Z ir
SFX 55 opir upi/_Z ir
SFX 55 opir upes/_Z ir
SFX 55 opir upis/_Z ir
SFX 55 opir upa/_Z ir
SFX 55 opir upi/_Z ir
SFX 55 r m/_Z ir
SFX 55 r u/_Z ir
SFX 55 opir upen/_Z ir
SFX 55 opir upin/_Z ir
SFX 55 ir ís/_Z ir
SFX 55 r ra/_Z ir
SFX 55 r ssis/_Z ir
SFX 55 r res/_Z ir
SFX 55 r sses/_Z ir
SFX 55 ir ís/_Z ir
SFX 55 r ra/_Z ir
SFX 55 ir íssim/_Z ir
SFX 55 ir írem/_Z ir
SFX 55 ir íssem/_Z ir
SFX 55 ir íssiu/_Z ir
SFX 55 ir íreu/_Z ir
SFX 55 ir ísseu/_Z ir
SFX 55 r ssin/_Z ir
SFX 55 r ren/_Z ir
SFX 55 r ssen/_Z ir
SFX 55 opir up/_C ir
SFX 55 opir upa/_D ir
SFX 55 opir upi/_D ir
SFX 55 r m/_C ir
SFX 55 r u/_C ir
SFX 55 opir upen/_C ir
SFX 55 opir upin/_C ir

# Model de conjugació: esglaiar
SFX 56 Y 84
SFX 56 r r/_v_C_Y ar
SFX 56 r nt/_C ar
SFX 56 r t/_v_Y ar
SFX 56 r da/_Y ar
SFX 56 r ts/_Y ar
SFX 56 r des/_Y ar
SFX 56 ar o/_Z ar
SFX 56 ar e/_Z ar
SFX 56 ar 0/_Z ar
SFX 56 ar es/_Z ar
SFX 56 r 0/_Z ar
SFX 56 ar em/_Z ar
SFX 56 r m/_Z ar
SFX 56 ar eu/_Z ar
SFX 56 r u/_Z ar
SFX 56 ar en/_Z ar
SFX 56 r va/_Z ar
SFX 56 r ves/_Z ar
SFX 56 r va/_Z ar
SFX 56 ar àvem/_Z ar
SFX 56 ar àveu/_Z ar
SFX 56 r ven/_Z ar
SFX 56 iar í/_Z ar
SFX 56 r res/_Z ar
SFX 56 ar à/_Z ar
SFX 56 ar àrem/_Z ar
SFX 56 ar àreu/_Z ar
SFX 56 r ren/_Z ar
SFX 56 r ré/_Z ar
SFX 56 r ràs/_Z ar
SFX 56 r rà/_Z ar
SFX 56 r rem/_Z ar
SFX 56 r reu/_Z ar
SFX 56 r ran/_Z ar
SFX 56 r ria/_Z ar
SFX 56 r ries/_Z ar
SFX 56 r ria/_Z ar
SFX 56 r ríem/_Z ar
SFX 56 r ríeu/_Z ar
SFX 56 r rien/_Z ar
SFX 56 ar e/_Z ar
SFX 56 iar ï/_Z ar
SFX 56 ar es/_Z ar
SFX 56 iar ïs/_Z ar
SFX 56 ar e/_Z ar
SFX 56 iar ï/_Z ar
SFX 56 ar em/_Z ar
SFX 56 ar eu/_Z ar
SFX 56 ar en/_Z ar
SFX 56 iar ïn/_Z ar
SFX 56 ar és/_Z ar
SFX 56 r ra/_Z ar
SFX 56 ar às/_Z ar
SFX 56 ar essis/_Z ar
SFX 56 r res/_Z ar
SFX 56 r ssis/_Z ar
SFX 56 ar esses/_Z ar
SFX 56 r sses/_Z ar
SFX 56 ar és/_Z ar
SFX 56 r ra/_Z ar
SFX 56 ar às/_Z ar
SFX 56 ar éssim/_Z ar
SFX 56 ar àrem/_Z ar
SFX 56 ar àssim/_Z ar
SFX 56 ar éssem/_Z ar
SFX 56 ar àssem/_Z ar
SFX 56 ar éssiu/_Z ar
SFX 56 ar àreu/_Z ar
SFX 56 ar àssiu/_Z ar
SFX 56 ar ésseu/_Z ar
SFX 56 ar àsseu/_Z ar
SFX 56 ar essin/_Z ar
SFX 56 r ren/_Z ar
SFX 56 r ssin/_Z ar
SFX 56 ar essen/_Z ar
SFX 56 r ssen/_Z ar
SFX 56 r 0/_D ar
SFX 56 ar e/_D ar
SFX 56 iar ï/_D ar
SFX 56 ar em/_C ar
SFX 56 r u/_C ar
SFX 56 ar eu/_C ar
SFX 56 ar en/_C ar
SFX 56 iar ïn/_C ar

# Model de conjugació: estar
SFX 57 Y 75
SFX 57 r r/_v_C_Y ar
SFX 57 r nt/_C ar
SFX 57 r t/_v_Y ar
SFX 57 r da/_Y ar
SFX 57 r ts/_Y ar
SFX 57 r des/_Y ar
SFX 57 ar ic/_Z ar
SFX 57 ar às/_Z ar
SFX 57 ar à/_Z ar
SFX 57 ar em/_Z ar
SFX 57 r m/_Z ar
SFX 57 ar eu/_Z ar
SFX 57 r u/_Z ar
SFX 57 r n/_Z ar
SFX 57 r va/_Z ar
SFX 57 r ves/_Z ar
SFX 57 r va/_Z ar
SFX 57 ar àvem/_Z ar
SFX 57 ar àveu/_Z ar
SFX 57 r ven/_Z ar
SFX 57 ar iguí/_Z ar
SFX 57 ar igueres/_Z ar
SFX 57 ar igué/_Z ar
SFX 57 ar iguérem/_Z ar
SFX 57 ar iguéreu/_Z ar
SFX 57 ar igueren/_Z ar
SFX 57 r ré/_Z ar
SFX 57 r ràs/_Z ar
SFX 57 r rà/_Z ar
SFX 57 r rem/_Z ar
SFX 57 r reu/_Z ar
SFX 57 r ran/_Z ar
SFX 57 r ria/_Z ar
SFX 57 r ries/_Z ar
SFX 57 r ria/_Z ar
SFX 57 r ríem/_Z ar
SFX 57 r ríeu/_Z ar
SFX 57 r rien/_Z ar
SFX 57 ar iga/_Z ar
SFX 57 ar igui/_Z ar
SFX 57 ar igues/_Z ar
SFX 57 ar iguis/_Z ar
SFX 57 ar iga/_Z ar
SFX 57 ar igui/_Z ar
SFX 57 ar iguem/_Z ar
SFX 57 ar igueu/_Z ar
SFX 57 ar iguen/_Z ar
SFX 57 ar iguin/_Z ar
SFX 57 ar igués/_Z ar
SFX 57 ar iguera/_Z ar
SFX 57 ar iguessis/_Z ar
SFX 57 ar igueres/_Z ar
SFX 57 ar iguesses/_Z ar
SFX 57 ar igués/_Z ar
SFX 57 ar iguera/_Z ar
SFX 57 ar iguéssim/_Z ar
SFX 57 ar iguérem/_Z ar
SFX 57 ar iguéssem/_Z ar
SFX 57 ar iguéssiu/_Z ar
SFX 57 ar iguéreu/_Z ar
SFX 57 ar iguésseu/_Z ar
SFX 57 ar iguessin/_Z ar
SFX 57 ar igueren/_Z ar
SFX 57 ar iguessen/_Z ar
SFX 57 ar igues/_C ar
SFX 57 ar à/_C ar
SFX 57 ar iga/_D ar
SFX 57 ar igui/_D ar
SFX 57 ar iguem/_C ar
SFX 57 ar em/_C ar
SFX 57 r u/_C ar
SFX 57 ar eu/_C ar
SFX 57 ar igueu/_C ar
SFX 57 ar iguen/_C ar
SFX 57 ar iguin/_C ar

# Model de conjugació: fendre
SFX 58 Y 69
SFX 58 e e/_v_D_Y re
SFX 58 dre ent/_C re
SFX 58 ndre s/_v_Y re
SFX 58 ndre sa/_Y re
SFX 58 ndre sos/_Y re
SFX 58 ndre ses/_Y re
SFX 58 dre c/_Z re
SFX 58 dre s/_Z re
SFX 58 dre 0/_Z re
SFX 58 dre em/_Z re
SFX 58 dre eu/_Z re
SFX 58 dre en/_Z re
SFX 58 dre ia/_Z re
SFX 58 dre ies/_Z re
SFX 58 dre ia/_Z re
SFX 58 dre íem/_Z re
SFX 58 dre íeu/_Z re
SFX 58 dre ien/_Z re
SFX 58 dre guí/_Z re
SFX 58 dre gueres/_Z re
SFX 58 dre gué/_Z re
SFX 58 dre guérem/_Z re
SFX 58 dre guéreu/_Z re
SFX 58 dre gueren/_Z re
SFX 58 e é/_Z re
SFX 58 e às/_Z re
SFX 58 e à/_Z re
SFX 58 e em/_Z re
SFX 58 e eu/_Z re
SFX 58 e an/_Z re
SFX 58 e ia/_Z re
SFX 58 e ies/_Z re
SFX 58 e ia/_Z re
SFX 58 e íem/_Z re
SFX 58 e íeu/_Z re
SFX 58 e ien/_Z re
SFX 58 dre ga/_Z re
SFX 58 dre gui/_Z re
SFX 58 dre gues/_Z re
SFX 58 dre guis/_Z re
SFX 58 dre ga/_Z re
SFX 58 dre gui/_Z re
SFX 58 dre guem/_Z re
SFX 58 dre gueu/_Z re
SFX 58 dre guen/_Z re
SFX 58 dre guin/_Z re
SFX 58 dre gués/_Z re
SFX 58 dre guera/_Z re
SFX 58 dre guessis/_Z re
SFX 58 dre gueres/_Z re
SFX 58 dre guesses/_Z re
SFX 58 dre gués/_Z re
SFX 58 dre guera/_Z re
SFX 58 dre guéssim/_Z re
SFX 58 dre guérem/_Z re
SFX 58 dre guéssem/_Z re
SFX 58 dre guéssiu/_Z re
SFX 58 dre guéreu/_Z re
SFX 58 dre guésseu/_Z re
SFX 58 dre guessin/_Z re
SFX 58 dre gueren/_Z re
SFX 58 dre guessen/_Z re
SFX 58 dre 0/_C re
SFX 58 dre ga/_D re
SFX 58 dre gui/_D re
SFX 58 dre guem/_C re
SFX 58 dre eu/_C re
SFX 58 dre guen/_C re
SFX 58 dre guin/_C re

# Model de conjugació: fer
SFX 59 Y 80
SFX 59 r r/_v_C_Y er
SFX 59 r nt/_C er
SFX 59 r t/_v_Y er
SFX 59 r ta/_Y er
SFX 59 r ts/_Y er
SFX 59 r tes/_Y er
SFX 59 er aig/_Z er
SFX 59 er aç/_Z er
SFX 59 er as/_Z er
SFX 59 er a/_Z er
SFX 59 r m/_Z er
SFX 59 r im/_Z er
SFX 59 r u/_Z er
SFX 59 r is/_Z er
SFX 59 er an/_Z er
SFX 59 r ia/_Z er
SFX 59 r ies/_Z er
SFX 59 r ia/_Z er
SFX 59 er èiem/_Z er
SFX 59 er éiem/_Z er
SFX 59 er èieu/_Z er
SFX 59 er éieu/_Z er
SFX 59 r ien/_Z er
SFX 59 er iu/_Z er
SFX 59 r res/_Z er
SFX 59 er éu/_Z er
SFX 59 er é/_Z er
SFX 59 er érem/_Z er
SFX 59 er éreu/_Z er
SFX 59 r ren/_Z er
SFX 59 er aré/_Z er
SFX 59 er aràs/_Z er
SFX 59 er arà/_Z er
SFX 59 er arem/_Z er
SFX 59 er areu/_Z er
SFX 59 er aran/_Z er
SFX 59 er aria/_Z er
SFX 59 er aries/_Z er
SFX 59 er aria/_Z er
SFX 59 er aríem/_Z er
SFX 59 er aríeu/_Z er
SFX 59 er arien/_Z er
SFX 59 er aça/_Z er
SFX 59 er aci/_Z er
SFX 59 er aces/_Z er
SFX 59 er acis/_Z er
SFX 59 er aça/_Z er
SFX 59 er aci/_Z er
SFX 59 r m/_Z er
SFX 59 er acem/_Z er
SFX 59 r u/_Z er
SFX 59 er aceu/_Z er
SFX 59 er acen/_Z er
SFX 59 er acin/_Z er
SFX 59 r s/_Z er
SFX 59 r ra/_Z er
SFX 59 r ssis/_Z er
SFX 59 r res/_Z er
SFX 59 r sses/_Z er
SFX 59 r s/_Z er
SFX 59 r ra/_Z er
SFX 59 er éssim/_Z er
SFX 59 er érem/_Z er
SFX 59 er éssem/_Z er
SFX 59 er éssiu/_Z er
SFX 59 er éreu/_Z er
SFX 59 er ésseu/_Z er
SFX 59 r ssin/_Z er
SFX 59 r ren/_Z er
SFX 59 r ssen/_Z er
SFX 59 r s/_C er
SFX 59 er é/_C er
SFX 59 er aça/_D er
SFX 59 er aci/_D er
SFX 59 r m/_C er
SFX 59 er acem/_C er
SFX 59 r u/_C er
SFX 59 r is/_C er
SFX 59 er acen/_C er
SFX 59 er acin/_C er

# Model de conjugació: ferir
SFX 5A Y 101
SFX 5A r r/_v_C_Y ir
SFX 5A r nt/_C ir
SFX 5A r t/_v_Y ir
SFX 5A r da/_Y ir
SFX 5A r ts/_Y ir
SFX 5A r des/_Y ir
SFX 5A ir eixo/_Z ir
SFX 5A r sc/_Z ir
SFX 5A ir 0/_Z ir
SFX 5A ir esc/_Z ir
SFX 5A ir eixes/_Z ir
SFX 5A r xes/_Z ir
SFX 5A ir s/_Z ir
SFX 5A ir eix/_Z ir
SFX 5A r x/_Z ir
SFX 5A ir 0/_Z ir
SFX 5A r m/_Z ir
SFX 5A r u/_Z ir
SFX 5A ir eixen/_Z ir
SFX 5A r xen/_Z ir
SFX 5A ir en/_Z ir
SFX 5A r a/_Z ir
SFX 5A r es/_Z ir
SFX 5A r a/_Z ir
SFX 5A ir íem/_Z ir
SFX 5A ir íeu/_Z ir
SFX 5A r en/_Z ir
SFX 5A ir í/_Z ir
SFX 5A r res/_Z ir
SFX 5A ir í/_Z ir
SFX 5A ir írem/_Z ir
SFX 5A ir íreu/_Z ir
SFX 5A r ren/_Z ir
SFX 5A r ré/_Z ir
SFX 5A r ràs/_Z ir
SFX 5A r rà/_Z ir
SFX 5A r rem/_Z ir
SFX 5A r reu/_Z ir
SFX 5A r ran/_Z ir
SFX 5A r ria/_Z ir
SFX 5A r ries/_Z ir
SFX 5A r ria/_Z ir
SFX 5A r ríem/_Z ir
SFX 5A r ríeu/_Z ir
SFX 5A r rien/_Z ir
SFX 5A ir esca/_Z ir
SFX 5A r sca/_Z ir
SFX 5A ir esqui/_Z ir
SFX 5A r 0/_Z ir
SFX 5A ir eixi/_Z ir
SFX 5A ir esques/_Z ir
SFX 5A r sques/_Z ir
SFX 5A ir esquis/_Z ir
SFX 5A r s/_Z ir
SFX 5A ir eixis/_Z ir
SFX 5A ir esca/_Z ir
SFX 5A r sca/_Z ir
SFX 5A ir esqui/_Z ir
SFX 5A r 0/_Z ir
SFX 5A ir eixi/_Z ir
SFX 5A r m/_Z ir
SFX 5A r guem/_Z ir
SFX 5A r u/_Z ir
SFX 5A r gueu/_Z ir
SFX 5A ir esquen/_Z ir
SFX 5A r squen/_Z ir
SFX 5A ir esquin/_Z ir
SFX 5A r n/_Z ir
SFX 5A ir eixin/_Z ir
SFX 5A ir ís/_Z ir
SFX 5A r ra/_Z ir
SFX 5A r ssis/_Z ir
SFX 5A r res/_Z ir
SFX 5A r sses/_Z ir
SFX 5A ir ís/_Z ir
SFX 5A r ra/_Z ir
SFX 5A ir íssim/_Z ir
SFX 5A ir írem/_Z ir
SFX 5A ir íssem/_Z ir
SFX 5A ir íssiu/_Z ir
SFX 5A ir íreu/_Z ir
SFX 5A ir ísseu/_Z ir
SFX 5A r ssin/_Z ir
SFX 5A r ren/_Z ir
SFX 5A r ssen/_Z ir
SFX 5A ir eix/_C ir
SFX 5A r x/_C ir
SFX 5A ir 0/_C ir
SFX 5A ir esca/_D ir
SFX 5A r sca/_D ir
SFX 5A ir esqui/_D ir
SFX 5A r 0/_D ir
SFX 5A ir eixi/_D ir
SFX 5A r m/_C ir
SFX 5A r guem/_C ir
SFX 5A r u/_C ir
SFX 5A ir esquen/_C ir
SFX 5A r squen/_C ir
SFX 5A ir esquin/_C ir
SFX 5A r n/_C ir
SFX 5A ir eixin/_C ir

# Model de conjugació: fènyer
SFX 5B Y 110
SFX 5B r r/_v_C_Y er
SFX 5B ènyer ényer/_v_C_Y er
SFX 5B ènyer enyent/_C er
SFX 5B ènyer engut/_v_Y er
SFX 5B ènyer enyut/_v_Y er
SFX 5B ènyer enguda/_Y er
SFX 5B ènyer enyuda/_Y er
SFX 5B ènyer enguts/_Y er
SFX 5B ènyer enyuts/_Y er
SFX 5B ènyer engudes/_Y er
SFX 5B ènyer enyudes/_Y er
SFX 5B ènyer enyo/_Z er
SFX 5B ènyer enc/_Z er
SFX 5B ènyer enys/_Z er
SFX 5B ènyer eny/_Z er
SFX 5B ènyer enyem/_Z er
SFX 5B ènyer enyeu/_Z er
SFX 5B ènyer enyen/_Z er
SFX 5B ènyer enyia/_Z er
SFX 5B ènyer enyies/_Z er
SFX 5B ènyer enyia/_Z er
SFX 5B ènyer enyíem/_Z er
SFX 5B ènyer enyíeu/_Z er
SFX 5B ènyer enyien/_Z er
SFX 5B ènyer enguí/_Z er
SFX 5B ènyer enyí/_Z er
SFX 5B ènyer engueres/_Z er
SFX 5B ènyer enyeres/_Z er
SFX 5B ènyer engué/_Z er
SFX 5B ènyer enyé/_Z er
SFX 5B ènyer enguérem/_Z er
SFX 5B ènyer enyérem/_Z er
SFX 5B ènyer enguéreu/_Z er
SFX 5B ènyer enyéreu/_Z er
SFX 5B ènyer engueren/_Z er
SFX 5B ènyer enyeren/_Z er
SFX 5B ènyer enyeré/_Z er
SFX 5B ènyer enyeràs/_Z er
SFX 5B ènyer enyerà/_Z er
SFX 5B ènyer enyerem/_Z er
SFX 5B ènyer enyereu/_Z er
SFX 5B ènyer enyeran/_Z er
SFX 5B ènyer enyeria/_Z er
SFX 5B ènyer enyeries/_Z er
SFX 5B ènyer enyeria/_Z er
SFX 5B ènyer enyeríem/_Z er
SFX 5B ènyer enyeríeu/_Z er
SFX 5B ènyer enyerien/_Z er
SFX 5B ènyer enga/_Z er
SFX 5B ènyer enya/_Z er
SFX 5B ènyer engui/_Z er
SFX 5B ènyer enyi/_Z er
SFX 5B ènyer engues/_Z er
SFX 5B ènyer enyes/_Z er
SFX 5B ènyer enguis/_Z er
SFX 5B ènyer enyis/_Z er
SFX 5B ènyer enga/_Z er
SFX 5B ènyer enya/_Z er
SFX 5B ènyer engui/_Z er
SFX 5B ènyer enyi/_Z er
SFX 5B ènyer enguem/_Z er
SFX 5B ènyer enyem/_Z er
SFX 5B ènyer engueu/_Z er
SFX 5B ènyer enyeu/_Z er
SFX 5B ènyer enguen/_Z er
SFX 5B ènyer enyen/_Z er
SFX 5B ènyer enguin/_Z er
SFX 5B ènyer enyin/_Z er
SFX 5B ènyer engués/_Z er
SFX 5B ènyer enyés/_Z er
SFX 5B ènyer enguera/_Z er
SFX 5B ènyer enyera/_Z er
SFX 5B ènyer enguessis/_Z er
SFX 5B ènyer enyessis/_Z er
SFX 5B ènyer engueres/_Z er
SFX 5B ènyer enyeres/_Z er
SFX 5B ènyer enguesses/_Z er
SFX 5B ènyer enyesses/_Z er
SFX 5B ènyer engués/_Z er
SFX 5B ènyer enguera/_Z er
SFX 5B ènyer enyera/_Z er
SFX 5B ènyer enguéssim/_Z er
SFX 5B ènyer enyéssim/_Z er
SFX 5B ènyer enguérem/_Z er
SFX 5B ènyer enyérem/_Z er
SFX 5B ènyer enguéssem/_Z er
SFX 5B ènyer enyéssem/_Z er
SFX 5B ènyer enguéssiu/_Z er
SFX 5B ènyer enyéssiu/_Z er
SFX 5B ènyer enguéreu/_Z er
SFX 5B ènyer enyéreu/_Z er
SFX 5B ènyer enguésseu/_Z er
SFX 5B ènyer enyésseu/_Z er
SFX 5B ènyer enguessin/_Z er
SFX 5B ènyer enyessin/_Z er
SFX 5B ènyer engueren/_Z er
SFX 5B ènyer enyeren/_Z er
SFX 5B ènyer enguessen/_Z er
SFX 5B ènyer enyessen/_Z er
SFX 5B ènyer eny/_C er
SFX 5B ènyer enga/_D er
SFX 5B ènyer enya/_D er
SFX 5B ènyer engui/_D er
SFX 5B ènyer enyi/_D er
SFX 5B ènyer enguem/_C er
SFX 5B ènyer enyem/_C er
SFX 5B ènyer enyeu/_C er
SFX 5B ènyer enguen/_C er
SFX 5B ènyer enguin/_C er
SFX 5B ènyer enyin/_C er

# Model de conjugació: fúmer
SFX 5C Y 70
SFX 5C r r/_v_C_Y er
SFX 5C úmer ument/_C er
SFX 5C úmer umut/_v_Y er
SFX 5C úmer umuda/_Y er
SFX 5C úmer umuts/_Y er
SFX 5C úmer umudes/_Y er
SFX 5C úmer umo/_Z er
SFX 5C úmer um/_Z er
SFX 5C úmer ums/_Z er
SFX 5C úmer um/_Z er
SFX 5C úmer umem/_Z er
SFX 5C úmer umeu/_Z er
SFX 5C úmer umen/_Z er
SFX 5C úmer umia/_Z er
SFX 5C úmer umies/_Z er
SFX 5C úmer umia/_Z er
SFX 5C úmer umíem/_Z er
SFX 5C úmer umíeu/_Z er
SFX 5C úmer umien/_Z er
SFX 5C úmer umí/_Z er
SFX 5C úmer umeres/_Z er
SFX 5C úmer umé/_Z er
SFX 5C úmer umérem/_Z er
SFX 5C úmer uméreu/_Z er
SFX 5C úmer umeren/_Z er
SFX 5C úmer umeré/_Z er
SFX 5C úmer umeràs/_Z er
SFX 5C úmer umerà/_Z er
SFX 5C úmer umerem/_Z er
SFX 5C úmer umereu/_Z er
SFX 5C úmer umeran/_Z er
SFX 5C úmer umeria/_Z er
SFX 5C úmer umeries/_Z er
SFX 5C úmer umeria/_Z er
SFX 5C úmer umeríem/_Z er
SFX 5C úmer umeríeu/_Z er
SFX 5C úmer umerien/_Z er
SFX 5C úmer uma/_Z er
SFX 5C úmer umi/_Z er
SFX 5C úmer umes/_Z er
SFX 5C úmer umis/_Z er
SFX 5C úmer uma/_Z er
SFX 5C úmer umi/_Z er
SFX 5C úmer umem/_Z er
SFX 5C úmer umeu/_Z er
SFX 5C úmer umen/_Z er
SFX 5C úmer umin/_Z er
SFX 5C úmer umés/_Z er
SFX 5C úmer umera/_Z er
SFX 5C úmer umessis/_Z er
SFX 5C úmer umeres/_Z er
SFX 5C úmer umesses/_Z er
SFX 5C úmer umés/_Z er
SFX 5C úmer umera/_Z er
SFX 5C úmer uméssim/_Z er
SFX 5C úmer umérem/_Z er
SFX 5C úmer uméssem/_Z er
SFX 5C úmer uméssiu/_Z er
SFX 5C úmer uméreu/_Z er
SFX 5C úmer umésseu/_Z er
SFX 5C úmer umessin/_Z er
SFX 5C úmer umeren/_Z er
SFX 5C úmer umessen/_Z er
SFX 5C úmer um/_C er
SFX 5C úmer uma/_D er
SFX 5C úmer umi/_D er
SFX 5C úmer umem/_C er
SFX 5C úmer umeu/_C er
SFX 5C úmer umen/_C er
SFX 5C úmer umin/_C er

# Model de conjugació: haver
SFX 5D Y 73
SFX 5D r r/_v_C_Y er
SFX 5D r nt/_C er
SFX 5D ver gut/_v_Y er
SFX 5D ver guda/_Y er
SFX 5D ver guts/_Y er
SFX 5D ver gudes/_Y er
SFX 5D ver ig/_Z er
SFX 5D aver e/_Z er
SFX 5D ver s/_Z er
SFX 5D ver 0/_Z er
SFX 5D r m/_Z er
SFX 5D aver em/_Z er
SFX 5D r u/_Z er
SFX 5D aver eu/_Z er
SFX 5D ver n/_Z er
SFX 5D er ia/_Z er
SFX 5D er ies/_Z er
SFX 5D er ia/_Z er
SFX 5D er íem/_Z er
SFX 5D er íeu/_Z er
SFX 5D er ien/_Z er
SFX 5D ver guí/_Z er
SFX 5D ver gueres/_Z er
SFX 5D ver gué/_Z er
SFX 5D ver guérem/_Z er
SFX 5D ver guéreu/_Z er
SFX 5D ver gueren/_Z er
SFX 5D ver uré/_Z er
SFX 5D ver uràs/_Z er
SFX 5D ver urà/_Z er
SFX 5D ver urem/_Z er
SFX 5D ver ureu/_Z er
SFX 5D ver uran/_Z er
SFX 5D ver guera/_Z er
SFX 5D ver uria/_Z er
SFX 5D ver gueres/_Z er
SFX 5D ver uries/_Z er
SFX 5D ver guera/_Z er
SFX 5D ver uria/_Z er
SFX 5D ver guérem/_Z er
SFX 5D ver uríem/_Z er
SFX 5D ver guéreu/_Z er
SFX 5D ver uríeu/_Z er
SFX 5D ver gueren/_Z er
SFX 5D ver urien/_Z er
SFX 5D ver ja/_Z er
SFX 5D ver gi/_Z er
SFX 5D ver ges/_Z er
SFX 5D ver gis/_Z er
SFX 5D ver ja/_Z er
SFX 5D ver gi/_Z er
SFX 5D aver àgem/_Z er
SFX 5D aver àgim/_Z er
SFX 5D aver àgeu/_Z er
SFX 5D aver àgiu/_Z er
SFX 5D ver gen/_Z er
SFX 5D ver gin/_Z er
SFX 5D ver gués/_Z er
SFX 5D ver guera/_Z er
SFX 5D ver guessis/_Z er
SFX 5D ver gueres/_Z er
SFX 5D ver guesses/_Z er
SFX 5D ver gués/_Z er
SFX 5D ver guera/_Z er
SFX 5D ver guéssim/_Z er
SFX 5D ver guérem/_Z er
SFX 5D ver guéssem/_Z er
SFX 5D ver guéssiu/_Z er
SFX 5D ver guéreu/_Z er
SFX 5D ver guésseu/_Z er
SFX 5D ver guessin/_Z er
SFX 5D ver gueren/_Z er
SFX 5D ver guessen/_Z er

# Model de conjugació: heure
SFX 5E Y 82
SFX 5E eure aure/_v_D_Y re
SFX 5E eure aver/_v_C_Y re
SFX 5E e e/_v_D_Y re
SFX 5E eure avent/_C re
SFX 5E eure agut/_v_Y re
SFX 5E eure aguda/_Y re
SFX 5E eure aguts/_Y re
SFX 5E eure agudes/_Y re
SFX 5E eure ac/_Z re
SFX 5E ure c/_Z re
SFX 5E eure aus/_Z re
SFX 5E re s/_Z re
SFX 5E eure au/_Z re
SFX 5E re 0/_Z re
SFX 5E eure avem/_Z re
SFX 5E eure aveu/_Z re
SFX 5E eure auen/_Z re
SFX 5E re en/_Z re
SFX 5E eure avia/_Z re
SFX 5E eure avies/_Z re
SFX 5E eure avia/_Z re
SFX 5E eure avíem/_Z re
SFX 5E eure avíeu/_Z re
SFX 5E eure avien/_Z re
SFX 5E eure aguí/_Z re
SFX 5E eure agueres/_Z re
SFX 5E eure agué/_Z re
SFX 5E eure aguérem/_Z re
SFX 5E eure aguéreu/_Z re
SFX 5E eure agueren/_Z re
SFX 5E eure auré/_Z re
SFX 5E eure auràs/_Z re
SFX 5E eure aurà/_Z re
SFX 5E eure aurem/_Z re
SFX 5E eure aureu/_Z re
SFX 5E eure auran/_Z re
SFX 5E eure auria/_Z re
SFX 5E eure auries/_Z re
SFX 5E eure auria/_Z re
SFX 5E eure auríem/_Z re
SFX 5E eure auríeu/_Z re
SFX 5E eure aurien/_Z re
SFX 5E eure aga/_Z re
SFX 5E eure agui/_Z re
SFX 5E ure gui/_Z re
SFX 5E eure agues/_Z re
SFX 5E eure aguis/_Z re
SFX 5E ure guis/_Z re
SFX 5E eure aga/_Z re
SFX 5E eure agui/_Z re
SFX 5E ure gui/_Z re
SFX 5E eure aguem/_Z re
SFX 5E eure agueu/_Z re
SFX 5E eure aguen/_Z re
SFX 5E eure aguin/_Z re
SFX 5E ure guin/_Z re
SFX 5E eure agués/_Z re
SFX 5E eure aguera/_Z re
SFX 5E eure aguessis/_Z re
SFX 5E eure agueres/_Z re
SFX 5E eure aguesses/_Z re
SFX 5E eure agués/_Z re
SFX 5E eure aguera/_Z re
SFX 5E eure aguéssim/_Z re
SFX 5E eure aguérem/_Z re
SFX 5E eure aguéssem/_Z re
SFX 5E eure aguéssiu/_Z re
SFX 5E eure aguéreu/_Z re
SFX 5E eure aguésseu/_Z re
SFX 5E eure aguessin/_Z re
SFX 5E eure agueren/_Z re
SFX 5E eure aguessen/_Z re
SFX 5E eure au/_C re
SFX 5E re 0/_C re
SFX 5E eure aga/_D re
SFX 5E eure agui/_D re
SFX 5E ure gui/_D re
SFX 5E eure aguem/_C re
SFX 5E eure aveu/_C re
SFX 5E eure aguen/_C re
SFX 5E eure aguin/_C re
SFX 5E ure guin/_C re

# Model de conjugació: imprimir
SFX 5F Y 91
SFX 5F r r/_v_C_Y ir
SFX 5F r nt/_C ir
SFX 5F imir ès/_v_Y ir
SFX 5F imir és/_v_Y ir
SFX 5F imir esa/_Y ir
SFX 5F imir esos/_Y ir
SFX 5F imir eses/_Y ir
SFX 5F ir eixo/_Z ir
SFX 5F r sc/_Z ir
SFX 5F ir esc/_Z ir
SFX 5F ir eixes/_Z ir
SFX 5F r xes/_Z ir
SFX 5F ir eix/_Z ir
SFX 5F r x/_Z ir
SFX 5F r m/_Z ir
SFX 5F r u/_Z ir
SFX 5F ir eixen/_Z ir
SFX 5F r xen/_Z ir
SFX 5F r a/_Z ir
SFX 5F r es/_Z ir
SFX 5F r a/_Z ir
SFX 5F ir íem/_Z ir
SFX 5F ir íeu/_Z ir
SFX 5F r en/_Z ir
SFX 5F ir í/_Z ir
SFX 5F r res/_Z ir
SFX 5F ir í/_Z ir
SFX 5F ir írem/_Z ir
SFX 5F ir íreu/_Z ir
SFX 5F r ren/_Z ir
SFX 5F r ré/_Z ir
SFX 5F r ràs/_Z ir
SFX 5F r rà/_Z ir
SFX 5F r rem/_Z ir
SFX 5F r reu/_Z ir
SFX 5F r ran/_Z ir
SFX 5F r ria/_Z ir
SFX 5F r ries/_Z ir
SFX 5F r ria/_Z ir
SFX 5F r ríem/_Z ir
SFX 5F r ríeu/_Z ir
SFX 5F r rien/_Z ir
SFX 5F ir esca/_Z ir
SFX 5F r sca/_Z ir
SFX 5F ir esqui/_Z ir
SFX 5F ir eixi/_Z ir
SFX 5F ir esques/_Z ir
SFX 5F r sques/_Z ir
SFX 5F ir esquis/_Z ir
SFX 5F ir eixis/_Z ir
SFX 5F ir esca/_Z ir
SFX 5F r sca/_Z ir
SFX 5F ir esqui/_Z ir
SFX 5F ir eixi/_Z ir
SFX 5F r m/_Z ir
SFX 5F r guem/_Z ir
SFX 5F r u/_Z ir
SFX 5F r gueu/_Z ir
SFX 5F ir esquen/_Z ir
SFX 5F r squen/_Z ir
SFX 5F ir esquin/_Z ir
SFX 5F ir eixin/_Z ir
SFX 5F ir ís/_Z ir
SFX 5F r ra/_Z ir
SFX 5F r ssis/_Z ir
SFX 5F r res/_Z ir
SFX 5F r sses/_Z ir
SFX 5F ir ís/_Z ir
SFX 5F r ra/_Z ir
SFX 5F ir íssim/_Z ir
SFX 5F ir írem/_Z ir
SFX 5F ir íssem/_Z ir
SFX 5F ir íssiu/_Z ir
SFX 5F ir íreu/_Z ir
SFX 5F ir ísseu/_Z ir
SFX 5F r ssin/_Z ir
SFX 5F r ren/_Z ir
SFX 5F r ssen/_Z ir
SFX 5F ir eix/_C ir
SFX 5F r x/_C ir
SFX 5F ir esca/_D ir
SFX 5F r sca/_D ir
SFX 5F ir esqui/_D ir
SFX 5F ir eixi/_D ir
SFX 5F r m/_C ir
SFX 5F r guem/_C ir
SFX 5F r u/_C ir
SFX 5F ir esquen/_C ir
SFX 5F r squen/_C ir
SFX 5F ir esquin/_C ir
SFX 5F ir eixin/_C ir

# Model de conjugació: irèixer
SFX 60 Y 92
SFX 60 r r/_v_C_Y er
SFX 60 èixer éixer/_v_C_Y er
SFX 60 èixer eixent/_C er
SFX 60 èixer escut/_v_Y er
SFX 60 èixer escuda/_Y er
SFX 60 èixer escuts/_Y er
SFX 60 èixer escudes/_Y er
SFX 60 èixer eixo/_Z er
SFX 60 èixer esc/_Z er
SFX 60 èixer eixes/_Z er
SFX 60 èixer eix/_Z er
SFX 60 èixer eixem/_Z er
SFX 60 èixer eixeu/_Z er
SFX 60 èixer eixen/_Z er
SFX 60 èixer eixia/_Z er
SFX 60 èixer eixies/_Z er
SFX 60 èixer eixia/_Z er
SFX 60 èixer eixíem/_Z er
SFX 60 èixer eixíeu/_Z er
SFX 60 èixer eixien/_Z er
SFX 60 èixer eixí/_Z er
SFX 60 èixer esquí/_Z er
SFX 60 èixer eixeres/_Z er
SFX 60 èixer esqueres/_Z er
SFX 60 èixer eixé/_Z er
SFX 60 èixer esqué/_Z er
SFX 60 èixer eixérem/_Z er
SFX 60 èixer esquérem/_Z er
SFX 60 èixer eixéreu/_Z er
SFX 60 èixer esquéreu/_Z er
SFX 60 èixer eixeren/_Z er
SFX 60 èixer esqueren/_Z er
SFX 60 èixer eixeré/_Z er
SFX 60 èixer eixeràs/_Z er
SFX 60 èixer eixerà/_Z er
SFX 60 èixer eixerem/_Z er
SFX 60 èixer eixereu/_Z er
SFX 60 èixer eixeran/_Z er
SFX 60 èixer eixeria/_Z er
SFX 60 èixer eixeries/_Z er
SFX 60 èixer eixeria/_Z er
SFX 60 èixer eixeríem/_Z er
SFX 60 èixer eixeríeu/_Z er
SFX 60 èixer eixerien/_Z er
SFX 60 èixer esca/_Z er
SFX 60 èixer esqui/_Z er
SFX 60 èixer eixi/_Z er
SFX 60 èixer esques/_Z er
SFX 60 èixer esquis/_Z er
SFX 60 èixer eixis/_Z er
SFX 60 èixer esca/_Z er
SFX 60 èixer esqui/_Z er
SFX 60 èixer eixi/_Z er
SFX 60 èixer eixem/_Z er
SFX 60 èixer esquem/_Z er
SFX 60 èixer eixeu/_Z er
SFX 60 èixer esqueu/_Z er
SFX 60 èixer esquen/_Z er
SFX 60 èixer esquin/_Z er
SFX 60 èixer eixin/_Z er
SFX 60 èixer eixés/_Z er
SFX 60 èixer esqués/_Z er
SFX 60 èixer esquera/_Z er
SFX 60 èixer eixessis/_Z er
SFX 60 èixer esquessis/_Z er
SFX 60 èixer esqueres/_Z er
SFX 60 èixer esquesses/_Z er
SFX 60 èixer eixés/_Z er
SFX 60 èixer esqués/_Z er
SFX 60 èixer esquera/_Z er
SFX 60 èixer eixéssim/_Z er
SFX 60 èixer esquéssim/_Z er
SFX 60 èixer esquérem/_Z er
SFX 60 èixer esquéssem/_Z er
SFX 60 èixer eixéssiu/_Z er
SFX 60 èixer esquéssiu/_Z er
SFX 60 èixer esquéreu/_Z er
SFX 60 èixer esquésseu/_Z er
SFX 60 èixer eixessin/_Z er
SFX 60 èixer esquessin/_Z er
SFX 60 èixer esqueren/_Z er
SFX 60 èixer esquessen/_Z er
SFX 60 èixer eix/_C er
SFX 60 èixer esca/_D er
SFX 60 èixer esqui/_D er
SFX 60 èixer eixi/_D er
SFX 60 èixer eixem/_C er
SFX 60 èixer esquem/_C er
SFX 60 èixer eixeu/_C er
SFX 60 èixer esquen/_C er
SFX 60 èixer esquin/_C er
SFX 60 èixer eixin/_C er

# Model de conjugació: jeure
SFX 61 Y 90
SFX 61 eure aure/_v_D_Y re
SFX 61 e e/_v_D_Y re
SFX 61 eure aient/_C re
SFX 61 eure aent/_C re
SFX 61 eure agut/_v_Y re
SFX 61 eure aguda/_Y re
SFX 61 eure aguts/_Y re
SFX 61 eure agudes/_Y re
SFX 61 eure ac/_Z re
SFX 61 ure c/_Z re
SFX 61 eure aus/_Z re
SFX 61 re s/_Z re
SFX 61 eure au/_Z re
SFX 61 re 0/_Z re
SFX 61 eure aiem/_Z re
SFX 61 ure im/_Z re
SFX 61 eure aem/_Z re
SFX 61 eure aieu/_Z re
SFX 61 ure is/_Z re
SFX 61 eure aeu/_Z re
SFX 61 eure auen/_Z re
SFX 61 re en/_Z re
SFX 61 ure ia/_Z re
SFX 61 ure ies/_Z re
SFX 61 ure ia/_Z re
SFX 61 eure èiem/_Z re
SFX 61 eure éiem/_Z re
SFX 61 eure èieu/_Z re
SFX 61 eure éieu/_Z re
SFX 61 ure ien/_Z re
SFX 61 eure aguí/_Z re
SFX 61 eure agueres/_Z re
SFX 61 eure agué/_Z re
SFX 61 eure aguérem/_Z re
SFX 61 eure aguéreu/_Z re
SFX 61 eure agueren/_Z re
SFX 61 eure auré/_Z re
SFX 61 eure auràs/_Z re
SFX 61 eure aurà/_Z re
SFX 61 eure aurem/_Z re
SFX 61 eure aureu/_Z re
SFX 61 eure auran/_Z re
SFX 61 eure auria/_Z re
SFX 61 eure auries/_Z re
SFX 61 eure auria/_Z re
SFX 61 eure auríem/_Z re
SFX 61 eure auríeu/_Z re
SFX 61 eure aurien/_Z re
SFX 61 eure aga/_Z re
SFX 61 eure agui/_Z re
SFX 61 ure gui/_Z re
SFX 61 eure agues/_Z re
SFX 61 eure aguis/_Z re
SFX 61 ure guis/_Z re
SFX 61 eure aga/_Z re
SFX 61 eure agui/_Z re
SFX 61 ure gui/_Z re
SFX 61 eure aguem/_Z re
SFX 61 eure agueu/_Z re
SFX 61 eure aguen/_Z re
SFX 61 eure aguin/_Z re
SFX 61 ure guin/_Z re
SFX 61 eure agués/_Z re
SFX 61 eure aguera/_Z re
SFX 61 eure aguessis/_Z re
SFX 61 eure agueres/_Z re
SFX 61 eure aguesses/_Z re
SFX 61 eure agués/_Z re
SFX 61 eure aguera/_Z re
SFX 61 eure aguéssim/_Z re
SFX 61 eure aguérem/_Z re
SFX 61 eure aguéssem/_Z re
SFX 61 eure aguéssiu/_Z re
SFX 61 eure aguéreu/_Z re
SFX 61 eure aguésseu/_Z re
SFX 61 eure aguessin/_Z re
SFX 61 eure agueren/_Z re
SFX 61 eure aguessen/_Z re
SFX 61 eure au/_C re
SFX 61 re 0/_C re
SFX 61 eure aga/_D re
SFX 61 eure agui/_D re
SFX 61 ure gui/_D re
SFX 61 eure aguem/_C re
SFX 61 eure aieu/_C re
SFX 61 ure is/_C re
SFX 61 eure aeu/_C re
SFX 61 eure aguen/_C re
SFX 61 eure aguin/_C re
SFX 61 ure guin/_C re

# Model de conjugació: júnyer
SFX 62 Y 70
SFX 62 r r/_v_C_Y er
SFX 62 únyer unyent/_C er
SFX 62 únyer unyut/_v_Y er
SFX 62 únyer unyuda/_Y er
SFX 62 únyer unyuts/_Y er
SFX 62 únyer unyudes/_Y er
SFX 62 únyer unyo/_Z er
SFX 62 únyer uny/_Z er
SFX 62 únyer unys/_Z er
SFX 62 únyer uny/_Z er
SFX 62 únyer unyem/_Z er
SFX 62 únyer unyeu/_Z er
SFX 62 únyer unyen/_Z er
SFX 62 únyer unyia/_Z er
SFX 62 únyer unyies/_Z er
SFX 62 únyer unyia/_Z er
SFX 62 únyer unyíem/_Z er
SFX 62 únyer unyíeu/_Z er
SFX 62 únyer unyien/_Z er
SFX 62 únyer unyí/_Z er
SFX 62 únyer unyeres/_Z er
SFX 62 únyer unyé/_Z er
SFX 62 únyer unyérem/_Z er
SFX 62 únyer unyéreu/_Z er
SFX 62 únyer unyeren/_Z er
SFX 62 únyer unyeré/_Z er
SFX 62 únyer unyeràs/_Z er
SFX 62 únyer unyerà/_Z er
SFX 62 únyer unyerem/_Z er
SFX 62 únyer unyereu/_Z er
SFX 62 únyer unyeran/_Z er
SFX 62 únyer unyeria/_Z er
SFX 62 únyer unyeries/_Z er
SFX 62 únyer unyeria/_Z er
SFX 62 únyer unyeríem/_Z er
SFX 62 únyer unyeríeu/_Z er
SFX 62 únyer unyerien/_Z er
SFX 62 únyer unya/_Z er
SFX 62 únyer unyi/_Z er
SFX 62 únyer unyes/_Z er
SFX 62 únyer unyis/_Z er
SFX 62 únyer unya/_Z er
SFX 62 únyer unyi/_Z er
SFX 62 únyer unyem/_Z er
SFX 62 únyer unyeu/_Z er
SFX 62 únyer unyen/_Z er
SFX 62 únyer unyin/_Z er
SFX 62 únyer unyés/_Z er
SFX 62 únyer unyera/_Z er
SFX 62 únyer unyessis/_Z er
SFX 62 únyer unyeres/_Z er
SFX 62 únyer unyesses/_Z er
SFX 62 únyer unyés/_Z er
SFX 62 únyer unyera/_Z er
SFX 62 únyer unyéssim/_Z er
SFX 62 únyer unyérem/_Z er
SFX 62 únyer unyéssem/_Z er
SFX 62 únyer unyéssiu/_Z er
SFX 62 únyer unyéreu/_Z er
SFX 62 únyer unyésseu/_Z er
SFX 62 únyer unyessin/_Z er
SFX 62 únyer unyeren/_Z er
SFX 62 únyer unyessen/_Z er
SFX 62 únyer uny/_C er
SFX 62 únyer unya/_D er
SFX 62 únyer unyi/_D er
SFX 62 únyer unyem/_C er
SFX 62 únyer unyeu/_C er
SFX 62 únyer unyen/_C er
SFX 62 únyer unyin/_C er

# Model de conjugació: lleure
SFX 63 Y 21
SFX 63 e e/_v_D_Y re
SFX 63 ure gut/_v_Y re
SFX 63 re 0/_Z re
SFX 63 re en/_Z re
SFX 63 ure ia/_Z re
SFX 63 ure ien/_Z re
SFX 63 ure gué/_Z re
SFX 63 ure gueren/_Z re
SFX 63 e à/_Z re
SFX 63 e an/_Z re
SFX 63 e ia/_Z re
SFX 63 e ien/_Z re
SFX 63 ure ga/_Z re
SFX 63 ure gui/_Z re
SFX 63 ure guen/_Z re
SFX 63 ure guin/_Z re
SFX 63 ure gués/_Z re
SFX 63 ure guera/_Z re
SFX 63 ure guessin/_Z re
SFX 63 ure gueren/_Z re
SFX 63 ure guessen/_Z re

# Model de conjugació: lloar
SFX 64 Y 84
SFX 64 r r/_v_C_Y ar
SFX 64 r nt/_C ar
SFX 64 r t/_v_Y ar
SFX 64 r da/_Y ar
SFX 64 r ts/_Y ar
SFX 64 r des/_Y ar
SFX 64 ar o/_Z ar
SFX 64 ar e/_Z ar
SFX 64 ar u/_Z ar
SFX 64 ar es/_Z ar
SFX 64 r 0/_Z ar
SFX 64 ar em/_Z ar
SFX 64 r m/_Z ar
SFX 64 ar eu/_Z ar
SFX 64 r u/_Z ar
SFX 64 ar en/_Z ar
SFX 64 r va/_Z ar
SFX 64 r ves/_Z ar
SFX 64 r va/_Z ar
SFX 64 ar àvem/_Z ar
SFX 64 ar àveu/_Z ar
SFX 64 r ven/_Z ar
SFX 64 ar í/_Z ar
SFX 64 r res/_Z ar
SFX 64 ar à/_Z ar
SFX 64 ar àrem/_Z ar
SFX 64 ar àreu/_Z ar
SFX 64 r ren/_Z ar
SFX 64 r ré/_Z ar
SFX 64 r ràs/_Z ar
SFX 64 r rà/_Z ar
SFX 64 r rem/_Z ar
SFX 64 r reu/_Z ar
SFX 64 r ran/_Z ar
SFX 64 r ria/_Z ar
SFX 64 r ries/_Z ar
SFX 64 r ria/_Z ar
SFX 64 r ríem/_Z ar
SFX 64 r ríeu/_Z ar
SFX 64 r rien/_Z ar
SFX 64 ar e/_Z ar
SFX 64 ar ï/_Z ar
SFX 64 ar es/_Z ar
SFX 64 ar ïs/_Z ar
SFX 64 ar e/_Z ar
SFX 64 ar ï/_Z ar
SFX 64 ar em/_Z ar
SFX 64 ar eu/_Z ar
SFX 64 ar en/_Z ar
SFX 64 ar ïn/_Z ar
SFX 64 ar és/_Z ar
SFX 64 r ra/_Z ar
SFX 64 ar às/_Z ar
SFX 64 ar essis/_Z ar
SFX 64 r res/_Z ar
SFX 64 r ssis/_Z ar
SFX 64 ar esses/_Z ar
SFX 64 r sses/_Z ar
SFX 64 ar és/_Z ar
SFX 64 r ra/_Z ar
SFX 64 ar às/_Z ar
SFX 64 ar éssim/_Z ar
SFX 64 ar àrem/_Z ar
SFX 64 ar àssim/_Z ar
SFX 64 ar éssem/_Z ar
SFX 64 ar àssem/_Z ar
SFX 64 ar éssiu/_Z ar
SFX 64 ar àreu/_Z ar
SFX 64 ar àssiu/_Z ar
SFX 64 ar ésseu/_Z ar
SFX 64 ar àsseu/_Z ar
SFX 64 ar essin/_Z ar
SFX 64 r ren/_Z ar
SFX 64 r ssin/_Z ar
SFX 64 ar essen/_Z ar
SFX 64 r ssen/_Z ar
SFX 64 r 0/_D ar
SFX 64 ar e/_D ar
SFX 64 ar ï/_D ar
SFX 64 ar em/_C ar
SFX 64 r u/_C ar
SFX 64 ar eu/_C ar
SFX 64 ar en/_C ar
SFX 64 ar ïn/_C ar

# Model de conjugació: lluir
SFX 65 Y 111
SFX 65 r r/_v_C_Y ir
SFX 65 r nt/_C ir
SFX 65 ir ït/_v_Y ir
SFX 65 ir ïda/_Y ir
SFX 65 ir ïts/_Y ir
SFX 65 ir ïdes/_Y ir
SFX 65 ir u/_Z ir
SFX 65 ir eixo/_Z ir
SFX 65 ir o/_Z ir
SFX 65 ir ïsc/_Z ir
SFX 65 ir esc/_Z ir
SFX 65 ir eixes/_Z ir
SFX 65 ir s/_Z ir
SFX 65 ir us/_Z ir
SFX 65 ir ïxes/_Z ir
SFX 65 ir 0/_Z ir
SFX 65 ir eix/_Z ir
SFX 65 ir u/_Z ir
SFX 65 ir ïx/_Z ir
SFX 65 ir ïm/_Z ir
SFX 65 ir ïu/_Z ir
SFX 65 ir eixen/_Z ir
SFX 65 ir en/_Z ir
SFX 65 ir ïxen/_Z ir
SFX 65 ir ïa/_Z ir
SFX 65 ir ïes/_Z ir
SFX 65 ir ïa/_Z ir
SFX 65 ir íem/_Z ir
SFX 65 ir íeu/_Z ir
SFX 65 ir ïen/_Z ir
SFX 65 ir í/_Z ir
SFX 65 ir ïres/_Z ir
SFX 65 ir í/_Z ir
SFX 65 ir írem/_Z ir
SFX 65 ir íreu/_Z ir
SFX 65 ir ïren/_Z ir
SFX 65 r ré/_Z ir
SFX 65 r ràs/_Z ir
SFX 65 r rà/_Z ir
SFX 65 r rem/_Z ir
SFX 65 r reu/_Z ir
SFX 65 r ran/_Z ir
SFX 65 r ria/_Z ir
SFX 65 r ries/_Z ir
SFX 65 r ria/_Z ir
SFX 65 r ríem/_Z ir
SFX 65 r ríeu/_Z ir
SFX 65 r rien/_Z ir
SFX 65 ir a/_Z ir
SFX 65 ir esca/_Z ir
SFX 65 ir ïsca/_Z ir
SFX 65 ir esqui/_Z ir
SFX 65 ir eixi/_Z ir
SFX 65 ir ï/_Z ir
SFX 65 ir es/_Z ir
SFX 65 ir esques/_Z ir
SFX 65 ir ïsques/_Z ir
SFX 65 ir esquis/_Z ir
SFX 65 ir eixis/_Z ir
SFX 65 ir ïs/_Z ir
SFX 65 ir a/_Z ir
SFX 65 ir esca/_Z ir
SFX 65 ir ïsca/_Z ir
SFX 65 ir esqui/_Z ir
SFX 65 ir eixi/_Z ir
SFX 65 ir ï/_Z ir
SFX 65 ir ïm/_Z ir
SFX 65 ir ïguem/_Z ir
SFX 65 ir ïu/_Z ir
SFX 65 ir ïgueu/_Z ir
SFX 65 ir en/_Z ir
SFX 65 ir esquen/_Z ir
SFX 65 ir ïsquen/_Z ir
SFX 65 ir esquin/_Z ir
SFX 65 ir eixin/_Z ir
SFX 65 ir ïn/_Z ir
SFX 65 ir ís/_Z ir
SFX 65 ir ïra/_Z ir
SFX 65 ir ïssis/_Z ir
SFX 65 ir ïres/_Z ir
SFX 65 ir ïsses/_Z ir
SFX 65 ir ís/_Z ir
SFX 65 ir ïra/_Z ir
SFX 65 ir íssim/_Z ir
SFX 65 ir írem/_Z ir
SFX 65 ir íssem/_Z ir
SFX 65 ir íssiu/_Z ir
SFX 65 ir íreu/_Z ir
SFX 65 ir ísseu/_Z ir
SFX 65 ir ïssin/_Z ir
SFX 65 ir ïren/_Z ir
SFX 65 ir ïssen/_Z ir
SFX 65 ir 0/_C ir
SFX 65 ir eix/_C ir
SFX 65 ir u/_C ir
SFX 65 ir ïx/_C ir
SFX 65 ir a/_D ir
SFX 65 ir esca/_D ir
SFX 65 ir ïsca/_D ir
SFX 65 ir esqui/_D ir
SFX 65 ir eixi/_D ir
SFX 65 ir ï/_D ir
SFX 65 ir ïm/_C ir
SFX 65 ir ïguem/_C ir
SFX 65 ir ïu/_C ir
SFX 65 ir en/_C ir
SFX 65 ir esquen/_C ir
SFX 65 ir ïsquen/_C ir
SFX 65 ir esquin/_C ir
SFX 65 ir eixin/_C ir
SFX 65 ir ïn/_C ir

# Model de conjugació: matar
SFX 66 Y 88
SFX 66 r r/_v_C_Y ar
SFX 66 r nt/_C ar
SFX 66 r t/_v_Y ar
SFX 66 atar ort/_v_Y ar
SFX 66 r da/_Y ar
SFX 66 atar orta/_Y ar
SFX 66 r ts/_Y ar
SFX 66 atar orts/_Y ar
SFX 66 r des/_Y ar
SFX 66 atar ortes/_Y ar
SFX 66 ar o/_Z ar
SFX 66 ar e/_Z ar
SFX 66 ar 0/_Z ar
SFX 66 ar es/_Z ar
SFX 66 r 0/_Z ar
SFX 66 ar em/_Z ar
SFX 66 r m/_Z ar
SFX 66 ar eu/_Z ar
SFX 66 r u/_Z ar
SFX 66 ar en/_Z ar
SFX 66 r va/_Z ar
SFX 66 r ves/_Z ar
SFX 66 r va/_Z ar
SFX 66 ar àvem/_Z ar
SFX 66 ar àveu/_Z ar
SFX 66 r ven/_Z ar
SFX 66 ar í/_Z ar
SFX 66 r res/_Z ar
SFX 66 ar à/_Z ar
SFX 66 ar àrem/_Z ar
SFX 66 ar àreu/_Z ar
SFX 66 r ren/_Z ar
SFX 66 r ré/_Z ar
SFX 66 r ràs/_Z ar
SFX 66 r rà/_Z ar
SFX 66 r rem/_Z ar
SFX 66 r reu/_Z ar
SFX 66 r ran/_Z ar
SFX 66 r ria/_Z ar
SFX 66 r ries/_Z ar
SFX 66 r ria/_Z ar
SFX 66 r ríem/_Z ar
SFX 66 r ríeu/_Z ar
SFX 66 r rien/_Z ar
SFX 66 ar e/_Z ar
SFX 66 ar i/_Z ar
SFX 66 ar es/_Z ar
SFX 66 ar is/_Z ar
SFX 66 ar e/_Z ar
SFX 66 ar i/_Z ar
SFX 66 ar em/_Z ar
SFX 66 ar eu/_Z ar
SFX 66 ar en/_Z ar
SFX 66 ar in/_Z ar
SFX 66 ar és/_Z ar
SFX 66 r ra/_Z ar
SFX 66 ar às/_Z ar
SFX 66 ar essis/_Z ar
SFX 66 r res/_Z ar
SFX 66 r ssis/_Z ar
SFX 66 ar esses/_Z ar
SFX 66 r sses/_Z ar
SFX 66 ar és/_Z ar
SFX 66 r ra/_Z ar
SFX 66 ar às/_Z ar
SFX 66 ar éssim/_Z ar
SFX 66 ar àrem/_Z ar
SFX 66 ar àssim/_Z ar
SFX 66 ar éssem/_Z ar
SFX 66 ar àssem/_Z ar
SFX 66 ar éssiu/_Z ar
SFX 66 ar àreu/_Z ar
SFX 66 ar àssiu/_Z ar
SFX 66 ar ésseu/_Z ar
SFX 66 ar àsseu/_Z ar
SFX 66 ar essin/_Z ar
SFX 66 r ren/_Z ar
SFX 66 r ssin/_Z ar
SFX 66 ar essen/_Z ar
SFX 66 r ssen/_Z ar
SFX 66 r 0/_D ar
SFX 66 ar e/_D ar
SFX 66 ar i/_D ar
SFX 66 ar em/_C ar
SFX 66 r u/_C ar
SFX 66 ar eu/_C ar
SFX 66 ar en/_C ar
SFX 66 ar in/_C ar

# Model de conjugació: menjar
SFX 67 Y 84
SFX 67 r r/_v_C_Y ar
SFX 67 r nt/_C ar
SFX 67 r t/_v_Y ar
SFX 67 r da/_Y ar
SFX 67 r ts/_Y ar
SFX 67 r des/_Y ar
SFX 67 ar o/_Z ar
SFX 67 jar ge/_Z ar
SFX 67 ar 0/_Z ar
SFX 67 jar ges/_Z ar
SFX 67 r 0/_Z ar
SFX 67 jar gem/_Z ar
SFX 67 r m/_Z ar
SFX 67 jar geu/_Z ar
SFX 67 r u/_Z ar
SFX 67 jar gen/_Z ar
SFX 67 r va/_Z ar
SFX 67 r ves/_Z ar
SFX 67 r va/_Z ar
SFX 67 ar àvem/_Z ar
SFX 67 ar àveu/_Z ar
SFX 67 r ven/_Z ar
SFX 67 jar gí/_Z ar
SFX 67 r res/_Z ar
SFX 67 ar à/_Z ar
SFX 67 ar àrem/_Z ar
SFX 67 ar àreu/_Z ar
SFX 67 r ren/_Z ar
SFX 67 r ré/_Z ar
SFX 67 r ràs/_Z ar
SFX 67 r rà/_Z ar
SFX 67 r rem/_Z ar
SFX 67 r reu/_Z ar
SFX 67 r ran/_Z ar
SFX 67 r ria/_Z ar
SFX 67 r ries/_Z ar
SFX 67 r ria/_Z ar
SFX 67 r ríem/_Z ar
SFX 67 r ríeu/_Z ar
SFX 67 r rien/_Z ar
SFX 67 jar ge/_Z ar
SFX 67 jar gi/_Z ar
SFX 67 jar ges/_Z ar
SFX 67 jar gis/_Z ar
SFX 67 jar ge/_Z ar
SFX 67 jar gi/_Z ar
SFX 67 jar gem/_Z ar
SFX 67 jar geu/_Z ar
SFX 67 jar gen/_Z ar
SFX 67 jar gin/_Z ar
SFX 67 jar gés/_Z ar
SFX 67 r ra/_Z ar
SFX 67 ar às/_Z ar
SFX 67 jar gessis/_Z ar
SFX 67 r res/_Z ar
SFX 67 r ssis/_Z ar
SFX 67 jar gesses/_Z ar
SFX 67 r sses/_Z ar
SFX 67 jar gés/_Z ar
SFX 67 r ra/_Z ar
SFX 67 ar às/_Z ar
SFX 67 jar géssim/_Z ar
SFX 67 ar àrem/_Z ar
SFX 67 ar àssim/_Z ar
SFX 67 jar géssem/_Z ar
SFX 67 ar àssem/_Z ar
SFX 67 jar géssiu/_Z ar
SFX 67 ar àreu/_Z ar
SFX 67 ar àssiu/_Z ar
SFX 67 jar gésseu/_Z ar
SFX 67 ar àsseu/_Z ar
SFX 67 jar gessin/_Z ar
SFX 67 r ren/_Z ar
SFX 67 r ssin/_Z ar
SFX 67 jar gessen/_Z ar
SFX 67 r ssen/_Z ar
SFX 67 r 0/_D ar
SFX 67 jar ge/_D ar
SFX 67 jar gi/_D ar
SFX 67 jar gem/_C ar
SFX 67 r u/_C ar
SFX 67 jar geu/_C ar
SFX 67 jar gen/_C ar
SFX 67 jar gin/_C ar

# Model de conjugació: mentir
SFX 68 Y 108
SFX 68 r r/_v_C_Y ir
SFX 68 r nt/_C ir
SFX 68 r t/_v_Y ir
SFX 68 r da/_Y ir
SFX 68 r ts/_Y ir
SFX 68 r des/_Y ir
SFX 68 ir eixo/_Z ir
SFX 68 ir o/_Z ir
SFX 68 r sc/_Z ir
SFX 68 ir 0/_Z ir
SFX 68 ir esc/_Z ir
SFX 68 ir eixes/_Z ir
SFX 68 ir s/_Z ir
SFX 68 r xes/_Z ir
SFX 68 ir 0/_Z ir
SFX 68 ir eix/_Z ir
SFX 68 r x/_Z ir
SFX 68 r m/_Z ir
SFX 68 r u/_Z ir
SFX 68 ir eixen/_Z ir
SFX 68 ir en/_Z ir
SFX 68 r xen/_Z ir
SFX 68 r a/_Z ir
SFX 68 r es/_Z ir
SFX 68 r a/_Z ir
SFX 68 ir íem/_Z ir
SFX 68 ir íeu/_Z ir
SFX 68 r en/_Z ir
SFX 68 ir í/_Z ir
SFX 68 r res/_Z ir
SFX 68 ir í/_Z ir
SFX 68 ir írem/_Z ir
SFX 68 ir íreu/_Z ir
SFX 68 r ren/_Z ir
SFX 68 r ré/_Z ir
SFX 68 r ràs/_Z ir
SFX 68 r rà/_Z ir
SFX 68 r rem/_Z ir
SFX 68 r reu/_Z ir
SFX 68 r ran/_Z ir
SFX 68 r ria/_Z ir
SFX 68 r ries/_Z ir
SFX 68 r ria/_Z ir
SFX 68 r ríem/_Z ir
SFX 68 r ríeu/_Z ir
SFX 68 r rien/_Z ir
SFX 68 ir a/_Z ir
SFX 68 ir esca/_Z ir
SFX 68 r sca/_Z ir
SFX 68 ir esqui/_Z ir
SFX 68 ir eixi/_Z ir
SFX 68 r 0/_Z ir
SFX 68 ir es/_Z ir
SFX 68 ir esques/_Z ir
SFX 68 r sques/_Z ir
SFX 68 ir esquis/_Z ir
SFX 68 ir eixis/_Z ir
SFX 68 r s/_Z ir
SFX 68 ir a/_Z ir
SFX 68 ir esca/_Z ir
SFX 68 r sca/_Z ir
SFX 68 ir esqui/_Z ir
SFX 68 ir eixi/_Z ir
SFX 68 r 0/_Z ir
SFX 68 r m/_Z ir
SFX 68 r guem/_Z ir
SFX 68 r u/_Z ir
SFX 68 r gueu/_Z ir
SFX 68 ir en/_Z ir
SFX 68 ir esquen/_Z ir
SFX 68 r squen/_Z ir
SFX 68 ir esquin/_Z ir
SFX 68 ir eixin/_Z ir
SFX 68 r n/_Z ir
SFX 68 ir ís/_Z ir
SFX 68 r ra/_Z ir
SFX 68 r ssis/_Z ir
SFX 68 r res/_Z ir
SFX 68 r sses/_Z ir
SFX 68 ir ís/_Z ir
SFX 68 r ra/_Z ir
SFX 68 ir íssim/_Z ir
SFX 68 ir írem/_Z ir
SFX 68 ir íssem/_Z ir
SFX 68 ir íssiu/_Z ir
SFX 68 ir íreu/_Z ir
SFX 68 ir ísseu/_Z ir
SFX 68 r ssin/_Z ir
SFX 68 r ren/_Z ir
SFX 68 r ssen/_Z ir
SFX 68 ir 0/_C ir
SFX 68 ir eix/_C ir
SFX 68 r x/_C ir
SFX 68 ir a/_D ir
SFX 68 ir esca/_D ir
SFX 68 r sca/_D ir
SFX 68 ir esqui/_D ir
SFX 68 ir eixi/_D ir
SFX 68 r 0/_D ir
SFX 68 r m/_C ir
SFX 68 r guem/_C ir
SFX 68 r u/_C ir
SFX 68 ir en/_C ir
SFX 68 ir esquen/_C ir
SFX 68 r squen/_C ir
SFX 68 ir esquin/_C ir
SFX 68 ir eixin/_C ir
SFX 68 r n/_C ir

# Model de conjugació: metre
SFX 69 Y 70
SFX 69 e e/_v_D_Y re
SFX 69 re ent/_C re
SFX 69 tre s/_v_Y re
SFX 69 tre sa/_Y re
SFX 69 tre sos/_Y re
SFX 69 tre ses/_Y re
SFX 69 re o/_Z re
SFX 69 re 0/_Z re
SFX 69 re s/_Z re
SFX 69 re 0/_Z re
SFX 69 re em/_Z re
SFX 69 re eu/_Z re
SFX 69 re en/_Z re
SFX 69 re ia/_Z re
SFX 69 re ies/_Z re
SFX 69 re ia/_Z re
SFX 69 re íem/_Z re
SFX 69 re íeu/_Z re
SFX 69 re ien/_Z re
SFX 69 re í/_Z re
SFX 69 re eres/_Z re
SFX 69 re é/_Z re
SFX 69 re érem/_Z re
SFX 69 re éreu/_Z re
SFX 69 re eren/_Z re
SFX 69 e é/_Z re
SFX 69 e às/_Z re
SFX 69 e à/_Z re
SFX 69 e em/_Z re
SFX 69 e eu/_Z re
SFX 69 e an/_Z re
SFX 69 e ia/_Z re
SFX 69 e ies/_Z re
SFX 69 e ia/_Z re
SFX 69 e íem/_Z re
SFX 69 e íeu/_Z re
SFX 69 e ien/_Z re
SFX 69 re a/_Z re
SFX 69 re i/_Z re
SFX 69 re es/_Z re
SFX 69 re is/_Z re
SFX 69 re a/_Z re
SFX 69 re i/_Z re
SFX 69 re em/_Z re
SFX 69 re eu/_Z re
SFX 69 re en/_Z re
SFX 69 re in/_Z re
SFX 69 re és/_Z re
SFX 69 re era/_Z re
SFX 69 re essis/_Z re
SFX 69 re eres/_Z re
SFX 69 re esses/_Z re
SFX 69 re és/_Z re
SFX 69 re era/_Z re
SFX 69 re éssim/_Z re
SFX 69 re érem/_Z re
SFX 69 re éssem/_Z re
SFX 69 re éssiu/_Z re
SFX 69 re éreu/_Z re
SFX 69 re ésseu/_Z re
SFX 69 re essin/_Z re
SFX 69 re eren/_Z re
SFX 69 re essen/_Z re
SFX 69 re 0/_C re
SFX 69 re a/_D re
SFX 69 re i/_D re
SFX 69 re em/_C re
SFX 69 re eu/_C re
SFX 69 re en/_C re
SFX 69 re in/_C re

# Model de conjugació: moldre
SFX 6A Y 73
SFX 6A e e/_v_D_Y re
SFX 6A dre ent/_C re
SFX 6A oldre òlt/_v_Y re
SFX 6A oldre òlta/_Y re
SFX 6A oldre òlts/_Y re
SFX 6A oldre òltes/_Y re
SFX 6A oldre olt/_v_Y re
SFX 6A oldre olta/_Y re
SFX 6A oldre olts/_Y re
SFX 6A oldre oltes/_Y re
SFX 6A dre c/_Z re
SFX 6A dre s/_Z re
SFX 6A dre 0/_Z re
SFX 6A dre em/_Z re
SFX 6A dre eu/_Z re
SFX 6A dre en/_Z re
SFX 6A dre ia/_Z re
SFX 6A dre ies/_Z re
SFX 6A dre ia/_Z re
SFX 6A dre íem/_Z re
SFX 6A dre íeu/_Z re
SFX 6A dre ien/_Z re
SFX 6A dre guí/_Z re
SFX 6A dre gueres/_Z re
SFX 6A dre gué/_Z re
SFX 6A dre guérem/_Z re
SFX 6A dre guéreu/_Z re
SFX 6A dre gueren/_Z re
SFX 6A e é/_Z re
SFX 6A e às/_Z re
SFX 6A e à/_Z re
SFX 6A e em/_Z re
SFX 6A e eu/_Z re
SFX 6A e an/_Z re
SFX 6A e ia/_Z re
SFX 6A e ies/_Z re
SFX 6A e ia/_Z re
SFX 6A e íem/_Z re
SFX 6A e íeu/_Z re
SFX 6A e ien/_Z re
SFX 6A dre ga/_Z re
SFX 6A dre gui/_Z re
SFX 6A dre gues/_Z re
SFX 6A dre guis/_Z re
SFX 6A dre ga/_Z re
SFX 6A dre gui/_Z re
SFX 6A dre guem/_Z re
SFX 6A dre gueu/_Z re
SFX 6A dre guen/_Z re
SFX 6A dre guin/_Z re
SFX 6A dre gués/_Z re
SFX 6A dre guera/_Z re
SFX 6A dre guessis/_Z re
SFX 6A dre gueres/_Z re
SFX 6A dre guesses/_Z re
SFX 6A dre gués/_Z re
SFX 6A dre guera/_Z re
SFX 6A dre guéssim/_Z re
SFX 6A dre guérem/_Z re
SFX 6A dre guéssem/_Z re
SFX 6A dre guéssiu/_Z re
SFX 6A dre guéreu/_Z re
SFX 6A dre guésseu/_Z re
SFX 6A dre guessin/_Z re
SFX 6A dre gueren/_Z re
SFX 6A dre guessen/_Z re
SFX 6A dre 0/_C re
SFX 6A dre ga/_D re
SFX 6A dre gui/_D re
SFX 6A dre guem/_C re
SFX 6A dre eu/_C re
SFX 6A dre guen/_C re
SFX 6A dre guin/_C re

# Model de conjugació: morir
SFX 6B Y 71
SFX 6B r r/_v_C_Y ir
SFX 6B r nt/_C ir
SFX 6B ir t/_v_Y ir
SFX 6B ir ta/_Y ir
SFX 6B ir ts/_Y ir
SFX 6B ir tes/_Y ir
SFX 6B ir o/_Z ir
SFX 6B orir uir/_Z ir
SFX 6B ir 0/_Z ir
SFX 6B ir s/_Z ir
SFX 6B ir 0/_Z ir
SFX 6B r m/_Z ir
SFX 6B r u/_Z ir
SFX 6B ir en/_Z ir
SFX 6B r a/_Z ir
SFX 6B r es/_Z ir
SFX 6B r a/_Z ir
SFX 6B ir íem/_Z ir
SFX 6B ir íeu/_Z ir
SFX 6B r en/_Z ir
SFX 6B ir í/_Z ir
SFX 6B r res/_Z ir
SFX 6B ir í/_Z ir
SFX 6B ir írem/_Z ir
SFX 6B ir íreu/_Z ir
SFX 6B r ren/_Z ir
SFX 6B r ré/_Z ir
SFX 6B r ràs/_Z ir
SFX 6B r rà/_Z ir
SFX 6B r rem/_Z ir
SFX 6B r reu/_Z ir
SFX 6B r ran/_Z ir
SFX 6B r ria/_Z ir
SFX 6B r ries/_Z ir
SFX 6B r ria/_Z ir
SFX 6B r ríem/_Z ir
SFX 6B r ríeu/_Z ir
SFX 6B r rien/_Z ir
SFX 6B orir uira/_Z ir
SFX 6B r 0/_Z ir
SFX 6B orir uires/_Z ir
SFX 6B r s/_Z ir
SFX 6B orir uira/_Z ir
SFX 6B r 0/_Z ir
SFX 6B r m/_Z ir
SFX 6B r u/_Z ir
SFX 6B orir uiren/_Z ir
SFX 6B r n/_Z ir
SFX 6B ir ís/_Z ir
SFX 6B r ra/_Z ir
SFX 6B r ssis/_Z ir
SFX 6B r res/_Z ir
SFX 6B r sses/_Z ir
SFX 6B ir ís/_Z ir
SFX 6B r ra/_Z ir
SFX 6B ir íssim/_Z ir
SFX 6B ir írem/_Z ir
SFX 6B ir íssem/_Z ir
SFX 6B ir íssiu/_Z ir
SFX 6B ir íreu/_Z ir
SFX 6B ir ísseu/_Z ir
SFX 6B r ssin/_Z ir
SFX 6B r ren/_Z ir
SFX 6B r ssen/_Z ir
SFX 6B ir 0/_C ir
SFX 6B orir uira/_D ir
SFX 6B r 0/_D ir
SFX 6B r m/_C ir
SFX 6B r u/_C ir
SFX 6B orir uiren/_C ir
SFX 6B r n/_C ir

# Model de conjugació: nannar
SFX 6C Y 84
SFX 6C r r/_v_C_Y ar
SFX 6C r nt/_C ar
SFX 6C r t/_v_Y ar
SFX 6C r da/_Y ar
SFX 6C r ts/_Y ar
SFX 6C r des/_Y ar
SFX 6C ar o/_Z ar
SFX 6C ar e/_Z ar
SFX 6C nar 0/_Z ar
SFX 6C ar es/_Z ar
SFX 6C r 0/_Z ar
SFX 6C ar em/_Z ar
SFX 6C r m/_Z ar
SFX 6C ar eu/_Z ar
SFX 6C r u/_Z ar
SFX 6C ar en/_Z ar
SFX 6C r va/_Z ar
SFX 6C r ves/_Z ar
SFX 6C r va/_Z ar
SFX 6C ar àvem/_Z ar
SFX 6C ar àveu/_Z ar
SFX 6C r ven/_Z ar
SFX 6C ar í/_Z ar
SFX 6C r res/_Z ar
SFX 6C ar à/_Z ar
SFX 6C ar àrem/_Z ar
SFX 6C ar àreu/_Z ar
SFX 6C r ren/_Z ar
SFX 6C r ré/_Z ar
SFX 6C r ràs/_Z ar
SFX 6C r rà/_Z ar
SFX 6C r rem/_Z ar
SFX 6C r reu/_Z ar
SFX 6C r ran/_Z ar
SFX 6C r ria/_Z ar
SFX 6C r ries/_Z ar
SFX 6C r ria/_Z ar
SFX 6C r ríem/_Z ar
SFX 6C r ríeu/_Z ar
SFX 6C r rien/_Z ar
SFX 6C ar e/_Z ar
SFX 6C ar i/_Z ar
SFX 6C ar es/_Z ar
SFX 6C ar is/_Z ar
SFX 6C ar e/_Z ar
SFX 6C ar i/_Z ar
SFX 6C ar em/_Z ar
SFX 6C ar eu/_Z ar
SFX 6C ar en/_Z ar
SFX 6C ar in/_Z ar
SFX 6C ar és/_Z ar
SFX 6C r ra/_Z ar
SFX 6C ar às/_Z ar
SFX 6C ar essis/_Z ar
SFX 6C r res/_Z ar
SFX 6C r ssis/_Z ar
SFX 6C ar esses/_Z ar
SFX 6C r sses/_Z ar
SFX 6C ar és/_Z ar
SFX 6C r ra/_Z ar
SFX 6C ar às/_Z ar
SFX 6C ar éssim/_Z ar
SFX 6C ar àrem/_Z ar
SFX 6C ar àssim/_Z ar
SFX 6C ar éssem/_Z ar
SFX 6C ar àssem/_Z ar
SFX 6C ar éssiu/_Z ar
SFX 6C ar àreu/_Z ar
SFX 6C ar àssiu/_Z ar
SFX 6C ar ésseu/_Z ar
SFX 6C ar àsseu/_Z ar
SFX 6C ar essin/_Z ar
SFX 6C r ren/_Z ar
SFX 6C r ssin/_Z ar
SFX 6C ar essen/_Z ar
SFX 6C r ssen/_Z ar
SFX 6C r 0/_D ar
SFX 6C ar e/_D ar
SFX 6C ar i/_D ar
SFX 6C ar em/_C ar
SFX 6C r u/_C ar
SFX 6C ar eu/_C ar
SFX 6C ar en/_C ar
SFX 6C ar in/_C ar

# Model de conjugació: néixer
SFX 6D Y 104
SFX 6D éixer àixer/_v_C_Y er
SFX 6D r r/_v_C_Y er
SFX 6D éixer aixent/_C er
SFX 6D éixer ascut/_v_Y er
SFX 6D éixer ascuda/_Y er
SFX 6D éixer ascuts/_Y er
SFX 6D éixer ascudes/_Y er
SFX 6D éixer aixo/_Z er
SFX 6D éixer eixo/_Z er
SFX 6D éixer asc/_Z er
SFX 6D éixer esc/_Z er
SFX 6D éixer aixes/_Z er
SFX 6D éixer eixes/_Z er
SFX 6D éixer aix/_Z er
SFX 6D éixer eix/_Z er
SFX 6D éixer aixem/_Z er
SFX 6D éixer aixeu/_Z er
SFX 6D éixer aixen/_Z er
SFX 6D éixer eixen/_Z er
SFX 6D éixer aixia/_Z er
SFX 6D éixer aixies/_Z er
SFX 6D éixer aixia/_Z er
SFX 6D éixer aixíem/_Z er
SFX 6D éixer aixíeu/_Z er
SFX 6D éixer aixien/_Z er
SFX 6D éixer així/_Z er
SFX 6D éixer asquí/_Z er
SFX 6D éixer aixeres/_Z er
SFX 6D éixer asqueres/_Z er
SFX 6D éixer aixé/_Z er
SFX 6D éixer asqué/_Z er
SFX 6D éixer aixérem/_Z er
SFX 6D éixer asquérem/_Z er
SFX 6D éixer aixéreu/_Z er
SFX 6D éixer asquéreu/_Z er
SFX 6D éixer aixeren/_Z er
SFX 6D éixer asqueren/_Z er
SFX 6D éixer aixeré/_Z er
SFX 6D éixer aixeràs/_Z er
SFX 6D éixer aixerà/_Z er
SFX 6D éixer aixerem/_Z er
SFX 6D éixer aixereu/_Z er
SFX 6D éixer aixeran/_Z er
SFX 6D éixer aixeria/_Z er
SFX 6D éixer aixeries/_Z er
SFX 6D éixer aixeria/_Z er
SFX 6D éixer aixeríem/_Z er
SFX 6D éixer aixeríeu/_Z er
SFX 6D éixer aixerien/_Z er
SFX 6D éixer asca/_Z er
SFX 6D éixer esqui/_Z er
SFX 6D éixer aixi/_Z er
SFX 6D éixer eixi/_Z er
SFX 6D éixer asques/_Z er
SFX 6D éixer esquis/_Z er
SFX 6D éixer aixis/_Z er
SFX 6D éixer eixis/_Z er
SFX 6D éixer asca/_Z er
SFX 6D éixer esqui/_Z er
SFX 6D éixer aixi/_Z er
SFX 6D éixer eixi/_Z er
SFX 6D éixer aixem/_Z er
SFX 6D éixer asquem/_Z er
SFX 6D éixer aixeu/_Z er
SFX 6D éixer asqueu/_Z er
SFX 6D éixer asquen/_Z er
SFX 6D éixer esquin/_Z er
SFX 6D éixer aixin/_Z er
SFX 6D éixer eixin/_Z er
SFX 6D éixer aixés/_Z er
SFX 6D éixer asqués/_Z er
SFX 6D éixer asquera/_Z er
SFX 6D éixer aixessis/_Z er
SFX 6D éixer asquessis/_Z er
SFX 6D éixer asqueres/_Z er
SFX 6D éixer asquesses/_Z er
SFX 6D éixer aixés/_Z er
SFX 6D éixer asqués/_Z er
SFX 6D éixer asquera/_Z er
SFX 6D éixer aixéssim/_Z er
SFX 6D éixer asquéssim/_Z er
SFX 6D éixer asquérem/_Z er
SFX 6D éixer asquéssem/_Z er
SFX 6D éixer aixéssiu/_Z er
SFX 6D éixer asquéssiu/_Z er
SFX 6D éixer asquéreu/_Z er
SFX 6D éixer asquésseu/_Z er
SFX 6D éixer aixessin/_Z er
SFX 6D éixer asquessin/_Z er
SFX 6D éixer asqueren/_Z er
SFX 6D éixer asquessen/_Z er
SFX 6D éixer aix/_C er
SFX 6D éixer eix/_C er
SFX 6D éixer asca/_D er
SFX 6D éixer esqui/_D er
SFX 6D éixer aixi/_D er
SFX 6D éixer eixi/_D er
SFX 6D éixer aixem/_C er
SFX 6D éixer asquem/_C er
SFX 6D éixer aixeu/_C er
SFX 6D éixer asquen/_C er
SFX 6D éixer esquin/_C er
SFX 6D éixer aixin/_C er
SFX 6D éixer eixin/_C er

# Model de conjugació: nòmer
SFX 6E Y 70
SFX 6E r r/_v_C_Y er
SFX 6E òmer oment/_C er
SFX 6E òmer omut/_v_Y er
SFX 6E òmer omuda/_Y er
SFX 6E òmer omuts/_Y er
SFX 6E òmer omudes/_Y er
SFX 6E òmer omo/_Z er
SFX 6E òmer om/_Z er
SFX 6E òmer oms/_Z er
SFX 6E òmer om/_Z er
SFX 6E òmer omem/_Z er
SFX 6E òmer omeu/_Z er
SFX 6E òmer omen/_Z er
SFX 6E òmer omia/_Z er
SFX 6E òmer omies/_Z er
SFX 6E òmer omia/_Z er
SFX 6E òmer omíem/_Z er
SFX 6E òmer omíeu/_Z er
SFX 6E òmer omien/_Z er
SFX 6E òmer omí/_Z er
SFX 6E òmer omeres/_Z er
SFX 6E òmer omé/_Z er
SFX 6E òmer omérem/_Z er
SFX 6E òmer oméreu/_Z er
SFX 6E òmer omeren/_Z er
SFX 6E òmer omeré/_Z er
SFX 6E òmer omeràs/_Z er
SFX 6E òmer omerà/_Z er
SFX 6E òmer omerem/_Z er
SFX 6E òmer omereu/_Z er
SFX 6E òmer omeran/_Z er
SFX 6E òmer omeria/_Z er
SFX 6E òmer omeries/_Z er
SFX 6E òmer omeria/_Z er
SFX 6E òmer omeríem/_Z er
SFX 6E òmer omeríeu/_Z er
SFX 6E òmer omerien/_Z er
SFX 6E òmer oma/_Z er
SFX 6E òmer omi/_Z er
SFX 6E òmer omes/_Z er
SFX 6E òmer omis/_Z er
SFX 6E òmer oma/_Z er
SFX 6E òmer omi/_Z er
SFX 6E òmer omem/_Z er
SFX 6E òmer omeu/_Z er
SFX 6E òmer omen/_Z er
SFX 6E òmer omin/_Z er
SFX 6E òmer omés/_Z er
SFX 6E òmer omera/_Z er
SFX 6E òmer omessis/_Z er
SFX 6E òmer omeres/_Z er
SFX 6E òmer omesses/_Z er
SFX 6E òmer omés/_Z er
SFX 6E òmer omera/_Z er
SFX 6E òmer oméssim/_Z er
SFX 6E òmer omérem/_Z er
SFX 6E òmer oméssem/_Z er
SFX 6E òmer oméssiu/_Z er
SFX 6E òmer oméreu/_Z er
SFX 6E òmer omésseu/_Z er
SFX 6E òmer omessin/_Z er
SFX 6E òmer omeren/_Z er
SFX 6E òmer omessen/_Z er
SFX 6E òmer om/_C er
SFX 6E òmer oma/_D er
SFX 6E òmer omi/_D er
SFX 6E òmer omem/_C er
SFX 6E òmer omeu/_C er
SFX 6E òmer omen/_C er
SFX 6E òmer omin/_C er

# Model de conjugació: obrir
SFX 6F Y 78
SFX 6F r r/_v_C_Y ir
SFX 6F r nt/_C ir
SFX 6F rir ert/_v_Y ir
SFX 6F rir erta/_Y ir
SFX 6F rir erts/_Y ir
SFX 6F rir ertes/_Y ir
SFX 6F ir o/_Z ir
SFX 6F obrir òbric/_Z ir
SFX 6F ir 0/_Z ir
SFX 6F ir es/_Z ir
SFX 6F r s/_Z ir
SFX 6F ir e/_Z ir
SFX 6F r 0/_Z ir
SFX 6F r m/_Z ir
SFX 6F r u/_Z ir
SFX 6F ir en/_Z ir
SFX 6F r n/_Z ir
SFX 6F r a/_Z ir
SFX 6F r es/_Z ir
SFX 6F r a/_Z ir
SFX 6F ir íem/_Z ir
SFX 6F ir íeu/_Z ir
SFX 6F r en/_Z ir
SFX 6F ir í/_Z ir
SFX 6F r res/_Z ir
SFX 6F ir í/_Z ir
SFX 6F ir írem/_Z ir
SFX 6F ir íreu/_Z ir
SFX 6F r ren/_Z ir
SFX 6F r ré/_Z ir
SFX 6F r ràs/_Z ir
SFX 6F r rà/_Z ir
SFX 6F r rem/_Z ir
SFX 6F r reu/_Z ir
SFX 6F r ran/_Z ir
SFX 6F r ria/_Z ir
SFX 6F r ries/_Z ir
SFX 6F r ria/_Z ir
SFX 6F r ríem/_Z ir
SFX 6F r ríeu/_Z ir
SFX 6F r rien/_Z ir
SFX 6F obrir òbriga/_Z ir
SFX 6F r 0/_Z ir
SFX 6F obrir òbrigues/_Z ir
SFX 6F r s/_Z ir
SFX 6F obrir òbriga/_Z ir
SFX 6F r 0/_Z ir
SFX 6F r m/_Z ir
SFX 6F r guem/_Z ir
SFX 6F r u/_Z ir
SFX 6F r gueu/_Z ir
SFX 6F obrir òbriguen/_Z ir
SFX 6F r n/_Z ir
SFX 6F ir ís/_Z ir
SFX 6F r ra/_Z ir
SFX 6F r ssis/_Z ir
SFX 6F r res/_Z ir
SFX 6F r sses/_Z ir
SFX 6F ir ís/_Z ir
SFX 6F r ra/_Z ir
SFX 6F ir íssim/_Z ir
SFX 6F ir írem/_Z ir
SFX 6F ir íssem/_Z ir
SFX 6F ir íssiu/_Z ir
SFX 6F ir íreu/_Z ir
SFX 6F ir ísseu/_Z ir
SFX 6F r ssin/_Z ir
SFX 6F r ren/_Z ir
SFX 6F r ssen/_Z ir
SFX 6F r 0/_D ir
SFX 6F ir e/_D ir
SFX 6F obrir òbriga/_D ir
SFX 6F r 0/_D ir
SFX 6F r m/_C ir
SFX 6F r guem/_C ir
SFX 6F r u/_C ir
SFX 6F obrir òbriguen/_C ir
SFX 6F r n/_C ir

# Model de conjugació: ofendre
SFX 70 Y 72
SFX 70 e e/_v_D_Y re
SFX 70 dre ent/_C re
SFX 70 endre ès/_v_Y re
SFX 70 endre és/_v_Y re
SFX 70 ndre sa/_Y re
SFX 70 ndre sos/_Y re
SFX 70 ndre ses/_Y re
SFX 70 dre c/_Z re
SFX 70 dre s/_Z re
SFX 70 endre èn/_Z re
SFX 70 endre én/_Z re
SFX 70 dre em/_Z re
SFX 70 dre eu/_Z re
SFX 70 dre en/_Z re
SFX 70 dre ia/_Z re
SFX 70 dre ies/_Z re
SFX 70 dre ia/_Z re
SFX 70 dre íem/_Z re
SFX 70 dre íeu/_Z re
SFX 70 dre ien/_Z re
SFX 70 dre guí/_Z re
SFX 70 dre gueres/_Z re
SFX 70 dre gué/_Z re
SFX 70 dre guérem/_Z re
SFX 70 dre guéreu/_Z re
SFX 70 dre gueren/_Z re
SFX 70 e é/_Z re
SFX 70 e às/_Z re
SFX 70 e à/_Z re
SFX 70 e em/_Z re
SFX 70 e eu/_Z re
SFX 70 e an/_Z re
SFX 70 e ia/_Z re
SFX 70 e ies/_Z re
SFX 70 e ia/_Z re
SFX 70 e íem/_Z re
SFX 70 e íeu/_Z re
SFX 70 e ien/_Z re
SFX 70 dre ga/_Z re
SFX 70 dre gui/_Z re
SFX 70 dre gues/_Z re
SFX 70 dre guis/_Z re
SFX 70 dre ga/_Z re
SFX 70 dre gui/_Z re
SFX 70 dre guem/_Z re
SFX 70 dre gueu/_Z re
SFX 70 dre guen/_Z re
SFX 70 dre guin/_Z re
SFX 70 dre gués/_Z re
SFX 70 dre guera/_Z re
SFX 70 dre guessis/_Z re
SFX 70 dre gueres/_Z re
SFX 70 dre guesses/_Z re
SFX 70 dre gués/_Z re
SFX 70 dre guera/_Z re
SFX 70 dre guéssim/_Z re
SFX 70 dre guérem/_Z re
SFX 70 dre guéssem/_Z re
SFX 70 dre guéssiu/_Z re
SFX 70 dre guéreu/_Z re
SFX 70 dre guésseu/_Z re
SFX 70 dre guessin/_Z re
SFX 70 dre gueren/_Z re
SFX 70 dre guessen/_Z re
SFX 70 endre èn/_C re
SFX 70 endre én/_C re
SFX 70 dre ga/_D re
SFX 70 dre gui/_D re
SFX 70 dre guem/_C re
SFX 70 dre eu/_C re
SFX 70 dre guen/_C re
SFX 70 dre guin/_C re

# Model de conjugació: oferir
SFX 71 Y 94
SFX 71 r r/_v_C_Y ir
SFX 71 r nt/_C ir
SFX 71 r t/_v_Y ir
SFX 71 ir t/_v_Y ir
SFX 71 r da/_Y ir
SFX 71 ir ta/_Y ir
SFX 71 r ts/_Y ir
SFX 71 ir ts/_Y ir
SFX 71 r des/_Y ir
SFX 71 ir tes/_Y ir
SFX 71 ir eixo/_Z ir
SFX 71 r sc/_Z ir
SFX 71 ir esc/_Z ir
SFX 71 ir eixes/_Z ir
SFX 71 r xes/_Z ir
SFX 71 ir eix/_Z ir
SFX 71 r x/_Z ir
SFX 71 r m/_Z ir
SFX 71 r u/_Z ir
SFX 71 ir eixen/_Z ir
SFX 71 r xen/_Z ir
SFX 71 r a/_Z ir
SFX 71 r es/_Z ir
SFX 71 r a/_Z ir
SFX 71 ir íem/_Z ir
SFX 71 ir íeu/_Z ir
SFX 71 r en/_Z ir
SFX 71 ir í/_Z ir
SFX 71 r res/_Z ir
SFX 71 ir í/_Z ir
SFX 71 ir írem/_Z ir
SFX 71 ir íreu/_Z ir
SFX 71 r ren/_Z ir
SFX 71 r ré/_Z ir
SFX 71 r ràs/_Z ir
SFX 71 r rà/_Z ir
SFX 71 r rem/_Z ir
SFX 71 r reu/_Z ir
SFX 71 r ran/_Z ir
SFX 71 r ria/_Z ir
SFX 71 r ries/_Z ir
SFX 71 r ria/_Z ir
SFX 71 r ríem/_Z ir
SFX 71 r ríeu/_Z ir
SFX 71 r rien/_Z ir
SFX 71 ir esca/_Z ir
SFX 71 r sca/_Z ir
SFX 71 ir esqui/_Z ir
SFX 71 ir eixi/_Z ir
SFX 71 ir esques/_Z ir
SFX 71 r sques/_Z ir
SFX 71 ir esquis/_Z ir
SFX 71 ir eixis/_Z ir
SFX 71 ir esca/_Z ir
SFX 71 r sca/_Z ir
SFX 71 ir esqui/_Z ir
SFX 71 ir eixi/_Z ir
SFX 71 r m/_Z ir
SFX 71 r guem/_Z ir
SFX 71 r u/_Z ir
SFX 71 r gueu/_Z ir
SFX 71 ir esquen/_Z ir
SFX 71 r squen/_Z ir
SFX 71 ir esquin/_Z ir
SFX 71 ir eixin/_Z ir
SFX 71 ir ís/_Z ir
SFX 71 r ra/_Z ir
SFX 71 r ssis/_Z ir
SFX 71 r res/_Z ir
SFX 71 r sses/_Z ir
SFX 71 ir ís/_Z ir
SFX 71 r ra/_Z ir
SFX 71 ir íssim/_Z ir
SFX 71 ir írem/_Z ir
SFX 71 ir íssem/_Z ir
SFX 71 ir íssiu/_Z ir
SFX 71 ir íreu/_Z ir
SFX 71 ir ísseu/_Z ir
SFX 71 r ssin/_Z ir
SFX 71 r ren/_Z ir
SFX 71 r ssen/_Z ir
SFX 71 ir eix/_C ir
SFX 71 r x/_C ir
SFX 71 ir esca/_D ir
SFX 71 r sca/_D ir
SFX 71 ir esqui/_D ir
SFX 71 ir eixi/_D ir
SFX 71 r m/_C ir
SFX 71 r guem/_C ir
SFX 71 r u/_C ir
SFX 71 ir esquen/_C ir
SFX 71 r squen/_C ir
SFX 71 ir esquin/_C ir
SFX 71 ir eixin/_C ir

# Model de conjugació: ofrenar
SFX 72 Y 84
SFX 72 r r/_v_C_Y ar
SFX 72 r nt/_C ar
SFX 72 r t/_v_Y ar
SFX 72 r da/_Y ar
SFX 72 r ts/_Y ar
SFX 72 r des/_Y ar
SFX 72 ar o/_Z ar
SFX 72 ar e/_Z ar
SFX 72 enar èn/_Z ar
SFX 72 ar es/_Z ar
SFX 72 r 0/_Z ar
SFX 72 ar em/_Z ar
SFX 72 r m/_Z ar
SFX 72 ar eu/_Z ar
SFX 72 r u/_Z ar
SFX 72 ar en/_Z ar
SFX 72 r va/_Z ar
SFX 72 r ves/_Z ar
SFX 72 r va/_Z ar
SFX 72 ar àvem/_Z ar
SFX 72 ar àveu/_Z ar
SFX 72 r ven/_Z ar
SFX 72 ar í/_Z ar
SFX 72 r res/_Z ar
SFX 72 ar à/_Z ar
SFX 72 ar àrem/_Z ar
SFX 72 ar àreu/_Z ar
SFX 72 r ren/_Z ar
SFX 72 r ré/_Z ar
SFX 72 r ràs/_Z ar
SFX 72 r rà/_Z ar
SFX 72 r rem/_Z ar
SFX 72 r reu/_Z ar
SFX 72 r ran/_Z ar
SFX 72 r ria/_Z ar
SFX 72 r ries/_Z ar
SFX 72 r ria/_Z ar
SFX 72 r ríem/_Z ar
SFX 72 r ríeu/_Z ar
SFX 72 r rien/_Z ar
SFX 72 ar e/_Z ar
SFX 72 ar i/_Z ar
SFX 72 ar es/_Z ar
SFX 72 ar is/_Z ar
SFX 72 ar e/_Z ar
SFX 72 ar i/_Z ar
SFX 72 ar em/_Z ar
SFX 72 ar eu/_Z ar
SFX 72 ar en/_Z ar
SFX 72 ar in/_Z ar
SFX 72 ar és/_Z ar
SFX 72 r ra/_Z ar
SFX 72 ar às/_Z ar
SFX 72 ar essis/_Z ar
SFX 72 r res/_Z ar
SFX 72 r ssis/_Z ar
SFX 72 ar esses/_Z ar
SFX 72 r sses/_Z ar
SFX 72 ar és/_Z ar
SFX 72 r ra/_Z ar
SFX 72 ar às/_Z ar
SFX 72 ar éssim/_Z ar
SFX 72 ar àrem/_Z ar
SFX 72 ar àssim/_Z ar
SFX 72 ar éssem/_Z ar
SFX 72 ar àssem/_Z ar
SFX 72 ar éssiu/_Z ar
SFX 72 ar àreu/_Z ar
SFX 72 ar àssiu/_Z ar
SFX 72 ar ésseu/_Z ar
SFX 72 ar àsseu/_Z ar
SFX 72 ar essin/_Z ar
SFX 72 r ren/_Z ar
SFX 72 r ssin/_Z ar
SFX 72 ar essen/_Z ar
SFX 72 r ssen/_Z ar
SFX 72 r 0/_D ar
SFX 72 ar e/_D ar
SFX 72 ar i/_D ar
SFX 72 ar em/_C ar
SFX 72 r u/_C ar
SFX 72 ar eu/_C ar
SFX 72 ar en/_C ar
SFX 72 ar in/_C ar

# Model de conjugació: oir
SFX 73 Y 92
SFX 73 r r/_v_C_Y ir
SFX 73 r nt/_C ir
SFX 73 ir ït/_v_Y ir
SFX 73 ir ïda/_Y ir
SFX 73 ir ïts/_Y ir
SFX 73 ir ïdes/_Y ir
SFX 73 ir eixo/_Z ir
SFX 73 ir ïsc/_Z ir
SFX 73 ir esc/_Z ir
SFX 73 ir eixes/_Z ir
SFX 73 ir us/_Z ir
SFX 73 ir ïxes/_Z ir
SFX 73 ir eix/_Z ir
SFX 73 ir u/_Z ir
SFX 73 ir ïx/_Z ir
SFX 73 ir ïm/_Z ir
SFX 73 ir ïu/_Z ir
SFX 73 ir eixen/_Z ir
SFX 73 ir uen/_Z ir
SFX 73 ir ïxen/_Z ir
SFX 73 ir ïa/_Z ir
SFX 73 ir ïes/_Z ir
SFX 73 ir ïa/_Z ir
SFX 73 ir íem/_Z ir
SFX 73 ir íeu/_Z ir
SFX 73 ir ïen/_Z ir
SFX 73 ir í/_Z ir
SFX 73 ir ïres/_Z ir
SFX 73 ir í/_Z ir
SFX 73 ir írem/_Z ir
SFX 73 ir íreu/_Z ir
SFX 73 ir ïren/_Z ir
SFX 73 r ré/_Z ir
SFX 73 r ràs/_Z ir
SFX 73 r rà/_Z ir
SFX 73 r rem/_Z ir
SFX 73 r reu/_Z ir
SFX 73 r ran/_Z ir
SFX 73 r ria/_Z ir
SFX 73 r ries/_Z ir
SFX 73 r ria/_Z ir
SFX 73 r ríem/_Z ir
SFX 73 r ríeu/_Z ir
SFX 73 r rien/_Z ir
SFX 73 ir esca/_Z ir
SFX 73 ir ïsca/_Z ir
SFX 73 ir esqui/_Z ir
SFX 73 ir eixi/_Z ir
SFX 73 ir esques/_Z ir
SFX 73 ir ïsques/_Z ir
SFX 73 ir esquis/_Z ir
SFX 73 ir eixis/_Z ir
SFX 73 ir esca/_Z ir
SFX 73 ir ïsca/_Z ir
SFX 73 ir esqui/_Z ir
SFX 73 ir eixi/_Z ir
SFX 73 ir ïm/_Z ir
SFX 73 ir ïguem/_Z ir
SFX 73 ir ïu/_Z ir
SFX 73 ir ïgueu/_Z ir
SFX 73 ir esquen/_Z ir
SFX 73 ir ïsquen/_Z ir
SFX 73 ir esquin/_Z ir
SFX 73 ir eixin/_Z ir
SFX 73 ir ís/_Z ir
SFX 73 ir ïra/_Z ir
SFX 73 ir ïssis/_Z ir
SFX 73 ir ïres/_Z ir
SFX 73 ir ïsses/_Z ir
SFX 73 ir ís/_Z ir
SFX 73 ir ïra/_Z ir
SFX 73 ir íssim/_Z ir
SFX 73 ir írem/_Z ir
SFX 73 ir íssem/_Z ir
SFX 73 ir íssiu/_Z ir
SFX 73 ir íreu/_Z ir
SFX 73 ir ísseu/_Z ir
SFX 73 ir ïssin/_Z ir
SFX 73 ir ïren/_Z ir
SFX 73 ir ïssen/_Z ir
SFX 73 ir eix/_C ir
SFX 73 ir esca/_D ir
SFX 73 ir ïsca/_D ir
SFX 73 ir esqui/_D ir
SFX 73 ir eixi/_D ir
SFX 73 ir ïm/_C ir
SFX 73 ir ïguem/_C ir
SFX 73 ir ïu/_C ir
SFX 73 ir esquen/_C ir
SFX 73 ir ïsquen/_C ir
SFX 73 ir esquin/_C ir
SFX 73 ir eixin/_C ir

# Model de conjugació: omplir
SFX 74 Y 82
SFX 74 r r/_v_C_Y ir
SFX 74 r nt/_C ir
SFX 74 ir ert/_v_Y ir
SFX 74 r t/_v_Y ir
SFX 74 ir erta/_Y ir
SFX 74 r da/_Y ir
SFX 74 ir erts/_Y ir
SFX 74 r ts/_Y ir
SFX 74 ir ertes/_Y ir
SFX 74 r des/_Y ir
SFX 74 ir o/_Z ir
SFX 74 omplir òmplic/_Z ir
SFX 74 ir 0/_Z ir
SFX 74 ir es/_Z ir
SFX 74 r s/_Z ir
SFX 74 ir e/_Z ir
SFX 74 r 0/_Z ir
SFX 74 r m/_Z ir
SFX 74 r u/_Z ir
SFX 74 ir en/_Z ir
SFX 74 r n/_Z ir
SFX 74 r a/_Z ir
SFX 74 r es/_Z ir
SFX 74 r a/_Z ir
SFX 74 ir íem/_Z ir
SFX 74 ir íeu/_Z ir
SFX 74 r en/_Z ir
SFX 74 ir í/_Z ir
SFX 74 r res/_Z ir
SFX 74 ir í/_Z ir
SFX 74 ir írem/_Z ir
SFX 74 ir íreu/_Z ir
SFX 74 r ren/_Z ir
SFX 74 r ré/_Z ir
SFX 74 r ràs/_Z ir
SFX 74 r rà/_Z ir
SFX 74 r rem/_Z ir
SFX 74 r reu/_Z ir
SFX 74 r ran/_Z ir
SFX 74 r ria/_Z ir
SFX 74 r ries/_Z ir
SFX 74 r ria/_Z ir
SFX 74 r ríem/_Z ir
SFX 74 r ríeu/_Z ir
SFX 74 r rien/_Z ir
SFX 74 omplir òmpliga/_Z ir
SFX 74 r 0/_Z ir
SFX 74 omplir òmpligues/_Z ir
SFX 74 r s/_Z ir
SFX 74 omplir òmpliga/_Z ir
SFX 74 r 0/_Z ir
SFX 74 r m/_Z ir
SFX 74 r guem/_Z ir
SFX 74 r u/_Z ir
SFX 74 r gueu/_Z ir
SFX 74 omplir òmpliguen/_Z ir
SFX 74 r n/_Z ir
SFX 74 ir ís/_Z ir
SFX 74 r ra/_Z ir
SFX 74 r ssis/_Z ir
SFX 74 r res/_Z ir
SFX 74 r sses/_Z ir
SFX 74 ir ís/_Z ir
SFX 74 r ra/_Z ir
SFX 74 ir íssim/_Z ir
SFX 74 ir írem/_Z ir
SFX 74 ir íssem/_Z ir
SFX 74 ir íssiu/_Z ir
SFX 74 ir íreu/_Z ir
SFX 74 ir ísseu/_Z ir
SFX 74 r ssin/_Z ir
SFX 74 r ren/_Z ir
SFX 74 r ssen/_Z ir
SFX 74 r 0/_D ir
SFX 74 ir e/_D ir
SFX 74 omplir òmpliga/_D ir
SFX 74 r 0/_D ir
SFX 74 r m/_C ir
SFX 74 r guem/_C ir
SFX 74 r u/_C ir
SFX 74 omplir òmpliguen/_C ir
SFX 74 r n/_C ir

# Model de conjugació: ordenar
SFX 75 Y 84
SFX 75 r r/_v_C_Y ar
SFX 75 r nt/_C ar
SFX 75 r t/_v_Y ar
SFX 75 r da/_Y ar
SFX 75 r ts/_Y ar
SFX 75 r des/_Y ar
SFX 75 ar o/_Z ar
SFX 75 ar e/_Z ar
SFX 75 enar én/_Z ar
SFX 75 ar es/_Z ar
SFX 75 r 0/_Z ar
SFX 75 ar em/_Z ar
SFX 75 r m/_Z ar
SFX 75 ar eu/_Z ar
SFX 75 r u/_Z ar
SFX 75 ar en/_Z ar
SFX 75 r va/_Z ar
SFX 75 r ves/_Z ar
SFX 75 r va/_Z ar
SFX 75 ar àvem/_Z ar
SFX 75 ar àveu/_Z ar
SFX 75 r ven/_Z ar
SFX 75 ar í/_Z ar
SFX 75 r res/_Z ar
SFX 75 ar à/_Z ar
SFX 75 ar àrem/_Z ar
SFX 75 ar àreu/_Z ar
SFX 75 r ren/_Z ar
SFX 75 r ré/_Z ar
SFX 75 r ràs/_Z ar
SFX 75 r rà/_Z ar
SFX 75 r rem/_Z ar
SFX 75 r reu/_Z ar
SFX 75 r ran/_Z ar
SFX 75 r ria/_Z ar
SFX 75 r ries/_Z ar
SFX 75 r ria/_Z ar
SFX 75 r ríem/_Z ar
SFX 75 r ríeu/_Z ar
SFX 75 r rien/_Z ar
SFX 75 ar e/_Z ar
SFX 75 ar i/_Z ar
SFX 75 ar es/_Z ar
SFX 75 ar is/_Z ar
SFX 75 ar e/_Z ar
SFX 75 ar i/_Z ar
SFX 75 ar em/_Z ar
SFX 75 ar eu/_Z ar
SFX 75 ar en/_Z ar
SFX 75 ar in/_Z ar
SFX 75 ar és/_Z ar
SFX 75 r ra/_Z ar
SFX 75 ar às/_Z ar
SFX 75 ar essis/_Z ar
SFX 75 r res/_Z ar
SFX 75 r ssis/_Z ar
SFX 75 ar esses/_Z ar
SFX 75 r sses/_Z ar
SFX 75 ar és/_Z ar
SFX 75 r ra/_Z ar
SFX 75 ar às/_Z ar
SFX 75 ar éssim/_Z ar
SFX 75 ar àrem/_Z ar
SFX 75 ar àssim/_Z ar
SFX 75 ar éssem/_Z ar
SFX 75 ar àssem/_Z ar
SFX 75 ar éssiu/_Z ar
SFX 75 ar àreu/_Z ar
SFX 75 ar àssiu/_Z ar
SFX 75 ar ésseu/_Z ar
SFX 75 ar àsseu/_Z ar
SFX 75 ar essin/_Z ar
SFX 75 r ren/_Z ar
SFX 75 r ssin/_Z ar
SFX 75 ar essen/_Z ar
SFX 75 r ssen/_Z ar
SFX 75 r 0/_D ar
SFX 75 ar e/_D ar
SFX 75 ar i/_D ar
SFX 75 ar em/_C ar
SFX 75 r u/_C ar
SFX 75 ar eu/_C ar
SFX 75 ar en/_C ar
SFX 75 ar in/_C ar

# Model de conjugació: penedir
SFX 76 Y 100
SFX 76 r r/_v_C_Y ir
SFX 76 r nt/_C ir
SFX 76 r t/_v_Y ir
SFX 76 r da/_Y ir
SFX 76 r ts/_Y ir
SFX 76 r des/_Y ir
SFX 76 ir eixo/_Z ir
SFX 76 r sc/_Z ir
SFX 76 dir t/_Z ir
SFX 76 ir esc/_Z ir
SFX 76 ir eixes/_Z ir
SFX 76 r xes/_Z ir
SFX 76 dir ts/_Z ir
SFX 76 ir eix/_Z ir
SFX 76 r x/_Z ir
SFX 76 dir t/_Z ir
SFX 76 r m/_Z ir
SFX 76 r u/_Z ir
SFX 76 ir eixen/_Z ir
SFX 76 r xen/_Z ir
SFX 76 ir en/_Z ir
SFX 76 r a/_Z ir
SFX 76 r es/_Z ir
SFX 76 r a/_Z ir
SFX 76 ir íem/_Z ir
SFX 76 ir íeu/_Z ir
SFX 76 r en/_Z ir
SFX 76 ir í/_Z ir
SFX 76 r res/_Z ir
SFX 76 ir í/_Z ir
SFX 76 ir írem/_Z ir
SFX 76 ir íreu/_Z ir
SFX 76 r ren/_Z ir
SFX 76 r ré/_Z ir
SFX 76 r ràs/_Z ir
SFX 76 r rà/_Z ir
SFX 76 r rem/_Z ir
SFX 76 r reu/_Z ir
SFX 76 r ran/_Z ir
SFX 76 r ria/_Z ir
SFX 76 r ries/_Z ir
SFX 76 r ria/_Z ir
SFX 76 r ríem/_Z ir
SFX 76 r ríeu/_Z ir
SFX 76 r rien/_Z ir
SFX 76 ir esca/_Z ir
SFX 76 r sca/_Z ir
SFX 76 ir esqui/_Z ir
SFX 76 r 0/_Z ir
SFX 76 ir eixi/_Z ir
SFX 76 ir esques/_Z ir
SFX 76 r sques/_Z ir
SFX 76 ir esquis/_Z ir
SFX 76 r s/_Z ir
SFX 76 ir eixis/_Z ir
SFX 76 ir esca/_Z ir
SFX 76 r sca/_Z ir
SFX 76 ir esqui/_Z ir
SFX 76 r 0/_Z ir
SFX 76 ir eixi/_Z ir
SFX 76 r m/_Z ir
SFX 76 r guem/_Z ir
SFX 76 r u/_Z ir
SFX 76 r gueu/_Z ir
SFX 76 ir esquen/_Z ir
SFX 76 r squen/_Z ir
SFX 76 ir esquin/_Z ir
SFX 76 r n/_Z ir
SFX 76 ir eixin/_Z ir
SFX 76 ir ís/_Z ir
SFX 76 r ra/_Z ir
SFX 76 r ssis/_Z ir
SFX 76 r res/_Z ir
SFX 76 r sses/_Z ir
SFX 76 ir ís/_Z ir
SFX 76 r ra/_Z ir
SFX 76 ir íssim/_Z ir
SFX 76 ir írem/_Z ir
SFX 76 ir íssem/_Z ir
SFX 76 ir íssiu/_Z ir
SFX 76 ir íreu/_Z ir
SFX 76 ir ísseu/_Z ir
SFX 76 r ssin/_Z ir
SFX 76 r ren/_Z ir
SFX 76 r ssen/_Z ir
SFX 76 ir eix/_C ir
SFX 76 r x/_C ir
SFX 76 ir esca/_D ir
SFX 76 r sca/_D ir
SFX 76 ir esqui/_D ir
SFX 76 r 0/_D ir
SFX 76 ir eixi/_D ir
SFX 76 r m/_C ir
SFX 76 r guem/_C ir
SFX 76 r u/_C ir
SFX 76 ir esquen/_C ir
SFX 76 r squen/_C ir
SFX 76 ir esquin/_C ir
SFX 76 r n/_C ir
SFX 76 ir eixin/_C ir

# Model de conjugació: pertànyer
SFX 77 Y 110
SFX 77 r r/_v_C_Y er
SFX 77 ànyer anyent/_C er
SFX 77 ànyer angut/_v_Y er
SFX 77 ànyer anyut/_v_Y er
SFX 77 ànyer anguda/_Y er
SFX 77 ànyer anyuda/_Y er
SFX 77 ànyer anguts/_Y er
SFX 77 ànyer anyuts/_Y er
SFX 77 ànyer angudes/_Y er
SFX 77 ànyer anyudes/_Y er
SFX 77 ànyer anyo/_Z er
SFX 77 ànyer anc/_Z er
SFX 77 ànyer anys/_Z er
SFX 77 ànyer any/_Z er
SFX 77 ànyer anyem/_Z er
SFX 77 ànyer anyeu/_Z er
SFX 77 ànyer anyen/_Z er
SFX 77 ànyer anyia/_Z er
SFX 77 ànyer anyies/_Z er
SFX 77 ànyer anyia/_Z er
SFX 77 ànyer anyíem/_Z er
SFX 77 ànyer anyíeu/_Z er
SFX 77 ànyer anyien/_Z er
SFX 77 ànyer anguí/_Z er
SFX 77 ànyer anyí/_Z er
SFX 77 ànyer angueres/_Z er
SFX 77 ànyer anyeres/_Z er
SFX 77 ànyer angué/_Z er
SFX 77 ànyer anyé/_Z er
SFX 77 ànyer anguérem/_Z er
SFX 77 ànyer anyérem/_Z er
SFX 77 ànyer anguéreu/_Z er
SFX 77 ànyer anyéreu/_Z er
SFX 77 ànyer angueren/_Z er
SFX 77 ànyer anyeren/_Z er
SFX 77 ànyer anyeré/_Z er
SFX 77 ànyer anyeràs/_Z er
SFX 77 ànyer anyerà/_Z er
SFX 77 ànyer anyerem/_Z er
SFX 77 ànyer anyereu/_Z er
SFX 77 ànyer anyeran/_Z er
SFX 77 ànyer anyeria/_Z er
SFX 77 ànyer anyeries/_Z er
SFX 77 ànyer anyeria/_Z er
SFX 77 ànyer anyeríem/_Z er
SFX 77 ànyer anyeríeu/_Z er
SFX 77 ànyer anyerien/_Z er
SFX 77 ànyer anga/_Z er
SFX 77 ànyer anya/_Z er
SFX 77 ànyer angui/_Z er
SFX 77 ànyer anyi/_Z er
SFX 77 ànyer angues/_Z er
SFX 77 ànyer anyes/_Z er
SFX 77 ànyer anguis/_Z er
SFX 77 ànyer anyis/_Z er
SFX 77 ànyer anga/_Z er
SFX 77 ànyer anya/_Z er
SFX 77 ànyer angui/_Z er
SFX 77 ànyer anyi/_Z er
SFX 77 ànyer anguem/_Z er
SFX 77 ànyer anyem/_Z er
SFX 77 ànyer angueu/_Z er
SFX 77 ànyer anyeu/_Z er
SFX 77 ànyer anguen/_Z er
SFX 77 ànyer anyen/_Z er
SFX 77 ànyer anguin/_Z er
SFX 77 ànyer anyin/_Z er
SFX 77 ànyer angués/_Z er
SFX 77 ànyer anyés/_Z er
SFX 77 ànyer anguera/_Z er
SFX 77 ànyer anyera/_Z er
SFX 77 ànyer anguessis/_Z er
SFX 77 ànyer anyessis/_Z er
SFX 77 ànyer angueres/_Z er
SFX 77 ànyer anyeres/_Z er
SFX 77 ànyer anguesses/_Z er
SFX 77 ànyer anyesses/_Z er
SFX 77 ànyer angués/_Z er
SFX 77 ànyer anyés/_Z er
SFX 77 ànyer anguera/_Z er
SFX 77 ànyer anyera/_Z er
SFX 77 ànyer anguéssim/_Z er
SFX 77 ànyer anyéssim/_Z er
SFX 77 ànyer anguérem/_Z er
SFX 77 ànyer anyérem/_Z er
SFX 77 ànyer anguéssem/_Z er
SFX 77 ànyer anyéssem/_Z er
SFX 77 ànyer anguéssiu/_Z er
SFX 77 ànyer anyéssiu/_Z er
SFX 77 ànyer anguéreu/_Z er
SFX 77 ànyer anyéreu/_Z er
SFX 77 ànyer anguésseu/_Z er
SFX 77 ànyer anyésseu/_Z er
SFX 77 ànyer anguessin/_Z er
SFX 77 ànyer anyessin/_Z er
SFX 77 ànyer angueren/_Z er
SFX 77 ànyer anyeren/_Z er
SFX 77 ànyer anguessen/_Z er
SFX 77 ànyer anyessen/_Z er
SFX 77 ànyer any/_C er
SFX 77 ànyer anga/_D er
SFX 77 ànyer anya/_D er
SFX 77 ànyer angui/_D er
SFX 77 ànyer anyi/_D er
SFX 77 ànyer anguem/_C er
SFX 77 ànyer anyem/_C er
SFX 77 ànyer anyeu/_C er
SFX 77 ànyer anguen/_C er
SFX 77 ànyer anguin/_C er
SFX 77 ànyer anyin/_C er

# Model de conjugació: ploure
SFX 78 Y 22
SFX 78 e e/_v_D_Y re
SFX 78 ure vent/_C re
SFX 78 ure gut/_v_Y re
SFX 78 re 0/_Z re
SFX 78 re en/_Z re
SFX 78 ure via/_Z re
SFX 78 ure vien/_Z re
SFX 78 ure gué/_Z re
SFX 78 ure gueren/_Z re
SFX 78 e à/_Z re
SFX 78 e an/_Z re
SFX 78 e ia/_Z re
SFX 78 e ien/_Z re
SFX 78 ure ga/_Z re
SFX 78 ure gui/_Z re
SFX 78 ure guen/_Z re
SFX 78 ure guin/_Z re
SFX 78 ure gués/_Z re
SFX 78 ure guera/_Z re
SFX 78 ure guessin/_Z re
SFX 78 ure gueren/_Z re
SFX 78 ure guessen/_Z re

# Model de conjugació: poder
SFX 79 Y 69
SFX 79 r r/_v_C_Y er
SFX 79 r nt/_C er
SFX 79 der gut/_v_Y er
SFX 79 der guda/_Y er
SFX 79 der guts/_Y er
SFX 79 der gudes/_Y er
SFX 79 oder uc/_Z er
SFX 79 der ts/_Z er
SFX 79 der t/_Z er
SFX 79 r m/_Z er
SFX 79 r u/_Z er
SFX 79 r n/_Z er
SFX 79 er ia/_Z er
SFX 79 er ies/_Z er
SFX 79 er ia/_Z er
SFX 79 er íem/_Z er
SFX 79 er íeu/_Z er
SFX 79 er ien/_Z er
SFX 79 der guí/_Z er
SFX 79 der gueres/_Z er
SFX 79 der gué/_Z er
SFX 79 der guérem/_Z er
SFX 79 der guéreu/_Z er
SFX 79 der gueren/_Z er
SFX 79 er ré/_Z er
SFX 79 er ràs/_Z er
SFX 79 er rà/_Z er
SFX 79 er rem/_Z er
SFX 79 er reu/_Z er
SFX 79 er ran/_Z er
SFX 79 er ria/_Z er
SFX 79 er ries/_Z er
SFX 79 er ria/_Z er
SFX 79 er ríem/_Z er
SFX 79 er ríeu/_Z er
SFX 79 er rien/_Z er
SFX 79 oder uga/_Z er
SFX 79 oder ugui/_Z er
SFX 79 oder ugues/_Z er
SFX 79 oder uguis/_Z er
SFX 79 oder uga/_Z er
SFX 79 oder ugui/_Z er
SFX 79 oder uguem/_Z er
SFX 79 oder ugueu/_Z er
SFX 79 oder uguen/_Z er
SFX 79 oder uguin/_Z er
SFX 79 der gués/_Z er
SFX 79 der guera/_Z er
SFX 79 der guessis/_Z er
SFX 79 der gueres/_Z er
SFX 79 der guesses/_Z er
SFX 79 der gués/_Z er
SFX 79 der guera/_Z er
SFX 79 der guéssim/_Z er
SFX 79 der guérem/_Z er
SFX 79 der guéssem/_Z er
SFX 79 der guéssiu/_Z er
SFX 79 der guéreu/_Z er
SFX 79 der guésseu/_Z er
SFX 79 der guessin/_Z er
SFX 79 der gueren/_Z er
SFX 79 der guessen/_Z er
SFX 79 oder ugues/_C er
SFX 79 oder uga/_D er
SFX 79 oder ugui/_D er
SFX 79 oder uguem/_C er
SFX 79 oder ugueu/_C er
SFX 79 oder uguen/_C er
SFX 79 oder uguin/_C er

# Model de conjugació: pregar
SFX 7A Y 84
SFX 7A r r/_v_C_Y ar
SFX 7A r nt/_C ar
SFX 7A r t/_v_Y ar
SFX 7A r da/_Y ar
SFX 7A r ts/_Y ar
SFX 7A r des/_Y ar
SFX 7A ar o/_Z ar
SFX 7A ar ue/_Z ar
SFX 7A ar 0/_Z ar
SFX 7A ar ues/_Z ar
SFX 7A r 0/_Z ar
SFX 7A ar uem/_Z ar
SFX 7A r m/_Z ar
SFX 7A ar ueu/_Z ar
SFX 7A r u/_Z ar
SFX 7A ar uen/_Z ar
SFX 7A r va/_Z ar
SFX 7A r ves/_Z ar
SFX 7A r va/_Z ar
SFX 7A ar àvem/_Z ar
SFX 7A ar àveu/_Z ar
SFX 7A r ven/_Z ar
SFX 7A ar uí/_Z ar
SFX 7A r res/_Z ar
SFX 7A ar à/_Z ar
SFX 7A ar àrem/_Z ar
SFX 7A ar àreu/_Z ar
SFX 7A r ren/_Z ar
SFX 7A r ré/_Z ar
SFX 7A r ràs/_Z ar
SFX 7A r rà/_Z ar
SFX 7A r rem/_Z ar
SFX 7A r reu/_Z ar
SFX 7A r ran/_Z ar
SFX 7A r ria/_Z ar
SFX 7A r ries/_Z ar
SFX 7A r ria/_Z ar
SFX 7A r ríem/_Z ar
SFX 7A r ríeu/_Z ar
SFX 7A r rien/_Z ar
SFX 7A ar ue/_Z ar
SFX 7A ar ui/_Z ar
SFX 7A ar ues/_Z ar
SFX 7A ar uis/_Z ar
SFX 7A ar ue/_Z ar
SFX 7A ar ui/_Z ar
SFX 7A ar uem/_Z ar
SFX 7A ar ueu/_Z ar
SFX 7A ar uen/_Z ar
SFX 7A ar uin/_Z ar
SFX 7A ar ués/_Z ar
SFX 7A r ra/_Z ar
SFX 7A ar às/_Z ar
SFX 7A ar uessis/_Z ar
SFX 7A r res/_Z ar
SFX 7A r ssis/_Z ar
SFX 7A ar uesses/_Z ar
SFX 7A r sses/_Z ar
SFX 7A ar ués/_Z ar
SFX 7A r ra/_Z ar
SFX 7A ar às/_Z ar
SFX 7A ar uéssim/_Z ar
SFX 7A ar àrem/_Z ar
SFX 7A ar àssim/_Z ar
SFX 7A ar uéssem/_Z ar
SFX 7A ar àssem/_Z ar
SFX 7A ar uéssiu/_Z ar
SFX 7A ar àreu/_Z ar
SFX 7A ar àssiu/_Z ar
SFX 7A ar uésseu/_Z ar
SFX 7A ar àsseu/_Z ar
SFX 7A ar uessin/_Z ar
SFX 7A r ren/_Z ar
SFX 7A r ssin/_Z ar
SFX 7A ar uessen/_Z ar
SFX 7A r ssen/_Z ar
SFX 7A r 0/_D ar
SFX 7A ar ue/_D ar
SFX 7A ar ui/_D ar
SFX 7A ar uem/_C ar
SFX 7A r u/_C ar
SFX 7A ar ueu/_C ar
SFX 7A ar uen/_C ar
SFX 7A ar uin/_C ar

# Model de conjugació: prevenir
SFX 7B Y 109
SFX 7B r r/_v_C_Y ir
SFX 7B enir indre/_v_D_Y ir
SFX 7B r nt/_C ir
SFX 7B enir ingut/_v_Y ir
SFX 7B ir gut/_v_Y ir
SFX 7B enir inguda/_Y ir
SFX 7B ir guda/_Y ir
SFX 7B enir inguts/_Y ir
SFX 7B ir guts/_Y ir
SFX 7B enir ingudes/_Y ir
SFX 7B ir gudes/_Y ir
SFX 7B enir inc/_Z ir
SFX 7B ir c/_Z ir
SFX 7B ir s/_Z ir
SFX 7B enir é/_Z ir
SFX 7B r m/_Z ir
SFX 7B r u/_Z ir
SFX 7B ir en/_Z ir
SFX 7B r a/_Z ir
SFX 7B r es/_Z ir
SFX 7B r a/_Z ir
SFX 7B ir íem/_Z ir
SFX 7B ir íeu/_Z ir
SFX 7B r en/_Z ir
SFX 7B enir inguí/_Z ir
SFX 7B ir guí/_Z ir
SFX 7B enir ingueres/_Z ir
SFX 7B ir gueres/_Z ir
SFX 7B enir ingué/_Z ir
SFX 7B ir gué/_Z ir
SFX 7B enir inguérem/_Z ir
SFX 7B ir guérem/_Z ir
SFX 7B enir inguéreu/_Z ir
SFX 7B ir guéreu/_Z ir
SFX 7B enir ingueren/_Z ir
SFX 7B ir gueren/_Z ir
SFX 7B enir indré/_Z ir
SFX 7B ir dré/_Z ir
SFX 7B enir indràs/_Z ir
SFX 7B ir dràs/_Z ir
SFX 7B enir indrà/_Z ir
SFX 7B ir drà/_Z ir
SFX 7B enir indrem/_Z ir
SFX 7B ir drem/_Z ir
SFX 7B enir indreu/_Z ir
SFX 7B ir dreu/_Z ir
SFX 7B enir indran/_Z ir
SFX 7B ir dran/_Z ir
SFX 7B enir indria/_Z ir
SFX 7B ir dria/_Z ir
SFX 7B enir indries/_Z ir
SFX 7B ir dries/_Z ir
SFX 7B enir indria/_Z ir
SFX 7B ir dria/_Z ir
SFX 7B enir indríem/_Z ir
SFX 7B ir dríem/_Z ir
SFX 7B enir indríeu/_Z ir
SFX 7B ir dríeu/_Z ir
SFX 7B enir indrien/_Z ir
SFX 7B ir drien/_Z ir
SFX 7B enir inga/_Z ir
SFX 7B ir gui/_Z ir
SFX 7B enir ingui/_Z ir
SFX 7B enir ingues/_Z ir
SFX 7B ir guis/_Z ir
SFX 7B enir inguis/_Z ir
SFX 7B enir inga/_Z ir
SFX 7B ir gui/_Z ir
SFX 7B enir ingui/_Z ir
SFX 7B enir inguem/_Z ir
SFX 7B ir guem/_Z ir
SFX 7B enir ingueu/_Z ir
SFX 7B ir gueu/_Z ir
SFX 7B enir inguen/_Z ir
SFX 7B ir guin/_Z ir
SFX 7B enir inguin/_Z ir
SFX 7B enir ingués/_Z ir
SFX 7B enir inguera/_Z ir
SFX 7B ir gués/_Z ir
SFX 7B enir inguessis/_Z ir
SFX 7B enir ingueres/_Z ir
SFX 7B enir inguesses/_Z ir
SFX 7B ir guessis/_Z ir
SFX 7B enir ingués/_Z ir
SFX 7B enir inguera/_Z ir
SFX 7B ir gués/_Z ir
SFX 7B enir inguéssim/_Z ir
SFX 7B enir inguérem/_Z ir
SFX 7B enir inguéssem/_Z ir
SFX 7B ir guéssim/_Z ir
SFX 7B enir inguéssiu/_Z ir
SFX 7B enir inguéreu/_Z ir
SFX 7B enir inguésseu/_Z ir
SFX 7B ir guéssiu/_Z ir
SFX 7B enir inguessin/_Z ir
SFX 7B enir ingueren/_Z ir
SFX 7B enir inguessen/_Z ir
SFX 7B ir guessin/_Z ir
SFX 7B enir én/_C ir
SFX 7B enir ín/_C ir
SFX 7B enir inga/_D ir
SFX 7B ir gui/_D ir
SFX 7B enir ingui/_D ir
SFX 7B enir inguem/_C ir
SFX 7B ir guem/_C ir
SFX 7B r u/_C ir
SFX 7B enir inguen/_C ir
SFX 7B ir guin/_C ir
SFX 7B enir inguin/_C ir

# Model de conjugació: pruir
SFX 7C Y 76
SFX 7C r r/_v_C_Y ir
SFX 7C r nt/_C ir
SFX 7C ir ït/_v_Y ir
SFX 7C ir ïda/_Y ir
SFX 7C ir ïts/_Y ir
SFX 7C ir ïdes/_Y ir
SFX 7C ir u/_Z ir
SFX 7C ir o/_Z ir
SFX 7C ir s/_Z ir
SFX 7C ir us/_Z ir
SFX 7C ir 0/_Z ir
SFX 7C ir u/_Z ir
SFX 7C ir ïm/_Z ir
SFX 7C ir ïu/_Z ir
SFX 7C ir en/_Z ir
SFX 7C ir ïa/_Z ir
SFX 7C ir ïes/_Z ir
SFX 7C ir ïa/_Z ir
SFX 7C ir íem/_Z ir
SFX 7C ir íeu/_Z ir
SFX 7C ir ïen/_Z ir
SFX 7C ir í/_Z ir
SFX 7C ir ïres/_Z ir
SFX 7C ir í/_Z ir
SFX 7C ir írem/_Z ir
SFX 7C ir íreu/_Z ir
SFX 7C ir ïren/_Z ir
SFX 7C r ré/_Z ir
SFX 7C r ràs/_Z ir
SFX 7C r rà/_Z ir
SFX 7C r rem/_Z ir
SFX 7C r reu/_Z ir
SFX 7C r ran/_Z ir
SFX 7C r ria/_Z ir
SFX 7C r ries/_Z ir
SFX 7C r ria/_Z ir
SFX 7C r ríem/_Z ir
SFX 7C r ríeu/_Z ir
SFX 7C r rien/_Z ir
SFX 7C ir a/_Z ir
SFX 7C ir ï/_Z ir
SFX 7C ir es/_Z ir
SFX 7C ir ïs/_Z ir
SFX 7C ir a/_Z ir
SFX 7C ir ï/_Z ir
SFX 7C ir ïm/_Z ir
SFX 7C ir ïguem/_Z ir
SFX 7C ir ïu/_Z ir
SFX 7C ir ïgueu/_Z ir
SFX 7C ir en/_Z ir
SFX 7C ir ïn/_Z ir
SFX 7C ir ís/_Z ir
SFX 7C ir ïra/_Z ir
SFX 7C ir ïssis/_Z ir
SFX 7C ir ïres/_Z ir
SFX 7C ir ïsses/_Z ir
SFX 7C ir ís/_Z ir
SFX 7C ir ïra/_Z ir
SFX 7C ir íssim/_Z ir
SFX 7C ir írem/_Z ir
SFX 7C ir íssem/_Z ir
SFX 7C ir íssiu/_Z ir
SFX 7C ir íreu/_Z ir
SFX 7C ir ísseu/_Z ir
SFX 7C ir ïssin/_Z ir
SFX 7C ir ïren/_Z ir
SFX 7C ir ïssen/_Z ir
SFX 7C ir 0/_C ir
SFX 7C ir u/_C ir
SFX 7C ir a/_D ir
SFX 7C ir ï/_D ir
SFX 7C ir ïm/_C ir
SFX 7C ir ïguem/_C ir
SFX 7C ir ïu/_C ir
SFX 7C ir en/_C ir
SFX 7C ir ïn/_C ir

# Model de conjugació: pudir
SFX 7D Y 70
SFX 7D r r/_v_C_Y ir
SFX 7D r nt/_C ir
SFX 7D r t/_v_Y ir
SFX 7D r da/_Y ir
SFX 7D r ts/_Y ir
SFX 7D r des/_Y ir
SFX 7D ir o/_Z ir
SFX 7D dir t/_Z ir
SFX 7D dir ts/_Z ir
SFX 7D dir t/_Z ir
SFX 7D r m/_Z ir
SFX 7D r u/_Z ir
SFX 7D ir en/_Z ir
SFX 7D r a/_Z ir
SFX 7D r es/_Z ir
SFX 7D r a/_Z ir
SFX 7D ir íem/_Z ir
SFX 7D ir íeu/_Z ir
SFX 7D r en/_Z ir
SFX 7D ir í/_Z ir
SFX 7D r res/_Z ir
SFX 7D ir í/_Z ir
SFX 7D ir írem/_Z ir
SFX 7D ir íreu/_Z ir
SFX 7D r ren/_Z ir
SFX 7D r ré/_Z ir
SFX 7D r ràs/_Z ir
SFX 7D r rà/_Z ir
SFX 7D r rem/_Z ir
SFX 7D r reu/_Z ir
SFX 7D r ran/_Z ir
SFX 7D r ria/_Z ir
SFX 7D r ries/_Z ir
SFX 7D r ria/_Z ir
SFX 7D r ríem/_Z ir
SFX 7D r ríeu/_Z ir
SFX 7D r rien/_Z ir
SFX 7D ir a/_Z ir
SFX 7D r 0/_Z ir
SFX 7D ir es/_Z ir
SFX 7D r s/_Z ir
SFX 7D ir a/_Z ir
SFX 7D r 0/_Z ir
SFX 7D r m/_Z ir
SFX 7D r u/_Z ir
SFX 7D ir en/_Z ir
SFX 7D r n/_Z ir
SFX 7D ir ís/_Z ir
SFX 7D r ra/_Z ir
SFX 7D r ssis/_Z ir
SFX 7D r res/_Z ir
SFX 7D r sses/_Z ir
SFX 7D ir ís/_Z ir
SFX 7D r ra/_Z ir
SFX 7D ir íssim/_Z ir
SFX 7D ir írem/_Z ir
SFX 7D ir íssem/_Z ir
SFX 7D ir íssiu/_Z ir
SFX 7D ir íreu/_Z ir
SFX 7D ir ísseu/_Z ir
SFX 7D r ssin/_Z ir
SFX 7D r ren/_Z ir
SFX 7D r ssen/_Z ir
SFX 7D dir t/_C ir
SFX 7D ir a/_D ir
SFX 7D r 0/_D ir
SFX 7D r m/_C ir
SFX 7D r u/_C ir
SFX 7D ir en/_C ir
SFX 7D r n/_C ir

# Model de conjugació: péixer
SFX 7E Y 102
SFX 7E r r/_v_C_Y er
SFX 7E éixer aixent/_C er
SFX 7E éixer ascut/_v_Y er
SFX 7E éixer ascuda/_Y er
SFX 7E éixer ascuts/_Y er
SFX 7E éixer ascudes/_Y er
SFX 7E éixer eixo/_Z er
SFX 7E éixer asc/_Z er
SFX 7E éixer esc/_Z er
SFX 7E éixer aixes/_Z er
SFX 7E éixer eixes/_Z er
SFX 7E éixer aix/_Z er
SFX 7E éixer eix/_Z er
SFX 7E éixer aixem/_Z er
SFX 7E éixer aixeu/_Z er
SFX 7E éixer aixen/_Z er
SFX 7E éixer eixen/_Z er
SFX 7E éixer aixia/_Z er
SFX 7E éixer aixies/_Z er
SFX 7E éixer aixia/_Z er
SFX 7E éixer aixíem/_Z er
SFX 7E éixer aixíeu/_Z er
SFX 7E éixer aixien/_Z er
SFX 7E éixer així/_Z er
SFX 7E éixer asquí/_Z er
SFX 7E éixer aixeres/_Z er
SFX 7E éixer asqueres/_Z er
SFX 7E éixer aixé/_Z er
SFX 7E éixer asqué/_Z er
SFX 7E éixer aixérem/_Z er
SFX 7E éixer asquérem/_Z er
SFX 7E éixer aixéreu/_Z er
SFX 7E éixer asquéreu/_Z er
SFX 7E éixer aixeren/_Z er
SFX 7E éixer asqueren/_Z er
SFX 7E éixer aixeré/_Z er
SFX 7E éixer aixeràs/_Z er
SFX 7E éixer aixerà/_Z er
SFX 7E éixer aixerem/_Z er
SFX 7E éixer aixereu/_Z er
SFX 7E éixer aixeran/_Z er
SFX 7E éixer aixeria/_Z er
SFX 7E éixer aixeries/_Z er
SFX 7E éixer aixeria/_Z er
SFX 7E éixer aixeríem/_Z er
SFX 7E éixer aixeríeu/_Z er
SFX 7E éixer aixerien/_Z er
SFX 7E éixer asca/_Z er
SFX 7E éixer esqui/_Z er
SFX 7E éixer aixi/_Z er
SFX 7E éixer eixi/_Z er
SFX 7E éixer asques/_Z er
SFX 7E éixer esquis/_Z er
SFX 7E éixer aixis/_Z er
SFX 7E éixer eixis/_Z er
SFX 7E éixer asca/_Z er
SFX 7E éixer esqui/_Z er
SFX 7E éixer aixi/_Z er
SFX 7E éixer eixi/_Z er
SFX 7E éixer aixem/_Z er
SFX 7E éixer asquem/_Z er
SFX 7E éixer aixeu/_Z er
SFX 7E éixer asqueu/_Z er
SFX 7E éixer asquen/_Z er
SFX 7E éixer esquin/_Z er
SFX 7E éixer aixin/_Z er
SFX 7E éixer eixin/_Z er
SFX 7E éixer aixés/_Z er
SFX 7E éixer asqués/_Z er
SFX 7E éixer asquera/_Z er
SFX 7E éixer aixessis/_Z er
SFX 7E éixer asquessis/_Z er
SFX 7E éixer asqueres/_Z er
SFX 7E éixer asquesses/_Z er
SFX 7E éixer aixés/_Z er
SFX 7E éixer asqués/_Z er
SFX 7E éixer asquera/_Z er
SFX 7E éixer aixéssim/_Z er
SFX 7E éixer asquéssim/_Z er
SFX 7E éixer asquérem/_Z er
SFX 7E éixer asquéssem/_Z er
SFX 7E éixer aixéssiu/_Z er
SFX 7E éixer asquéssiu/_Z er
SFX 7E éixer asquéreu/_Z er
SFX 7E éixer asquésseu/_Z er
SFX 7E éixer aixessin/_Z er
SFX 7E éixer asquessin/_Z er
SFX 7E éixer asqueren/_Z er
SFX 7E éixer asquessen/_Z er
SFX 7E éixer aix/_C er
SFX 7E éixer eix/_C er
SFX 7E éixer asca/_D er
SFX 7E éixer esqui/_D er
SFX 7E éixer aixi/_D er
SFX 7E éixer eixi/_D er
SFX 7E éixer aixem/_C er
SFX 7E éixer asquem/_C er
SFX 7E éixer aixeu/_C er
SFX 7E éixer asquen/_C er
SFX 7E éixer esquin/_C er
SFX 7E éixer aixin/_C er
SFX 7E éixer eixin/_C er

# Model de conjugació: raure
SFX 7F Y 73
SFX 7F e e/_v_D_Y re
SFX 7F ure ent/_C re
SFX 7F ure gut/_v_Y re
SFX 7F ure s/_v_Y re
SFX 7F ure guda/_Y re
SFX 7F ure sa/_Y re
SFX 7F ure guts/_Y re
SFX 7F ure sos/_Y re
SFX 7F ure gudes/_Y re
SFX 7F ure ses/_Y re
SFX 7F ure c/_Z re
SFX 7F re s/_Z re
SFX 7F re 0/_Z re
SFX 7F ure em/_Z re
SFX 7F ure eu/_Z re
SFX 7F re en/_Z re
SFX 7F ure ïa/_Z re
SFX 7F ure ïes/_Z re
SFX 7F ure ïa/_Z re
SFX 7F ure íem/_Z re
SFX 7F ure íeu/_Z re
SFX 7F ure ïen/_Z re
SFX 7F ure guí/_Z re
SFX 7F ure gueres/_Z re
SFX 7F ure gué/_Z re
SFX 7F ure guérem/_Z re
SFX 7F ure guéreu/_Z re
SFX 7F ure gueren/_Z re
SFX 7F e é/_Z re
SFX 7F e às/_Z re
SFX 7F e à/_Z re
SFX 7F e em/_Z re
SFX 7F e eu/_Z re
SFX 7F e an/_Z re
SFX 7F e ia/_Z re
SFX 7F e ies/_Z re
SFX 7F e ia/_Z re
SFX 7F e íem/_Z re
SFX 7F e íeu/_Z re
SFX 7F e ien/_Z re
SFX 7F ure ga/_Z re
SFX 7F ure gui/_Z re
SFX 7F ure gues/_Z re
SFX 7F ure guis/_Z re
SFX 7F ure ga/_Z re
SFX 7F ure gui/_Z re
SFX 7F ure guem/_Z re
SFX 7F ure gueu/_Z re
SFX 7F ure guen/_Z re
SFX 7F ure guin/_Z re
SFX 7F ure gués/_Z re
SFX 7F ure guera/_Z re
SFX 7F ure guessis/_Z re
SFX 7F ure gueres/_Z re
SFX 7F ure guesses/_Z re
SFX 7F ure gués/_Z re
SFX 7F ure guera/_Z re
SFX 7F ure guéssim/_Z re
SFX 7F ure guérem/_Z re
SFX 7F ure guéssem/_Z re
SFX 7F ure guéssiu/_Z re
SFX 7F ure guéreu/_Z re
SFX 7F ure guésseu/_Z re
SFX 7F ure guessin/_Z re
SFX 7F ure gueren/_Z re
SFX 7F ure guessen/_Z re
SFX 7F re 0/_C re
SFX 7F ure ga/_D re
SFX 7F ure gui/_D re
SFX 7F ure guem/_C re
SFX 7F ure eu/_C re
SFX 7F ure guen/_C re
SFX 7F ure guin/_C re

# Model de conjugació: recoure
SFX 80 Y 69
SFX 80 e e/_v_D_Y re
SFX 80 ure ent/_C re
SFX 80 oure uit/_v_Y re
SFX 80 oure uita/_Y re
SFX 80 oure uits/_Y re
SFX 80 oure uites/_Y re
SFX 80 ure c/_Z re
SFX 80 re s/_Z re
SFX 80 re 0/_Z re
SFX 80 ure em/_Z re
SFX 80 ure eu/_Z re
SFX 80 re en/_Z re
SFX 80 ure ïa/_Z re
SFX 80 ure ïes/_Z re
SFX 80 ure ïa/_Z re
SFX 80 ure íem/_Z re
SFX 80 ure íeu/_Z re
SFX 80 ure ïen/_Z re
SFX 80 ure guí/_Z re
SFX 80 ure gueres/_Z re
SFX 80 ure gué/_Z re
SFX 80 ure guérem/_Z re
SFX 80 ure guéreu/_Z re
SFX 80 ure gueren/_Z re
SFX 80 e é/_Z re
SFX 80 e às/_Z re
SFX 80 e à/_Z re
SFX 80 e em/_Z re
SFX 80 e eu/_Z re
SFX 80 e an/_Z re
SFX 80 e ia/_Z re
SFX 80 e ies/_Z re
SFX 80 e ia/_Z re
SFX 80 e íem/_Z re
SFX 80 e íeu/_Z re
SFX 80 e ien/_Z re
SFX 80 ure ga/_Z re
SFX 80 ure gui/_Z re
SFX 80 ure gues/_Z re
SFX 80 ure guis/_Z re
SFX 80 ure ga/_Z re
SFX 80 ure gui/_Z re
SFX 80 ure guem/_Z re
SFX 80 ure gueu/_Z re
SFX 80 ure guen/_Z re
SFX 80 ure guin/_Z re
SFX 80 ure gués/_Z re
SFX 80 ure guera/_Z re
SFX 80 ure guessis/_Z re
SFX 80 ure gueres/_Z re
SFX 80 ure guesses/_Z re
SFX 80 ure gués/_Z re
SFX 80 ure guera/_Z re
SFX 80 ure guéssim/_Z re
SFX 80 ure guérem/_Z re
SFX 80 ure guéssem/_Z re
SFX 80 ure guéssiu/_Z re
SFX 80 ure guéreu/_Z re
SFX 80 ure guésseu/_Z re
SFX 80 ure guessin/_Z re
SFX 80 ure gueren/_Z re
SFX 80 ure guessen/_Z re
SFX 80 re 0/_C re
SFX 80 ure ga/_D re
SFX 80 ure gui/_D re
SFX 80 ure guem/_C re
SFX 80 ure eu/_C re
SFX 80 ure guen/_C re
SFX 80 ure guin/_C re

# Model de conjugació: reeixir
SFX 81 Y 98
SFX 81 r r/_v_C_Y ir
SFX 81 r nt/_C ir
SFX 81 r t/_v_Y ir
SFX 81 r da/_Y ir
SFX 81 r ts/_Y ir
SFX 81 r des/_Y ir
SFX 81 eixir ïxo/_Z ir
SFX 81 eixir ïsc/_Z ir
SFX 81 eixir ïxes/_Z ir
SFX 81 eixir ïx/_Z ir
SFX 81 r m/_Z ir
SFX 81 r u/_Z ir
SFX 81 eixir ïxen/_Z ir
SFX 81 r a/_Z ir
SFX 81 r es/_Z ir
SFX 81 r a/_Z ir
SFX 81 ir íem/_Z ir
SFX 81 ir íeu/_Z ir
SFX 81 r en/_Z ir
SFX 81 ir í/_Z ir
SFX 81 eixir ïsquí/_Z ir
SFX 81 r res/_Z ir
SFX 81 eixir ïsqueres/_Z ir
SFX 81 ir í/_Z ir
SFX 81 eixir ïsqué/_Z ir
SFX 81 ir írem/_Z ir
SFX 81 eixir ïsquérem/_Z ir
SFX 81 ir íreu/_Z ir
SFX 81 eixir ïsquéreu/_Z ir
SFX 81 r ren/_Z ir
SFX 81 eixir ïsqueren/_Z ir
SFX 81 r ré/_Z ir
SFX 81 r ràs/_Z ir
SFX 81 r rà/_Z ir
SFX 81 r rem/_Z ir
SFX 81 r reu/_Z ir
SFX 81 r ran/_Z ir
SFX 81 r ria/_Z ir
SFX 81 r ries/_Z ir
SFX 81 r ria/_Z ir
SFX 81 r ríem/_Z ir
SFX 81 r ríeu/_Z ir
SFX 81 r rien/_Z ir
SFX 81 eixir ïsca/_Z ir
SFX 81 eixir ïsqui/_Z ir
SFX 81 eixir ïxi/_Z ir
SFX 81 eixir ïsques/_Z ir
SFX 81 eixir ïsquis/_Z ir
SFX 81 eixir ïxis/_Z ir
SFX 81 eixir ïsca/_Z ir
SFX 81 eixir ïsqui/_Z ir
SFX 81 eixir ïxi/_Z ir
SFX 81 r m/_Z ir
SFX 81 eixir ïsquem/_Z ir
SFX 81 r u/_Z ir
SFX 81 eixir ïsqueu/_Z ir
SFX 81 eixir ïsquen/_Z ir
SFX 81 eixir ïsquin/_Z ir
SFX 81 eixir ïxin/_Z ir
SFX 81 ir ís/_Z ir
SFX 81 eixir ïsqués/_Z ir
SFX 81 r ra/_Z ir
SFX 81 eixir ïsquera/_Z ir
SFX 81 r ssis/_Z ir
SFX 81 eixir ïsquessis/_Z ir
SFX 81 r res/_Z ir
SFX 81 eixir ïsqueres/_Z ir
SFX 81 r sses/_Z ir
SFX 81 eixir ïsquesses/_Z ir
SFX 81 ir ís/_Z ir
SFX 81 eixir ïsqués/_Z ir
SFX 81 r ra/_Z ir
SFX 81 eixir ïsquera/_Z ir
SFX 81 ir íssim/_Z ir
SFX 81 eixir ïsquéssim/_Z ir
SFX 81 ir írem/_Z ir
SFX 81 eixir ïsquérem/_Z ir
SFX 81 ir íssem/_Z ir
SFX 81 eixir ïsquéssem/_Z ir
SFX 81 ir íssiu/_Z ir
SFX 81 eixir ïsquéssiu/_Z ir
SFX 81 ir íreu/_Z ir
SFX 81 eixir ïsquéreu/_Z ir
SFX 81 ir ísseu/_Z ir
SFX 81 eixir ïsquésseu/_Z ir
SFX 81 r ssin/_Z ir
SFX 81 eixir ïsquessin/_Z ir
SFX 81 r ren/_Z ir
SFX 81 eixir ïsqueren/_Z ir
SFX 81 r ssen/_Z ir
SFX 81 eixir ïsquessen/_Z ir
SFX 81 eixir ïx/_C ir
SFX 81 eixir ïsca/_D ir
SFX 81 eixir ïxi/_D ir
SFX 81 r m/_C ir
SFX 81 r u/_C ir
SFX 81 eixir ïsquen/_C ir
SFX 81 eixir ïxin/_C ir

# Model de conjugació: renyir
SFX 82 Y 101
SFX 82 r r/_v_C_Y ir
SFX 82 r nt/_C ir
SFX 82 r t/_v_Y ir
SFX 82 r da/_Y ir
SFX 82 r ts/_Y ir
SFX 82 r des/_Y ir
SFX 82 ir eixo/_Z ir
SFX 82 r sc/_Z ir
SFX 82 enyir iny/_Z ir
SFX 82 ir esc/_Z ir
SFX 82 ir eixes/_Z ir
SFX 82 r xes/_Z ir
SFX 82 enyir inys/_Z ir
SFX 82 ir eix/_Z ir
SFX 82 r x/_Z ir
SFX 82 enyir iny/_Z ir
SFX 82 r m/_Z ir
SFX 82 r u/_Z ir
SFX 82 ir eixen/_Z ir
SFX 82 r xen/_Z ir
SFX 82 enyir inyen/_Z ir
SFX 82 r a/_Z ir
SFX 82 r es/_Z ir
SFX 82 r a/_Z ir
SFX 82 ir íem/_Z ir
SFX 82 ir íeu/_Z ir
SFX 82 r en/_Z ir
SFX 82 ir í/_Z ir
SFX 82 r res/_Z ir
SFX 82 ir í/_Z ir
SFX 82 ir írem/_Z ir
SFX 82 ir íreu/_Z ir
SFX 82 r ren/_Z ir
SFX 82 r ré/_Z ir
SFX 82 r ràs/_Z ir
SFX 82 r rà/_Z ir
SFX 82 r rem/_Z ir
SFX 82 r reu/_Z ir
SFX 82 r ran/_Z ir
SFX 82 r ria/_Z ir
SFX 82 r ries/_Z ir
SFX 82 r ria/_Z ir
SFX 82 r ríem/_Z ir
SFX 82 r ríeu/_Z ir
SFX 82 r rien/_Z ir
SFX 82 ir esca/_Z ir
SFX 82 r sca/_Z ir
SFX 82 enyir inya/_Z ir
SFX 82 ir esqui/_Z ir
SFX 82 ir eixi/_Z ir
SFX 82 ir esques/_Z ir
SFX 82 r sques/_Z ir
SFX 82 enyir inyes/_Z ir
SFX 82 ir esquis/_Z ir
SFX 82 ir eixis/_Z ir
SFX 82 ir esca/_Z ir
SFX 82 r sca/_Z ir
SFX 82 enyir inya/_Z ir
SFX 82 ir esqui/_Z ir
SFX 82 ir eixi/_Z ir
SFX 82 r m/_Z ir
SFX 82 r guem/_Z ir
SFX 82 r u/_Z ir
SFX 82 r gueu/_Z ir
SFX 82 ir esquen/_Z ir
SFX 82 r squen/_Z ir
SFX 82 enyir inyen/_Z ir
SFX 82 ir esquin/_Z ir
SFX 82 ir eixin/_Z ir
SFX 82 ir ís/_Z ir
SFX 82 r ra/_Z ir
SFX 82 r ssis/_Z ir
SFX 82 r res/_Z ir
SFX 82 r sses/_Z ir
SFX 82 ir ís/_Z ir
SFX 82 r ra/_Z ir
SFX 82 ir íssim/_Z ir
SFX 82 ir írem/_Z ir
SFX 82 ir íssem/_Z ir
SFX 82 ir íssiu/_Z ir
SFX 82 ir íreu/_Z ir
SFX 82 ir ísseu/_Z ir
SFX 82 r ssin/_Z ir
SFX 82 r ren/_Z ir
SFX 82 r ssen/_Z ir
SFX 82 ir eix/_C ir
SFX 82 r x/_C ir
SFX 82 enyir iny/_C ir
SFX 82 ir esca/_D ir
SFX 82 r sca/_D ir
SFX 82 enyir inya/_D ir
SFX 82 ir esqui/_D ir
SFX 82 ir eixi/_D ir
SFX 82 r m/_C ir
SFX 82 r guem/_C ir
SFX 82 r u/_C ir
SFX 82 ir esquen/_C ir
SFX 82 r squen/_C ir
SFX 82 enyir inyen/_C ir
SFX 82 ir esquin/_C ir
SFX 82 ir eixin/_C ir

# Model de conjugació: revendre
SFX 83 Y 71
SFX 83 e e/_v_D_Y re
SFX 83 dre ent/_C re
SFX 83 dre ut/_v_Y re
SFX 83 dre uda/_Y re
SFX 83 dre uts/_Y re
SFX 83 dre udes/_Y re
SFX 83 dre c/_Z re
SFX 83 dre s/_Z re
SFX 83 endre èn/_Z re
SFX 83 endre én/_Z re
SFX 83 dre em/_Z re
SFX 83 dre eu/_Z re
SFX 83 dre en/_Z re
SFX 83 dre ia/_Z re
SFX 83 dre ies/_Z re
SFX 83 dre ia/_Z re
SFX 83 dre íem/_Z re
SFX 83 dre íeu/_Z re
SFX 83 dre ien/_Z re
SFX 83 dre guí/_Z re
SFX 83 dre gueres/_Z re
SFX 83 dre gué/_Z re
SFX 83 dre guérem/_Z re
SFX 83 dre guéreu/_Z re
SFX 83 dre gueren/_Z re
SFX 83 e é/_Z re
SFX 83 e às/_Z re
SFX 83 e à/_Z re
SFX 83 e em/_Z re
SFX 83 e eu/_Z re
SFX 83 e an/_Z re
SFX 83 e ia/_Z re
SFX 83 e ies/_Z re
SFX 83 e ia/_Z re
SFX 83 e íem/_Z re
SFX 83 e íeu/_Z re
SFX 83 e ien/_Z re
SFX 83 dre ga/_Z re
SFX 83 dre gui/_Z re
SFX 83 dre gues/_Z re
SFX 83 dre guis/_Z re
SFX 83 dre ga/_Z re
SFX 83 dre gui/_Z re
SFX 83 dre guem/_Z re
SFX 83 dre gueu/_Z re
SFX 83 dre guen/_Z re
SFX 83 dre guin/_Z re
SFX 83 dre gués/_Z re
SFX 83 dre guera/_Z re
SFX 83 dre guessis/_Z re
SFX 83 dre gueres/_Z re
SFX 83 dre guesses/_Z re
SFX 83 dre gués/_Z re
SFX 83 dre guera/_Z re
SFX 83 dre guéssim/_Z re
SFX 83 dre guérem/_Z re
SFX 83 dre guéssem/_Z re
SFX 83 dre guéssiu/_Z re
SFX 83 dre guéreu/_Z re
SFX 83 dre guésseu/_Z re
SFX 83 dre guessin/_Z re
SFX 83 dre gueren/_Z re
SFX 83 dre guessen/_Z re
SFX 83 endre èn/_C re
SFX 83 endre én/_C re
SFX 83 dre ga/_D re
SFX 83 dre gui/_D re
SFX 83 dre guem/_C re
SFX 83 dre eu/_C re
SFX 83 dre guen/_C re
SFX 83 dre guin/_C re

# Model de conjugació: revenir
SFX 84 Y 109
SFX 84 r r/_v_C_Y ir
SFX 84 enir indre/_v_D_Y ir
SFX 84 r nt/_C ir
SFX 84 enir ingut/_v_Y ir
SFX 84 ir gut/_v_Y ir
SFX 84 enir inguda/_Y ir
SFX 84 ir guda/_Y ir
SFX 84 enir inguts/_Y ir
SFX 84 ir guts/_Y ir
SFX 84 enir ingudes/_Y ir
SFX 84 ir gudes/_Y ir
SFX 84 enir inc/_Z ir
SFX 84 enir énc/_Z ir
SFX 84 enir éns/_Z ir
SFX 84 enir é/_Z ir
SFX 84 r m/_Z ir
SFX 84 r u/_Z ir
SFX 84 enir énen/_Z ir
SFX 84 r a/_Z ir
SFX 84 r es/_Z ir
SFX 84 r a/_Z ir
SFX 84 ir íem/_Z ir
SFX 84 ir íeu/_Z ir
SFX 84 r en/_Z ir
SFX 84 enir inguí/_Z ir
SFX 84 ir guí/_Z ir
SFX 84 enir ingueres/_Z ir
SFX 84 ir gueres/_Z ir
SFX 84 enir ingué/_Z ir
SFX 84 ir gué/_Z ir
SFX 84 enir inguérem/_Z ir
SFX 84 ir guérem/_Z ir
SFX 84 enir inguéreu/_Z ir
SFX 84 ir guéreu/_Z ir
SFX 84 enir ingueren/_Z ir
SFX 84 ir gueren/_Z ir
SFX 84 enir indré/_Z ir
SFX 84 ir dré/_Z ir
SFX 84 enir indràs/_Z ir
SFX 84 ir dràs/_Z ir
SFX 84 enir indrà/_Z ir
SFX 84 ir drà/_Z ir
SFX 84 enir indrem/_Z ir
SFX 84 ir drem/_Z ir
SFX 84 enir indreu/_Z ir
SFX 84 ir dreu/_Z ir
SFX 84 enir indran/_Z ir
SFX 84 ir dran/_Z ir
SFX 84 enir indria/_Z ir
SFX 84 ir dria/_Z ir
SFX 84 enir indries/_Z ir
SFX 84 ir dries/_Z ir
SFX 84 enir indria/_Z ir
SFX 84 ir dria/_Z ir
SFX 84 enir indríem/_Z ir
SFX 84 ir dríem/_Z ir
SFX 84 enir indríeu/_Z ir
SFX 84 ir dríeu/_Z ir
SFX 84 enir indrien/_Z ir
SFX 84 ir drien/_Z ir
SFX 84 enir inga/_Z ir
SFX 84 enir éngui/_Z ir
SFX 84 enir ingui/_Z ir
SFX 84 enir ingues/_Z ir
SFX 84 enir énguis/_Z ir
SFX 84 enir inguis/_Z ir
SFX 84 enir inga/_Z ir
SFX 84 enir éngui/_Z ir
SFX 84 enir ingui/_Z ir
SFX 84 enir inguem/_Z ir
SFX 84 ir guem/_Z ir
SFX 84 enir ingueu/_Z ir
SFX 84 ir gueu/_Z ir
SFX 84 enir inguen/_Z ir
SFX 84 enir énguin/_Z ir
SFX 84 enir inguin/_Z ir
SFX 84 enir ingués/_Z ir
SFX 84 enir inguera/_Z ir
SFX 84 ir gués/_Z ir
SFX 84 enir inguessis/_Z ir
SFX 84 enir ingueres/_Z ir
SFX 84 enir inguesses/_Z ir
SFX 84 ir guessis/_Z ir
SFX 84 enir ingués/_Z ir
SFX 84 enir inguera/_Z ir
SFX 84 ir gués/_Z ir
SFX 84 enir inguéssim/_Z ir
SFX 84 enir inguérem/_Z ir
SFX 84 enir inguéssem/_Z ir
SFX 84 ir guéssim/_Z ir
SFX 84 enir inguéssiu/_Z ir
SFX 84 enir inguéreu/_Z ir
SFX 84 enir inguésseu/_Z ir
SFX 84 ir guéssiu/_Z ir
SFX 84 enir inguessin/_Z ir
SFX 84 enir ingueren/_Z ir
SFX 84 enir inguessen/_Z ir
SFX 84 ir guessin/_Z ir
SFX 84 enir én/_C ir
SFX 84 enir ín/_C ir
SFX 84 enir inga/_D ir
SFX 84 enir éngui/_D ir
SFX 84 enir ingui/_D ir
SFX 84 enir inguem/_C ir
SFX 84 ir guem/_C ir
SFX 84 r u/_C ir
SFX 84 enir inguen/_C ir
SFX 84 enir énguin/_C ir
SFX 84 enir inguin/_C ir

# Model de conjugació: riure
SFX 85 Y 78
SFX 85 e e/_v_D_Y re
SFX 85 ure ent/_C re
SFX 85 ure gut/_v_Y re
SFX 85 ure st/_v_Y re
SFX 85 ure guda/_Y re
SFX 85 ure sta/_Y re
SFX 85 ure guts/_Y re
SFX 85 ure sts/_Y re
SFX 85 ure gudes/_Y re
SFX 85 ure stes/_Y re
SFX 85 ure c/_Z re
SFX 85 re s/_Z re
SFX 85 re 0/_Z re
SFX 85 ure em/_Z re
SFX 85 iure eim/_Z re
SFX 85 ure eu/_Z re
SFX 85 iure eis/_Z re
SFX 85 re en/_Z re
SFX 85 iure eia/_Z re
SFX 85 iure eies/_Z re
SFX 85 iure eia/_Z re
SFX 85 iure èiem/_Z re
SFX 85 iure éiem/_Z re
SFX 85 iure èieu/_Z re
SFX 85 iure éieu/_Z re
SFX 85 iure eien/_Z re
SFX 85 ure guí/_Z re
SFX 85 ure gueres/_Z re
SFX 85 ure gué/_Z re
SFX 85 ure guérem/_Z re
SFX 85 ure guéreu/_Z re
SFX 85 ure gueren/_Z re
SFX 85 e é/_Z re
SFX 85 e às/_Z re
SFX 85 e à/_Z re
SFX 85 e em/_Z re
SFX 85 e eu/_Z re
SFX 85 e an/_Z re
SFX 85 e ia/_Z re
SFX 85 e ies/_Z re
SFX 85 e ia/_Z re
SFX 85 e íem/_Z re
SFX 85 e íeu/_Z re
SFX 85 e ien/_Z re
SFX 85 ure ga/_Z re
SFX 85 ure gui/_Z re
SFX 85 ure gues/_Z re
SFX 85 ure guis/_Z re
SFX 85 ure ga/_Z re
SFX 85 ure gui/_Z re
SFX 85 ure guem/_Z re
SFX 85 ure gueu/_Z re
SFX 85 ure guen/_Z re
SFX 85 ure guin/_Z re
SFX 85 ure gués/_Z re
SFX 85 ure guera/_Z re
SFX 85 ure guessis/_Z re
SFX 85 ure gueres/_Z re
SFX 85 ure guesses/_Z re
SFX 85 ure gués/_Z re
SFX 85 ure guera/_Z re
SFX 85 ure guéssim/_Z re
SFX 85 ure guérem/_Z re
SFX 85 ure guéssem/_Z re
SFX 85 ure guéssiu/_Z re
SFX 85 ure guéreu/_Z re
SFX 85 ure guésseu/_Z re
SFX 85 ure guessin/_Z re
SFX 85 ure gueren/_Z re
SFX 85 ure guessen/_Z re
SFX 85 re 0/_C re
SFX 85 ure ga/_D re
SFX 85 ure gui/_D re
SFX 85 ure guem/_C re
SFX 85 ure eu/_C re
SFX 85 iure eis/_C re
SFX 85 ure guen/_C re
SFX 85 ure guin/_C re

# Model de conjugació: romandre
SFX 86 Y 69
SFX 86 e e/_v_D_Y re
SFX 86 dre ent/_C re
SFX 86 andre às/_v_Y re
SFX 86 ndre sa/_Y re
SFX 86 ndre sos/_Y re
SFX 86 ndre ses/_Y re
SFX 86 dre c/_Z re
SFX 86 dre s/_Z re
SFX 86 dre 0/_Z re
SFX 86 dre em/_Z re
SFX 86 dre eu/_Z re
SFX 86 dre en/_Z re
SFX 86 dre ia/_Z re
SFX 86 dre ies/_Z re
SFX 86 dre ia/_Z re
SFX 86 dre íem/_Z re
SFX 86 dre íeu/_Z re
SFX 86 dre ien/_Z re
SFX 86 dre guí/_Z re
SFX 86 dre gueres/_Z re
SFX 86 dre gué/_Z re
SFX 86 dre guérem/_Z re
SFX 86 dre guéreu/_Z re
SFX 86 dre gueren/_Z re
SFX 86 e é/_Z re
SFX 86 e às/_Z re
SFX 86 e à/_Z re
SFX 86 e em/_Z re
SFX 86 e eu/_Z re
SFX 86 e an/_Z re
SFX 86 e ia/_Z re
SFX 86 e ies/_Z re
SFX 86 e ia/_Z re
SFX 86 e íem/_Z re
SFX 86 e íeu/_Z re
SFX 86 e ien/_Z re
SFX 86 dre ga/_Z re
SFX 86 dre gui/_Z re
SFX 86 dre gues/_Z re
SFX 86 dre guis/_Z re
SFX 86 dre ga/_Z re
SFX 86 dre gui/_Z re
SFX 86 dre guem/_Z re
SFX 86 dre gueu/_Z re
SFX 86 dre guen/_Z re
SFX 86 dre guin/_Z re
SFX 86 dre gués/_Z re
SFX 86 dre guera/_Z re
SFX 86 dre guessis/_Z re
SFX 86 dre gueres/_Z re
SFX 86 dre guesses/_Z re
SFX 86 dre gués/_Z re
SFX 86 dre guera/_Z re
SFX 86 dre guéssim/_Z re
SFX 86 dre guérem/_Z re
SFX 86 dre guéssem/_Z re
SFX 86 dre guéssiu/_Z re
SFX 86 dre guéreu/_Z re
SFX 86 dre guésseu/_Z re
SFX 86 dre guessin/_Z re
SFX 86 dre gueren/_Z re
SFX 86 dre guessen/_Z re
SFX 86 dre 0/_C re
SFX 86 dre ga/_D re
SFX 86 dre gui/_D re
SFX 86 dre guem/_C re
SFX 86 dre eu/_C re
SFX 86 dre guen/_C re
SFX 86 dre guin/_C re

# Model de conjugació: saber
SFX 87 Y 73
SFX 87 r r/_v_C_Y er
SFX 87 r nt/_C er
SFX 87 er ut/_v_Y er
SFX 87 er uda/_Y er
SFX 87 er uts/_Y er
SFX 87 er udes/_Y er
SFX 87 aber é/_Z er
SFX 87 ber ps/_Z er
SFX 87 ber p/_Z er
SFX 87 r m/_Z er
SFX 87 r u/_Z er
SFX 87 r n/_Z er
SFX 87 er ia/_Z er
SFX 87 er ies/_Z er
SFX 87 er ia/_Z er
SFX 87 er íem/_Z er
SFX 87 er íeu/_Z er
SFX 87 er ien/_Z er
SFX 87 er í/_Z er
SFX 87 r res/_Z er
SFX 87 er é/_Z er
SFX 87 er érem/_Z er
SFX 87 er éreu/_Z er
SFX 87 r ren/_Z er
SFX 87 er ré/_Z er
SFX 87 er ràs/_Z er
SFX 87 er rà/_Z er
SFX 87 er rem/_Z er
SFX 87 er reu/_Z er
SFX 87 er ran/_Z er
SFX 87 er ria/_Z er
SFX 87 er ries/_Z er
SFX 87 er ria/_Z er
SFX 87 er ríem/_Z er
SFX 87 er ríeu/_Z er
SFX 87 er rien/_Z er
SFX 87 aber àpiga/_Z er
SFX 87 aber àpia/_Z er
SFX 87 aber àpigues/_Z er
SFX 87 aber àpies/_Z er
SFX 87 aber àpiga/_Z er
SFX 87 aber àpia/_Z er
SFX 87 ber piguem/_Z er
SFX 87 ber piem/_Z er
SFX 87 ber pigueu/_Z er
SFX 87 ber pieu/_Z er
SFX 87 aber àpiguen/_Z er
SFX 87 aber àpien/_Z er
SFX 87 er és/_Z er
SFX 87 r ra/_Z er
SFX 87 r ssis/_Z er
SFX 87 r res/_Z er
SFX 87 r sses/_Z er
SFX 87 er és/_Z er
SFX 87 r ra/_Z er
SFX 87 er éssim/_Z er
SFX 87 er érem/_Z er
SFX 87 er éssem/_Z er
SFX 87 er éssiu/_Z er
SFX 87 er éreu/_Z er
SFX 87 er ésseu/_Z er
SFX 87 r ssin/_Z er
SFX 87 r ren/_Z er
SFX 87 r ssen/_Z er
SFX 87 aber àpigues/_C er
SFX 87 aber àpiga/_D er
SFX 87 aber àpia/_D er
SFX 87 ber piguem/_C er
SFX 87 ber piem/_C er
SFX 87 ber pigueu/_C er
SFX 87 ber pieu/_C er
SFX 87 aber àpiguen/_C er
SFX 87 aber àpien/_C er

# Model de conjugació: ser
SFX 88 Y 83
SFX 88 r r/_v_C_Y er
SFX 88 ser ésser/_v_C_Y er
SFX 88 ser esser/_v_C_Y er
SFX 88 ser essent/_C er
SFX 88 r nt/_C er
SFX 88 ser estat/_v_Y er
SFX 88 er igut/_v_Y er
SFX 88 ser estada/_Y er
SFX 88 er iguda/_Y er
SFX 88 ser estats/_Y er
SFX 88 er iguts/_Y er
SFX 88 ser estades/_Y er
SFX 88 er igudes/_Y er
SFX 88 er ó/_Z er
SFX 88 er óc/_Z er
SFX 88 ser ets/_Z er
SFX 88 ser és/_Z er
SFX 88 er om/_Z er
SFX 88 er ou/_Z er
SFX 88 er ón/_Z er
SFX 88 ser era/_Z er
SFX 88 ser eres/_Z er
SFX 88 ser era/_Z er
SFX 88 ser érem/_Z er
SFX 88 ser éreu/_Z er
SFX 88 ser eren/_Z er
SFX 88 ser fui/_Z er
SFX 88 ser fores/_Z er
SFX 88 ser fou/_Z er
SFX 88 ser fórem/_Z er
SFX 88 ser fóreu/_Z er
SFX 88 ser foren/_Z er
SFX 88 r ré/_Z er
SFX 88 r ràs/_Z er
SFX 88 r rà/_Z er
SFX 88 r rem/_Z er
SFX 88 r reu/_Z er
SFX 88 r ran/_Z er
SFX 88 ser fóra/_Z er
SFX 88 r ria/_Z er
SFX 88 ser fores/_Z er
SFX 88 r ries/_Z er
SFX 88 ser fóra/_Z er
SFX 88 r ria/_Z er
SFX 88 ser fórem/_Z er
SFX 88 r ríem/_Z er
SFX 88 ser fóreu/_Z er
SFX 88 r ríeu/_Z er
SFX 88 ser foren/_Z er
SFX 88 r rien/_Z er
SFX 88 er iga/_Z er
SFX 88 er igui/_Z er
SFX 88 er igues/_Z er
SFX 88 er iguis/_Z er
SFX 88 er iga/_Z er
SFX 88 er igui/_Z er
SFX 88 er iguem/_Z er
SFX 88 er igueu/_Z er
SFX 88 er iguen/_Z er
SFX 88 er iguin/_Z er
SFX 88 ser fos/_Z er
SFX 88 ser fóra/_Z er
SFX 88 ser fossis/_Z er
SFX 88 ser fores/_Z er
SFX 88 ser fosses/_Z er
SFX 88 ser fos/_Z er
SFX 88 ser fóra/_Z er
SFX 88 ser fóssim/_Z er
SFX 88 ser fórem/_Z er
SFX 88 ser fóssem/_Z er
SFX 88 ser fóssiu/_Z er
SFX 88 ser fóreu/_Z er
SFX 88 ser fósseu/_Z er
SFX 88 ser fossin/_Z er
SFX 88 ser foren/_Z er
SFX 88 ser fossen/_Z er
SFX 88 er igues/_C er
SFX 88 er iga/_D er
SFX 88 er igui/_D er
SFX 88 er iguem/_C er
SFX 88 er igueu/_C er
SFX 88 er iguen/_C er
SFX 88 er iguin/_C er

# Model de conjugació: servir
SFX 89 Y 90
SFX 89 r r/_v_C_Y ir
SFX 89 r nt/_C ir
SFX 89 r t/_v_Y ir
SFX 89 r da/_Y ir
SFX 89 r ts/_Y ir
SFX 89 r des/_Y ir
SFX 89 ir eixo/_Z ir
SFX 89 r sc/_Z ir
SFX 89 ir esc/_Z ir
SFX 89 ir eixes/_Z ir
SFX 89 r xes/_Z ir
SFX 89 ir eix/_Z ir
SFX 89 r x/_Z ir
SFX 89 r m/_Z ir
SFX 89 r u/_Z ir
SFX 89 ir eixen/_Z ir
SFX 89 r xen/_Z ir
SFX 89 r a/_Z ir
SFX 89 r es/_Z ir
SFX 89 r a/_Z ir
SFX 89 ir íem/_Z ir
SFX 89 ir íeu/_Z ir
SFX 89 r en/_Z ir
SFX 89 ir í/_Z ir
SFX 89 r res/_Z ir
SFX 89 ir í/_Z ir
SFX 89 ir írem/_Z ir
SFX 89 ir íreu/_Z ir
SFX 89 r ren/_Z ir
SFX 89 r ré/_Z ir
SFX 89 r ràs/_Z ir
SFX 89 r rà/_Z ir
SFX 89 r rem/_Z ir
SFX 89 r reu/_Z ir
SFX 89 r ran/_Z ir
SFX 89 r ria/_Z ir
SFX 89 r ries/_Z ir
SFX 89 r ria/_Z ir
SFX 89 r ríem/_Z ir
SFX 89 r ríeu/_Z ir
SFX 89 r rien/_Z ir
SFX 89 ir esca/_Z ir
SFX 89 r sca/_Z ir
SFX 89 ir esqui/_Z ir
SFX 89 ir eixi/_Z ir
SFX 89 ir esques/_Z ir
SFX 89 r sques/_Z ir
SFX 89 ir esquis/_Z ir
SFX 89 ir eixis/_Z ir
SFX 89 ir esca/_Z ir
SFX 89 r sca/_Z ir
SFX 89 ir esqui/_Z ir
SFX 89 ir eixi/_Z ir
SFX 89 r m/_Z ir
SFX 89 r guem/_Z ir
SFX 89 r u/_Z ir
SFX 89 r gueu/_Z ir
SFX 89 ir esquen/_Z ir
SFX 89 r squen/_Z ir
SFX 89 ir esquin/_Z ir
SFX 89 ir eixin/_Z ir
SFX 89 ir ís/_Z ir
SFX 89 r ra/_Z ir
SFX 89 r ssis/_Z ir
SFX 89 r res/_Z ir
SFX 89 r sses/_Z ir
SFX 89 ir ís/_Z ir
SFX 89 r ra/_Z ir
SFX 89 ir íssim/_Z ir
SFX 89 ir írem/_Z ir
SFX 89 ir íssem/_Z ir
SFX 89 ir íssiu/_Z ir
SFX 89 ir íreu/_Z ir
SFX 89 ir ísseu/_Z ir
SFX 89 r ssin/_Z ir
SFX 89 r ren/_Z ir
SFX 89 r ssen/_Z ir
SFX 89 ir eix/_C ir
SFX 89 r x/_C ir
SFX 89 ir esca/_D ir
SFX 89 r sca/_D ir
SFX 89 ir esqui/_D ir
SFX 89 ir eixi/_D ir
SFX 89 r m/_C ir
SFX 89 r guem/_C ir
SFX 89 r u/_C ir
SFX 89 ir esquen/_C ir
SFX 89 r squen/_C ir
SFX 89 ir esquin/_C ir
SFX 89 ir eixin/_C ir

# Model de conjugació: sofrir
SFX 8A Y 94
SFX 8A r r/_v_C_Y ir
SFX 8A r nt/_C ir
SFX 8A rir ert/_v_Y ir
SFX 8A r t/_v_Y ir
SFX 8A rir erta/_Y ir
SFX 8A r da/_Y ir
SFX 8A rir erts/_Y ir
SFX 8A r ts/_Y ir
SFX 8A rir ertes/_Y ir
SFX 8A r des/_Y ir
SFX 8A ir eixo/_Z ir
SFX 8A r sc/_Z ir
SFX 8A ir esc/_Z ir
SFX 8A ir eixes/_Z ir
SFX 8A r xes/_Z ir
SFX 8A ir eix/_Z ir
SFX 8A r x/_Z ir
SFX 8A r m/_Z ir
SFX 8A r u/_Z ir
SFX 8A ir eixen/_Z ir
SFX 8A r xen/_Z ir
SFX 8A r a/_Z ir
SFX 8A r es/_Z ir
SFX 8A r a/_Z ir
SFX 8A ir íem/_Z ir
SFX 8A ir íeu/_Z ir
SFX 8A r en/_Z ir
SFX 8A ir í/_Z ir
SFX 8A r res/_Z ir
SFX 8A ir í/_Z ir
SFX 8A ir írem/_Z ir
SFX 8A ir íreu/_Z ir
SFX 8A r ren/_Z ir
SFX 8A r ré/_Z ir
SFX 8A r ràs/_Z ir
SFX 8A r rà/_Z ir
SFX 8A r rem/_Z ir
SFX 8A r reu/_Z ir
SFX 8A r ran/_Z ir
SFX 8A r ria/_Z ir
SFX 8A r ries/_Z ir
SFX 8A r ria/_Z ir
SFX 8A r ríem/_Z ir
SFX 8A r ríeu/_Z ir
SFX 8A r rien/_Z ir
SFX 8A ir esca/_Z ir
SFX 8A r sca/_Z ir
SFX 8A ir esqui/_Z ir
SFX 8A ir eixi/_Z ir
SFX 8A ir esques/_Z ir
SFX 8A r sques/_Z ir
SFX 8A ir esquis/_Z ir
SFX 8A ir eixis/_Z ir
SFX 8A ir esca/_Z ir
SFX 8A r sca/_Z ir
SFX 8A ir esqui/_Z ir
SFX 8A ir eixi/_Z ir
SFX 8A r m/_Z ir
SFX 8A r guem/_Z ir
SFX 8A r u/_Z ir
SFX 8A r gueu/_Z ir
SFX 8A ir esquen/_Z ir
SFX 8A r squen/_Z ir
SFX 8A ir esquin/_Z ir
SFX 8A ir eixin/_Z ir
SFX 8A ir ís/_Z ir
SFX 8A r ra/_Z ir
SFX 8A r ssis/_Z ir
SFX 8A r res/_Z ir
SFX 8A r sses/_Z ir
SFX 8A ir ís/_Z ir
SFX 8A r ra/_Z ir
SFX 8A ir íssim/_Z ir
SFX 8A ir írem/_Z ir
SFX 8A ir íssem/_Z ir
SFX 8A ir íssiu/_Z ir
SFX 8A ir íreu/_Z ir
SFX 8A ir ísseu/_Z ir
SFX 8A r ssin/_Z ir
SFX 8A r ren/_Z ir
SFX 8A r ssen/_Z ir
SFX 8A ir eix/_C ir
SFX 8A r x/_C ir
SFX 8A ir esca/_D ir
SFX 8A r sca/_D ir
SFX 8A ir esqui/_D ir
SFX 8A ir eixi/_D ir
SFX 8A r m/_C ir
SFX 8A r guem/_C ir
SFX 8A r u/_C ir
SFX 8A ir esquen/_C ir
SFX 8A r squen/_C ir
SFX 8A ir esquin/_C ir
SFX 8A ir eixin/_C ir

# Model de conjugació: soler
SFX 8B Y 70
SFX 8B r r/_v_C_Y er
SFX 8B er dre/_v_D_Y er
SFX 8B r nt/_C er
SFX 8B er gut/_v_Y er
SFX 8B er guda/_Y er
SFX 8B er guts/_Y er
SFX 8B er gudes/_Y er
SFX 8B er c/_Z er
SFX 8B er s/_Z er
SFX 8B er 0/_Z er
SFX 8B r m/_Z er
SFX 8B r u/_Z er
SFX 8B r n/_Z er
SFX 8B er ia/_Z er
SFX 8B er ies/_Z er
SFX 8B er ia/_Z er
SFX 8B er íem/_Z er
SFX 8B er íeu/_Z er
SFX 8B er ien/_Z er
SFX 8B er guí/_Z er
SFX 8B er gueres/_Z er
SFX 8B er gué/_Z er
SFX 8B er guérem/_Z er
SFX 8B er guéreu/_Z er
SFX 8B er gueren/_Z er
SFX 8B er dré/_Z er
SFX 8B er dràs/_Z er
SFX 8B er drà/_Z er
SFX 8B er drem/_Z er
SFX 8B er dreu/_Z er
SFX 8B er dran/_Z er
SFX 8B er dria/_Z er
SFX 8B er dries/_Z er
SFX 8B er dria/_Z er
SFX 8B er dríem/_Z er
SFX 8B er dríeu/_Z er
SFX 8B er drien/_Z er
SFX 8B er ga/_Z er
SFX 8B er gui/_Z er
SFX 8B er gues/_Z er
SFX 8B er guis/_Z er
SFX 8B er ga/_Z er
SFX 8B er gui/_Z er
SFX 8B er guem/_Z er
SFX 8B er gueu/_Z er
SFX 8B er guen/_Z er
SFX 8B er guin/_Z er
SFX 8B er gués/_Z er
SFX 8B er guera/_Z er
SFX 8B er guessis/_Z er
SFX 8B er gueres/_Z er
SFX 8B er guesses/_Z er
SFX 8B er gués/_Z er
SFX 8B er guera/_Z er
SFX 8B er guéssim/_Z er
SFX 8B er guérem/_Z er
SFX 8B er guéssem/_Z er
SFX 8B er guéssiu/_Z er
SFX 8B er guéreu/_Z er
SFX 8B er guésseu/_Z er
SFX 8B er guessin/_Z er
SFX 8B er gueren/_Z er
SFX 8B er guessen/_Z er
SFX 8B er 0/_C er
SFX 8B er ga/_D er
SFX 8B er gui/_D er
SFX 8B er guem/_C er
SFX 8B r u/_C er
SFX 8B er guen/_C er
SFX 8B er guin/_C er

# Model de conjugació: sortir
SFX 8C Y 70
SFX 8C r r/_v_C_Y ir
SFX 8C r nt/_C ir
SFX 8C r t/_v_Y ir
SFX 8C r da/_Y ir
SFX 8C r ts/_Y ir
SFX 8C r des/_Y ir
SFX 8C ortir urto/_Z ir
SFX 8C ortir urt/_Z ir
SFX 8C ortir urts/_Z ir
SFX 8C ortir urt/_Z ir
SFX 8C r m/_Z ir
SFX 8C r u/_Z ir
SFX 8C ortir urten/_Z ir
SFX 8C r a/_Z ir
SFX 8C r es/_Z ir
SFX 8C r a/_Z ir
SFX 8C ir íem/_Z ir
SFX 8C ir íeu/_Z ir
SFX 8C r en/_Z ir
SFX 8C ir í/_Z ir
SFX 8C r res/_Z ir
SFX 8C ir í/_Z ir
SFX 8C ir írem/_Z ir
SFX 8C ir íreu/_Z ir
SFX 8C r ren/_Z ir
SFX 8C r ré/_Z ir
SFX 8C r ràs/_Z ir
SFX 8C r rà/_Z ir
SFX 8C r rem/_Z ir
SFX 8C r reu/_Z ir
SFX 8C r ran/_Z ir
SFX 8C r ria/_Z ir
SFX 8C r ries/_Z ir
SFX 8C r ria/_Z ir
SFX 8C r ríem/_Z ir
SFX 8C r ríeu/_Z ir
SFX 8C r rien/_Z ir
SFX 8C ortir urta/_Z ir
SFX 8C ortir urti/_Z ir
SFX 8C ortir urtes/_Z ir
SFX 8C ortir urtis/_Z ir
SFX 8C ortir urta/_Z ir
SFX 8C ortir urti/_Z ir
SFX 8C r m/_Z ir
SFX 8C r u/_Z ir
SFX 8C ortir urten/_Z ir
SFX 8C ortir urtin/_Z ir
SFX 8C ir ís/_Z ir
SFX 8C r ra/_Z ir
SFX 8C r ssis/_Z ir
SFX 8C r res/_Z ir
SFX 8C r sses/_Z ir
SFX 8C ir ís/_Z ir
SFX 8C r ra/_Z ir
SFX 8C ir íssim/_Z ir
SFX 8C ir írem/_Z ir
SFX 8C ir íssem/_Z ir
SFX 8C ir íssiu/_Z ir
SFX 8C ir íreu/_Z ir
SFX 8C ir ísseu/_Z ir
SFX 8C r ssin/_Z ir
SFX 8C r ren/_Z ir
SFX 8C r ssen/_Z ir
SFX 8C ortir urt/_C ir
SFX 8C ortir urta/_D ir
SFX 8C ortir urti/_D ir
SFX 8C r m/_C ir
SFX 8C r u/_C ir
SFX 8C ortir urten/_C ir
SFX 8C ortir urtin/_C ir

# Model de conjugació: subjaure
SFX 8D Y 74
SFX 8D e e/_v_D_Y re
SFX 8D ure ient/_C re
SFX 8D ure gut/_v_Y re
SFX 8D ure guda/_Y re
SFX 8D ure guts/_Y re
SFX 8D ure gudes/_Y re
SFX 8D ure c/_Z re
SFX 8D re s/_Z re
SFX 8D re 0/_Z re
SFX 8D ure iem/_Z re
SFX 8D aure eim/_Z re
SFX 8D ure ieu/_Z re
SFX 8D aure eis/_Z re
SFX 8D re en/_Z re
SFX 8D aure eia/_Z re
SFX 8D aure eies/_Z re
SFX 8D aure eia/_Z re
SFX 8D aure èiem/_Z re
SFX 8D aure éiem/_Z re
SFX 8D aure èieu/_Z re
SFX 8D aure éieu/_Z re
SFX 8D aure eien/_Z re
SFX 8D ure guí/_Z re
SFX 8D ure gueres/_Z re
SFX 8D ure gué/_Z re
SFX 8D ure guérem/_Z re
SFX 8D ure guéreu/_Z re
SFX 8D ure gueren/_Z re
SFX 8D e é/_Z re
SFX 8D e às/_Z re
SFX 8D e à/_Z re
SFX 8D e em/_Z re
SFX 8D e eu/_Z re
SFX 8D e an/_Z re
SFX 8D e ia/_Z re
SFX 8D e ies/_Z re
SFX 8D e ia/_Z re
SFX 8D e íem/_Z re
SFX 8D e íeu/_Z re
SFX 8D e ien/_Z re
SFX 8D ure ga/_Z re
SFX 8D ure gui/_Z re
SFX 8D ure gues/_Z re
SFX 8D ure guis/_Z re
SFX 8D ure ga/_Z re
SFX 8D ure gui/_Z re
SFX 8D ure guem/_Z re
SFX 8D ure gueu/_Z re
SFX 8D ure guen/_Z re
SFX 8D ure guin/_Z re
SFX 8D ure gués/_Z re
SFX 8D ure guera/_Z re
SFX 8D ure guessis/_Z re
SFX 8D ure gueres/_Z re
SFX 8D ure guesses/_Z re
SFX 8D ure gués/_Z re
SFX 8D ure guera/_Z re
SFX 8D ure guéssim/_Z re
SFX 8D ure guérem/_Z re
SFX 8D ure guéssem/_Z re
SFX 8D ure guéssiu/_Z re
SFX 8D ure guéreu/_Z re
SFX 8D ure guésseu/_Z re
SFX 8D ure guessin/_Z re
SFX 8D ure gueren/_Z re
SFX 8D ure guessen/_Z re
SFX 8D re 0/_C re
SFX 8D ure ga/_D re
SFX 8D ure gui/_D re
SFX 8D ure guem/_C re
SFX 8D ure ieu/_C re
SFX 8D aure eis/_C re
SFX 8D ure guen/_C re
SFX 8D ure guin/_C re

# Model de conjugació: teixir
SFX 8E Y 107
SFX 8E r r/_v_C_Y ir
SFX 8E r nt/_C ir
SFX 8E r t/_v_Y ir
SFX 8E r da/_Y ir
SFX 8E r ts/_Y ir
SFX 8E r des/_Y ir
SFX 8E ir eixo/_Z ir
SFX 8E r sc/_Z ir
SFX 8E ir esc/_Z ir
SFX 8E eixir ix/_Z ir
SFX 8E ir eixes/_Z ir
SFX 8E r xes/_Z ir
SFX 8E eixir ixes/_Z ir
SFX 8E ir eix/_Z ir
SFX 8E r x/_Z ir
SFX 8E eixir ix/_Z ir
SFX 8E r m/_Z ir
SFX 8E r u/_Z ir
SFX 8E ir eixen/_Z ir
SFX 8E r xen/_Z ir
SFX 8E eixir ixen/_Z ir
SFX 8E r a/_Z ir
SFX 8E r es/_Z ir
SFX 8E r a/_Z ir
SFX 8E ir íem/_Z ir
SFX 8E ir íeu/_Z ir
SFX 8E r en/_Z ir
SFX 8E ir í/_Z ir
SFX 8E r res/_Z ir
SFX 8E ir í/_Z ir
SFX 8E ir írem/_Z ir
SFX 8E ir íreu/_Z ir
SFX 8E r ren/_Z ir
SFX 8E r ré/_Z ir
SFX 8E r ràs/_Z ir
SFX 8E r rà/_Z ir
SFX 8E r rem/_Z ir
SFX 8E r reu/_Z ir
SFX 8E r ran/_Z ir
SFX 8E r ria/_Z ir
SFX 8E r ries/_Z ir
SFX 8E r ria/_Z ir
SFX 8E r ríem/_Z ir
SFX 8E r ríeu/_Z ir
SFX 8E r rien/_Z ir
SFX 8E ir esca/_Z ir
SFX 8E r sca/_Z ir
SFX 8E eixir ixa/_Z ir
SFX 8E ir esqui/_Z ir
SFX 8E eixir ixi/_Z ir
SFX 8E ir eixi/_Z ir
SFX 8E ir esques/_Z ir
SFX 8E r sques/_Z ir
SFX 8E eixir ixes/_Z ir
SFX 8E ir esquis/_Z ir
SFX 8E eixir ixis/_Z ir
SFX 8E ir eixis/_Z ir
SFX 8E ir esca/_Z ir
SFX 8E r sca/_Z ir
SFX 8E eixir ixa/_Z ir
SFX 8E ir esqui/_Z ir
SFX 8E eixir ixi/_Z ir
SFX 8E ir eixi/_Z ir
SFX 8E r m/_Z ir
SFX 8E r guem/_Z ir
SFX 8E r u/_Z ir
SFX 8E r gueu/_Z ir
SFX 8E ir esquen/_Z ir
SFX 8E r squen/_Z ir
SFX 8E eixir ixen/_Z ir
SFX 8E ir esquin/_Z ir
SFX 8E eixir ixin/_Z ir
SFX 8E ir eixin/_Z ir
SFX 8E ir ís/_Z ir
SFX 8E r ra/_Z ir
SFX 8E r ssis/_Z ir
SFX 8E r res/_Z ir
SFX 8E r sses/_Z ir
SFX 8E ir ís/_Z ir
SFX 8E r ra/_Z ir
SFX 8E ir íssim/_Z ir
SFX 8E ir írem/_Z ir
SFX 8E ir íssem/_Z ir
SFX 8E ir íssiu/_Z ir
SFX 8E ir íreu/_Z ir
SFX 8E ir ísseu/_Z ir
SFX 8E r ssin/_Z ir
SFX 8E r ren/_Z ir
SFX 8E r ssen/_Z ir
SFX 8E ir eix/_C ir
SFX 8E r x/_C ir
SFX 8E eixir ix/_C ir
SFX 8E ir esca/_D ir
SFX 8E r sca/_D ir
SFX 8E eixir ixa/_D ir
SFX 8E ir esqui/_D ir
SFX 8E eixir ixi/_D ir
SFX 8E ir eixi/_D ir
SFX 8E r m/_C ir
SFX 8E r guem/_C ir
SFX 8E r u/_C ir
SFX 8E ir esquen/_C ir
SFX 8E r squen/_C ir
SFX 8E eixir ixen/_C ir
SFX 8E ir esquin/_C ir
SFX 8E eixir ixin/_C ir
SFX 8E ir eixin/_C ir

# Model de conjugació: tenir
SFX 8F Y 113
SFX 8F r r/_v_C_Y ir
SFX 8F enir indre/_v_D_Y ir
SFX 8F r nt/_C ir
SFX 8F enir ingut/_v_Y ir
SFX 8F ir gut/_v_Y ir
SFX 8F enir inguda/_Y ir
SFX 8F ir guda/_Y ir
SFX 8F enir inguts/_Y ir
SFX 8F ir guts/_Y ir
SFX 8F enir ingudes/_Y ir
SFX 8F ir gudes/_Y ir
SFX 8F enir inc/_Z ir
SFX 8F ir c/_Z ir
SFX 8F ir s/_Z ir
SFX 8F enir é/_Z ir
SFX 8F r m/_Z ir
SFX 8F r u/_Z ir
SFX 8F ir en/_Z ir
SFX 8F r a/_Z ir
SFX 8F r es/_Z ir
SFX 8F r a/_Z ir
SFX 8F ir íem/_Z ir
SFX 8F ir íeu/_Z ir
SFX 8F r en/_Z ir
SFX 8F enir inguí/_Z ir
SFX 8F ir guí/_Z ir
SFX 8F enir ingueres/_Z ir
SFX 8F ir gueres/_Z ir
SFX 8F enir ingué/_Z ir
SFX 8F ir gué/_Z ir
SFX 8F enir inguérem/_Z ir
SFX 8F ir guérem/_Z ir
SFX 8F enir inguéreu/_Z ir
SFX 8F ir guéreu/_Z ir
SFX 8F enir ingueren/_Z ir
SFX 8F ir gueren/_Z ir
SFX 8F enir indré/_Z ir
SFX 8F ir dré/_Z ir
SFX 8F enir indràs/_Z ir
SFX 8F ir dràs/_Z ir
SFX 8F enir indrà/_Z ir
SFX 8F ir drà/_Z ir
SFX 8F enir indrem/_Z ir
SFX 8F ir drem/_Z ir
SFX 8F enir indreu/_Z ir
SFX 8F ir dreu/_Z ir
SFX 8F enir indran/_Z ir
SFX 8F ir dran/_Z ir
SFX 8F enir indria/_Z ir
SFX 8F ir dria/_Z ir
SFX 8F enir indries/_Z ir
SFX 8F ir dries/_Z ir
SFX 8F enir indria/_Z ir
SFX 8F ir dria/_Z ir
SFX 8F enir indríem/_Z ir
SFX 8F ir dríem/_Z ir
SFX 8F enir indríeu/_Z ir
SFX 8F ir dríeu/_Z ir
SFX 8F enir indrien/_Z ir
SFX 8F ir drien/_Z ir
SFX 8F enir inga/_Z ir
SFX 8F ir gui/_Z ir
SFX 8F enir ingui/_Z ir
SFX 8F enir ingues/_Z ir
SFX 8F ir gues/_Z ir
SFX 8F ir guis/_Z ir
SFX 8F enir inguis/_Z ir
SFX 8F enir inga/_Z ir
SFX 8F ir gui/_Z ir
SFX 8F enir ingui/_Z ir
SFX 8F enir inguem/_Z ir
SFX 8F ir guem/_Z ir
SFX 8F enir ingueu/_Z ir
SFX 8F ir gueu/_Z ir
SFX 8F enir inguen/_Z ir
SFX 8F ir guin/_Z ir
SFX 8F enir inguin/_Z ir
SFX 8F enir ingués/_Z ir
SFX 8F enir inguera/_Z ir
SFX 8F ir gués/_Z ir
SFX 8F enir inguessis/_Z ir
SFX 8F enir ingueres/_Z ir
SFX 8F enir inguesses/_Z ir
SFX 8F ir guessis/_Z ir
SFX 8F enir ingués/_Z ir
SFX 8F enir inguera/_Z ir
SFX 8F ir gués/_Z ir
SFX 8F enir inguéssim/_Z ir
SFX 8F enir inguérem/_Z ir
SFX 8F enir inguéssem/_Z ir
SFX 8F ir guéssim/_Z ir
SFX 8F enir inguéssiu/_Z ir
SFX 8F enir inguéreu/_Z ir
SFX 8F enir inguésseu/_Z ir
SFX 8F ir guéssiu/_Z ir
SFX 8F enir inguessin/_Z ir
SFX 8F enir ingueren/_Z ir
SFX 8F enir inguessen/_Z ir
SFX 8F ir guessin/_Z ir
SFX 8F ir 0/_C ir
SFX 8F enir ingues/_C ir
SFX 8F enir é/_C ir
SFX 8F enir in/_C ir
SFX 8F enir inga/_D ir
SFX 8F ir gui/_D ir
SFX 8F enir ingui/_D ir
SFX 8F enir inguem/_C ir
SFX 8F ir guem/_C ir
SFX 8F r u/_C ir
SFX 8F enir ingueu/_C ir
SFX 8F enir inguen/_C ir
SFX 8F ir guin/_C ir
SFX 8F enir inguin/_C ir

# Model de conjugació: tenyir
SFX 90 Y 107
SFX 90 r r/_v_C_Y ir
SFX 90 r nt/_C ir
SFX 90 r t/_v_Y ir
SFX 90 r da/_Y ir
SFX 90 r ts/_Y ir
SFX 90 r des/_Y ir
SFX 90 ir eixo/_Z ir
SFX 90 r sc/_Z ir
SFX 90 ir esc/_Z ir
SFX 90 enyir iny/_Z ir
SFX 90 ir eixes/_Z ir
SFX 90 r xes/_Z ir
SFX 90 enyir inys/_Z ir
SFX 90 ir eix/_Z ir
SFX 90 r x/_Z ir
SFX 90 enyir iny/_Z ir
SFX 90 r m/_Z ir
SFX 90 r u/_Z ir
SFX 90 ir eixen/_Z ir
SFX 90 r xen/_Z ir
SFX 90 enyir inyen/_Z ir
SFX 90 r a/_Z ir
SFX 90 r es/_Z ir
SFX 90 r a/_Z ir
SFX 90 ir íem/_Z ir
SFX 90 ir íeu/_Z ir
SFX 90 r en/_Z ir
SFX 90 ir í/_Z ir
SFX 90 r res/_Z ir
SFX 90 ir í/_Z ir
SFX 90 ir írem/_Z ir
SFX 90 ir íreu/_Z ir
SFX 90 r ren/_Z ir
SFX 90 r ré/_Z ir
SFX 90 r ràs/_Z ir
SFX 90 r rà/_Z ir
SFX 90 r rem/_Z ir
SFX 90 r reu/_Z ir
SFX 90 r ran/_Z ir
SFX 90 r ria/_Z ir
SFX 90 r ries/_Z ir
SFX 90 r ria/_Z ir
SFX 90 r ríem/_Z ir
SFX 90 r ríeu/_Z ir
SFX 90 r rien/_Z ir
SFX 90 ir esca/_Z ir
SFX 90 r sca/_Z ir
SFX 90 enyir inya/_Z ir
SFX 90 ir esqui/_Z ir
SFX 90 enyir inyi/_Z ir
SFX 90 ir eixi/_Z ir
SFX 90 ir esques/_Z ir
SFX 90 r sques/_Z ir
SFX 90 enyir inyes/_Z ir
SFX 90 ir esquis/_Z ir
SFX 90 enyir inyis/_Z ir
SFX 90 ir eixis/_Z ir
SFX 90 ir esca/_Z ir
SFX 90 r sca/_Z ir
SFX 90 enyir inya/_Z ir
SFX 90 ir esqui/_Z ir
SFX 90 enyir inyi/_Z ir
SFX 90 ir eixi/_Z ir
SFX 90 r m/_Z ir
SFX 90 r guem/_Z ir
SFX 90 r u/_Z ir
SFX 90 r gueu/_Z ir
SFX 90 ir esquen/_Z ir
SFX 90 r squen/_Z ir
SFX 90 enyir inyen/_Z ir
SFX 90 ir esquin/_Z ir
SFX 90 enyir inyin/_Z ir
SFX 90 ir eixin/_Z ir
SFX 90 ir ís/_Z ir
SFX 90 r ra/_Z ir
SFX 90 r ssis/_Z ir
SFX 90 r res/_Z ir
SFX 90 r sses/_Z ir
SFX 90 ir ís/_Z ir
SFX 90 r ra/_Z ir
SFX 90 ir íssim/_Z ir
SFX 90 ir írem/_Z ir
SFX 90 ir íssem/_Z ir
SFX 90 ir íssiu/_Z ir
SFX 90 ir íreu/_Z ir
SFX 90 ir ísseu/_Z ir
SFX 90 r ssin/_Z ir
SFX 90 r ren/_Z ir
SFX 90 r ssen/_Z ir
SFX 90 ir eix/_C ir
SFX 90 r x/_C ir
SFX 90 enyir iny/_C ir
SFX 90 ir esca/_D ir
SFX 90 r sca/_D ir
SFX 90 enyir inya/_D ir
SFX 90 ir esqui/_D ir
SFX 90 enyir inyi/_D ir
SFX 90 ir eixi/_D ir
SFX 90 r m/_C ir
SFX 90 r guem/_C ir
SFX 90 r u/_C ir
SFX 90 ir esquen/_C ir
SFX 90 r squen/_C ir
SFX 90 enyir inyen/_C ir
SFX 90 ir esquin/_C ir
SFX 90 enyir inyin/_C ir
SFX 90 ir eixin/_C ir

# Model de conjugació: tossir
SFX 91 Y 73
SFX 91 r r/_v_C_Y ir
SFX 91 r nt/_C ir
SFX 91 r t/_v_Y ir
SFX 91 r da/_Y ir
SFX 91 r ts/_Y ir
SFX 91 r des/_Y ir
SFX 91 ossir usso/_Z ir
SFX 91 ossir us/_Z ir
SFX 91 ossir usses/_Z ir
SFX 91 ossir us/_Z ir
SFX 91 r m/_Z ir
SFX 91 r u/_Z ir
SFX 91 ossir ussen/_Z ir
SFX 91 r a/_Z ir
SFX 91 r es/_Z ir
SFX 91 r a/_Z ir
SFX 91 ir íem/_Z ir
SFX 91 ir íeu/_Z ir
SFX 91 r en/_Z ir
SFX 91 ir í/_Z ir
SFX 91 r res/_Z ir
SFX 91 ir í/_Z ir
SFX 91 ir írem/_Z ir
SFX 91 ir íreu/_Z ir
SFX 91 r ren/_Z ir
SFX 91 r ré/_Z ir
SFX 91 r ràs/_Z ir
SFX 91 r rà/_Z ir
SFX 91 r rem/_Z ir
SFX 91 r reu/_Z ir
SFX 91 r ran/_Z ir
SFX 91 r ria/_Z ir
SFX 91 r ries/_Z ir
SFX 91 r ria/_Z ir
SFX 91 r ríem/_Z ir
SFX 91 r ríeu/_Z ir
SFX 91 r rien/_Z ir
SFX 91 ossir ussa/_Z ir
SFX 91 ossir ussi/_Z ir
SFX 91 ossir usses/_Z ir
SFX 91 ossir ussis/_Z ir
SFX 91 ossir ussa/_Z ir
SFX 91 ossir ussi/_Z ir
SFX 91 r m/_Z ir
SFX 91 r guem/_Z ir
SFX 91 r u/_Z ir
SFX 91 r gueu/_Z ir
SFX 91 ossir ussen/_Z ir
SFX 91 ossir ussin/_Z ir
SFX 91 ir ís/_Z ir
SFX 91 r ra/_Z ir
SFX 91 r ssis/_Z ir
SFX 91 r res/_Z ir
SFX 91 r sses/_Z ir
SFX 91 ir ís/_Z ir
SFX 91 r ra/_Z ir
SFX 91 ir íssim/_Z ir
SFX 91 ir írem/_Z ir
SFX 91 ir íssem/_Z ir
SFX 91 ir íssiu/_Z ir
SFX 91 ir íreu/_Z ir
SFX 91 ir ísseu/_Z ir
SFX 91 r ssin/_Z ir
SFX 91 r ren/_Z ir
SFX 91 r ssen/_Z ir
SFX 91 ossir us/_C ir
SFX 91 ossir ussa/_D ir
SFX 91 ossir ussi/_D ir
SFX 91 r m/_C ir
SFX 91 r guem/_C ir
SFX 91 r u/_C ir
SFX 91 ossir ussen/_C ir
SFX 91 ossir ussin/_C ir

# Model de conjugació: traduir
SFX 92 Y 90
SFX 92 r r/_v_C_Y ir
SFX 92 r nt/_C ir
SFX 92 ir ït/_v_Y ir
SFX 92 ir ïda/_Y ir
SFX 92 ir ïts/_Y ir
SFX 92 ir ïdes/_Y ir
SFX 92 ir eixo/_Z ir
SFX 92 ir ïsc/_Z ir
SFX 92 ir esc/_Z ir
SFX 92 ir eixes/_Z ir
SFX 92 ir ïxes/_Z ir
SFX 92 ir eix/_Z ir
SFX 92 ir ïx/_Z ir
SFX 92 ir ïm/_Z ir
SFX 92 ir ïu/_Z ir
SFX 92 ir eixen/_Z ir
SFX 92 ir ïxen/_Z ir
SFX 92 ir ïa/_Z ir
SFX 92 ir ïes/_Z ir
SFX 92 ir ïa/_Z ir
SFX 92 ir íem/_Z ir
SFX 92 ir íeu/_Z ir
SFX 92 ir ïen/_Z ir
SFX 92 ir í/_Z ir
SFX 92 ir ïres/_Z ir
SFX 92 ir í/_Z ir
SFX 92 ir írem/_Z ir
SFX 92 ir íreu/_Z ir
SFX 92 ir ïren/_Z ir
SFX 92 r ré/_Z ir
SFX 92 r ràs/_Z ir
SFX 92 r rà/_Z ir
SFX 92 r rem/_Z ir
SFX 92 r reu/_Z ir
SFX 92 r ran/_Z ir
SFX 92 r ria/_Z ir
SFX 92 r ries/_Z ir
SFX 92 r ria/_Z ir
SFX 92 r ríem/_Z ir
SFX 92 r ríeu/_Z ir
SFX 92 r rien/_Z ir
SFX 92 ir esca/_Z ir
SFX 92 ir ïsca/_Z ir
SFX 92 ir esqui/_Z ir
SFX 92 ir eixi/_Z ir
SFX 92 ir esques/_Z ir
SFX 92 ir ïsques/_Z ir
SFX 92 ir esquis/_Z ir
SFX 92 ir eixis/_Z ir
SFX 92 ir esca/_Z ir
SFX 92 ir ïsca/_Z ir
SFX 92 ir esqui/_Z ir
SFX 92 ir eixi/_Z ir
SFX 92 ir ïm/_Z ir
SFX 92 ir ïguem/_Z ir
SFX 92 ir ïu/_Z ir
SFX 92 ir ïgueu/_Z ir
SFX 92 ir esquen/_Z ir
SFX 92 ir ïsquen/_Z ir
SFX 92 ir esquin/_Z ir
SFX 92 ir eixin/_Z ir
SFX 92 ir ís/_Z ir
SFX 92 ir ïra/_Z ir
SFX 92 ir ïssis/_Z ir
SFX 92 ir ïres/_Z ir
SFX 92 ir ïsses/_Z ir
SFX 92 ir ís/_Z ir
SFX 92 ir ïra/_Z ir
SFX 92 ir íssim/_Z ir
SFX 92 ir írem/_Z ir
SFX 92 ir íssem/_Z ir
SFX 92 ir íssiu/_Z ir
SFX 92 ir íreu/_Z ir
SFX 92 ir ísseu/_Z ir
SFX 92 ir ïssin/_Z ir
SFX 92 ir ïren/_Z ir
SFX 92 ir ïssen/_Z ir
SFX 92 ir eix/_C ir
SFX 92 ir ïx/_C ir
SFX 92 ir esca/_D ir
SFX 92 ir ïsca/_D ir
SFX 92 ir esqui/_D ir
SFX 92 ir eixi/_D ir
SFX 92 ir ïm/_C ir
SFX 92 ir ïguem/_C ir
SFX 92 ir ïu/_C ir
SFX 92 ir esquen/_C ir
SFX 92 ir ïsquen/_C ir
SFX 92 ir esquin/_C ir
SFX 92 ir eixin/_C ir

# Model de conjugació: trencar
SFX 93 Y 84
SFX 93 r r/_v_C_Y ar
SFX 93 r nt/_C ar
SFX 93 r t/_v_Y ar
SFX 93 r da/_Y ar
SFX 93 r ts/_Y ar
SFX 93 r des/_Y ar
SFX 93 ar o/_Z ar
SFX 93 car que/_Z ar
SFX 93 ar 0/_Z ar
SFX 93 car ques/_Z ar
SFX 93 r 0/_Z ar
SFX 93 car quem/_Z ar
SFX 93 r m/_Z ar
SFX 93 car queu/_Z ar
SFX 93 r u/_Z ar
SFX 93 car quen/_Z ar
SFX 93 r va/_Z ar
SFX 93 r ves/_Z ar
SFX 93 r va/_Z ar
SFX 93 ar àvem/_Z ar
SFX 93 ar àveu/_Z ar
SFX 93 r ven/_Z ar
SFX 93 car quí/_Z ar
SFX 93 r res/_Z ar
SFX 93 ar à/_Z ar
SFX 93 ar àrem/_Z ar
SFX 93 ar àreu/_Z ar
SFX 93 r ren/_Z ar
SFX 93 r ré/_Z ar
SFX 93 r ràs/_Z ar
SFX 93 r rà/_Z ar
SFX 93 r rem/_Z ar
SFX 93 r reu/_Z ar
SFX 93 r ran/_Z ar
SFX 93 r ria/_Z ar
SFX 93 r ries/_Z ar
SFX 93 r ria/_Z ar
SFX 93 r ríem/_Z ar
SFX 93 r ríeu/_Z ar
SFX 93 r rien/_Z ar
SFX 93 car que/_Z ar
SFX 93 car qui/_Z ar
SFX 93 car ques/_Z ar
SFX 93 car quis/_Z ar
SFX 93 car que/_Z ar
SFX 93 car qui/_Z ar
SFX 93 car quem/_Z ar
SFX 93 car queu/_Z ar
SFX 93 car quen/_Z ar
SFX 93 car quin/_Z ar
SFX 93 car qués/_Z ar
SFX 93 r ra/_Z ar
SFX 93 ar às/_Z ar
SFX 93 car quessis/_Z ar
SFX 93 r res/_Z ar
SFX 93 r ssis/_Z ar
SFX 93 car quesses/_Z ar
SFX 93 r sses/_Z ar
SFX 93 car qués/_Z ar
SFX 93 r ra/_Z ar
SFX 93 ar às/_Z ar
SFX 93 car quéssim/_Z ar
SFX 93 ar àrem/_Z ar
SFX 93 ar àssim/_Z ar
SFX 93 car quéssem/_Z ar
SFX 93 ar àssem/_Z ar
SFX 93 car quéssiu/_Z ar
SFX 93 ar àreu/_Z ar
SFX 93 ar àssiu/_Z ar
SFX 93 car quésseu/_Z ar
SFX 93 ar àsseu/_Z ar
SFX 93 car quessin/_Z ar
SFX 93 r ren/_Z ar
SFX 93 r ssin/_Z ar
SFX 93 car quessen/_Z ar
SFX 93 r ssen/_Z ar
SFX 93 r 0/_D ar
SFX 93 car que/_D ar
SFX 93 car qui/_D ar
SFX 93 car quem/_C ar
SFX 93 r u/_C ar
SFX 93 car queu/_C ar
SFX 93 car quen/_C ar
SFX 93 car quin/_C ar

# Model de conjugació: témer
SFX 94 Y 70
SFX 94 r r/_v_C_Y er
SFX 94 émer ement/_C er
SFX 94 émer emut/_v_Y er
SFX 94 émer emuda/_Y er
SFX 94 émer emuts/_Y er
SFX 94 émer emudes/_Y er
SFX 94 émer emo/_Z er
SFX 94 émer em/_Z er
SFX 94 émer ems/_Z er
SFX 94 émer em/_Z er
SFX 94 émer emem/_Z er
SFX 94 émer emeu/_Z er
SFX 94 émer emen/_Z er
SFX 94 émer emia/_Z er
SFX 94 émer emies/_Z er
SFX 94 émer emia/_Z er
SFX 94 émer emíem/_Z er
SFX 94 émer emíeu/_Z er
SFX 94 émer emien/_Z er
SFX 94 émer emí/_Z er
SFX 94 émer emeres/_Z er
SFX 94 émer emé/_Z er
SFX 94 émer emérem/_Z er
SFX 94 émer eméreu/_Z er
SFX 94 émer emeren/_Z er
SFX 94 émer emeré/_Z er
SFX 94 émer emeràs/_Z er
SFX 94 émer emerà/_Z er
SFX 94 émer emerem/_Z er
SFX 94 émer emereu/_Z er
SFX 94 émer emeran/_Z er
SFX 94 émer emeria/_Z er
SFX 94 émer emeries/_Z er
SFX 94 émer emeria/_Z er
SFX 94 émer emeríem/_Z er
SFX 94 émer emeríeu/_Z er
SFX 94 émer emerien/_Z er
SFX 94 émer ema/_Z er
SFX 94 émer emi/_Z er
SFX 94 émer emes/_Z er
SFX 94 émer emis/_Z er
SFX 94 émer ema/_Z er
SFX 94 émer emi/_Z er
SFX 94 émer emem/_Z er
SFX 94 émer emeu/_Z er
SFX 94 émer emen/_Z er
SFX 94 émer emin/_Z er
SFX 94 émer emés/_Z er
SFX 94 émer emera/_Z er
SFX 94 émer emessis/_Z er
SFX 94 émer emeres/_Z er
SFX 94 émer emesses/_Z er
SFX 94 émer emés/_Z er
SFX 94 émer emera/_Z er
SFX 94 émer eméssim/_Z er
SFX 94 émer emérem/_Z er
SFX 94 émer eméssem/_Z er
SFX 94 émer eméssiu/_Z er
SFX 94 émer eméreu/_Z er
SFX 94 émer emésseu/_Z er
SFX 94 émer emessin/_Z er
SFX 94 émer emeren/_Z er
SFX 94 émer emessen/_Z er
SFX 94 émer em/_C er
SFX 94 émer ema/_D er
SFX 94 émer emi/_D er
SFX 94 émer emem/_C er
SFX 94 émer emeu/_C er
SFX 94 émer emen/_C er
SFX 94 émer emin/_C er

# Model de conjugació: tòrcer
SFX 95 Y 70
SFX 95 r r/_v_C_Y er
SFX 95 òrcer orcent/_C er
SFX 95 òrcer orçut/_v_Y er
SFX 95 òrcer orçuda/_Y er
SFX 95 òrcer orçuts/_Y er
SFX 95 òrcer orçudes/_Y er
SFX 95 òrcer orço/_Z er
SFX 95 òrcer orç/_Z er
SFX 95 òrcer orces/_Z er
SFX 95 òrcer orç/_Z er
SFX 95 òrcer orcem/_Z er
SFX 95 òrcer orceu/_Z er
SFX 95 òrcer orcen/_Z er
SFX 95 òrcer orcia/_Z er
SFX 95 òrcer orcies/_Z er
SFX 95 òrcer orcia/_Z er
SFX 95 òrcer orcíem/_Z er
SFX 95 òrcer orcíeu/_Z er
SFX 95 òrcer orcien/_Z er
SFX 95 òrcer orcí/_Z er
SFX 95 òrcer orceres/_Z er
SFX 95 òrcer orcé/_Z er
SFX 95 òrcer orcérem/_Z er
SFX 95 òrcer orcéreu/_Z er
SFX 95 òrcer orceren/_Z er
SFX 95 òrcer orceré/_Z er
SFX 95 òrcer orceràs/_Z er
SFX 95 òrcer orcerà/_Z er
SFX 95 òrcer orcerem/_Z er
SFX 95 òrcer orcereu/_Z er
SFX 95 òrcer orceran/_Z er
SFX 95 òrcer orceria/_Z er
SFX 95 òrcer orceries/_Z er
SFX 95 òrcer orceria/_Z er
SFX 95 òrcer orceríem/_Z er
SFX 95 òrcer orceríeu/_Z er
SFX 95 òrcer orcerien/_Z er
SFX 95 òrcer orça/_Z er
SFX 95 òrcer orci/_Z er
SFX 95 òrcer orces/_Z er
SFX 95 òrcer orcis/_Z er
SFX 95 òrcer orça/_Z er
SFX 95 òrcer orci/_Z er
SFX 95 òrcer orcem/_Z er
SFX 95 òrcer orceu/_Z er
SFX 95 òrcer orcen/_Z er
SFX 95 òrcer orcin/_Z er
SFX 95 òrcer orcés/_Z er
SFX 95 òrcer orcera/_Z er
SFX 95 òrcer orcessis/_Z er
SFX 95 òrcer orceres/_Z er
SFX 95 òrcer orcesses/_Z er
SFX 95 òrcer orcés/_Z er
SFX 95 òrcer orcera/_Z er
SFX 95 òrcer orcéssim/_Z er
SFX 95 òrcer orcérem/_Z er
SFX 95 òrcer orcéssem/_Z er
SFX 95 òrcer orcéssiu/_Z er
SFX 95 òrcer orcéreu/_Z er
SFX 95 òrcer orcésseu/_Z er
SFX 95 òrcer orcessin/_Z er
SFX 95 òrcer orceren/_Z er
SFX 95 òrcer orcessen/_Z er
SFX 95 òrcer orç/_C er
SFX 95 òrcer orça/_D er
SFX 95 òrcer orci/_D er
SFX 95 òrcer orcem/_C er
SFX 95 òrcer orceu/_C er
SFX 95 òrcer orcen/_C er
SFX 95 òrcer orcin/_C er

# Model de conjugació: uïssar
SFX 96 Y 84
SFX 96 r r/_v_C_Y ar
SFX 96 r nt/_C ar
SFX 96 r t/_v_Y ar
SFX 96 r da/_Y ar
SFX 96 r ts/_Y ar
SFX 96 r des/_Y ar
SFX 96 ar o/_Z ar
SFX 96 ar e/_Z ar
SFX 96 ïssar ís/_Z ar
SFX 96 ar es/_Z ar
SFX 96 r 0/_Z ar
SFX 96 ar em/_Z ar
SFX 96 r m/_Z ar
SFX 96 ar eu/_Z ar
SFX 96 r u/_Z ar
SFX 96 ar en/_Z ar
SFX 96 r va/_Z ar
SFX 96 r ves/_Z ar
SFX 96 r va/_Z ar
SFX 96 ar àvem/_Z ar
SFX 96 ar àveu/_Z ar
SFX 96 r ven/_Z ar
SFX 96 ar í/_Z ar
SFX 96 r res/_Z ar
SFX 96 ar à/_Z ar
SFX 96 ar àrem/_Z ar
SFX 96 ar àreu/_Z ar
SFX 96 r ren/_Z ar
SFX 96 r ré/_Z ar
SFX 96 r ràs/_Z ar
SFX 96 r rà/_Z ar
SFX 96 r rem/_Z ar
SFX 96 r reu/_Z ar
SFX 96 r ran/_Z ar
SFX 96 r ria/_Z ar
SFX 96 r ries/_Z ar
SFX 96 r ria/_Z ar
SFX 96 r ríem/_Z ar
SFX 96 r ríeu/_Z ar
SFX 96 r rien/_Z ar
SFX 96 ar e/_Z ar
SFX 96 ar i/_Z ar
SFX 96 ar es/_Z ar
SFX 96 ar is/_Z ar
SFX 96 ar e/_Z ar
SFX 96 ar i/_Z ar
SFX 96 ar em/_Z ar
SFX 96 ar eu/_Z ar
SFX 96 ar en/_Z ar
SFX 96 ar in/_Z ar
SFX 96 ar és/_Z ar
SFX 96 r ra/_Z ar
SFX 96 ar às/_Z ar
SFX 96 ar essis/_Z ar
SFX 96 r res/_Z ar
SFX 96 r ssis/_Z ar
SFX 96 ar esses/_Z ar
SFX 96 r sses/_Z ar
SFX 96 ar és/_Z ar
SFX 96 r ra/_Z ar
SFX 96 ar às/_Z ar
SFX 96 ar éssim/_Z ar
SFX 96 ar àrem/_Z ar
SFX 96 ar àssim/_Z ar
SFX 96 ar éssem/_Z ar
SFX 96 ar àssem/_Z ar
SFX 96 ar éssiu/_Z ar
SFX 96 ar àreu/_Z ar
SFX 96 ar àssiu/_Z ar
SFX 96 ar ésseu/_Z ar
SFX 96 ar àsseu/_Z ar
SFX 96 ar essin/_Z ar
SFX 96 r ren/_Z ar
SFX 96 r ssin/_Z ar
SFX 96 ar essen/_Z ar
SFX 96 r ssen/_Z ar
SFX 96 r 0/_D ar
SFX 96 ar e/_D ar
SFX 96 ar i/_D ar
SFX 96 ar em/_C ar
SFX 96 r u/_C ar
SFX 96 ar eu/_C ar
SFX 96 ar en/_C ar
SFX 96 ar in/_C ar

# Model de conjugació: valer
SFX 97 Y 70
SFX 97 er dre/_v_D_Y er
SFX 97 r r/_v_C_Y er
SFX 97 r nt/_C er
SFX 97 er gut/_v_Y er
SFX 97 er guda/_Y er
SFX 97 er guts/_Y er
SFX 97 er gudes/_Y er
SFX 97 er c/_Z er
SFX 97 er s/_Z er
SFX 97 er 0/_Z er
SFX 97 r m/_Z er
SFX 97 r u/_Z er
SFX 97 r n/_Z er
SFX 97 er ia/_Z er
SFX 97 er ies/_Z er
SFX 97 er ia/_Z er
SFX 97 er íem/_Z er
SFX 97 er íeu/_Z er
SFX 97 er ien/_Z er
SFX 97 er guí/_Z er
SFX 97 er gueres/_Z er
SFX 97 er gué/_Z er
SFX 97 er guérem/_Z er
SFX 97 er guéreu/_Z er
SFX 97 er gueren/_Z er
SFX 97 er dré/_Z er
SFX 97 er dràs/_Z er
SFX 97 er drà/_Z er
SFX 97 er drem/_Z er
SFX 97 er dreu/_Z er
SFX 97 er dran/_Z er
SFX 97 er dria/_Z er
SFX 97 er dries/_Z er
SFX 97 er dria/_Z er
SFX 97 er dríem/_Z er
SFX 97 er dríeu/_Z er
SFX 97 er drien/_Z er
SFX 97 er ga/_Z er
SFX 97 er gui/_Z er
SFX 97 er gues/_Z er
SFX 97 er guis/_Z er
SFX 97 er ga/_Z er
SFX 97 er gui/_Z er
SFX 97 er guem/_Z er
SFX 97 er gueu/_Z er
SFX 97 er guen/_Z er
SFX 97 er guin/_Z er
SFX 97 er gués/_Z er
SFX 97 er guera/_Z er
SFX 97 er guessis/_Z er
SFX 97 er gueres/_Z er
SFX 97 er guesses/_Z er
SFX 97 er gués/_Z er
SFX 97 er guera/_Z er
SFX 97 er guéssim/_Z er
SFX 97 er guérem/_Z er
SFX 97 er guéssem/_Z er
SFX 97 er guéssiu/_Z er
SFX 97 er guéreu/_Z er
SFX 97 er guésseu/_Z er
SFX 97 er guessin/_Z er
SFX 97 er gueren/_Z er
SFX 97 er guessen/_Z er
SFX 97 er 0/_C er
SFX 97 er ga/_D er
SFX 97 er gui/_D er
SFX 97 er guem/_C er
SFX 97 r u/_C er
SFX 97 er guen/_C er
SFX 97 er guin/_C er

# Model de conjugació: vendre
SFX 98 Y 69
SFX 98 e e/_v_D_Y re
SFX 98 dre ent/_C re
SFX 98 dre ut/_v_Y re
SFX 98 dre uda/_Y re
SFX 98 dre uts/_Y re
SFX 98 dre udes/_Y re
SFX 98 dre c/_Z re
SFX 98 dre s/_Z re
SFX 98 dre 0/_Z re
SFX 98 dre em/_Z re
SFX 98 dre eu/_Z re
SFX 98 dre en/_Z re
SFX 98 dre ia/_Z re
SFX 98 dre ies/_Z re
SFX 98 dre ia/_Z re
SFX 98 dre íem/_Z re
SFX 98 dre íeu/_Z re
SFX 98 dre ien/_Z re
SFX 98 dre guí/_Z re
SFX 98 dre gueres/_Z re
SFX 98 dre gué/_Z re
SFX 98 dre guérem/_Z re
SFX 98 dre guéreu/_Z re
SFX 98 dre gueren/_Z re
SFX 98 e é/_Z re
SFX 98 e às/_Z re
SFX 98 e à/_Z re
SFX 98 e em/_Z re
SFX 98 e eu/_Z re
SFX 98 e an/_Z re
SFX 98 e ia/_Z re
SFX 98 e ies/_Z re
SFX 98 e ia/_Z re
SFX 98 e íem/_Z re
SFX 98 e íeu/_Z re
SFX 98 e ien/_Z re
SFX 98 dre ga/_Z re
SFX 98 dre gui/_Z re
SFX 98 dre gues/_Z re
SFX 98 dre guis/_Z re
SFX 98 dre ga/_Z re
SFX 98 dre gui/_Z re
SFX 98 dre guem/_Z re
SFX 98 dre gueu/_Z re
SFX 98 dre guen/_Z re
SFX 98 dre guin/_Z re
SFX 98 dre gués/_Z re
SFX 98 dre guera/_Z re
SFX 98 dre guessis/_Z re
SFX 98 dre gueres/_Z re
SFX 98 dre guesses/_Z re
SFX 98 dre gués/_Z re
SFX 98 dre guera/_Z re
SFX 98 dre guéssim/_Z re
SFX 98 dre guérem/_Z re
SFX 98 dre guéssem/_Z re
SFX 98 dre guéssiu/_Z re
SFX 98 dre guéreu/_Z re
SFX 98 dre guésseu/_Z re
SFX 98 dre guessin/_Z re
SFX 98 dre gueren/_Z re
SFX 98 dre guessen/_Z re
SFX 98 dre 0/_C re
SFX 98 dre ga/_D re
SFX 98 dre gui/_D re
SFX 98 dre guem/_C re
SFX 98 dre eu/_C re
SFX 98 dre guen/_C re
SFX 98 dre guin/_C re

# Model de conjugació: venir
SFX 99 Y 108
SFX 99 r r/_v_C_Y ir
SFX 99 enir indre/_v_D_Y ir
SFX 99 r nt/_C ir
SFX 99 enir ingut/_v_Y ir
SFX 99 ir gut/_v_Y ir
SFX 99 enir inguda/_Y ir
SFX 99 ir guda/_Y ir
SFX 99 enir inguts/_Y ir
SFX 99 ir guts/_Y ir
SFX 99 enir ingudes/_Y ir
SFX 99 ir gudes/_Y ir
SFX 99 enir inc/_Z ir
SFX 99 enir énc/_Z ir
SFX 99 enir éns/_Z ir
SFX 99 nir 0/_Z ir
SFX 99 r m/_Z ir
SFX 99 r u/_Z ir
SFX 99 enir énen/_Z ir
SFX 99 r a/_Z ir
SFX 99 r es/_Z ir
SFX 99 r a/_Z ir
SFX 99 ir íem/_Z ir
SFX 99 ir íeu/_Z ir
SFX 99 r en/_Z ir
SFX 99 enir inguí/_Z ir
SFX 99 ir guí/_Z ir
SFX 99 enir ingueres/_Z ir
SFX 99 ir gueres/_Z ir
SFX 99 enir ingué/_Z ir
SFX 99 ir gué/_Z ir
SFX 99 enir inguérem/_Z ir
SFX 99 ir guérem/_Z ir
SFX 99 enir inguéreu/_Z ir
SFX 99 ir guéreu/_Z ir
SFX 99 enir ingueren/_Z ir
SFX 99 ir gueren/_Z ir
SFX 99 enir indré/_Z ir
SFX 99 ir dré/_Z ir
SFX 99 enir indràs/_Z ir
SFX 99 ir dràs/_Z ir
SFX 99 enir indrà/_Z ir
SFX 99 ir drà/_Z ir
SFX 99 enir indrem/_Z ir
SFX 99 ir drem/_Z ir
SFX 99 enir indreu/_Z ir
SFX 99 ir dreu/_Z ir
SFX 99 enir indran/_Z ir
SFX 99 ir dran/_Z ir
SFX 99 enir indria/_Z ir
SFX 99 ir dria/_Z ir
SFX 99 enir indries/_Z ir
SFX 99 ir dries/_Z ir
SFX 99 enir indria/_Z ir
SFX 99 ir dria/_Z ir
SFX 99 enir indríem/_Z ir
SFX 99 ir dríem/_Z ir
SFX 99 enir indríeu/_Z ir
SFX 99 ir dríeu/_Z ir
SFX 99 enir indrien/_Z ir
SFX 99 ir drien/_Z ir
SFX 99 enir inga/_Z ir
SFX 99 enir éngui/_Z ir
SFX 99 enir ingui/_Z ir
SFX 99 enir ingues/_Z ir
SFX 99 enir énguis/_Z ir
SFX 99 enir inguis/_Z ir
SFX 99 enir inga/_Z ir
SFX 99 enir éngui/_Z ir
SFX 99 enir ingui/_Z ir
SFX 99 enir inguem/_Z ir
SFX 99 ir guem/_Z ir
SFX 99 enir ingueu/_Z ir
SFX 99 ir gueu/_Z ir
SFX 99 enir inguen/_Z ir
SFX 99 enir énguin/_Z ir
SFX 99 enir inguin/_Z ir
SFX 99 enir ingués/_Z ir
SFX 99 enir inguera/_Z ir
SFX 99 ir gués/_Z ir
SFX 99 enir inguessis/_Z ir
SFX 99 enir ingueres/_Z ir
SFX 99 enir inguesses/_Z ir
SFX 99 ir guessis/_Z ir
SFX 99 enir ingués/_Z ir
SFX 99 enir inguera/_Z ir
SFX 99 ir gués/_Z ir
SFX 99 enir inguéssim/_Z ir
SFX 99 enir inguérem/_Z ir
SFX 99 enir inguéssem/_Z ir
SFX 99 ir guéssim/_Z ir
SFX 99 enir inguéssiu/_Z ir
SFX 99 enir inguéreu/_Z ir
SFX 99 enir inguésseu/_Z ir
SFX 99 ir guéssiu/_Z ir
SFX 99 enir inguessin/_Z ir
SFX 99 enir ingueren/_Z ir
SFX 99 enir inguessen/_Z ir
SFX 99 ir guessin/_Z ir
SFX 99 enir ine/_D ir
SFX 99 enir inga/_D ir
SFX 99 enir éngui/_D ir
SFX 99 enir ingui/_D ir
SFX 99 enir inguem/_C ir
SFX 99 ir guem/_C ir
SFX 99 r u/_C ir
SFX 99 enir inguen/_C ir
SFX 99 enir énguin/_C ir
SFX 99 enir inguin/_C ir

# Model de conjugació: vestir
SFX 9A Y 101
SFX 9A r r/_v_C_Y ir
SFX 9A r nt/_C ir
SFX 9A r t/_v_Y ir
SFX 9A r da/_Y ir
SFX 9A r ts/_Y ir
SFX 9A r des/_Y ir
SFX 9A ir eixo/_Z ir
SFX 9A r sc/_Z ir
SFX 9A estir ist/_Z ir
SFX 9A ir esc/_Z ir
SFX 9A ir eixes/_Z ir
SFX 9A r xes/_Z ir
SFX 9A estir istes/_Z ir
SFX 9A ir eix/_Z ir
SFX 9A r x/_Z ir
SFX 9A estir ist/_Z ir
SFX 9A r m/_Z ir
SFX 9A r u/_Z ir
SFX 9A ir eixen/_Z ir
SFX 9A r xen/_Z ir
SFX 9A estir isten/_Z ir
SFX 9A r a/_Z ir
SFX 9A r es/_Z ir
SFX 9A r a/_Z ir
SFX 9A ir íem/_Z ir
SFX 9A ir íeu/_Z ir
SFX 9A r en/_Z ir
SFX 9A ir í/_Z ir
SFX 9A r res/_Z ir
SFX 9A ir í/_Z ir
SFX 9A ir írem/_Z ir
SFX 9A ir íreu/_Z ir
SFX 9A r ren/_Z ir
SFX 9A r ré/_Z ir
SFX 9A r ràs/_Z ir
SFX 9A r rà/_Z ir
SFX 9A r rem/_Z ir
SFX 9A r reu/_Z ir
SFX 9A r ran/_Z ir
SFX 9A r ria/_Z ir
SFX 9A r ries/_Z ir
SFX 9A r ria/_Z ir
SFX 9A r ríem/_Z ir
SFX 9A r ríeu/_Z ir
SFX 9A r rien/_Z ir
SFX 9A ir esca/_Z ir
SFX 9A r sca/_Z ir
SFX 9A estir ista/_Z ir
SFX 9A ir esqui/_Z ir
SFX 9A ir eixi/_Z ir
SFX 9A ir esques/_Z ir
SFX 9A r sques/_Z ir
SFX 9A estir istes/_Z ir
SFX 9A ir esquis/_Z ir
SFX 9A ir eixis/_Z ir
SFX 9A ir esca/_Z ir
SFX 9A r sca/_Z ir
SFX 9A estir ista/_Z ir
SFX 9A ir esqui/_Z ir
SFX 9A ir eixi/_Z ir
SFX 9A r m/_Z ir
SFX 9A r guem/_Z ir
SFX 9A r u/_Z ir
SFX 9A r gueu/_Z ir
SFX 9A ir esquen/_Z ir
SFX 9A r squen/_Z ir
SFX 9A estir isten/_Z ir
SFX 9A ir esquin/_Z ir
SFX 9A ir eixin/_Z ir
SFX 9A ir ís/_Z ir
SFX 9A r ra/_Z ir
SFX 9A r ssis/_Z ir
SFX 9A r res/_Z ir
SFX 9A r sses/_Z ir
SFX 9A ir ís/_Z ir
SFX 9A r ra/_Z ir
SFX 9A ir íssim/_Z ir
SFX 9A ir írem/_Z ir
SFX 9A ir íssem/_Z ir
SFX 9A ir íssiu/_Z ir
SFX 9A ir íreu/_Z ir
SFX 9A ir ísseu/_Z ir
SFX 9A r ssin/_Z ir
SFX 9A r ren/_Z ir
SFX 9A r ssen/_Z ir
SFX 9A ir eix/_C ir
SFX 9A r x/_C ir
SFX 9A estir ist/_C ir
SFX 9A ir esca/_D ir
SFX 9A r sca/_D ir
SFX 9A estir ista/_D ir
SFX 9A ir esqui/_D ir
SFX 9A ir eixi/_D ir
SFX 9A r m/_C ir
SFX 9A r guem/_C ir
SFX 9A r u/_C ir
SFX 9A ir esquen/_C ir
SFX 9A r squen/_C ir
SFX 9A estir isten/_C ir
SFX 9A ir esquin/_C ir
SFX 9A ir eixin/_C ir

# Model de conjugació: veure
SFX 9B Y 94
SFX 9B e e/_v_D_Y re
SFX 9B ure ient/_C re
SFX 9B ure ent/_C re
SFX 9B eure ist/_v_Y re
SFX 9B eure ista/_Y re
SFX 9B eure istos/_Y re
SFX 9B eure ists/_Y re
SFX 9B eure istes/_Y re
SFX 9B ure ig/_Z re
SFX 9B re s/_Z re
SFX 9B re 0/_Z re
SFX 9B ure iem/_Z re
SFX 9B ure em/_Z re
SFX 9B ure im/_Z re
SFX 9B ure ieu/_Z re
SFX 9B ure eu/_Z re
SFX 9B ure is/_Z re
SFX 9B re en/_Z re
SFX 9B ure ia/_Z re
SFX 9B ure ies/_Z re
SFX 9B ure ia/_Z re
SFX 9B eure èiem/_Z re
SFX 9B eure éiem/_Z re
SFX 9B eure èieu/_Z re
SFX 9B eure éieu/_Z re
SFX 9B ure ien/_Z re
SFX 9B eure iu/_Z re
SFX 9B ure ieres/_Z re
SFX 9B ure res/_Z re
SFX 9B ure ié/_Z re
SFX 9B eure éu/_Z re
SFX 9B ure iérem/_Z re
SFX 9B eure érem/_Z re
SFX 9B ure iéreu/_Z re
SFX 9B eure éreu/_Z re
SFX 9B ure ieren/_Z re
SFX 9B ure ren/_Z re
SFX 9B e é/_Z re
SFX 9B e às/_Z re
SFX 9B e à/_Z re
SFX 9B e em/_Z re
SFX 9B e eu/_Z re
SFX 9B e an/_Z re
SFX 9B e ia/_Z re
SFX 9B e ies/_Z re
SFX 9B e ia/_Z re
SFX 9B e íem/_Z re
SFX 9B e íeu/_Z re
SFX 9B e ien/_Z re
SFX 9B ure ja/_Z re
SFX 9B ure gi/_Z re
SFX 9B ure ges/_Z re
SFX 9B ure gis/_Z re
SFX 9B ure ja/_Z re
SFX 9B ure gi/_Z re
SFX 9B ure gem/_Z re
SFX 9B ure geu/_Z re
SFX 9B ure gen/_Z re
SFX 9B ure gin/_Z re
SFX 9B ure iés/_Z re
SFX 9B ure ra/_Z re
SFX 9B ure s/_Z re
SFX 9B ure iessis/_Z re
SFX 9B ure res/_Z re
SFX 9B ure ssis/_Z re
SFX 9B ure iesses/_Z re
SFX 9B ure iés/_Z re
SFX 9B ure ra/_Z re
SFX 9B ure s/_Z re
SFX 9B ure iéssim/_Z re
SFX 9B eure érem/_Z re
SFX 9B eure éssim/_Z re
SFX 9B ure iéssem/_Z re
SFX 9B ure iéssiu/_Z re
SFX 9B eure éreu/_Z re
SFX 9B eure éssiu/_Z re
SFX 9B ure iésseu/_Z re
SFX 9B ure iessin/_Z re
SFX 9B ure ren/_Z re
SFX 9B ure ssin/_Z re
SFX 9B ure iessen/_Z re
SFX 9B ure ges/_C re
SFX 9B ure s/_C re
SFX 9B ure t/_C re
SFX 9B ure ja/_D re
SFX 9B ure gi/_D re
SFX 9B ure gem/_C re
SFX 9B ure g/_C re
SFX 9B ure geu/_C re
SFX 9B ure ieu/_C re
SFX 9B ure eu/_C re
SFX 9B ure is/_C re
SFX 9B ure gen/_C re
SFX 9B ure gin/_C re

# Model de conjugació: voler
SFX 9C Y 80
SFX 9C r r/_v_C_Y er
SFX 9C r nt/_C er
SFX 9C er gut/_v_Y er
SFX 9C er guda/_Y er
SFX 9C er guts/_Y er
SFX 9C er gudes/_Y er
SFX 9C oler ull/_Z er
SFX 9C er s/_Z er
SFX 9C er 0/_Z er
SFX 9C r m/_Z er
SFX 9C r u/_Z er
SFX 9C r n/_Z er
SFX 9C er ia/_Z er
SFX 9C er ies/_Z er
SFX 9C er ia/_Z er
SFX 9C er íem/_Z er
SFX 9C er íeu/_Z er
SFX 9C er ien/_Z er
SFX 9C er guí/_Z er
SFX 9C er gueres/_Z er
SFX 9C er gué/_Z er
SFX 9C er guérem/_Z er
SFX 9C er guéreu/_Z er
SFX 9C er gueren/_Z er
SFX 9C er dré/_Z er
SFX 9C er dràs/_Z er
SFX 9C er drà/_Z er
SFX 9C er drem/_Z er
SFX 9C er dreu/_Z er
SFX 9C er dran/_Z er
SFX 9C er dria/_Z er
SFX 9C er dries/_Z er
SFX 9C er dria/_Z er
SFX 9C er dríem/_Z er
SFX 9C er dríeu/_Z er
SFX 9C er drien/_Z er
SFX 9C oler ulga/_Z er
SFX 9C oler ullga/_Z er
SFX 9C oler ulgui/_Z er
SFX 9C oler ulgues/_Z er
SFX 9C oler ullgues/_Z er
SFX 9C oler ulguis/_Z er
SFX 9C oler ulga/_Z er
SFX 9C oler ullga/_Z er
SFX 9C oler ulgui/_Z er
SFX 9C oler ulguem/_Z er
SFX 9C oler ullguem/_Z er
SFX 9C oler ulgueu/_Z er
SFX 9C oler ullgueu/_Z er
SFX 9C oler ulguen/_Z er
SFX 9C oler ullguen/_Z er
SFX 9C oler ulguin/_Z er
SFX 9C er gués/_Z er
SFX 9C er guera/_Z er
SFX 9C er guessis/_Z er
SFX 9C er gueres/_Z er
SFX 9C er guesses/_Z er
SFX 9C er gués/_Z er
SFX 9C er guera/_Z er
SFX 9C er guéssim/_Z er
SFX 9C er guérem/_Z er
SFX 9C er guéssem/_Z er
SFX 9C er guéssiu/_Z er
SFX 9C er guéreu/_Z er
SFX 9C er guésseu/_Z er
SFX 9C er guessin/_Z er
SFX 9C er gueren/_Z er
SFX 9C er guessen/_Z er
SFX 9C oler ulgues/_C er
SFX 9C oler ullgues/_C er
SFX 9C oler ulga/_D er
SFX 9C oler ullga/_D er
SFX 9C oler ulgui/_D er
SFX 9C oler ulguem/_C er
SFX 9C oler ullguem/_C er
SFX 9C oler ulgueu/_C er
SFX 9C oler ullgueu/_C er
SFX 9C oler ulguen/_C er
SFX 9C oler ullguen/_C er
SFX 9C oler ulguin/_C er

# Model de conjugació: vore
SFX 9D Y 13
SFX 9D e e/_v_D_Y re
SFX 9D e é/_Z re
SFX 9D e às/_Z re
SFX 9D e à/_Z re
SFX 9D e em/_Z re
SFX 9D e eu/_Z re
SFX 9D e an/_Z re
SFX 9D e ia/_Z re
SFX 9D e ies/_Z re
SFX 9D e ia/_Z re
SFX 9D e íem/_Z re
SFX 9D e íeu/_Z re
SFX 9D e ien/_Z re
